【裁判字號】    94,矚重訴,2
【裁判日期】    970901
【裁判案由】    貪污治罪條例等
【裁判全文】
臺灣高雄地方法院刑事判決             94年度矚重訴字第2號
    公  訴  人  臺灣高雄地方法院檢察署檢察官
    被      告  乙○○
    選任辯護人  許惠珠律師
    被      告  丙○○
    選任辯護人  林春華律師
上列被告因貪污治罪條例等案件，經檢察官提起公訴（94年度偵
字第16154 號），本院判決如下：
    主  文
丙○○犯對主管事務圖利罪，處有期徒刑年，褫奪公權陸年，
減為有期徒刑壹年陸月，褫奪公權年；又連續犯行使公務員登
載不實文書罪，處有期徒刑貳年肆月，褫奪公權肆年，減為有期
徒刑壹年貳月，褫奪公權貳年。扣案如附表一編號1 至4 「偽造
之簽名及指印欄」所示之偽造簽名、指印均沒收。應執行有期徒
刑貳年陸月，褫奪公權年。扣案如附表一編號1 至4 「偽造之
簽名及指印欄」所示之偽造簽名、指印均沒收。
乙○○無罪。
    事  實
一、丙○○為法務部調查局航業海員調查處高雄站（下稱海調站
    ）調查員，為辦理犯罪調查偵查之人員，而為依據法令從事
    公務之人員。Ｈ○○（相關本件犯行現經台灣高等法院高雄
    分院97年度上更一字第83號案件審理中）及Ｇ○○（現經台
    灣高雄地方法院檢察署通緝中）兄弟2 人分別為法務部調查
    局高雄縣調查站調查員趙培良（另案現經台灣高等法院高雄
    分院96年度矚上訴字第1 號案件審理中）之同胞大哥及二哥
    。緣丙○○因偵辦「海國食品貿易行」（登記負責人為Ｈ○○，下稱海國貿易行）進口貨櫃走私案而認識Ｈ○○。丙○○為查緝走私槍械案件而獲取績效，旋報請不知情之台灣高
    雄地方法院檢察署（下稱高雄地檢署）乙○○檢察官（乙○○部分由本院為無罪判決）指揮偵辦下列案件，並由不知情
    之乙○○檢察官配合丙○○辦案所需而核發公文予高雄關稅
    局（下稱海關），要求海關因偵辦案件需要而對特定運輸進
    口之貨櫃以「免驗」或「簡易驗放」或「請惠予配合檢方指
    揮放行」方式，使海關人員為配合檢調辦案而依公文指示僅
    對檢調指定之特定貨櫃為形式查驗，而為下列行為：
（一）丙○○明知黃○○並未主動向其檢舉「傑仔」「阿齊」之
      人走私槍械，竟基於公務員登載不實文書及行使之概括犯
      意以及偽造署押之概括犯意，先由丙○○聯絡黃○○於91
      年7 月30日18時30分，至海調站檢舉「傑仔」之人利用貨
      櫃夾藏槍械入台。丙○○旋於91年7 月31日16時許，未經
      黃○○同意，自行製作如附表一編號1 所示之黃○○以化
      名「阿國」檢舉「阿齊」涉嫌走私槍械之海調站檢舉筆錄
      ，丙○○並於附表一編號1 所示「文件名稱欄」之筆錄自
      行以檢舉人「阿國」名義偽造如附表一編號1 「偽造之簽
      名及指印欄」所示簽名、指印，而將上開不實事項登載於
      丙○○職務上所掌之公文書，足以生損害於黃○○及司法
      調查之正確性。
（二）丙○○即持上開化名「阿國」之檢舉筆錄報請不知情之乙○○檢察官指揮偵辦而加以行使該登載不實之檢舉筆錄。
      乙○○於91年8 月7 日據「阿國」之檢舉筆錄送分91年度
      他字第3788號案件後，由不知情之乙○○於91年9 月16日
      發函海關以綽號「阿齊」涉嫌走私槍械案件，前開（CLHU
      0000000 及FSGU0000000） 貨櫃擬於91年9 月17日由萬海
      船運公司（船名162V-83） 抵高雄港貨櫃中心，據情資顯
      示，前開貨櫃僅係試探性質，請配合免驗或簡易放行，以
      利日後偵查作為」為由，要求免驗或簡易驗放由「海國貿
      易行」之Ｈ○○以進口冥紙（JOSS P APER） ，實際夾藏
      運輸大陸農產品香菇而委託榮駿報關行報關之櫃號CLHU00
      00000 及FSGU0000000 之貨櫃2 櫃，上開2 只貨櫃適值督
      導小組前往碼頭督導而經海關人員以C3之一般查驗方式開
      箱查驗發現箱內夾藏大陸農產品香菇，海關人員依上開公
      函為配合辦案，以查驗無訛未針對香菇進一步查驗，而海
      關人員於91年9 月19日16時許放行上開2 只貨櫃時，由海
      關督察室之Ｋ○○告知丙○○上開2 只貨櫃放行及貨櫃內
      查有香菇之事，丙○○於斯時知悉上開2 只貨櫃內有夾藏
      香菇，竟仍違反法令之規定，另行基於對於主管之事務，
      明知違背法令，直接圖其他私人不法利益，因而獲得利益
      之犯意，於上開2 只貨櫃放行後之監控時，故意不予查獲
      ，使Ｈ○○因而獲得夾藏香菇進口之不法利益，而直接圖
      利Ｈ○○。
二、丙○○承前基於公務員登載不實文書及行使之概括犯意以及
    偽造署押之概括犯意，於92年1 月17日明知丁○○本人並未
    向其製作海調站之檢舉筆錄，旋自行於92年1 月23日23時許
    ，未經丁○○同意，自行製作如附表一編號2 所示之丁○○
    以化名「阿國」檢舉吳先生（指戌○○）夾藏大量槍械自高
    雄港闖關之海調站檢舉筆錄，丙○○並於附表一編號2 之檢
    舉筆錄上自行以檢舉人「阿國」名義偽造如附表一編號2 「
    偽造之簽名及指印欄」所示簽名、指印，將上開不實事項登
    載於丙○○職務上所掌之公文書。嗣由高雄地檢署不知情之
    乙○○檢察官承辦92年度偵字第8545號戌○○違反槍砲彈藥
    刀械管制條例案件之際，丙○○以法務部調查局航業海員調
    查處高雄站於92年2 月26日航高防字第09254600920 號移送
    書檢附上開如附表一編號2 所示登載不實之檢舉筆錄而加以
    行使之，足以生損害於丁○○及司法調查之正確性。
三、丙○○承前基於公務員登載不實文書及行使之概括犯意以及
    偽造署押之概括犯意，於92年3 月11日明知丁○○本人並未
    向其製作海調站之檢舉筆錄，旋自行於92年3 月11日20時30
    分許，未經丁○○同意，自行製作如附表一編號3 所示之丁○○以化名「小重」製作檢舉「小洪」之人涉嫌販毒入台之
    海調站檢舉筆錄後，丙○○並於附表一編號3 所示之檢舉筆
    錄自行以檢舉人「小重」名義偽造如附表一編號3 「偽造之
    簽名及指印欄」所示簽名、指印，將上開不實事項登載於丙○○職務上所掌之公文書。丙○○隨即以法務部調查局航業
    海員調查處高雄站於92年3 月13日航高緝字第09254700330
    號函檢附上開如附表一編號3 所示登載不實之檢舉筆錄報請
    高雄地檢署不知情之乙○○檢察官分案，高雄地檢署之乙○○檢察官於92年3 月14日收受上開函文後即於同日直接送分
    92年度他字第1493號「小洪」案件，足以生損害於丁○○及
    司法調查之正確性。
四、丙○○承前基於公務員登載不實文書及行使之概括犯意以及
    偽造署押之概括犯意，於92年4 月30日製作由黃○○以本名
    檢舉「亥○○」之海調站檢舉筆錄後，於同日未經黃○○同
    意，自行製作如附表一編號4 所示之黃○○以化名「劉德華
    」之檢舉筆錄，丙○○並於附表一編號4 所示「文件名稱欄
    」之筆錄自行以檢舉人「劉德華」名義偽造如附表一編號4
    「偽造之簽名及指印欄」所示簽名、指印檢舉所謂「阿泰」
    之人涉嫌以漁船走私槍械入臺之海調站檢舉筆錄，將上開不
    實事項登載於丙○○職務上所掌之公文書。丙○○旋以法務
    部調查局航業海員調查處高雄站於92年5 月5 日航高防字第
    09254602200 號函檢附上開如附表一編號4 所示登載不實之
    檢舉筆錄報請高雄地檢署不知情之乙○○檢察官指揮偵辦，
    高雄地檢署之乙○○檢察官於92年5 月6 日收受上開函文後
    即於同日直接送分92年度他字第2577號「阿泰」案件，足以
    生損害於黃○○及司法調查之正確性。丙○○均係假藉其身
    為調查員具製作檢舉筆錄之權力，偽造附表一之簽名及指印
    。
五、案經臺灣高等法院高雄分院檢察署協同高雄地檢署指揮法務
    部調查局高雄市調查處、高雄憲兵隊偵查起訴。
    理  由
甲、程序事項：
壹、關於被告乙○○、丙○○及渠等選任辯護人爭執被告乙○○
    、丙○○以外之人於審判外之言詞或書面陳述之證據能力，
    及本案其他證據方法之證據能力，本院認定如下：
一、證人Ｈ○○、午○○、戌○○、丁○○、癸○○、黃○○、
    亥○○等人於檢察事務官、司法警察調查中所為之陳述：
（一）按被告以外之人於檢察事務官、司法警察官或司法警察調
      查中所為之陳述，與審判中不符時，其先前之陳述具有較
      可信之特別情況，且為證明犯罪事實存否所必要者，得為
      證據，刑事訴訟法第159 條之2 定有明文。
（二）本件證人Ｈ○○、午○○、戌○○、丁○○、癸○○、黃
      ○○、亥○○等人於檢察事務官及司法警察調查中所為之
      陳述，為被告以外之人於審判外之言詞陳述，依刑事訴訟
      法第159 條第1 項之規定，原則上不具證據能力，而渠等
      所為之證述與本院審理時所為之證述不相符合，是否得依
      刑事訴訟法第159 條之2 規定，認定渠等於檢察事務官及
      司法警察調查時所為之陳述具有證據能力，應審核渠等於
      檢察事務官及司法警察調查中之陳述，是否符合「具有較
      可信之特別情況（即可信性）」，且「為證明犯罪事實存
      否所必要（即必要性）」之要件，茲論述如下：
1、必要性：
   證人Ｈ○○、午○○、戌○○、丁○○、癸○○、黃○○、
   亥○○等人於檢察事務官及司法警察調查中所為之陳述，為
   渠等與被告共同或幫助被告圖利及詐領檢舉、破案獎金之過
   程，上開陳述均屬證明本案犯罪事實存否所必要者，而具有
   必要性無疑。
2、可信性：
   按所謂「具有較可信之特別情況」，係指證人於檢察事務官
   、司法警察官或司法警察調查中所為之陳述，與審判中不符
   ，而其先前之陳述，從客觀上之環境或條件等情況加以觀察
   ，有足以取代審判中反對詰問之可信性保證者而言。證人所
   為之先前陳述，相較於審判中之陳述，是否具有更可信之特
   別情況，應依其陳述時外部之客觀情況，綜合比較判斷之，
   不得僅以證人之先前陳述與案發時間接近，記憶清晰為由，
   遽認有證據能力，最高法院94年臺上字第1785號判決參照。
   而所謂「顯有不可信性」、「相對特別可信性」與「絕對特
   別可信性」，係指陳述是否出於供述者之真意、有無違法取
   供情事之信用性而言，故應就偵查或調查筆錄製作之原因、
   過程及其功能等加以觀察其信用性，據以判斷該傳聞證據是
   否有顯不可信或有特別可信之情況而例外具有證據能力，並
   非對其陳述內容之證明力如何加以論斷，2 者之層次有別，
   不容混淆，最高法院94年臺上字第629 號判決參照。準此，
   本院乃就證人Ｈ○○、午○○、戌○○、丁○○、癸○○、
   黃○○、亥○○等人於檢察事務官及司法警察調查中所為陳
   述，其筆錄製作之原因及過程，有無違法取供之情事予以探
   究：
（1）本案係臺灣高雄地方法院檢察署檢察官率同高雄海調站、
     航空警察局高雄分局、保安警察第3 總隊、高雄縣政府警
     察局刑警及少年隊、高雄市政府警察局前鎮分局、刑事警
     察局偵6 隊等單位組成之專案查緝人員，會同財政部高雄
     關稅局稽查人員於92年1 月25日破獲戌○○走私槍彈案件
     ，以及臺灣高雄地方法院檢察署檢察官率同法務部調查局
     航業海員調查處高雄調查站、南部地區機動工作組、高雄
     市調查處、高雄縣調查站、保安警察第三總隊第二大隊、
     高雄縣政府警察局刑警隊、少年隊、高雄市政府警察局前
     鎮分局及小港分局、高雄市憲兵隊、刑事警察局偵  四隊
     等單位組成之專案查緝人員於92年5 月14日破獲亥○○走
     私槍彈案件，而循線查悉另案被告Ｇ○○、證人Ｈ○○、
     午○○、戌○○、丁○○、癸○○、黃○○、宙○○、亥
     ○○等人與被告涉嫌共同或幫助被告圖利及詐領檢舉、破
     案獎金犯行。證人戌○○係經本院92年8 月26日通緝，嗣
     於92年12月9 日在菲律賓馬尼拉市HOLIDAY INN 對面之保
     時捷KTV ，被菲律賓移民局查獲，旋於92年12月11日遣返
     國內歸案，即日進行詢問，證人亥○○於92年5 月14日遭
     逮捕當日即接受訊問，有各該警詢筆錄在卷足憑，而檢警
     循線查悉證人Ｈ○○、丁○○、午○○、癸○○、黃○○
     共同涉犯本案犯行，旋分別於92年11月4 日、93年2 月18
     日、3 月18日、3 月2 日、9 月1 日起，陸續進行偵辦，
     亦有各該警詢、偵訊筆錄附卷可考，顯然係於破獲戌○○
     、亥○○走私槍械案並查悉其餘共犯後，即陸續就證人Ｈ
     ○○、午○○、戌○○、丁○○、癸○○、黃○○、亥○○等人製作檢察事務官及司法警察詢問筆錄甚明，則證人
     Ｈ○○、午○○、戌○○、丁○○、癸○○、黃○○、亥
     ○○等人於所認知事實發生後，尚未經相互討論勾串沾污
     ，即對就所知覺之事實向檢察事務官或司法警察陳述，是
     渠等陳述時，應尚無時間或動機編造與知覺事實不一致之
     陳述，且先前之陳述，因距離案發時間較近，尚未因自己
     涉案而遭檢察官提起公訴或經法院判刑，內心較無顧忌，
     亦無與被告或其他共犯勾串之情事，不致發生一般傳聞證
     據中證人記憶瑕疵之風險，故應具有較可信之保證。
（2）證人Ｈ○○、午○○、戌○○、丁○○、癸○○、黃○○
     、亥○○等人於檢察事務官、司法警察官及司法警察詢問
     時，皆直指渠等參與本案出資、購買、包裝、運輸槍彈之
     舉係為讓被告查緝作績效，並藉此詐領檢舉獎金之犯行，
     諸此皆為證人Ｈ○○、午○○、戌○○、丁○○、癸○○
     、黃○○、亥○○等人之親身經歷，倘非證人Ｈ○○、午
     ○○、戌○○、丁○○、癸○○、黃○○、亥○○等人向
     檢察事務官、司法警察官或司法警察所為陳述，則檢察事
     務官、司法警察官或司法警察又豈會、如何憑空杜撰該過
     程事實？況參酌證人Ｈ○○、午○○、戌○○、丁○○、
     癸○○、黃○○、亥○○等人於檢察事務官、司法警察官
     或司法警察詢問時，對於渠等所參與之出資、運輸、走私
     槍彈犯行，供述甚詳且較無保留，益見其等於檢察事務官
     、司法警察官或司法警察詢問之初，未及顧忌利害關係，
     所述較具可信性。
（三）綜上所述，本案係證人Ｈ○○、午○○、戌○○、丁○○
      、癸○○、黃○○、亥○○等人於所認知事實發生後，未
      經相互勾串沾污，尚未因自己涉案而遭檢察官提起公訴或
      經法院判刑，內心較無顧忌，即對就所親歷知覺之事實向
      檢察事務官或司法警察陳述，且渠等證述情節相仿，反觀
      渠等於本院審理時之證述，前後不一又相互矛盾，顯然渠
      等於警詢、偵訊及法院另案審理時所為陳述較之本案本院
      審理時所為之證述具有特別可信之情況。故證人Ｈ○○、
      午○○、戌○○、丁○○、癸○○、黃○○、亥○○等人
      於檢察事務官或司法警察詢問時所為之陳述，為證明事實
      存否所必要，且具有特別可信之情況，自應依刑事訴訟法
      第159 條之2 之規定，認具證據能力。
二、證人申○○於司法警察調查中所為言詞陳述之證據能力部分
    ：
（一）按被告以外之人於審判中有滯留國外之情形，其於檢察事
      務官、司法警察官或司法警察調查中所為之陳述，經證明
      具有可信之特別情況，且為證明犯罪事實之存否所必要者
      ，得為證據，刑事訴訟法第159 條之3 第3 款定有明文。
      本件證人申○○於93年6 月23日出境，於94年6 月1 日經
      台灣高雄地方法院檢察署通緝中，於本院審理中經傳喚未
      到庭，此有證人申○○通緝資料、入出境資料、本院證人
      傳票之送達證書資料在卷可查（見本院卷八第175 、198
      、199 頁），而證人申○○於司法警察調查中所為之證述
      係於案發後不久製作之警詢筆錄，供述內容受他人影響機
      率較低，較少權衡利害關係，可信度甚高，且為證明本件
      被告之犯行所必要，依上開說明，證人申○○於92年12月
      12日司法警察調查中之證述得為證據。
三、證人Ａ○○、酉○○、辛○○、宙○○等人於檢察事務官、
    司法警察調查中所為之陳述：
（一）證人Ａ○○、酉○○、辛○○、宙○○等人於檢察事務官
      、司法警察官及司法警察詢問時，皆證述被告與Ｇ○○等
      人共同誘使戌○○、亥○○參與走私、運輸槍彈之舉，再
      加以查緝而領取檢舉獎金犯行，此皆為證人Ａ○○、酉○○、辛○○、宙○○等人之親身經歷，倘非證人Ａ○○、
      酉○○、辛○○、宙○○等人向檢察事務官、司法警察官
      或司法警察所為陳述，則檢察事務官、司法警察官或司法
      警察又如何憑空杜撰該過程事實？況參酌證人Ａ○○、酉
      ○○、辛○○、宙○○等人於檢察事務官、司法警察官或
      司法警察詢問時，對於自己所參與誘使戌○○、亥○○走
      私、運輸槍彈之行為，供述甚詳且較無保留，益見渠等於
      檢察事務官、司法警察官或司法警察詢問之初，未及顧忌
      利害關係，所述較具可信性。由證人Ａ○○、酉○○、辛○○、宙○○等人於本院審判中之陳述有多處矛盾之點，
      以此相較渠等於檢察事務官、司法警察官或司法警察詢問
      時所製作之筆錄，而以渠等於檢察事務官、司法警察官或
      司法警察詢問時製作之筆錄較為可信，故證人Ａ○○、酉
      ○○、辛○○、宙○○等人於檢察事務官或司法警察詢問
      時所為之陳述，為證明事實存否所必要，且具有特別可信
      之情況，自應依刑事訴訟法第159 條之2 之規定，認具證
      據能力。
四、證人Ｈ○○、午○○、戌○○、丁○○、癸○○、Ａ○○、
    黃○○、酉○○、辛○○、亥○○、宙○○、宇○○（原名
    陳香心）、子○○、卯○○等人於檢察官偵查中所陳述之證
    據能力部分：
（一）按被告以外之人於偵查中向檢察官所為陳述，除顯有不可
      信之情況者外，得為證據，刑事訴訟法第159 條之1 第2
      項定有明文。偵查中對被告以外之人（包括證人、鑑定人
      、告訴人、被害人及共同被告等）所為之偵查筆錄，或被
      告以外之人向檢察官所提之書面陳述，性質上均屬傳聞證
      據。惟現階段刑事訴訟法規定檢察官代表國家偵查犯罪、
      實施公訴，依法其有訊問被告、證人及鑑定人之權，證人
      、鑑定人且須具結，而實務運作時，檢察官偵查中向被告
      以外之人所取得之陳述，原則上均能遵守法律規定，不致
      違法取供，其可信度極高，職是，被告以外之人前於偵查
      中已具結而為證述，除反對該項供述得具有證據能力之一
      方，已釋明「顯有不可信之情況」之理由外，不宜以該證
      人未能於審判中接受他造之反對詰問為由，即遽指該證人
      於偵查中之陳述不具證據能力，換言之，檢察官之訊問筆
      錄，原則上均有證據能力。
（二）被告乙○○、丙○○及渠等辯護人雖主張證人Ｈ○○、午
      ○○、丁○○、癸○○、Ａ○○、黃○○等人於臺灣高等
      法院高雄分院檢察署偵查中，受檢察官之強暴、脅迫、利
      誘及每日借提等情，致證人Ｈ○○、午○○、丁○○、癸○○、Ａ○○、黃○○等人所述均屬不實云云（見本院卷
      五第161 頁），經查：
1、證人Ｈ○○於本院審理中結證稱：檢察官當時沒有將亥○○
   與我說詞不一致之處拿來質問我，當時我從看守所出來，每
   天都有吃早餐，看守所會拿水、乾糧給我們當午餐，高分檢
   在晚上有時還會另外準備便當跟水，（問：你說Ｅ○○檢察
   官要你配合辦案，有無記入筆錄？）沒有，（問：為何你不
   要求？）他不把我說的寫進去，（問：當時你認為你那個案
   件有無犯罪？）沒有，（問：為何他要求你配合，你就配合
   ？）他用酉○○、戊○○的案件等語（見本院卷五第167 至
   170 頁）；證人黃○○於本院審理中結證稱：我於93年9 月1
   日收押，禁見期間沒有見過Ｅ○○檢察官等語（見本院卷五
   第183 頁）；證人丁○○於本院審理中結證稱：（問：你說
   Ｅ○○檢察官叫你配合，你又按照他的意思去講，為何你前
   後講的又不一致？）之前就是私底下跟我們一邊講案情，一
   邊講如何製作筆錄，因為Ｅ○○檢察官不只跟我1 個人說，
   所以有時候會忘記。（問：你說Ｅ○○檢察官要你配合，是
   在何時講的？）拘提收押禁見後，差不多2 、3 天後。還沒
   有製作筆錄前，私底下跟我講的。（問：你說Ｅ○○檢察官
   要你配合有無證據？）同案這些人還有法警。（問：你自己
   的案子在Ｅ○○檢察官偵查中，你偵查時候，你認為自己犯
   罪嗎？）沒有，（問：當時你認為自己的案子沒有犯罪，為
   何要跟他配合？）因我對法律不懂，我莫名其妙被拘提到案
   等語（見本院卷五第192 頁）；證人午○○於本院審理中結
   證稱：（問：你說Ｅ○○檢察官有威脅你，錄音帶聽的到？
   ）聽不到，（問：你在你自己槍砲案，你在第一審準備程序
   也有承認你跟Ｇ○○、丁○○等人在菲律賓有買槍彈，是否
   與你在高分檢講的話一樣？）對。（問：參照本院93重訴字
   第46號判決，你在癸○○的槍砲案，在法院審理有具結作證
   ，證稱你是受Ｇ○○指示跟戌○○、癸○○等人將槍及芒果
   乾裝到貨櫃裡面，也跟你在高分檢講的話是一樣的？）不是
   ，這個有出入。我當時移送地院時，我的律師還跟我家人說
   ，叫我配合Ｅ○○檢察官，不然我會被關到死。後改稱因為
   我想說Ｅ○○檢察官在高分檢說要讓我適用證人保護法，我
   才配合他。（問：你在偵訊中有無轉為污點證人？）沒有。
   （問：在Ｅ○○檢察官偵查過程中，你自己認為有罪嗎？）
   無罪。（問：照你所講的，既然你配合檢察官來供述了，他
   為何沒有讓你交保，並求處比較輕的刑？）Ｅ○○檢察官騙
   我等語（見本院卷五第197 至199 頁）；證人癸○○於本院
   審理中結證稱：（問：按照你的說法，你在高分檢所做的筆
   錄有些不實在，你在地院有按照高分檢的陳述為陳述？）我
   在地院照實說，但法官不相信。（問：引用高分院94上訴579
   號判決，你剛才說你在高分檢被Ｅ○○檢察官恐嚇才照他的
   話講，為何你在自己案件中，在93年3 月3 日地院法官問你
   時，你向法官承認你的確有在菲律賓幫忙買槍，也知道他們
   準備把槍運回臺灣，因為你有問過Ｈ○○、Ｇ○○？）93年
   3 月3 日我只有開偵查庭，當天檢察官有聲請羈押，法官問
   我偵訊所言是否實在？我回答實在等語（見本院卷五第204
   、204 頁）；證人Ａ○○於本院審理中結證稱：製作筆錄時
   ，Ｅ○○檢察官叫我配合，（問：所謂配合是何意？）案情
   我都不知道，他問我為何走私槍枝，我都說沒有，（問：筆
   錄的事實是你親身參與？還是別人告訴你？）我不識字，我
   叫他們念給我聽，他們要我按照他們的說法，他們比較好做
   事，（問：如果筆錄都是Ｅ○○檢察官要你講的，為何你在
   高分檢的筆錄內容前後不一？）不知道（問：若他要製作不
   實筆錄，為何要念給你聽，他直接叫你簽名就好？）他剛開
   始問我，我都不知道，他就講案情給我聽，（問：你剛才說
   筆錄寫好叫你說，是何意？）一個問一個打電腦，（問：寫
   好是問話部分還是答話部分？）不知道，（問：有無另外寫
   在紙上，叫你看內容，製作筆錄時再答話？）沒有等語（見
   本院卷六第44、47、50、51頁）。證人Ｈ○○等人雖證述Ｅ
   ○○檢察官有要求渠等配合製作筆錄，然渠等主觀上均認為
   自身並未犯罪等情，已如前述，倘證人Ｈ○○等人堅信自身
   未曾參與任何犯罪行為，證人Ｈ○○等人豈有為圖交保或被
   求處較輕之刑而配合Ｅ○○檢察官要求為不實證述之必要，
   再者，渠等於偵訊之證述內容亦多有矛盾之處，倘Ｅ○○檢
   察官曾於偵訊中要求渠等證述特定內容，證人Ｈ○○等人於
   偵訊中之證述內容豈可能會有出入。此外，證人Ｈ○○等人
   未能提出具體事證證明Ｅ○○檢察官有何不法取供之舉，尚
   難逕憑證人Ｈ○○等人之上開證述即認渠等於偵訊之證述非
   出於自由意志，被告乙○○、丙○○及渠等辯護人此部分主
   張不足採。
2、本件偵訊過程中，Ｅ○○檢察官以一問一答、有錄音或錄影
   方式製作筆錄，未曾要求受訊問人必須如何回答，亦無強暴
   脅迫受訊問人乙節，分別經證人即檢察事務官鍾孟娟、曾俊
   銘、張佑年、書記官即洪慶華、何甲恩等人於本院隔離訊問
   中結證綦詳（見本院卷六第53至67頁、第201 正、反頁），
   證人鍾孟娟等人均為從事司法工作之人員，當無甘冒偽證風
   險，對此部分故為不實之證述，證人鍾孟娟等人之證述應屬
   可採。另證人丁○○於本院93年度重訴字第39號案件移審訊
   問時，坦承全部犯行，未曾主張偵訊所述不實；證人癸○○
   於本院93年度重訴字第46號案件移審訊問時，未曾主張偵訊
   所述不實；證人Ｈ○○於本院93年度重訴字第28號案件準備
   程序中表示，檢調人員未曾刑求、逼迫其承認乙節，有證人
   丁○○於93年4 月16日訊問筆錄、證人癸○○93年4 月30日
   訊問筆錄、證人Ｈ○○93年3 月24日準備程序筆錄在卷可佐
   （見本院93年度重訴字第39號卷第17至20頁、本院93年度
   重訴字第46號卷第20至22頁、本院93年度重訴字第28號卷
   第48頁），應認被告乙○○、丙○○及渠等辯護人上開主
   張不足採信，證人Ｈ○○等人於偵查中之結證應具證據能力
   。此外，證人Ｈ○○、丁○○、黃○○、午○○、癸○○、
   戌○○、亥○○等人於本院審理中均到庭接受詰問，對被告
   乙○○、丙○○之對質詰問權之保障亦無不週。
（三）至於證人宇○○、子○○、卯○○等人於檢察官偵查中所
      為之陳述，既依法具結，且無顯不可信之情況，依刑事訴
      訟法第159 條之1 第2 項之規定，證人宇○○、子○○、
      卯○○等人於偵查中之結證有證據能力，況證人宇○○、
      子○○、卯○○等人於本院審理中亦到庭接受詰問，對被
      告乙○○、丙○○之對質詰問權之保障亦無不週。
五、證人Ｈ○○、午○○、戌○○、丁○○、癸○○、黃○○、
    亥○○、Ａ○○、酉○○、辛○○等人於法院另案審理中所
    為之陳述，為被告以外之人於審判外向法官所為之陳述，不
    問係在檢察官聲請羈押之法官訊問、法院準備程序或審判期
    日所為，均係在任意陳述之信用性已受確定保障之情況下所
    為，依上開規定，該等陳述均具證據能力，應得作為證據。
乙、實體事項：
壹、關於被告丙○○就附表一編號1 之化名筆錄登載不實並行使
    、偽造署押及針對櫃號CLHU0000000 及FSGU0000000 號貨櫃
    夾藏香菇圖利Ｈ○○部分：
一、訊據被告丙○○固坦承知悉91年間大陸香菇係行政院公告為
    管制品，不得私運進口，有於91年7 月30日製作黃○○本人
    檢舉「傑仔」之筆錄，有於91年7 月31日16時於化名「阿國
    」檢舉「阿齊」之筆錄上檢舉人簽名處自行簽署「阿國」之
    名及捺自己之指印，旋持「阿國」之檢舉筆錄報請乙○○檢
    察官指揮偵辦，乙○○於91年8 月7 日據該檢舉筆錄送分91
    年度他字第3788號案件後，乙○○於91年9 月16日發函海關
    以「貨櫃CLHU0000000 及FSGU0000000 號係試探性質」為由
    要求免驗或簡易驗放由「海國貿易行」以進口冥紙（JOSS P
    APER）之櫃號CLHU0000000 及FSGU0000000 之貨櫃2 櫃之事
    實，惟矢口否認有何公務員登載不實文書及行使、偽造署押
    、圖利Ｈ○○之犯行，辯稱：確有「傑仔」、「阿齊」之人
    ，我基於保護檢舉人立場，經由黃○○同意授權，始自行在
    「阿國」檢舉筆錄上簽名、捺印係，我不知道櫃號CLHU0000
    000 及FSGU0000000 號之貨櫃內有香菇，走私案件貨主多屬
    私梟之人頭，我才會決定以傳統打入拉出的方法，在犯罪集
    團內埋入我們的諮詢，但案件進行中因沒有嚴密考量測試通
    路之過程是否會發生自願提供不法線索之人會私下從事不法
    活動，才會發生貨櫃內有香菇，當時我們在海關檢查哨靜候
    貨櫃出來，海關並無通知我們整個查驗過程，嗣經檢方起訴
    、媒體渲染，致海關將貨櫃內有香菇仍放行之責任推卸給我
    們，蓋公文主旨係要求「免驗」或「簡易驗放」，而海關之
    卯○○仍依一般查驗方式檢查，何以海關發現香菇未做清點
    即放行貨櫃，事後才稱有通知我貨櫃內有香菇，而我未予追
    查云云（見本院卷二第17、18頁、本院卷十第118 反面、11
    9 頁）。辯護意旨略以：被告丙○○於櫃號CLHU0000000 及
    FSGU0000000 號之貨櫃放行前並未指示海關人員不得查驗，
    況上開貨櫃係經海關人員以一般查驗方式檢查，於查獲香菇
    後因考量案件查緝之保密性，在回報上級後以權宜方式未進
    行香菇數量清點，惟該等作為未及時通報被告，被告於貨櫃
    放行時，有請海調站人員跟監貨櫃，倘被告有意放行櫃號CL
    HU0000000 及FSGU0000000 號之貨櫃圖利Ｈ○○，被告豈有
    可能找多名海調站同事跟監，且Ｋ○○已證述無法確定貨櫃
    發現香菇之時間，故被告事後知悉貨櫃內有香菇之際，該等
    貨櫃已經放行而無法持續追蹤。至於Ｈ○○於偵訊中證述該
    等貨櫃內有香菇等情，卻未能提出證據加以證明，且其於偵
    訊所述進口貨櫃之時間與櫃號CLHU0000000 及FSGU0000000
    號之貨櫃進口時間不符，尚難僅憑證人Ｈ○○之證述逕為被
    告不利之認定。另調查局內無嚴格規定化名筆錄製作方式、
    流程，造成被告無所適從，惟黃○○證述其不願作化名筆錄
    ，叫被告想辦法，而被告基於對檢舉人身份保密立場，始未
    讓黃○○在化名筆錄上簽名、捺印，顯見被告係經黃○○授
    權製作化名筆錄云云（見本院卷一第223 至236 頁、本院卷
    九第268 至28 1頁、本院卷十第119 反面、第120 頁）。經
    查：
（一）被告丙○○聯絡黃○○於91年7 月30日18時30分許，至海
      調站檢舉「傑仔」之人利用貨櫃夾藏槍械入台後，旋於91
      年7 月31日16時許，製作如附表一編號1 之黃○○以化名
      「阿國」檢舉「阿齊」涉嫌走私槍械之筆錄，被告丙○○
      並於該筆錄之檢舉人「阿國」簽名處下方捺印自己之指紋
      。被告丙○○即持附表一編號1 之化名「阿國」之檢舉筆
      錄報請乙○○檢察官指揮偵辦，乙○○於91年8 月7 日據
      「阿國」之檢舉筆錄送分91年度他字第3788號案件後，乙○○於91年9 月16日發函海關以「前開（CLHU0000000 及
      FSGU0000000） 貨櫃擬於91年9 月17日由萬海船運公司（
      船名162V-83） 抵高雄港貨櫃中心，據情資顯示，前開貨
      櫃僅係試探性質，請配合免驗或簡易放行，以利日後偵查
      作為」為由，要求免驗或簡易驗放由「海國貿易行」以進
      口冥紙（JOSS PAPER）為名義之櫃號CLHU 0000000及FSGU
      0000000 之貨櫃2 只乙節，除被告丙○○上開自白外，復
      有黃○○於91年7 月30日之檢舉筆錄、化名「阿國」於91
      年7 月31日之檢舉筆錄、內政部警政署刑事警察局94 年5
      月4 日刑紋字第0940065713號鑑驗書及所附送驗資料、台
      灣高雄地方法院檢察署91年度他字第3788號卷內所附乙○○於91年8 月7 日批示之辦案進行單及台灣高雄地方法院
      檢察署91年9 月16日雄檢楠果91他3788字第62532 號函在
      卷可佐（見偵卷第39至45、96至101 反面頁、偵卷第
      1 、2 、11頁），足認被告之自白與事實相符，上開事實
      堪信為真。
（二）被告丙○○於91年7 月31日16時許，未經黃○○同意，即
      製作如附表一編號1 之黃○○以化名「阿國」之檢舉筆錄
      ，被告並自行於該筆錄之檢舉人「阿國」簽名處下方捺印
      自己之指紋乙節，本件91年7 月31日之「阿國」檢舉筆錄
      係由被告丙○○於檢舉人「阿國」簽名處下方捺印自己之
      指紋等情，前已敘明，而證人黃○○於97年1 月9 日本院
      審理中結證稱：我有在91年7 月30日至海調站向丙○○製
      作檢舉筆錄檢舉Ｈ○○走私槍械，當時丙○○說要作化名
      筆錄，我問他化名筆錄是否會曝光，他說化名筆錄可能最
      後會送法院，我說如果這樣我不要寫，叫丙○○自己想辦
      法，我以本名部分做的筆錄我有簽名，（問：你所謂要丙○○自己想辦法是何意？）化名部分我就是不簽，看丙○○自己要叫誰去做，我同意丙○○自己想辦法製作化名筆
      錄，看丙○○要怎麼辦就怎麼辦，（問：你當時同不同意
      丙○○以他自己在筆錄上簽的化名製作該化名就是你黃○○的真實姓名對照表？）我有同意，但我的意思是我不要
      曝光，（問：你為何不在化名的筆錄上簽化名？）我會怕
      曝光，我告訴他要送出來的我都不願意簽，（問：你是否
      知道丙○○在化名筆錄上簽化名，會製作該化名就是黃○○的真實姓名對照表？）不知道等語（見本院卷七第135
      、136 、137 、147 、15 2、153 頁）；於94年8 月24日
      偵查中結證稱：我以本名做過檢舉「阿傑」（91年7 月30
      日）之筆錄，但化名筆錄我沒有簽名，因為我不想曝光，
      我叫丙○○自己想辦法等語（見偵卷第207 正、反頁）
      ；於94年9 月8 日偵查中結證稱：91年7 月30日我有以本
      人姓名向丙○○檢舉Ｈ○○，（問：你當時有無同意丙○○以化名來製作筆錄？）我沒有同意，也沒有不同意，我
      是叫他自己想辦法，我不願意製作化名筆錄，（問：你到
      底有無事先授權或事後同意他製作化名檢舉筆錄？）我不
      知道怎麼回答，那是丙○○自己的事等語（見偵卷第86
      、87頁）。證人黃○○雖證述同意被告自己想辦法作化名
      筆錄，然依常理判斷，倘證人黃○○同意製作91年7 月31
      日化名「阿國」之檢舉筆錄，證人黃○○應自行於檢舉人
      「阿國」簽名處下方捺印自己之指紋，況證人黃○○一再
      證述其不願意製作化名筆錄，顯然證人黃○○並無授權被
      告以黃○○之名義製作91年7 月31日「阿國」之化名筆錄
      ，被告丙○○及其辯護人此部分所辯不足採信。另附表編
      號1 所示檢舉筆錄係被告丙○○本人於檢舉人「阿國」下
      方捺印，前已敘明，顯見該筆錄上檢舉人「阿國」之簽名
      亦係被告丙○○所為，蓋被告丙○○如令黃○○以外之第
      3 人於上開筆錄上簽名，被告丙○○應直接要求該第3 人
      捺印，豈有可能再由自己另行捺印，顯見附表一編號1 所
      示文件上「阿國」之簽名應為被告丙○○無訛。此外，證
      人黃○○業已證述其不願意製作化名筆錄甚詳，顯見附表
      一編號1 所示檢舉筆錄內容並非被告丙○○向黃○○以一
      問一答方式製作，而係被告丙○○自行撰寫該檢舉筆錄之
      答話內容，此與調查員依法向檢舉人製作化名檢舉筆錄之
      程序有別，應認被告丙○○就附表一編號1 之檢舉筆錄確
      有登載不實之行為無誤。
（三）被告丙○○就附表一編號1 之檢舉筆錄登載不實後，持上
      開檢舉筆錄報請乙○○檢察官指揮偵辦一節，前已敘明，
      應認被告丙○○有於附表一編號1 之檢舉筆錄登載不實後
      ，而加以行使上開如附表一編號1 所示之不實文書之舉，
      已堪認定。
（四）櫃號CLHU0000000 及FSGU0000000 之貨櫃2 只係「海國貿
      易行」以進口冥紙（JOSS PAPER），實際夾藏運輸大陸農
      產品香菇而委託榮駿報關行報關之貨櫃，上開2 只貨櫃適
      值督導小組前往碼頭督導而經海關人員以一般查驗方式開
      箱查驗發現箱內夾藏大陸農產品香菇，海關人員依上開公
      函為配合辦案，以查驗無訛未針對香菇進一步查驗乙節，
      業經證人即時任海關中島支局驗貨員卯○○於97年6 月18
      日審理中結證稱：91年9 月10幾號間我有查到兩個貨櫃裡
      面有香菇，（問：你在檢查貨櫃時是採取何種方式？）報
      單是批一般查驗，我去驗時驗貨股長告訴我是檢察官偵辦
      的案件，我有問內容，他說是槍枝、毒品，驗貨工人開櫃
      後就馬上看到不一樣，就通知我，我就覺得怪怪的，檢察
      官說是槍枝、毒品為何裡面是香菇，就跟我們驗貨股長報
      告，我再和股長一起去向支局長報告，支局長再跟副局長
      報告。我們也是採一般查驗方式，（問：何謂「一般查驗
      」？）「詳細查驗」就是翻箱倒櫃，「一般查驗」就是依
      電腦分十等分，會抽位置，例如抽M5P 就是中間第五地方
      的最上層。（問：查有香菇的貨櫃中香菇是放在哪個位置
      ？）挖進去（就是工人把箱子搬下來）不久就發現有香菇
      了，（問：你所發現的香菇數量多少？）我不確定，我只
      知道看的是香菇，香菇用紙箱裝著，紙箱是正立方體，我
      不知道有幾個紙箱裝貨櫃，要清點才知道，當時沒有清點
      ，因為如果清點大家都會知道，碼頭查驗區是開放場所，
      貨櫃後面是什麼就不知道了，我看到香菇就趕快回覆原狀
      ，看上面如何裁示，（問：當天發現香菇及處理貨櫃放行
      的過程中，丙○○或是榮駿報關行的己○○有無到現場？
      ）報關行的人一定要到，而且要簽名，他們配合我們才會
      去開貨櫃，至於報關行來的人是不是他們老闆我不知道，
      （問：這個貨櫃後來怎麼處理？）副局長說是檢察官指揮
      辦案，所以指示我們放行。不知道有沒有講到檢察官，副
      局長是在電話中指示我們的，之後副局長、Ｋ○○一起拿
      檢察官的公文來支局給我們看等語（見本院卷九第18頁反
      面至19頁反面）；於94年7 月26日偵查中結證稱：CLHU00
      00000 及FSGU0000000 號貨櫃2 只當天是我負責查驗，當
      時批示檢查方式是一般查驗，我依照一般查驗方法檢查發
      現有夾藏香菇，且2 個貨櫃都有夾藏香菇，當時還有驗貨
      督導小組人員洪四川看到當時我就回辦公室告知股長趙政
      雄（筆錄誤繕為趙明雄），股長就與我向黃支局長俊南報
      告，黃支局長就電告李副局長榮達，並請李副局長指示，
      當時李副局長告知這個案子有地檢署檢察官來文告知免驗
      或簡易放行，地檢署檢察官自己會控管、追查流向，請我
      們這邊不用再處理，要我們指示放行，並將檢察官之公文
      提示給我們看，在我們將這2 櫃貨物批示為一般查驗前，
      我們第一線的查驗人員不知道有檢察官要求貨櫃免驗或簡
      易驗放，所以我們李副局長指示在該2 櫃進口報單上蓋「
      查驗無訛」之章予以放行貨櫃等語（見偵卷第130 頁）
      。證人即時任海關驗貨督導小組成員洪四川於94年7 月27
      日偵查中結證稱：91年9 月19日我奉督導小組負責人指示
      到中島支局轄區63號碼頭督導，正好看到卯○○查驗CLHU
      0000000 及FSGU0000000 號貨櫃，他拿貨櫃內一箱貨物開
      箱查驗時，我看到箱內物品是香菇，沒有冥紙等語（見偵
      卷第145 反面頁）。證人即時任海關中島支局驗貨股股
      長趙政雄於94年7 月27日偵查中結證稱：櫃號CLHU000000
      0 及FSGU0000000 號貨櫃是我依電腦選出之順序指派卯○○去查驗，當時副局長寅○○打電話告訴我說有2個 貨櫃
      要進關，調查局要人贓俱獲，要我們簡易查驗即可（所謂
      簡易查驗就是不要太深入檢查，稍微看一下沒問題就可放
      行，為了完成任務，即使發現香菇也要放行），當時卯○○差不多於當日下午3 點回辦公室，回來時手上有拿香菇
      向我表示那2 個貨櫃有香菇，我跟他說這2 個貨櫃是上面
      指定要給調查局人贓俱獲，但卯○○人比較仔細，他就去
      找支局長黃俊南，我去黃俊南辦公室時，見到黃俊南跟副
      局長寅○○聯絡，後來副局長寅○○就跟Ｋ○○一起過來
      我們中島支局辦公室，並拿檢察官發函的公文給黃支局長
      看，卯○○才相信該貨櫃是為配合檢調辦案才放行等語（
      （見偵卷第141 反面頁）。證人即時任海關中島支局支
      局長黃俊南於94 年7月27日偵查中結證稱：卯○○有到我
      辦公室向我報告，發現櫃號CLHU0000 000及FSGU0000000
      號貨櫃夾藏香菇，因為這2 個貨櫃都是檢方指示邀交付之
      貨櫃，所以卯○○向我報告後，我也馬上與李副局長報告
      ，李副局長也有到我辦公室，最後我們根據檢方來函指揮
      之內容將貨櫃放行等語（見偵卷第150 頁）。此外，復
      有CLHU0000000 及FSGU0000000 號貨櫃進口報單1 份在卷
      可查（見偵卷第285 、286 頁）。證人卯○○於偵查、
      本院審理中前後所述一致，亦與證人洪四川、趙政雄、黃
      俊南之證述相符，渠等與被告丙○○素不相識，當無甘冒
      偽證風險，故為不實之陳述，證人卯○○、洪四川此部分
      之證述應屬可採。又櫃號CLHU0000000 及FSGU0000000 號
      貨櫃經查驗官員開櫃檢查時發現香菇，即向當時派驗主管
      人員及上級長官報告，當時本局李副局長榮達與關稅總局
      督察室駐本局辦公室人員持台灣高雄地方法院檢察署公函
      （91年9 月16日雄檢楠果91他3788 字 第62532 號）至中
      島支局（現為外棧組）辦公室，指示配合檢調機關辦案需
      要予以放行；一般進口貨物夾藏香菇案件，因其屬海關進
      口稅則第7 章所列物品，若完稅價格超過新台幣10萬元或
      重量超過1,000 公斤者，依行政院90年12月27 日 公告修
      正「管制物品項目即期數額」丙項第5 款之規定，以違反
      懲治走私條例規定；若所夾藏香菇未超過上揭數額者，則
      依海關緝私條例第37條規定論處乙情，有財政部高雄關稅
      局97年6 月9 日高普興字第0971010009號函、同局97年6
      月26日高普興字第0971011307號函及所附資料在卷可憑（
      見本院卷九第2 、3 、65至68頁）。證人卯○○以一般查
      驗方式發現櫃號CLHU0000000 及FSGU0000000 號貨櫃夾藏
      香菇後，隨即通知海關中島支局股長趙政雄、支局長黃俊
      南，再經支局長黃俊南通知海關副局長寅○○，嗣經副局
      長寅○○、督察Ｋ○○親自持乙○○核發之公文至中島支
      局取信於卯○○等人，證明櫃號CLHU0000000 及FSGU0000
      000 號貨櫃係檢調人員指定之貨櫃而依公文予以放行等情
      ，已如前述，顯見海關內部人員對於櫃號CLHU0000000 及
      FSGU 0000000號貨櫃查獲香菇之後續處置存有疑義，蓋貨
      櫃內出現與進口報單名稱不符之違禁物品香菇，依照財政
      部高雄關稅局97年6 月26日高普興字第0971011307號函文
      意旨，上開貨櫃若無因檢察官之正式公文來函要求放行，
      財政部高雄關稅局之副局長豈有可能親自持台灣高雄地方
      法院檢察署公函至中島支局辦公室向驗關人員證明該等貨
      櫃係因檢調辦案需要而要求驗關人員放行貨櫃，上開事實
      堪信為真。
（五）關於高雄地檢署以查緝案件為由，以特定貨櫃據情資顯示
      ，係試探性質，要求海關配合「免驗」或「簡易驗放」或
      「配合檢方指揮放行」之意：
1、乙○○分別有於91年9 月2 日、91年9 月16日、91年11月4日
   分別以雄檢楠果91他3788字第55815 號、91他3788字第62532
   號、91他3788字第73450 號函要求海關對櫃號EMCU0000000、
   CLHU0000000 、FSGU0000000 、WHLU0000000 號貨櫃免驗或
   簡易驗放；於91年11月25日以雄檢楠果91他3788字第87276
   號函要求海關對櫃號GESU0000000 號貨櫃配合檢方指揮放行
   一節，有上開函文在卷可查（見偵卷第11正、反、12正、
   反頁），上開事實堪信為真。
2、被告丙○○及其辯護人雖辯稱：並未要求海關放行貨櫃，乃
   要求海關對特定貨櫃查緝（見本院卷一第141 頁）云云，而
   證人即同案被告乙○○於97年7 月2 日本院審理中證述：我
   們一直強調該公文是要求海關監控查驗後，所謂放行係通知
   查緝單位放行，不要查緝人員沒有佈置好，貨櫃放出去跟不
   到，從一開始丙○○給我的觀念是這是一個查緝的公文，不
   是放行的公文，（問：如果不是放行，為何公文裡要寫「放
   行」？）第一份公文是丙○○拿Ｆ○○發給海關的公文，原
   封不動拿給我，我當著丙○○的面拿給書記官，說照這個公
   文只要改櫃號、改單位，其他的照用，因為我相信丙○○他
   們專業查緝單位，他拿Ｆ○○的公文給我看，而且Ｆ○○跟
   我同期，他在那段期間破獲過1 、2 件槍砲案件，所以我認
   為這是可行的偵辦方式等語（見本院卷第109 反面、110 頁
   ）。證人Ｋ○○於97年6 月18日本院審理中證述：我91、92
   年擔任海關督察業務，任職期間有配合調查單位查緝槍械案
   件，（問：配合過程中有無檢調人員拿地檢署公函表示貨櫃
   不得查驗就放行？）他們要求要查驗，並非不查驗，（問：
   丙○○當調查員期間，有無要求對貨櫃不得查驗就放行？）
   沒有。如果有驗的話就得停在貨櫃場，後續就比較容易追蹤
   。（問：問請解釋C3查驗方式。）海關查驗有C1、C2、C3方
   式，C1、C2是不用查驗即免驗放行，C3是一定要查驗，分為
   一般查驗、簡易查驗、詳細查驗3 種查驗方式。（問：丙○○有告訴你要利用控制下交付，請海關配合放行貨櫃嗎？）
   沒有。（問：你與丙○○配合的案件中，除了有香菇的案件
   ，其他有夾藏任何違禁物品嗎？）沒有。所有C3貨櫃都有查
   驗。（問；你剛才說丙○○拿去的乙○○公文，是要求你驗
   ，但該公文上是記載「請配合免驗或簡易放行，以利日後偵
   查作為」，為何你剛才說沒有要求免驗？）我有看過公文，
   大部分是配合檢方指揮放行，有一、兩份公文是有說請配合
   免驗。這我不懂。（問：丙○○拿公文去給你時，是要求你
   們關稅局依公文上記載行事？）是給海關依據配合檢方辦案
   。沒有這樣子講。（問：如果沒有這樣要求，為何要給你們
   公文？）是給海關有依據是配合檢方辦案。（問：乙○○的
   公文是註記免驗或簡易放行，你們如何決定要採取C1、C2 或
   C3？）C1、C2的櫃子因從國外進口，繳完稅就從貨櫃場出去
   了，所以動態我們比較難掌控，C3的櫃子因為經過查驗，在
   貨櫃場就會耽擱下來，我們就能夠掌握動態，出站以後我們
   交給檢調去追蹤。（問：C3方式是你們海關自己決定的嗎？
   ）因為是專案的櫃子，我們在電腦就鎖定，這個櫃號就會跳
   到C3。（問：這些乙○○要求免驗或簡易放行的櫃子，是以
   C3何方式查驗？）是簡易查驗，就是開櫃後簡單取其中一、
   兩箱查驗，如果沒有問題就放行。（問：是取開櫃最外面的
   一、兩箱？）是。（問：如果公文是要求你們詳細查驗的話
   ，你們就要詳細查驗？）對。（問：誰告訴你本件相關貨櫃
   都要查驗？）丙○○公文拿過來後說櫃子要鎖定，就是說要
   查驗。（問：你剛才說檢察官的公文是做為海關配合檢察官
   辦案的依據，可是公文是叫你們免驗或簡易放驗，為何你沒
   有配合公文上的內容？）公文就給副局長，由副局長來指揮
   這個專案。（問：誰決定相關櫃子都要驗？）副局長決定。
   （問：如果沒有檢察官的公文，你們貨櫃在放行時怎麼樣決
   定查驗方式？）貨主委託報關行，報單是由電腦隨機決定採
   何種查驗方式。（問：「一般查驗」的查驗行為是什麼？）
   電腦來決定要查哪個櫃子的哪個位置，例如第幾排的第幾個
   位置等語（見本院卷九第11至15頁反面）。證人卯○○於97
   年6 月18日本院審理中證述：「詳細查驗」就是翻箱倒櫃，
   「一般查驗」就是依電腦分十等分，會抽位置，例如抽M5P
   就是中間第五地方的最上層等語（見本院卷九第18頁反面）
   。另依「進出口貨物查驗準則」第12條之規定：「海關得視
   貨物進口人、報關業者、起運口岸、生產國別、貨物特性及
   稅則號別等因素決定以簡易查驗、一般查驗或詳細查驗方式
   辦理貨物查驗，並得由電腦或派驗報單主管決定指櫃、指位
   或開櫃件數」，而本院函詢附表所示各貨櫃均以C3簡易查驗
   放行。簡易查驗放行之具體程序，係由驗貨員就貨（櫃）抽
   驗1 件，僅核對該件貨名、數量、材質及嘜頭相符即可，不
   作現場全部逐箱核對嘜頭、件數等乙節，有財政部高雄關稅
   局97年6 月9 日高普興字第0971010009號函及所附資料、97
   年6 月26日高普興字第0971011307號函在卷可憑（見本院卷
   八第213 、214 頁、卷九第2 至5 、65頁）。依照上開高雄
   地檢署91年9 月2 日、91年9 月16日、91年11月4 日分別以
   雄檢楠果91他3788字第55815 號、91他3788字第62532 號、
   91他3788字第73450 號函文要求海關以免驗或簡易驗放，從
   公文字面文意明顯知悉係要求海關以免驗或簡易驗放之方式
   ，倘被告丙○○係要求海關對特定貨櫃均需查緝，何以由高
   雄地檢署出具之正式公文內會出現「免驗」之文字，顯見被
   告丙○○辯稱係要求一定檢查云云，不足採信。然依照證人
   Ｋ○○、財政部高雄關稅上開函覆資料可知，如特定貨櫃經
   檢察官來函要求，海關內部對該等貨櫃則均以C3簡易開櫃查
   驗方式檢查，否則海關一般對貨櫃之正常查驗方式乃由電腦
   或派驗報單主管決定，非必以C3方式為之。
3、被告丙○○及其辯護人雖辯稱：（問：（提示高雄地檢署91
   年9 月2 日、9 月16日、11月4 日給財政部高雄關稅局函文
   ）該函文說明欄一記載據情資顯示，前開貨櫃僅係試探性質
   ，請配合免驗或簡易驗放，當時的情資內容為何？）情資是
   Ｈ○○提供的，依據Ｈ○○的說法是這個犯罪集團要用他的
   公司牌來走私槍械，但是在走私之前會先作洗牌的動作，也
   就是要先進口幾個正常的貨櫃，正常的貨櫃通關後在海關那
   邊有正常貿易商的通關紀錄，之後海關在查驗的過程就會對
   曾經有過正常通關貨櫃記錄的公司查驗比較沒有那麼嚴格，
   到那個階段走私集團才會正式把槍械走私進來，故所謂的「
   洗牌」換成口語化就是在測試通路，乙○○發函給高雄關稅
   局請求配合的事情，Ｈ○○跟其他線民不知道，（問：你知
   不知道後來為何發函的文字會改成請惠予配合檢方指揮放行
   ？）剛開始我把線民提供的情資概略的和Ｋ○○商討如何進
   行查緝作為，Ｋ○○才跟我說之前高雄縣站曾經有相類似案
   件偵辦過，當時線民的說法也是如此，所以他才提供由廖檢
   察官出具的公文給我參考，就是以這個公文和海關來做合作
   ，到了有香菇的貨櫃在事後Ｋ○○告知我說有這個狀況之後
   ，我們才重新檢討公文內容並做修改，（問：所謂「配合檢
   方指揮放行」的意思為何？）剛開始我們告知這個貨櫃是一
   個測試通路的性質，海關認為如果調查單位通報貨櫃裡面有
   疑似不法或者其他情資，海關就會針對這個貨櫃作嚴格的開
   櫃檢查，因我當時考量如果第一隻貨櫃或相關測試性通路貨
   櫃通路時就做嚴密的查緝動作，將會導致集團驚擾，而無法
   讓我們掌控到他用來走私槍械的通路，於是我才想出這個折
   衷的辦法，與Ｋ○○研究，就是請海關在每個貨櫃通關之時
   還是一樣要作檢查，不能讓它以C1、C2等不用檢驗方式由電
   腦隨機抽驗就不經查驗放行，所以才會有這個公文，因為海
   關也擔心如果後續這個貨櫃在通關之後，有其他的情資單位
   因為踩線而查緝到貨櫃內有其他的夾藏物品，海關無法承擔
   這個因為配合我們查緝作為而產生的後遺症，所以才會要求
   我們出具公文，給海關證明確實是配合檢調單位在查緝槍械
   云云（見本院卷十第102 反面、103 頁），然證人Ｈ○○於
   97年2 月13日本院審理中證述：我因為友人莊丁福好像是在
   90年11月15日有件涉嫌走私農產品的案件，因該友人借我海
   國食品公司的牌進口東西，裡面涉嫌走私農產品被海調站之
   丙○○查獲，而認識丙○○等語（見本院卷七第192 反面、
   193 頁）。而被告丙○○於94年10月7 日本院審理中供述：
   我認識Ｈ○○是因為之前承辦海國貿易行走私農產品案，Ｈ
   ○○是該貿易行之負責人等語（見本院卷一第139 頁），顯
   見被告丙○○於認識Ｈ○○之初，Ｈ○○所經營之海國貿易
   行即有走私非法物品之紀錄，倘被告丙○○所稱「試探性質
   」僅為犯罪集團走私槍械前之洗牌動作，該犯罪集團應以新
   成立之貿易行或從未有不良通關紀錄之貿易行作為進口商，
   豈有可能找Ｈ○○所屬之海國貿易行作進口商，蓋海國貿易
   行先前已有走私行為遭海關查獲，即便海國貿易行進口正常
   貨物之貨櫃，該貿易行仍屬海關會特別注意之公司，被告丙○○此部分所辯，顯與常情有違，不足採信。綜觀本件被告
   丙○○取得「傑仔」、「阿齊」走私槍枝入台，及走私者以
   貨櫃進口測試通路安全性，以及本件海關均以簡易查驗方式
   放行該等貨櫃等情，足認被告丙○○有透過提供情資者向走
   私者表示，貨櫃入關有辦法採簡易查驗方式放行，以此誘使
   走私者放心走私槍枝入台，而予查獲。從而，走私者為印證
   提供者所言是否可信，乃有本件測試行為，故本件測試目的
   應係確定走私槍枝時，貨櫃是否得以簡易查驗方式放行。顯
   見上開「測試性質」應屬犯罪集團測試貨櫃是否以簡易查驗
   方式通關，尚難逕認被告丙○○對於該等貨櫃內必然有夾藏
   不法物品一事有所認識。
4、被告丙○○雖辯稱：貨櫃放行後有追蹤云云（見本院卷一第
   142 頁）。而證人即時任海關副局長寅○○於97年7 月2 日
   本院審理中證述：（問：本件乙○○或丙○○有無直接要求
   海關即使查獲貨櫃內有不法物品也要放行？）沒有要求。（
   問：既然他們2 人沒有要求，這些香菇怎麼會放行？）因為
   有地檢署的正式公文來要海關簡易查驗放行，以便跟蹤、偵
   查，即使我們放行檢察官也有這種職權可以扣押。（問：可
   是檢察官的公文是要求免驗或簡易查驗放行，並未要求對已
   查獲的不法物品放行，為何你會決定要放行？）海關查獲進
   口貨物都是用電腦，免驗就沒有問題放行，抽到驗的話就要
   簡易放行，雖然裡面有發現香菇，但為了保密不讓私梟有所
   警覺，而且檢調都有跟監，為免檢調偵查斷線，所以我們還
   是配合檢察官的公文放行。（問：你能確定乙○○檢察官跟
   調查人員對放行的貨櫃都有跟監？）應該都有，這是我們當
   時協商的等語（見本院卷九第89頁反面、90頁）。依證人寅
   ○○證述可知，當時檢調單位與海關協調之合作方式係海關
   人員對貨櫃簡易查驗放行後，檢調單位再接續貨櫃之跟監活
   動。然檢察官為查獲實際上之走私槍枝成員，而行文要求海
   關採取簡易查驗，待放行後跟監貨櫃以逮捕接貨之人，固有
   其必要，然於法無明文之前，仍嫌無據。又如僅跟監放行貨
   櫃而未對櫃內非法進口之物品加以查緝，則顯屬違法。
5、被告丙○○辯稱：其他檢察官也曾以相同方式發函要求海關
   配合檢方對貨櫃之查緝等語（見本院卷九第92頁反面）。證
   人即同案被告乙○○於本院審理中證述：第1 份公文是丙○○拿Ｆ○○發給海關的公文給我等語（見本院卷九第110 頁
   ）。另台灣高等法院台南分院檢察署於91年2 月22日以檢勇
   （91）查65字第1474號函以「該署特偵組偵辦案件，請惠予
   配合監控編號FSCU0000000 、YMLU0000000 、TTNU0000000
   號貨櫃動態並予報關行報關後免驗或簡易驗放儘速放行」為
   由要求財政部高雄關稅局對上開貨櫃免驗或簡易驗放；台灣
   高等法院台南分院檢察署於92年4 月3 日以檢勇2732號函以
   「該署特偵組偵辦槍械走私案件，惠請協助對貨櫃號碼YGMU0
   000000測試通關過程，請協助簡易驗放」為由要求財政部關
   稅總局高雄關稅局對上開貨櫃簡易驗放；台灣高等法院台南
   分院檢察署於92年6 月19日以檢勇91查47字第5205號函以「
   該署特偵組偵辦槍械走私案件，惠請協助對貨櫃號碼WFHU000
   0000、WFHU510 125 、EASU0000000 號貨櫃測試通關過程，
   請協助簡易驗放」為由要求財政部關稅總局高雄關稅局對上
   開貨櫃簡易驗放；台灣高雄地方法院檢察署於92年8 月26日
   以雄檢楠暑92他3751字第62329 號函以「偵辦「阿仁」走私
   槍械、毒品等違禁物案，對宏彥股份有限公司進口貨櫃執行
   監控及簡易查驗放行」為由要求財政部高雄關稅局對上開貨
   櫃簡易查驗放行等情，此有台灣高等法院台南分院檢察署於
   91年2 月22日以檢勇（91）查65字第1474號函、財政部高雄
   關稅局於97年7 月11日以高普外字第0971012659號函及所附
   資料在卷可查（見偵卷第287 頁、本院卷九第133 至143
   頁），顯見被告丙○○以檢察官發函海關對特定貨櫃為特定
   檢查方式偵辦本案之前及之後，仍有其他檢調人員以相同方
   式影響海關人員對進口貨櫃之查驗方式，而卷內並無充分證
   據證明該等檢調人員依該等方式查緝犯罪時，主觀上均有與
   犯罪集團勾結或特意包庇特定犯罪集團走私違禁物品入台，
   此種偵查手段於法無據固如前述，惟尚難逕謂被告丙○○主
   觀上故意假藉以該等查緝作為包庇犯罪，而遽為對被告丙○○不利之認定。
（六）被告丙○○於91年9 月19日16時經海關督察室之Ｋ○○告
      知上開2 只貨櫃放行及貨櫃內查有香菇之事後，明知上開
      2 只貨櫃係Ｈ○○夾藏香菇，竟於上開2 只貨櫃放行後之
      監控時，故意不予查獲，使Ｈ○○因而獲得夾藏香菇進口
      之不法利益乙節：
1、按貪污治罪條例第六條第一項第四款之對於主管之事務圖利
   罪，與同條項第五款之對於非主管之事務圖利罪，僅該事務
   是否屬於行為人主管有所不同，其有不法得利之意圖及利用
   公務員身分關係圖利之基本犯罪構成要件，並無差異，最高
   法院96年度台上字第3605號判決意旨參照。CLHU0000000 及
   FSGU0000000 號貨櫃經海關人員放行當時，海關之Ｋ○○有
   同時告知被告丙○○貨櫃放行及貨櫃內查有香菇一節，證人
   即海關督察Ｋ○○於97年6 月18日審理中結證稱：CLHU00000
   00及FSGU0000000 號貨櫃申報的貨物是冥紙，查驗人員開箱
   查驗後發現裡面有大陸香菇，（問：當時有幾個人看到？）
   我沒有在現場，要問驗貨的人，我只是有狀況，跟丙○○聯
   繫，（問：查驗的人員有說香菇數量多少？）只是說有看到
   ，沒有說數量多少。他們單位主管跟我們主管報告，後來我
   們主管決定貨櫃還是要放，怕擋下來沒有辦法繼續查案，（
   問：你們發現與申報內容不符時，等貨櫃出管制哨時才通知
   丙○○？）我們都是電話聯繫，貨櫃出站時我就聯絡他。當
   時副局長做了抉擇放了櫃子。發現貨櫃有香菇之當日，我就
   有打電話告訴丙○○說貨櫃發現香菇，當天何時告訴丙○○
   之時間無法確定，乙○○來公文要求放行的貨櫃，該貨櫃要
   放行時我都會知情，（問：你當天是通知丙○○說那2 個有
   香菇之貨櫃要放行了，還是已經放行了？）每次都是貨櫃要
   拖出去了，我就會打電話跟丙○○說櫃子要出去了，你要來
   掌握行蹤，上開2 只貨櫃是因為檢方有發要求放行的公文，
   我們才依公文放行，本件查獲香菇後，海關沒有開會決定如
   何處理，（問：你怎麼知道是副局長決定放行的？）因為副
   局長通知業務單位放行時我就在副局長旁邊，我有聽到他用
   電話指示業務單位這樣做，當時我沒有聽到副局長跟乙○○
   或丙○○聯絡等語（見本院卷九第12、13正反、17頁反面、
   18頁）；於94年9 月5 日偵查中結證稱：卯○○驗貨員查到
   櫃號CLHU0000000 號、FSCU0000000 號貨櫃有香菇後，有向
   他們股長報告，並去找支局長報告，支局長就打電話向我們
   李副局長報告有香菇這件事，李副局長就通知我這件事，我
   是查到香菇當天就知道這件事，並在當天即通知丙○○貨櫃
   已經放行，並立即告知他貨櫃內有查到香菇，我告知丙○○
   有香菇時是在該貨櫃放行同時，而丙○○聽到我告知貨櫃裡
   有香菇並沒有多加解釋等語（見偵卷第266 頁）。證人即
   時任高雄關稅局副局長寅○○於97年7 月2 日審理中結證稱
   ：我只知道櫃號CLHU0000000 號、FSCU0000000 號貨櫃其中
   一櫃在91年9 月19日經督導小組於碼頭查獲貨櫃內有夾藏香
   菇，櫃號不記得了，（問：你記不記得這些夾藏的香菇海關
   如何處理？）這個案子是檢察署正式公文給海關配合辦案，
   為了偵查犯罪，而且有經過我們內部開會研議，決議要配合
   ，所以我們就配合，根據規定我們不能拒絕，我們是配合地
   檢署正式公文才放行。海關一向沒有司法警察權，要人贓俱
   獲沒有辦法做到，既然地檢署要偵查犯罪，所以海關要全力
   配合。（問：誰通知你貨櫃內查獲香菇？）中島支局主任黃
   俊南打電話給我說櫃子有香菇，我也通知我們監察室的Ｋ○○一起研議。（問：有無聯絡丙○○或乙○○，請求指示該
   等香菇如何處理？）這種案子都是由海關監察室的人來做，
   我沒有直接通知他們2 人。（問：Ｋ○○有沒有告訴你他有
   無聯絡乙○○、丙○○？）在工作分配上他是直接要聯絡乙○○、丙○○，但因為時間太久我不記得他有沒有告訴我有
   無聯絡或什麼時候聯絡等語（見本院卷九第89頁）。另財政
   部高雄關稅局負責查驗櫃號CLHU0000000 號、FSCU0000000
   號貨櫃之驗貨員，於開櫃查驗發現內有香菇後，即向派驗主
   管報告並由主管以電話向當時本局李副局長榮達報告，嗣李
   副局長及關稅總局督察室駐本局辦公室督察Ｋ○○君，隨即
   至中島支局（現為外棧組）辦公室，指示配合檢調機關查緝
   專案辦案需要予以放行，李副局長並口頭囑咐Ｋ○○督察將
   上述情事告知檢調機關，謝督察隨後即以電話將「貨櫃內發
   現香菇」情事，告知調查員丙○○，並請其掌握貨櫃放行出
   站後之動態等情，有財政部高雄關稅局97年7 月11日高普外
   字第0971012659號函在卷可佐（見本院卷九第131 頁）。依
   證人Ｋ○○、寅○○上開證述及財政部高雄關稅局97年7 月
   11日高普外字第0971012659號函文可知，證人Ｋ○○應係海
   關方面直接與被告丙○○聯繫之代表無訛。而證人Ｋ○○於
   本院審理中雖證述不確定何時告知被告丙○○貨櫃內有香菇
   之事，惟櫃號CLHU0000000 號、FSCU0000000 號貨櫃因夾藏
   違禁品香菇，致海關內部人員對該等貨櫃後續處置出現疑義
   一節，前已敘明，顯見海關內部人員事後對於櫃號CLHU000
   0000號、FSCU0000000 號貨櫃予以放行之舉動係經過考量、
   討論而為之決策，足認海關人員對放行夾藏香菇之櫃號CLHU0
   00 0000 號、FSCU0000000 號貨櫃係以慎重態度為之，證人
   Ｋ○○身為海關方面直接與被告聯繫之代表，則按諸事理，
   證人Ｋ○○既然於櫃號CLHU0000000 號、FSCU0000000 號貨
   櫃要放行時有打電話通知被告丙○○，要求被告丙○○對貨
   櫃進行監控，豈有不同時告知被告上開貨櫃內有夾藏香菇之
   事，證人Ｋ○○此部分於本院雖證稱放行當日告知被告丙○○貨櫃內查獲香菇，但當日何時告知已不復記憶云云，然依
   證人Ｋ○○上開偵查之證述、財政部高雄關稅局97年7 月11
   日高普外字第0971012659號函文意旨，被告丙○○至遲應於
   證人Ｋ○○通知其櫃號CLHU0000000 號、FSCU000 0000號貨
   櫃要放行之同時，一併知悉櫃號CLHU00000 00號、FSCU00000
   00號貨櫃內有夾藏香菇之事，被告丙○○及其辯護人辯稱係
   監控貨櫃放行後回到辦公室始接獲Ｋ○○之來電而知悉貨櫃
   內有香菇云云，顯屬卸責之詞，不足採信。
2、被告丙○○雖否認知悉櫃號CLHU0000000 號、FSCU0000000
   號貨櫃係由海國食品貿易行之Ｈ○○報關之貨櫃云云，證人
   Ｈ○○雖於97年2 月13日本院審理中結證稱：我是海國食品
   貿易行的負責人，該貿易行好像有在91年9 月上旬跟中旬進
   口3 個貨櫃，貨櫃號碼EMCU0000000 、CLHU0000000 、FSGU0
   000000，3 個貨櫃是以冥紙報關，我不知道這幾個貨櫃有被
   關稅局的卯○○發現裡面夾藏香菇，當時我和榮駿報關行是
   長期委託關係，該報關行之己○○當時沒有通知我貨櫃裡面
   有查到香菇，沒有因為貨櫃裡面被查到香菇與我聯絡，（提
   示己○○94年8 月15日偵訊之筆錄，問：91年9 月17日查到
   櫃號CLHU0000000 貨櫃跟櫃號FSGU0000000 貨櫃裡面都有夾
   藏香菇，當天己○○還有打電話通知你這件事情？）當天我
   不在現場，我怎會知道他們查到什麼，己○○沒有打電話告
   訴我這件事，當時我沒有因這2 個貨櫃被查緝的事情與丙○○聯絡等語（見本院卷七第193 至194 頁）；而於94年8 月9
   日偵查中結證稱：（提示94年7 月26日卯○○訊問筆錄，問
   ：有何意見？）卯○○查驗內有香菇的2 個貨櫃是我的貨櫃
   ，我記得當天下午報關行向我收錢，報關行的己○○有向我
   說我認識的海調站人員很夠力，海關人員有查獲香菇，但是
   他看到他上次去作筆錄的調查員有在現場，該調查員向海關
   人員說幾句話，海關人員就放行貨櫃了，己○○知道丙○○
   是海調站的調查員，因為己○○之前曾因案到海調站作筆錄
   ，己○○向我說明上述事情後，我也跟己○○結完報關費用
   ，剛好丙○○就打電話給我說我這次進口的貨物有些農產品
   ，說海關現場有位周姓稽查人員有發現，但他已經幫我處理
   好等語（見偵卷第203 頁）；於92年12月19日調查中證述
   ：91年9 月17日以海國食品貿易行向「榮駿報關行」報關的
   櫃號CLHU0000000 貨櫃跟櫃號FSGU0000000 貨櫃是我的，報
   關貨物是「冥紙」，但內有夾藏大陸香菇，該等貨櫃進口前
   ，因我朋友莊丁福走私農產品案件而認識丙○○，他告訴我
   日後如有違禁農產品要報關找他，我在91年9 月17日要進口
   夾藏大陸香菇之農產品貨櫃前，有事先告知丙○○知道，丙○○回答我沒有問題，91年9 月17日當天在海關開櫃時，有
   聞到濃厚香菇味，丙○○打電話告知我此事，並說會請人處
   理，後來丙○○又打電話跟我說已經處理好了，貨櫃可以拖
   走等語（見偵卷第31至34頁）。證人即榮駿報關行之己○○於97年6 月4 日審理中結證稱：91年9 月有幫過海國食品
   貿易行處理報關事宜，印象中處理海國食品貿易行的貨櫃中
   ，沒有以冥紙申報而被告知有查獲香菇的事情，（提示94年
   8 月15日己○○偵訊筆錄）我有製作過這份筆錄，有以冥紙
   報關這件事，但是不是香菇我不知道，當天是潘先生處理報
   關業務，（問：潘先生有無告訴你貨櫃有發生什麼事情？）
   那時我在騎機車，他說貨櫃打開些氣味，是冥紙的味道，沒
   有告訴我有香菇的味道，後來我就沒有繼續問他，我有因為
   這個貨櫃與Ｈ○○互通電話，這貨櫃後來有放行，（問：Ｈ
   ○○曾經在94年8 月9 日製作筆錄，說你曾經向他說過他所
   認識的海關人員很夠力，海關人員有查獲香菇，有無這件事
   情？）沒有，我到現在都不知道貨櫃有香菇，潘先生在當天
   、事後都沒跟我提過查到香菇，Ｈ○○委託我報關之貨櫃全
   部都有放行，我不知道海關是否因為檢調關係而放行貨櫃，
   我與Ｈ○○沒有過節，我沒有跟Ｈ○○說他所認識的海調站
   人員很夠力，所以讓他放行，（問：你在94年8 月15日檢查
   事務官訊問時有說潘俊憲告訴你貨櫃內有聞到香菇的味道，
   你接到電話後就聯絡Ｈ○○，告訴他有兩個貨櫃有聞到香菇
   的味道，暫時不能放行，你所說的實在嗎？）實在，（問：
   同一次訊問，你接著回答，Ｈ○○當時回答你，你們報關行
   做好自己的事就好，其他事不用多問，他有自己的人在現場
   ，叫你們不要亂講話。你這部分的陳述實在嗎？）實在。（
   見本院卷八第233 至235 反面頁）；於94年8 月15日偵查中
   結證稱：91年9 月16日Ｈ○○以海國食品貿易行進口櫃號CLH
   U0000000貨櫃跟櫃號FSGU0000000 貨櫃是指派潘俊憲擔任提
   櫃、領櫃及陪同海關檢驗工作，該次潘俊憲曾打電話告訴我
   說貨櫃內有聞到香菇的味道，與申報進口冥紙不符，我接到
   潘俊憲的電話後就聯絡Ｈ○○，告訴他海關查驗有聞到香菇
   味道，該2 貨櫃暫時不能放行，他回答我：「你們報關行只
   要做好自己的事就好，其他事不用多管，我有自己的人在現
   場會處理，你們不要亂講話」等語（見偵卷第154 反面頁
   ）。證人即榮駿報關行之潘俊憲於94年9 月26日偵查中結證
   稱：櫃號CLHU0000000 、FSGU0000000 貨櫃是我陪同海關驗
   貨，該次查驗時我有在C63 碼頭查驗區打電話給己○○，告
   知海關發現貨櫃內有聞到香菇味道，與申報進口冥紙不符等
   語（見偵卷第451 頁）。證人Ｈ○○、己○○於本院審理
   中雖否認於91年9 月17日當日知悉櫃號CLHU0000000 、FSGU0
   000000貨櫃有夾藏香菇仍得放行之事，惟證人己○○於本院
   審理中證述其於94年8 月15日檢查事務官訊問時，就其知悉
   上開貨櫃有香菇後有通知Ｈ○○以及Ｈ○○當時答覆情形之
   證述為實在，且證人己○○於94年8 月15日接受檢察官偵訊
   時之證述內容亦同當日於檢查事務官調查時之證述，核與證
   人潘俊憲偵查中證述情節相符，且證人己○○與Ｈ○○並無
   過節，當無在偵訊中故為不利Ｈ○○之證述，應認證人己○○於本院審理之證述有維護被告、Ｈ○○等人而不足採信。
   而櫃號CLHU0000000 、FSGU0000000 貨櫃發現夾藏香菇時，
   Ｈ○○告知己○○不用多管，其有自己的人在現場會處理等
   情，業經己○○於偵查中結證詳實，此部分與Ｈ○○偵查之
   結證、調查時之證述相符，倘被告丙○○不知櫃號CLHU00000
   00、FSGU0000000 貨櫃係Ｈ○○以海國貿易行申報進口，被
   告丙○○豈有可能於該等貨櫃查獲香菇時以電話聯絡Ｈ○○
   ，足認被告丙○○及其辯護人此部分所辯不足採信。此外，
   證人Ｈ○○雖證稱：其於事前已告知丙○○貨櫃內夾藏農產
   品，而己○○亦告知伊香菇被查獲時，有調查員在現場對海
   關人員說幾句話就放行了云云。惟此與上開證人卯○○、Ｋ
   ○○、寅○○、洪四川、趙政雄、黃俊南所證之決定放行之
   過程顯不相符，證人Ｈ○○此部分證詞尚非可信。
3、被告丙○○既於櫃號CLHU0000000 、FSGU0000000 貨櫃放行
   時知悉有夾藏香菇之事，且知該等貨櫃係Ｈ○○申報進口之
   貨櫃，已如前述，則被告丙○○身為司法檢調人員，明知Ｈ
   ○○有違法進口香菇入台而未申報之情事，竟故意放行該等
   貨櫃而未予查緝，被告上開行為確有圖利Ｈ○○私運香菇無
   訛。又被告丙○○既負責監控本件夾藏香菇之貨櫃，則後續
   查扣該等香菇自屬其主管之事務。此部分犯行事證明確，應
   依法論科。
貳、關於被告丙○○對附表一編號2 之92年1 月23日化名「阿國
    」之檢舉筆錄登載不實並行使、偽造署押部分：
一、訊據被告丙○○固坦承92年1 月23日製作「阿國」檢舉筆錄
    之指印係其捺印之事實（見本院卷三第49、50頁、本院卷八
    第236 頁），惟矢口否認有何公務員登載不實文書及行使、
    偽造署押之犯行，辯稱：我製作之檢舉筆錄係為保護檢舉人
    身份避免曝光云云（見本院卷三第45、50至52頁、本院卷十
    第118 反面、119 頁）。辯護意旨略以：被告製作檢舉筆錄
    部分，係為避免檢舉人曝光才捺自己指印云云（見本院卷一
    第223 至236 頁、本院卷九第268 至281 頁、本院卷十第
    119 反面、第120 頁）。經查：
（一）證人丁○○有親自以化名「小寶」向子○○製作航警局高
      雄分局檢舉吳先生夾帶大量槍械入台之檢舉筆錄一節，證
      人即航警局高雄分局刑事組子○○94年9 月6 日偵查中結
      證稱：92年1 月23日化名「小寶」之檢舉筆錄我有印象，
      當時丙○○提供小寶給我們製作筆錄，小寶應該是丁○○
      ，製作筆錄前，丙○○說丁○○沒時間前往航警局，他拿
      乙○○之指揮書給我，丙○○到航警局提供大概案情，由
      我製作大略筆錄，丙○○再告訴我到「凹仔底」，於是我
      拿筆錄初稿至凹仔底，現場有丙○○、丁○○、我及另一
      個人，我將筆錄給丁○○並問他案情是否如此，他看了之
      後就簽名並捺他的指紋，我確定這份筆錄是丁○○本人簽
      名等語（見偵卷第44、45頁）；於97年5 月21日審判中
      結證稱：91年8 、9 月丙○○打電話告訴我有個走私槍械
      案請我們警力支援查緝，到92年1 月22日丙○○打電話給
      我說有一個叫「小寶」的線民要從菲律賓攜帶走私的資料
      進來，請我去幫他拿回來，當天我有拿一個牌子寫「小寶
      」，就有2 個人走過來找我，我拿到橫式的標準信封袋大
      小之紙袋後就交給丙○○，丙○○沒有告訴我紙袋裡面是
      什麼。我在92年1 月23日有製作過丁○○檢舉槍枝的筆錄
      ，當時有丙○○在場，筆錄做完有給丁○○親自簽名及蓋
      章，我有告訴丁○○筆錄的內容，跟他說如果有意見要表
      示，但他沒有意見，該筆錄是丙○○叫我到是凹子底作，
      該筆錄之指紋在偵查中鑑定過，確是丁○○之指紋等語（
      見本院卷八第185 、186 頁）。另送鑑筆錄（即92年1 月
      23日由子○○製作「小寶」檢舉筆錄）上「小寶」名下一
      枚指紋（編號1） 、化名與真實姓名對照表上「丁○○」
      名下一枚指紋（編號2） ，均係同一手指指紋，經輸入電
      腦比對結果，均與本局存檔丁○○指紋卡左拇指指紋相符
      等情，有內政部警政署刑事警察局94年10月5 日刑紋字第
      0940146714號鑑驗書及所附資料在卷可佐（見本院卷一第
      271 至273 頁）。此外，復有92年1 月23日「小寶」之航
      警局高雄分局檢舉筆錄1 份在卷可查（見偵卷第51至51
      反面頁），顯見由子○○於92年1 月23日製作「小寶」之
      檢舉筆錄係由丁○○本人製作，上開事實堪信為真。
（二）被告丙○○於92年1 月23日23時許未經丁○○同意，自行
      製作附表一編號2 之丁○○以化名「阿國」檢舉吳先生夾
      藏大量槍械自高雄闖關之海調站檢舉筆錄，並於該筆錄之
      檢舉人欄下方偽簽「阿國」署押、偽捺「阿國」之指印乙
      節，證人丁○○雖於本院97年2 月27日審理中結證稱：92
      年1 月23日我有在航警局檢舉筆錄簽名「小寶」，並且製
      作化名、真實姓名對照表，92年1 月23日化名「阿國」檢
      舉吳先生走私槍械的筆錄也是我作的，（問：為何「阿國
      」筆錄沒用真名，跟你在航警局作小寶筆錄及在乙○○那
      邊以真名作秘密證人筆錄作法不同？）當時用意我記不太
      起來等語（見本院卷七第231 頁）。惟92年1 月23日化名
      「阿國」之海調站檢舉筆錄之檢舉人「阿國」之指印係被
      告丙○○捺印等情，有內政部警政署刑事警察局94年5 月
      4 日刑紋字第0940065713號鑑驗書及所附資料，結果認送
      鑑編號3 指紋3 枚，輸入電腦析鑑並確認結果與本局存檔
      丙○○指紋卡左食指指紋相符一事，有上開鑑驗書及所附
      資料在卷可佐（見偵卷第96、101 頁），顯見由被告丙○○於92年1 月23日製作「阿國」之檢舉筆錄係由被告丙○○自行於檢舉人下方捺印無訛。倘丁○○本人願意製作
      附表一編號2 之化名「阿國」之檢舉筆錄而親自於筆錄之
      檢舉人下方簽署「阿國」之署名，則證人丁○○豈有不親
      自於「阿國」署名下方捺印自己之指紋，倘被告丙○○基
      於保護檢舉人身份之目的而自行於「阿國」之檢舉筆錄捺
      印，則證人丁○○何以不害怕身分遭曝光而願意於子○○
      製作化名「小寶」之檢舉筆錄上親自捺印，應認被告丙○○及其辯護人辯稱：為避免丁○○身份曝光而由丙○○自
      行於「阿國」檢舉筆錄上捺印云云，顯屬卸責之詞，不足
      採信，被告丙○○就附表一編號2 之化名「阿國」之檢舉
      筆錄確有偽造丁○○之簽名、指印無訛。
（三）證人丁○○有親自以化名「小寶」向子○○製作航警局高
      雄分局檢舉吳先生夾帶大量槍械入台之檢舉筆錄一節，前
      已敘明，而證人丁○○於97年2 月27日於本院審理中雖證
      述：戌○○、Ｈ○○他們在菲律賓計畫非法走私槍彈入台
      ，我接到這消息，有以手機簡訊跟台灣的丙○○聯絡，丙○○有幫我做過好幾次筆錄，實際次數不記得，作筆錄都
      有一問一答等語（見本院卷七第219 、223 反面、224 頁
      ）。此外，92年1 月23日化名「阿國」之人係丁○○一節
      ，有92年1 月23日「阿國」真實姓名對照表1 份在卷可查
      （見警卷第192 頁），然卷內並無丁○○本人確實於92
      年1 月23日向被告丙○○製作海調站之檢舉筆錄，即便證
      人丁○○有提供相關消息予被告丙○○或向子○○製作航
      警局高雄分局之檢舉筆錄，惟被告丙○○並未實際製作丁○○本人檢舉吳先生夾藏大量槍械自高雄闖關之海調站檢
      舉筆錄，尚難僅以92年1 月23日化名「阿國」之檢舉筆錄
      內容與證人丁○○提供之情資相符或丁○○本人曾至航警
      局高雄分局製作內容相符之筆錄，即認被告丙○○對92年
      1 月23日化名「阿國」之檢舉筆錄無登載不實之情事。
（四）被告丙○○嗣於92年2 月26日以法務部調查局航業海員調
      查處高雄站航高防字第09254600920 號刑事案件移送書檢
      附如附表一編號2 所示之檢舉筆錄供不知情之乙○○檢察
      官偵辦戌○○一節，有上開移送書及檢附資料在卷足憑（
      見調卷之台灣高雄地方法院檢察署92年度偵字第8545號卷
      第16至18頁，於戌○○被訴違反槍砲彈藥刀械管制條例確
      定案件之卷宗內），被告丙○○確有行使其登載不實如附
      表一編號2所示之檢舉筆錄無訛。
（五）綜上所述，被告丙○○除就附表一編號2 之92年1 月23日
      化名「阿國」之檢舉筆錄偽造丁○○署押之行為外，並於
      該筆錄之內容登載不實後加以行使之犯行，足生損害於他
      人及檢舉筆錄之正確性，事證明確，應依法論科。
、關於被告丙○○對附表一編號3 之92年3 月11日化名「小重
    」之檢舉筆錄偽造署押、登載不實及行使部分：
一、訊據被告丙○○固坦承有於92年3 月11日製作化名「小重」
    檢舉「小洪」之檢舉筆錄之事實，惟矢口否認有何偽造署押
    、公務員登載不實文書及行使之犯行，辯稱：該「小重」之
    檢舉筆錄是我依據Ｇ○○、丁○○提供之情資而製作，「小
    重」指丁○○、是我幫丁○○在筆錄上簽名，「小洪」指洪
    志能，我製作化名之檢舉筆錄係為保護檢舉人身份避免曝光
    云云（見本院卷一第153 頁、卷四第107 至109 、119 頁）
    。辯護意旨略以：被告製作檢舉筆錄部分，係為避免檢舉人
    曝光才捺自己指印云云（見本院卷一第223 至236 頁、本院
    卷九第268 至281 頁、本院卷十第119 反面、第120 頁）。
    經查：
（一）被告丙○○於附表一編號3 之化名「小重」之檢舉筆錄之
      檢舉人欄下方自行簽名、捺印乙節，除被告丙○○之自白
      外（見本院卷一第153 頁），復有內政部警政署刑事警察
      局鑑定認，送鑑署名小重指紋1 枚，經輸入電腦比對再由
      人工確認結果，與該局檔存丙○○指紋卡之左食指指紋相
      符等情，有該局94年4 月6 日刑紋字第0940047682號鑑驗
      書及所附送驗資料在卷可佐（見偵卷91至93頁），上開
      事實堪信為真。
（二）被告丙○○雖以前詞置辯，而證人丁○○於97年2 月27日
      於本院審理中雖證述：戌○○案件後，我有繼續提供毒品
      的情資給調查員，當時檢舉「小洪」，毒品種類有搖頭丸
      、K 他命、海洛因、小洪本名我不知道、綽號是老K 等語
      （見本院卷七第229 反面頁）；於94年9 月6 日偵查中結
      證稱：我知道「小洪」案，這案子是我、Ｇ○○提供情資
      給丙○○，內容是我跟丙○○講「小洪」要走私K 他命，
      因為「小洪」在菲律賓打聽K 他命的事，這次丙○○有作
      檢舉筆錄，我請丙○○幫我簽名、捺印，我都請丙○○幫
      我處理，筆錄細節是丙○○寫的，有一問一答，細節大致
      上像我今天這樣講的等語（見偵卷第56、57頁）。此外
      ，復有丁○○化名「小重」之真實姓名對照表在卷可查（
      見警卷第155 頁），然92年3 月11日化名「小重」之海
      調站檢舉筆錄內容略以：「我今天要向貴單位說明東南亞
      毒梟欲進口各式毒品返台，我聽到他們在討論要將多批各
      式毒品以貨櫃夾藏方式運送回台灣，其中包括海洛因磚、
      安非他命及搖頭丸還有大麻。比較可能的是近期內利用香
      蘭草編織成的環保袋夾藏，…我知道「小洪」販毒集團最
      近將有一個夾藏搖頭丸樣品的貨櫃運抵高雄，到時我知道
      時間再提供給貴單位參考，另外，「小洪」最近幾個櫃子
      的量很少，可能只有幾百公克，搖頭丸也只有幾百顆」等
      情，此有92年3 月11日化名「小重」之海調站檢舉筆錄在
      卷可查（見偵卷第3 、4 頁）。倘證人丁○○確實有於
      92年3 月11日向被告丙○○製作上開化名「小重」之檢舉
      筆錄，何以證人丁○○於94年9 月6 日偵查中證述、97年
      2 月27日本院審理證述提到毒品種類、相關細節均與上開
      92年3 月11日化名「小重」之海調站檢舉筆錄內容不符，
      且卷內查無丁○○本人於92年3 月11日製作海調站之檢舉
      筆錄，顯見被告丙○○製作92年3 月11日化名「小重」之
      海調站檢舉筆錄內容之際並未對丁○○製作檢舉筆錄，乃
      係被告丙○○自行製作內容。再者，倘若丁○○本人願意
      製作化名「小重」之檢舉筆錄，證人丁○○應自行簽名、
      捺印，蓋證人丁○○曾於92年1 月23日由子○○製作化名
      「小寶」之檢舉筆錄時親自捺印等情，已如前述，顯見證
      人丁○○並未同意製作化名「小重」之檢舉筆錄，被告丙○○上開所辯顯屬卸責之詞，不足採信。此外，檢舉筆錄
      乃警詢筆錄之一種，受訊問人於訊問完畢後，為確認筆錄
      內容與其陳述相符，乃於筆錄末簽名、按捺指印，性質上
      自不得由為訊問之調查人員代為簽名、按指印。
（三）被告丙○○另以法務部調查局航業海員調查處高雄站92年
      3 月13日航高緝字第09254700330 號函檢附上開如附表一
      編號3 所示之檢舉筆錄報請高雄地檢署乙○○檢察官分案
      一節，有法務部調查局航業海員調查處高雄站92年3 月13
      日航高緝字第09254700330 號函及所附資料、高雄地檢署
      果股之收文章、乙○○檢察官92年3 月14日之日期章在卷
      可查（見偵卷第1 至4 頁），顯見被告丙○○確有行使
      附表一編號3所示之檢舉筆錄無訛。
（四）綜上所述，被告丙○○於附表一編號3 之丁○○以化名「
      小重」之檢舉筆錄有偽造丁○○之署押、公務員登載不實
      而加以行使犯行，事證明確，應依法論科。
肆、關於被告丙○○對附表一編號4 之92年4 月30日化名「劉德
    華」之檢舉筆錄偽造署押、登載不實及行使部分：：
一、訊據被告丙○○固坦承有於92年4 月30日製作黃○○本人檢
    舉「阿泰」及化名「劉德華」檢舉「阿泰」之檢舉筆錄，並
    自行於化名「劉德華」之檢舉筆錄上簽名、捺印之事實，惟
    矢口否認有何偽造署押、公務員登載不實及行使之犯行，辯
    稱：我製作化名之檢舉筆錄係為保護檢舉人身份避免曝光云
    云（見偵卷第69頁、本院卷四第107 至109 、117 至126
    頁）。辯護意旨略以：被告製作檢舉筆錄部分，係為避免檢
    舉人曝光才捺自己指印云云（見本院卷一第223 至236 頁、
    本院卷九第268 至281 頁、本院卷十第119 反面、第120 頁
    ）。經查：
（一）被告丙○○於92年4 月30日製作黃○○檢舉「阿泰」之海
      調站檢舉筆錄係黃○○本人製作乙節，有黃○○於92年4
      月30日之檢舉筆錄、內政部警政署刑事警察局94年5 月4
      日刑紋字第0940065713號鑑驗書及所附送驗資料在卷可佐
      （見偵卷61至63、96至103 頁），上開事實堪信為真。
（二）證人丁○○雖於97年2 月27日本院審理中結證稱：我幫丙○○做過好多次筆錄，（問：丙○○是否曾跟你說要你學
      寫「劉德華」的筆跡，以後有人問你你要承認你是「劉德
      華」？）筆錄上的「劉德華」是我自己簽的等語（見本院
      卷七第224 頁）；於93年3 月8 日偵查中證述：我在92年
      4 月29日返台後有天，Ｇ○○帶我跟「榮華」到高雄醫學
      院找丙○○，在醫院時，丙○○說沒帶資料，拿一張白紙
      叫我簽寫「劉德華」三字，說要回去學著簽，並交代我日
      後有人找我去問話，要記得說曾經以此化名「劉德華」製
      作筆錄等語（見偵卷第199 頁）。倘證人丁○○確有於
      92年4 月30日化名「劉德華」筆錄上簽名，證人丁○○豈
      有可能於偵查中自行編造被告丙○○要其學寫「劉德華」
      簽名並於日後遭訊問時自承有製作化名「劉德華」筆錄之
      情事，證人丁○○理應於偵查中直接證述該份化名「劉德
      華」之筆錄係其製作並簽名，顯見證人丁○○嗣後於審判
      中之證述顯屬維護被告丙○○，不足採信。而被告丙○○
      要求證人丁○○學習簽寫「劉德華」之名，業經證人丁○○證述綦詳，倘非被告丙○○已自行於化名「劉德華」筆
      錄之受訊問人欄下方簽署「劉德華」之名及捺印，被告丙○○何需事先要求丁○○練習「劉德華」三字之簽名，並
      指示丁○○日後應訊應如何回答，以避免其偽造署押犯行
      遭舉發時，證人丁○○經偵、審機關要求當庭書寫筆跡送
      驗之際不被識破，本院認附表一編號4 之92年4 月30日化
      名「劉德華」筆錄之受訊問人欄下方簽署「劉德華」之名
      及捺印應係被告丙○○所為無訛。又化名「劉德華」之檢
      舉筆錄上按捺之指印係被告丙○○所按一節既為被告丙○○坦承在卷而堪認定。對照觀之，上開檢舉筆錄「劉德華
      」之簽名若係丁○○本人所簽，則由丁○○按捺指印即可
      ，殊無可能另由被告丙○○按捺指印，從而由被告丙○○
      按捺指印之事實，即可認定「劉德華」之簽名係被告丙○○所偽簽。
（三）證人黃○○於97年1 月9 日本院審理中結證稱：我有在92
      年4 月30日至海調站向丙○○製作檢舉筆錄檢舉亥○○走
      私槍械，當時丙○○說要作化名筆錄，我問他化名筆錄是
      否會曝光，他說化名筆錄可能最後會送法院，我說如果這
      樣我不要寫，叫丙○○自己想辦法，我以本名部分做的筆
      錄我有簽名，（問：你所謂要丙○○自己想辦法是何意？
      ）化名部分我就是不簽，看丙○○自己要叫誰去做，我同
      意丙○○自己想辦法製作化名筆錄，看丙○○要怎麼辦就
      怎麼辦，（問：你當時同不同意丙○○以他自己在筆錄上
      簽的化名製作該化名就是你黃○○的真實姓名對照表？）
      我有同意，但我的意思是我不要曝光，（問：你為何不在
      化名的筆錄上簽化名？）我會怕曝光，我告訴他要送出來
      的我都不願意簽，（問：你是否知道丙○○在化名筆錄上
      簽化名，會製作該化名就是黃○○的真實姓名對照表？）
      不知道等語（見本院卷七第135 、136 、137 、147 、15
      2 、153 頁）。證人黃○○雖證述同意被告自己想辦法作
      化名筆錄，然依常理判斷，倘證人黃○○同意製作92年4
      月30日化名「劉德華」之檢舉筆錄，證人黃○○應自行於
      檢舉人「劉德華」簽名處下方捺印自己之指紋，況證人黃
      ○○一再證述其不願意製作化名筆錄，顯然證人黃○○並
      無授權被告丙○○以劉德華之名義製作如附表一編號4 所
      示之92年4 月30日「劉德華」之化名筆錄，況依檢舉筆錄
      之性質，受訊問人應無授權由訊問之調查員代為簽名之理
      ，已如前述，從而本件被告丙○○於製作附表一編號4 所
      示檢舉筆錄時，並無實際向黃○○製作檢舉筆錄一節應堪
      認定。
（四）被告丙○○另以法務部調查局航業海員調查處高雄站92年
      5 月5 日航高防字第09254602200 號函檢附上開如附表一
      編號4 所示之檢舉筆錄報請高雄地檢署乙○○檢察官分案
      一節，有法務部調查局航業海員調查處高雄站92年5 月5
      日航高防字第09254602200 號函及所附資料、高雄地檢署
      果股之分案章、乙○○檢察官92年5 月6 日之日期章在卷
      可查（見偵卷第1 至4 頁），顯見被告丙○○確有行使
      附表一編號4 所示之檢舉筆錄無訛。
（五）綜上所述，被告丙○○未經黃○○同意，即擅自偽造黃○○之署押而製作附表一編號4 之92年4 月30日化名「劉德
      華」筆錄，並於附表一編號4 所示之檢舉筆錄登載不實之
      檢舉內容復加以行使上開檢舉筆錄，所為偽造署押、公務
      員登載不實文書及行使之犯行，足以生損害於他人及檢舉
      筆錄之正確性，事證明確，應依法論科。
伍、新舊法比較：
    按行為後法律有變更者，適用行為時之法律。但行為後之法
    律有利於行為人者，適用最有利於行為人之法律，刑法第2
    條第1 項定有明文：
一、被告丙○○行為時，為海調站調查員，負責犯罪活動之舉發
    、偵辦之相關業務，為依據法令從事公務之人員，而貪污治
    罪條例第2 條前段規定「依據法令從事公務之人員，犯本條
    例之罪者，依本條例處斷」，修正為「公務員犯本條例之罪
    者，依本條例處斷。」，然此僅係為配合本次刑法公務員定
    義修正所為之文字變動，而95年7 月1 日修正公布施行之刑
    法第10條第2 項關於公務員定義之規定，雖由「依法令從事
    於公務之人員」，修正為「依法令服務於國家、地方自治團
    體所屬機關而具有法定職務權限，以及其他依法令從事於公
    共事務，而具有法定職務權限者」及「受國家、地方自治團
    體所屬機關依法委託，從事與委託機關權限有關之公共事務
    者」，無論修法前、後，被告丙○○行為時之身分均符合刑
    法上所稱之公務員，並無二致，適用新法並無較有利於被告
    丙○○之情形，自應適用行為時之舊法，合先敘明。另85年
    10月23日修正公布之貪污治罪條例第6 條第1 項第4 款規定
    ：對於主管或監督之事務，直接或間接圖私人不法之利益者
    ，處5 年以上有期徒刑，得併科新臺幣3 千萬元以下罰金。
    90年11月7 日又修正第6 條第1 項第4 款為：對於主管或監
    督之事務，明知違背法令，直接或間接圖自己或其他私人不
    法利益，因而獲得利益者，處5 年以上有期徒刑，得併科新
    臺幣3 千萬元以下罰金。95年5 月30日修正公布之貪污治罪
    條例，其中第6 條第1 項第4 款規定並無修正。本件被告丙○○圖利Ｈ○○私運香菇之行為時，貪污治罪條例第6 條第
    1 項第4 款圖利罪之犯罪構成要件已屬90年11月7 日修正後
    之規定，此部分無庸審酌被告丙○○之行為是否同時該當貪
    污治罪條例第6 條第1 項第4 款圖利罪修法前、後法律所定
    之犯罪構成要件，應直接適用被告丙○○行為時之90年11月
    7 日修正公布之貪污治罪條例第6 條第1 項第4 款規定，附
    此敘明。
二、94年1 月7 日修正，於95年7 月1 日施行之後刑法第33條第
    5 款規定：「罰金：新臺幣1 千元以上，以百元計算之。」
    相較於舊法：「1 元以上」之規定，舊法有利被告丙○○。
三、本件被告丙○○行為後，刑法第56條連續犯、第55條牽連犯
    之規定，業均於94年1 月7 日修正公布刪除，並均於95 年7
    月1 日施行，則被告丙○○之犯行，因行為後新法業已刪除
    連續犯、牽連犯之規定，此刪除雖非犯罪構成要件之變更，
    但顯已影響行為人刑罰之法律效果，自屬法律有變更，依新
    法第2 條第1 項規定，比較新、舊法結果，舊法之規定對被
    告丙○○有利。
四、數罪併罰規定：被告丙○○行為後，刑法第51條關於數罪併
    罰之定應執行刑規定亦於94年1 月7 日修正公布，並於95年
    7 月1 日施行，修正前刑法第51條第5 款規定：「宣告多數
    有期徒刑者，於各刑中之最長期以上，各刑合併之刑期以下
    ，定其刑期。但不得逾20年。」，修正後刑法第51條第5 款
    規定：「宣告多數有期徒刑者，於各刑中之最長期以上，各
    刑合併之刑期以下，定其刑期。但不得逾30 年 。」，經比
    較新舊法結果，修正前之舊法對被告丙○○有利。
五、關於褫奪公權，貪污治罪條例第17條規定：「犯本條例之罪
    ，宣告有期徒刑以上之刑者，並宣告褫奪公權」，對於褫奪
    公權之期間，即從刑之刑度如何並無明文。而94年1 月7 日
    修正，於95年7 月1 日施行之後刑法第37條第2 項規定：「
    宣告1 年以上有期徒刑，依犯罪之性質，認為有褫奪公權之
    必要者，宣告1 年以上10年以下褫奪公權」相較於舊法：「
    宣告6 個月以上有期徒刑，依犯罪之性質，認為有褫奪公權
    之必要者，宣告褫奪公權1 年以上10年以下」之規定，新法
    係就是否宣告褫奪公權之要件予以修正，對於褫奪公權期間
    之規定並無不同，而新法之要件較為嚴格，對本件被告丙○○涉犯普通刑法部分之犯罪較為有利。另貪污治罪條例第17
    條就被告丙○○涉犯貪污案件是否宣告褫奪公權之要件定有
    特別規定，被告丙○○就犯圖利罪部分，應優先適用貪污治
    罪條例第17條之規定，至於刑法第37條第2 項關於褫奪公權
    之期間規定既無變更，即無庸為新舊法之比較，故被告丙○○涉犯圖利罪部分應依貪污治罪條例宣告褫奪公權者，應直
    接適用修正後裁判時刑法第37條第2 項後段之規定，使褫奪
    公權之刑度有所依憑（最高法院96年度台上字第641 號判決
    意旨參照），至於被告丙○○涉犯普通刑法之犯罪，而宣告
    褫奪公權部分，則依主刑比較新、舊法之結果一體適用法律
    。
六、綜上所述，本件應適用90年10月24日修正公布之貪污治罪條
    例第6 條第1 項第4 款規定；關於刑法修正部分則適用94年
    1 月7 日修正，於95年7 月1 日施行之前之前揭刑法規定（
    褫奪公權部分亦一體適用修正前之刑法第37條第2 項）對被
    告丙○○最為有利。
陸、論罪科刑：
一、被告丙○○擔任海調站調查員，職司犯罪行為之查緝，且身
    為偵辦Ｈ○○等人走私槍械、香菇、毒品等案件之主要承辦
    人，其以附表一編號1 之91年7 月31日「阿國」檢舉筆錄請
    不知情之乙○○檢察官指揮偵辦，並以乙○○檢察官核發公
    文要求海關僅對特定貨櫃為簡易查驗，由其負責貨櫃放行後
    之監控事務，其明知櫃號CLHU0000000 及FSGU0000000 號貨
    櫃為Ｈ○○進口之貨櫃，且上開貨櫃於放行時經海關人員告
    知有香菇後，即應對上開貨櫃夾藏香菇予以查緝，竟未予查
    緝致該等香菇遭放行，是被告丙○○就櫃號CLHU0000000 及
    FSGU0000000 號貨櫃夾藏香菇而放行部分，係犯貪污治罪條
    例第6 條第1 項第4 款之對於主管之事務，明知違背法令，
    直接圖其他私人不法利益，因而獲得利益罪，然櫃號CLHU00
    00000 及FSGU0000000 號貨櫃內之香菇未經清點乙節，業經
    證人卯○○證述詳實，足認卷內並無事證證明被告丙○○圖
    利Ｈ○○之利益超過新台幣5 萬元，應依貪污治罪條例第12
    條第1 項之規定減輕其刑。被告丙○○分別就附表一編號1
    至4 所示之檢舉筆錄登載不實並利用職務上製作檢舉筆錄之
    權力自行簽名、捺印後，分別持以供不知情之乙○○檢察官
    偵辦案件等情，已如前述，核被告丙○○此部分所為，分別
    係犯刑法第216 條、第213 條之行使公務員登載不實文書罪
    、刑法第134 條、第217 條第1 項之犯偽造署押罪。被告丙○○上開4 次偽造署押犯行、4 次行使公務員登載不實文書
    犯行，均基於同一目的，時間緊接，方法相同，均觸犯構成
    要件相同之罪，顯係基於概括犯意反覆為之，均為連續犯，
    均依修正前刑法第56條之規定，各論以一罪，並均加重其刑
    ，公訴意旨對此部分漏均論連續犯，自有未洽。又被告丙○○均就附表一編號1 至4 所示之檢舉筆錄同時犯連續公務員
    登載不實罪、連續偽造署押罪，為一行為觸犯數罪名之想像
    競合犯，應依刑法第55條之規定從重論以連續犯公務員登載
    不實罪，此部分依刑法第134 條但書之規定無庸加重其刑。
    被告丙○○連續就附表一編號1 至4 所示檢舉筆錄犯公務員
    登載不實罪之行為後持以行使，連續公務員登載不實之低度
    行為，為連續行使之高度行為所吸收，不另論罪。被告丙○○於櫃號CLHU0000000 及FSGU0000000 號貨櫃放行時經海關
    人員告知該等貨櫃內有夾藏香菇之情，被告丙○○始決意圖
    利Ｈ○○等節，前已敘明，應認被告丙○○就櫃號
    CLHU0000000 及FS GU0000000號貨櫃犯主管事務圖利罪與前
    揭偽造署押罪間係犯意各別、行為互異，應分論併罰，公訴
    意旨認此部分屬牽連關係，容有誤會，附此敘明。
二、爰審酌被告丙○○身為偵查犯罪之公務員，採取違法之偵查
    手段，破壞海關人員依其職權對進口貨櫃之檢驗程序、方式
    ，造成海關人員僅能對特定貨櫃作開櫃形式檢查，而無法查
    知貨櫃內層是否有違禁物品夾帶入台，且圖利Ｈ○○以貨櫃
    夾藏方式走私香菇，另就附表一編號1 至4 所示之化名檢舉
    筆錄一再偽造署押，以及未向檢舉人製作化名檢舉筆錄即自
    行編造不實之檢舉內容，並一再行使其所登載不實之檢舉筆
    錄，致檢舉筆錄之正確性發生錯誤，犯後矢口否認犯行，態
    度不佳，毫無悔意等一切情況，各量處如主文所示之刑，並
    定應執行刑如主文所示，以求教化自新及收社會防衛之效，
    並儆效尤。且依貪污治罪條例第17條、修正後之刑法第37條
    第2 項規定及修正前之刑法第37條第2 項之規定，就被告丙○○各宣告如主文所示之褫奪公權，以示懲儆。查被告丙○○上開犯行，均係在96年4 月24日以前，合於減刑條件，均
    應並予宣告減刑如主文所示及就被告丙○○定應執行刑，附
    此敘明。
三、被告丙○○就附表一編號1 至4 所示文件偽造如附表編號1
    至4 「偽造之簽名及指印欄」所示簽名、指印部分，均應依
    刑法第219 條之規定沒收。至於被告丙○○就附表一編號2
    、3 所示之檢舉筆錄內容登載不實部分，雖為被告丙○○犯
    罪所得之物，然業經被告丙○○行使該等檢舉筆錄，前已敘
    明，附表一編號2、3所示之檢舉筆錄已非被告丙○○所有，
    爰不為沒收之諭知，附此敘明。
柒、調查證據部分：
一、被告丙○○一再聲請將92年1 月23日化名「阿國」之檢舉筆
    錄之檢舉人「阿國」筆跡送鑑，證明係證人丁○○親自簽名
    云云（見本院卷八第236 頁、本院卷十第114 反面），然卷
    內並無證人丁○○以本名於92年1 月23日向被告丙○○製作
    檢舉筆錄之事證，另92年1 月23日化名「阿國」之檢舉筆錄
    係由被告丙○○親自捺印一節，除被告丙○○自白外（見本
    院卷八第236 頁），另有鑑定書在卷可查，前已敘明，倘該
    份化名筆錄係證人丁○○自行簽名，證人丁○○既已同意簽
    名，豈有可能由被告丙○○捺印，本院認被告丙○○此部分
    之聲請無調查之必要，附此敘明。
捌、被告丙○○不另為無罪之諭知部分：
一、公訴意旨略以：
（一）被告丙○○為海調站調查員（被告丙○○就圖利Ｈ○○私
      運香菇部分、附表一編號1 所示文件偽造署押部分業經有
      罪判決），為辦理犯罪調查偵查追訴之人員，而為依據法
      令從事公務之人員。Ｈ○○及Ｇ○○兄弟二人分別為調查
      局高雄縣調查站調查員趙培良之同胞大哥及二哥。緣丙○○因偵辦「海國貿易行」進口貨櫃走私案而認識Ｈ○○，
      獲悉「趙培良曾於91年1 、2 月間經Ｈ○○出資並與酉○○（趙氏兄弟之表哥；另案審理中）前往菲律賓國（下稱
      菲國）居間購買淘汰槍彈以貨櫃夾帶之方式自菲律賓走私
      入境後，再經趙培良與酉○○等人安排，栽贓構陷戊○○
      及陳俊仁為自菲國走私槍械入境之主謀，緝獲25把槍械著
      有績效，並由酉○○成功套領檢舉緝槍獎金（下稱「戊○○案」）」等情；遂與時任高雄地檢署檢察官之被告乙○○（被告乙○○經本院判決無罪，詳如後述）為獲取辦案
      績效與領取內政部警政署（下稱警政署）槍彈獎勵金（下
      稱獎金），均明知是時「控制下交付」尚未法制化，且立
      法方向亦僅適用於毒品危害防制條例之犯罪，竟假藉此制
      度矇混查緝走私案件中具有司法警察身分之海關人員，使
      其聽命於檢察官之指示對特定進口貨櫃為免驗放行，復明
      知91年間洋煙與槍砲、彈藥（下稱槍彈）均業經行政院依
      法公告為管制進出口物品，不得私運進口；且槍彈乃違禁
      物，未經許可不得運輸、持有；二人共同基於以貨櫃夾藏
      之方式私運而運輸槍彈、洋煙進口之犯意，與基於圖利自
      己與趙氏兄弟詐取財物之概括犯意聯絡，為下列犯案謀議
      ：Ｇ○○吸收黃○○（綽號「阿明」；現由台灣高等法院
      高雄分院97年度上更二字第13號案件為有罪判決）、丁○○（業經最高法院96年度台上字第720 號判決上訴駁回確
      定）、午○○（現由臺灣高等法院高雄分院95年度上重更
      一字第12號案件審理中）等人負責前往菲國購買槍彈、洋
      煙後裝櫃，並走私貨櫃入境後，提領、拆櫃；戌○○（綽
      號「敏仔」；業經台灣高等法院高雄分院95上重更二字第
      6 號判決確定）則經由Ｈ○○介紹而於91年7 月、8 月間
      認識被告丙○○，由戌○○負責在菲國購買走私入境之貨
      櫃「菜底」（掩飾走私物品所用之合法貨物）與填裝；癸○○（綽號「小朱」，業經最高法院94台上6723號判決上
      訴駁回確定）仲介該Ｈ○○、Ｇ○○等在菲國向日本國籍
      男子「根本晃AKILA 」及槍店購買槍彈；再由Ｈ○○、Ｇ
      ○○尋求購取槍彈之人，將自菲國購買中古槍彈以貨櫃夾
      帶之方式自菲國走私入境後，再推由被告乙○○、丙○○
      偽以受理檢舉方式，由被告丙○○所屬海調站與警政單位
      共同查緝，透過警政單位套領該獎金之方式作案。期間由
      被告乙○○、丙○○一面依前述控制下交付之流程積極作
      為誤導高雄關稅局放行貨櫃，包庇私運物品進口後，除將
      部分夾藏之槍彈作為領取獎金取得績效予以查緝報繳外，
      復消極不作為不予查緝、嚴防物品散逸、嫌疑人逃逸，掩
      護其餘夾帶洋煙、香菇、槍彈等物品進口，藉以圖利。其
      等犯罪行為如下述：
1、謀議既定，被告丙○○明知91年間大陸香菇係行政院公告之
   「管制物品項目及數額」所列項目，且無「傑仔」「阿齊」
   之人走私槍械，實乃Ｈ○○欲走私進口大陸香菇，竟與Ｈ○○共同基於私運管制物品進口之犯意，且為圖自己與Ｈ○○
   之不法利益，明知違背法令，為下列行為：
(1)由被告丙○○於91年7 月30日聯絡黃○○本人，前往海調站檢
  舉「傑仔」之人利用貨櫃夾藏槍械入台。翌日（91年7 月31日
  ）被告丙○○自行化名「阿國」者檢舉「阿齊」涉嫌走私槍械
  ，於16時許虛偽製作檢舉筆錄，持之報請被告乙○○檢察官指
  揮偵辦（行使公務員登載不實文書部分已認定有罪如前），被
  告乙○○於91年8 月7 日據該檢舉筆錄送分91年度他字第3788
  號案件後，先由被告乙○○於91年9 月2 日發函高雄關稅局以
  「前開（EMCU0000000） 貨櫃擬於91年9 月4 日由立榮船運公
  司抵高雄港第四貨櫃中心，據情資顯示，前開貨櫃僅係試探性
  質，請配合免驗或簡易放行，以利日後偵查作為」為由要求配
  合放行Ｈ○○所營「海國貿易行」自大陸廈門轉運香港至高雄
  之櫃號EMCU0000000之貨櫃1 櫃，得手。
(2)被告丙○○明知Ｈ○○為有罪之人，在無新檢舉情資、書面、
  公文等資料之情形下，續以91年度他字第3788號案號於91年11
  月4 日以「前開（WHLU0000000） 貨櫃擬於91年11月5 日由萬
  海船運公司 (165NO61)抵高雄港貨櫃中心，據情資顯示，前開
  貨櫃僅係試探性質，請配合免驗或簡易驗放，以利日後偵查作
  為」為由，發函高雄關稅局請其放行如附表六編號3 所示之貨
  主仍為海國貿易行之櫃號WHLU0000000 號貨櫃（有無夾藏物品
  不明），而包庇Ｈ○○使其不受追訴。
  因認被告丙○○此部分涉犯與有身份之人共犯刑法第125 條第
  1 項第3 款之濫權不追訴罪嫌、貪污治罪條例第6 條第1 項第
  4 款（起訴書誤繕第6條 第4 款）之犯主管事務圖利罪、懲治
  走私條例第10條第1 項之公務員包庇走私罪嫌云云。
2、被告乙○○、丙○○、Ｇ○○、戌○○、黃○○基於私運而
   運輸槍枝犯意：
(1)由被告丙○○要求Ｈ○○自前述走私貨櫃所賺取金錢，提出部
  分由Ｈ○○交付戌○○作為自菲國購買槍械走私入臺之資金，
  供二人日後辦案績效所用，Ｈ○○遂匯款予戌○○後，拒絕赴
  菲參與購槍事宜，改由Ｇ○○接手請戌○○赴菲購買100 枝槍
  運送私運之事（先購買50枝再追加50枝）。
(2)戌○○取得Ｈ○○交付款項後，於91年11月11日先行赴菲，Ｇ
  ○○、午○○（第一次出國赴菲）於91年11月28日亦一起搭乘
  CI637 赴菲，因戌○○向Ｇ○○稱其菲律賓友人「喬易揚」（
  楊先生）所購買之100 枝槍枝中，70枝遭菲國警方查獲，僅取
  得槍枝30枝，再以22萬元披索委託「陳先生」購得數量約計8
  公噸之鹿角草作為該次櫃號CLHU0000000 （報單號碼為BE91Z0
  000000）之20呎貨櫃夾藏走私30支槍枝報關之「菜底」，安排
  妥當後；Ｇ○○、午○○旋於91年12月6 日一起搭乘CI636 返
  台，戌○○亦於翌日（91年12月7 日）搭乘CI636 回台。
(3)被告丙○○、乙○○在取得上述訊息後，即在不備任何檢舉情
  資與書面、公文等資料之情形下，乙○○先於91年12月5 日以
  91年度他字第3788號案件以「前開（CLHU0000000） 貨櫃擬於
  91年12月8 日前後，抵達高雄港貨櫃中心，請配合放行，以利
  日後偵查作為」為由發函，公文交給被告丙○○轉交海關Ｋ○○將CLHU0000000 之20呎貨櫃改以「簡易查驗」方式放行入關
  ；Ｇ○○返台後帶同黃○○尋得高雄市○鎮區○○路30號一樓
  之廠房後，即由黃○○出面偽以陳清河名義於91年12月09日與
  該廠房所有人銘松公司負責人鄭茂松簽約承租廠房；被告乙○○續於91年12月11日以前開案件以「…二只貨櫃（「GSTU000
  0000、EISU0000000 」）擬於91年12月12日前後，抵達高雄港
  貨櫃中心，請配合放行以利日後偵查作為」發函高雄關稅局將
  翌日抵達之附表六編號6 所示之2 只貨櫃（櫃號為GSTU000000
  0 、EISU0000000 號，申報貨物名稱為「木筷」）放行入關；
  上開CLHU0000000 之20呎貨櫃、GSTU0000000 、EISU0000000
  貨櫃旋均於12月12日、12月13日接續抵台。
(4)而被告乙○○、丙○○即於91年12月13日由被告丙○○聯絡海
  調站同事地○○、玄○○先於貨櫃場外圍等候，營造辦案假象
  ，卻未告知上開3 只貨櫃號碼給隨行海調站同事；另一方面Ｇ
  ○○、黃○○、丁○○、午○○則在C116號碼頭外等候貨櫃出
  關；被告丙○○並向地○○、玄○○表示貨櫃已經出關，請其
  速往漁港路加油站會合；另一方面則待貨櫃司機Ｄ○○領其中
  CLHU0000000 櫃至大門口時，由Ｇ○○登車押運貨櫃，被告丙○○另開車搭載乙○○尾隨貨櫃車，同私運運送槍枝至上開Ｇ
  ○○、黃○○承租之新強路30號一樓之倉庫卸貨；押運期間被
  告丙○○即向地○○、玄○○表示不用續跟，將之擺脫；因CL
  HU0000000 貨櫃運抵倉庫途中槍枝碰撞麻織飼料袋破損導致鹿
  角草外溢，是以，運抵倉庫後Ｇ○○、黃○○、丁○○、午○○等迅即將四至五袋裝載有槍枝之袋子放入方抵達現場之被告
  丙○○所駕駛之休旅車，由被告丙○○、乙○○載離。另外發
  文指揮放行一次進入的2 只編號GSTU0000000 、EISU0000000
  貨櫃（有無夾藏物品不明）由Ｇ○○領櫃。使丙○○與趙氏兄
  弟等直接獲得CLHU0000000 貨櫃夾藏槍枝30枝之利益，且明知
  Ｇ○○、黃○○、戌○○為有罪之人而不使其受追訴。
(5)惟被告丙○○與Ｇ○○告訴戌○○僅拿到槍枝29枝，又未見菲
  律賓新聞媒體報導有關查獲「喬易揚」非法持有槍械之新聞，
  遂懷疑戌○○侵吞槍械，心生嫌隙，而計畫以戌○○為日後
  貨櫃走私槍械提貨人，報由檢調單位查獲，詐領檢舉、緝槍獎
  金，被告丙○○、乙○○則對趙氏兄弟等更多次放行洋菸、
  槍械之貨櫃，藉以獲取利益。上開租處僅承租一個月，鄭茂松
  即退還Ｇ○○向銘松工業股份有限公司承租廠房之押金新台幣
  （下同）3 萬元。
  因認被告丙○○此部分涉犯與有身份之人犯刑法第125 條第1
  項第3 款之濫權不追訴罪嫌、貪污治罪條例第6 條第1 項第4
  款（起訴書誤繕第6 條第4 款）之犯主管事務圖利罪、槍砲彈
  藥刀械管制條例第16條之犯公務員包庇同條例第7 條之罪嫌（
  起訴書誤繕為第7 條第1 項、同條例第16條包庇）罪嫌、懲治
  走私條例第2 條第1 項之私運管制物品進口罪嫌、同條例第10
  條第1 項之公務員包庇走私罪嫌云云。
3、被告乙○○、丙○○、Ｇ○○、戌○○承前犯意，並基於私
   運運輸洋煙犯意：
(1)戌○○於91年12月12日先行赴菲（此行後直至一年後, 亦即92
  年12月11日方被押解回國），Ｇ○○、黃○○（Ｇ○○第二次
  邀黃○○出國）、午○○（第二次出國）、丁○○（第一次出
  國）於91年12月14日一同搭乘CI637 班機赴菲，Ｇ○○等透過
  癸○○仲介與日本國籍男子「根本晃」認識後，Ｇ○○於91年
  底，在菲律賓泛太平洋飯店交付「15萬元披索」給午○○，午
  ○○再與戌○○到其友人『阿峰』住處，癸○○帶根本晃來與
  之相會，午○○就依Ｇ○○指示將「15萬元披索」交給根本晃
  ，由根本晃在菲交付槍枝5 支槍；戌○○復依Ｇ○○指示覓得
  菲律賓VANGELYN報關行接洽自馬尼拉市將貨物裝櫃出口運輸至
  高雄港之報關事項，並介紹不知情之該報關行職員「Simon Re
  andino」（下稱「Simon 」）與Ｇ○○認識。Ｇ○○、黃○○
  、戌○○等當時以白臘封存短槍於中空原木桌（提貨單載「Dr
  ied Coffee Wood 」）後，與洋煙700 箱裝入WHFU0000000 貨
  櫃（報單號碼為BE91Z0000000號）報關入境；Ｇ○○、丁○○
  、午○○、黃○○等人則於91年12月21日返臺。
(2)被告丙○○於91年12月24日搭載Ｇ○○與丁○○前往本署，由
  被告乙○○對之製作秘密證人筆錄，繼之，再由午○○、黃○○於91年12月25日出面向蔡李碧雲承租左營區○○路341 號倉
  庫（租期92年1 月1 日至92年12月31日；收租至92年6 月止；
  地點位於Ａ○○與黃○○父子住處對面），租金則由Ｇ○○支
  付。緊接由被告乙○○於92年1 月3 日以雄檢楠果字第5197號
  公文以「前開（WHFU0000000） 貨櫃預定於92年1 月4 日前後
  ，抵達高雄港貨櫃中心，請配合放行，以利日後偵查作為」為
  由，發函高雄關稅局將翌日抵達之貨櫃放行。該貨櫃旋於92年
  1 月8 日到港，被告丙○○駕車搭載被告乙○○，一方面不告
  知海調站同仁玄○○與地○○貨櫃號碼，而偽請玄○○與地○○在碼頭外圍監控；另一方面則由Ｇ○○、丁○○、午○○、
  黃○○前往旗津取櫃，由午○○、Ｇ○○進入領櫃後，丁○○
  、黃○○在外守候，由午○○登上Ｄ○○之貨櫃車押櫃，丁○○、黃○○共乘1 輛車、Ｇ○○駕駛1 輛車、被告丙○○駕駛
  銀灰色休旅車搭載被告乙○○，一同前往上開左營區○○路34
  1 號（車單誤載為「左營區○○路130- 1號」）倉庫拆櫃；繼
  之，由被告丙○○於領櫃押運期間聯絡玄○○、地○○貨櫃已
  經到定點不用再跟，包庇WHFU0000000 貨櫃夾藏之物品順利入
  境，並不使Ｇ○○等人受追訴。
(3)貨櫃運至倉庫現場，洋煙即由現場等候之菸商載走，使被告丙○○與Ｇ○○等獲得私運運送洋煙之不法利益（約計150 萬元
  ）；當晚6 時許，被告丙○○返回現場，Ｇ○○、被告丙○○
  、午○○、黃○○及丁○○，用榔頭、螺絲起子等工具將藏在
  二張原木桌內以白蠟固定之5 支短槍取出，並將槍丟入現場燒
  開水之鍋子內將蠟溶化，處理完畢後，槍由丙○○裝入紙箱帶
  離。
  因認被告丙○○此部分涉犯與有身分之人共犯刑法第125 條第
  1 項第3 款之濫權不追訴罪嫌、貪污治罪條例第6 條第1 項第
  4 款（起訴書誤繕第6 條第4 款，香菸700 箱、槍5 枝部分）
  之犯主管事務圖利罪、槍砲彈藥刀械管制條例第16條之犯公務
  員包庇同條例第7 條之罪嫌（起訴書誤繕為第7 條第1 項、同
  條例第16條包庇）罪嫌、懲治走私條例第2 條第1 項之私運管
  制物品進口罪嫌、同條例第10條第1 項之公務員包庇走私罪嫌
  、修正前菸酒管理法第46條罪嫌云云。
4、被告乙○○、丙○○與趙氏集團，因多次放行自菲律賓夾藏
   槍枝、洋菸及大陸農產品香菇等貨櫃，而獲有上開利益後。
   被告乙○○與被告丙○○、Ｇ○○、丁○○基於未經許可，
   運輸管制物品之槍枝及包庇、私運私菸、利用職務上機會詐
   取財物、圖利自己及他人、濫權不追訴罪之犯意聯絡：
(1)即依約定，推由Ｇ○○於92年1 月11日帶同午○○、丁○○一
  同搭機（CI637） 赴菲國，黃○○於同年1 月14日搭機前往會
  合，其等自14日起在菲透過戌○○購買「菜底」椰子籬笆6000
  葉與芒果乾8 箱，透過癸○○、日本國籍男子「根本晃」與其
  他方式在菲律賓購買中古槍彈，收購完成後；於92年1 月16日
  （起訴書誤繕為91年1 月16日）晚間，由Ｇ○○指示丁○○、
  午○○、黃○○、戌○○、「TONY」在菲馬尼拉市機場旁某空
  屋內，彼等將槍彈（數目不詳）陸續夾藏在芒果乾共8 箱中，
  黃○○清點槍彈數量後以黃色膠帶封箱，續由菲律賓工人開車
  將上開8 箱芒果乾箱載至菲律賓馬尼拉市皇賓地區之某貨櫃站
  ，由菲律賓VANGELYN報關行委請不知情之韓國KMTCLINE公司菲
  律賓總代理NYK-FILJAPAN CORPORATION公司（起訴書誤繕為NY
  K-FILSHIPPING） 提供之櫃號KMTU0000000 號貨櫃（20呎）一
  只予以裝櫃。並於翌日（92年1 月17日，起訴書誤繕為91年1
  月17日）凌晨，Ｇ○○指揮丁○○、午○○、黃○○、戌○○
  友人「TONY」將芒果乾八箱搬入該貨櫃裏層，次由戌○○指示
  不知情菲律賓籍工人將椰子籬笆搬入貨櫃作為掩飾，再將貨櫃
  交與「SIMON 」封櫃，Ｇ○○並未經戌○○同意，以戌○○為
  收貨人並委由「SIMON 」辦理報關手續後，委由KMTCLINE公司
  運送。
(2)Ｇ○○、午○○、丁○○、黃○○、戌○○等人復於翌日（18
  日）凌晨3 時許，連續於上開菲國所租倉庫處，將手槍約計7
  把藏於挖空之原木桌，並與洋煙700 箱一起以櫃號WFHU000000
  0 貨櫃（40呎）運送。Ｇ○○、午○○於裝櫃後即於同日（92
  年1 月18日）返台，Ｇ○○並囑咐丁○○、黃○○向「SIMON
  」拿取貨櫃提單，上開韓國KMTCLINE公司並開立收貨人為「Sh
  eu, Nae-Shin（起訴書誤繕為Sheu, Nan-Shin）」之拖運單與
  提單給報關行，丁○○、黃○○於取得提單後於22日一同搭（
  ＣＩ638）機返台。
(3)Ｇ○○等人在菲期間，被告丙○○即另一方面於92年1 月17日
  在臺持高雄海調站之「偵查報告」予被告乙○○，由被告乙○○於92年1 月17日簽分92年度他字第638 號「吳先生」貨櫃走
  私槍械案，並於同日（92年1 月17日）發函高雄關稅局要求「
  嚴密控管以利本署查緝」櫃號KMTU0000000 號之貨櫃。且被告
  丙○○另委託航警局高雄分局子○○於92年1 月22日在小港機
  場內向丁○○、黃○○二人拿取一包資料並轉交被告丙○○，
  被告丙○○旋自行化名為「阿國」製作92年1 月23日23時00分
  之檢舉筆錄，並偽捺「阿國」指印檢舉吳先生（指戌○○）夾
  藏大量槍械自高雄港闖關；明知實自行私運運輸槍彈，為圖績
  效與詐領獎金，而為不實之事項，登載於職務上所掌之公文書
  ，足以生損害於司法調查之正確性（被告丙○○就附表一編號
  3 之文件行使公務員登載不實文書部分業經有罪判決）。另因
  查緝槍械獎金係由警方核發，被告丙○○遂安排趙、于二人再
  於同日（92年1 月23日）製作航警局高雄分局檢舉筆錄，由丁○○另化名「小寶」檢舉上情。
(4)翌日（92年1 月24日）由被告乙○○召開勤前會議，櫃號KMTU
  0000000 號之貨櫃於92年1 月25日凌晨運輸駛抵高雄港並停泊
  於第78號碼頭，未經許可，私運而運輸管制進口物品槍彈進口
  ，於92年1 月25日下午3 時30分許，在高雄港第78號碼頭之貨
  櫃集散站，由檢調會同財政部高雄關稅局稽查人員開櫃查驗，
  當場發現除申報裝載之椰子籬笆外，在貨櫃之最裏層藏有芒果
  乾8 箱，現場開啟其中二箱後發現夾藏槍彈，旋未繼續開封，
  而於下午4 點13分將上開芒果乾8 箱搬運上海調站某箱型車轉
  運送至海調站，而於約計30分鐘後（螢幕顯示4 時44分6 秒）
  ，在海調站會議室會同財政部高雄關稅局稽查人員清點扣案物
  ，清點為附表二、三、四所示之槍彈（其中附表三部分係檢調
  人員同時購得來源不明之槍枝）。而該貨櫃之收貨人乃載為戌
  ○○。
(5)被告丙○○、乙○○承前方式，旋一面以上開「嚴密控管」櫃
  號KMTU0000000 號（20呎）之貨櫃，一面由乙○○於92年1 月
  27日（是日公文尚未送達，乃日後補送）要求高雄關稅局「請
  惠予配合檢方指揮放行，以利案件偵辦」放行前開夾藏槍、煙
  之櫃號WFHU0000000 貨櫃（40呎），92年2 月5 日私運而運輸
  槍、煙入港，於92年2 月7 日在C120號碼頭，經Ｇ○○與丁○○領櫃後，丁○○上貨櫃押櫃，並經江華貨運公司巳○○駕駛
  AW951 號貨櫃車運送至高雄縣美濃鎮福興3 之2 號廢棄大型倉
  庫，而私運運送槍枝、洋煙進口。使其與Ｇ○○等獲得槍、煙
  之利益；就WFHU0000000 貨櫃予以包庇，有罪之人無故不使其
  受追訴罪嫌。
(6)事後由航警局高雄分局余正峰以檢舉人丁○○申請KMTU000000
  0 號貨櫃檢舉獎金，惟嗣後因尚未判決確定並未核發獎金，而
  為未遂。
(7)嗣因被告乙○○、丙○○於上開查獲戌○○以芒果乾箱夾藏槍
  彈後，被告乙○○於92年6 月9 日以92年度偵字第8545號案將
  戌○○提起公訴後；戌○○自菲國電詢高雄租屋處房東得知渠
  因違反槍砲彈藥刀械管制條例案件，為被告乙○○檢察官提起
  公訴；Ｇ○○為安撫戌○○，透過癸○○購得菲律賓調查局出
  具之2 張邀請函，並由Ｇ○○先行傳真邀請函給丙○○過目後
  ，癸○○將該2 張邀請函寄至高雄地檢署予被告乙○○，被告
  丙○○則以「賴勇明涉嫌走私槍械案」與被告乙○○據該函陳
  報並以公假自費方式出國訪問菲律賓調查局，經法務部以被告
  乙○○前因違法失職情形仍在不符「檢察官公假在職研究訓練
  實施要點」公假自費出國考察參訪事由而未予准許，被告乙○○未待法務部函覆即另改以休假方式赴菲，而前往菲國與戌○○見面並安撫戌○○；此行Ｇ○○於92年7 月8 日先行搭機赴
  菲，而被告丙○○、乙○○於92年7 月14日發文放行起訴書附
  表二編號五兩只貨櫃後，旋於翌日（92年7 月15日）赴菲與Ｇ
  ○○、癸○○會合，並與Ｇ○○分宿由癸○○代訂之泛太平洋
  飯店3 間房間。被告丙○○、乙○○於當日（15日）抵菲第一
  天即透過癸○○聯絡戌○○下午2 時前去被告丙○○、乙○○
  下榻飯店面談，戌○○為蒐集其替被告丙○○、乙○○等人走
  私槍彈、洋菸及詐領檢舉、緝槍獎金，仍為Ｇ○○出賣，即暗
  中將與被告丙○○對話錄音，而同日被告乙○○並向戌○○表
  示「貨櫃槍械與你無關，我知道不是你寄藏的」請戌○○留於
  菲律賓不要回台，待案件澄清後再返台。翌日（16日）癸○○
  繼續搭載被告乙○○、丙○○與Ｇ○○前往菲律賓國家調查局
  未果，18日被告乙○○、丙○○與戌○○再次見面，同日下午
  與Ｇ○○未付該飯店住宿費用（美金1250元），被告乙○○、
  Ｇ○○與被告丙○○等三人即一同搭乘CI638 班機回臺，回台
  後，起訴書附表二編號五兩只貨櫃於92年7 月21日抵台；被告
  丙○○於8 月初即將美金3000元（即台幣10萬元）透過宙○○
  以黃○○名義匯款癸○○後轉交給戌○○當作生活費；飯店費
  用則經癸○○追討後由被告丙○○透過黃○○交付款項給癸○○。
  因認被告丙○○此部分涉犯貪污治罪條例第5 條第2 項、第1
  項第2 款之利用職務機會詐取財物未遂罪嫌、貪污治罪條例第
  6 條第1 項第4 款、槍砲彈藥刀械管制條例第7 條第1 項之非
  法運輸衝鋒槍罪嫌、槍砲彈藥刀械管制條例第12條第1 項之非
  法運輸子彈罪嫌、槍砲彈藥刀械管制條例第16條之犯公務員包
  庇同條例第7 條、第12條罪名之罪嫌、懲治走私條例第2 條第
  1 項之犯走私罪嫌、懲治走私條例第10條第1 項之公務員包庇
  罪嫌、修正前菸酒管理法第46條之輸入私菸罪嫌、與有身分之
  人共犯刑法第125 條第1 項第3 款之濫權不追訴罪嫌云云。
（二）起訴書犯罪事實（貳）（起訴書第10頁起）
1、被告乙○○、丙○○承前發函海關包庇放行特定貨櫃之犯意
   ；被告丙○○與Ｇ○○、丁○○、黃○○另基於私運運輸大
   麻之犯意：
(1)於92年2 月19日，先由Ｇ○○帶丁○○（第三次赴菲）搭乘（
  CI637） 赴菲國，黃○○則於同年月23日赴菲國會合，午○○
  此行即未再參與，Ｇ○○此行在癸○○之仲介下，向根本晃購
  得大麻約計2 公斤（由丁○○出面收下）與TOTO掌心雷手槍2
  把、92型手槍1 枝、其他型式槍枝3 枝，共計約5 把槍枝；並
  由戌○○購買原木椅、原木桌、原木頭段為該次走私報關之「
  菜底」，Ｇ○○等人將槍枝、大麻藏入原木桌及原木頭段等菜
  底中空部分內後，裝櫃並拖運至蘇比克灣保稅倉庫，再連同未
  稅洋菸750 箱，一併裝入一只40呎貨櫃內（櫃號WFHU0000000
  ；進口報單號碼：BE92X0000000號），Ｇ○○旋於92年2 月27
  日先單獨搭機回臺，丁○○、黃○○二人則於92年3 月6 日搭
  乘CI638 回台。
(2)次推由被告丙○○基於偽造文書之犯意，明知違背法令，於92
  年3 月11日以匿名「小重」名義自行偽製嫌疑人「小洪」（年
  籍詳海調站「小洪販毒」案原卷）之檢舉筆錄，並偽簽「小重
  」署押後，登載於職務上所掌之公文書；被告乙○○則於91年
  3 月14日在高雄地檢署B1地下室，製作Ｇ○○、丁○○二人秘
  密證人筆錄後，於當日以海調站函文直接送分92他1493號「小
  洪案」致開始刑事訴訟程序，足以生損害於司法調查之正確性
  （被告丙○○就附表一編號3 之文件行使公務員登載不實文書
  部分業經有罪判決）。
(3)被告乙○○並於92年3 月20日續函高雄關稅局要求「請惠予配
  合檢方指揮放行」，且旋隱匿該公文。
(4)櫃號WFHU0000000 貨櫃於92年3 月31日運抵高雄港旗津120 碼
  頭，被告丙○○即於同日先行帶丁○○前往美濃倉庫位置觀看
  熟悉地形；被告丙○○、被告乙○○、Ｇ○○、黃○○、丁○○於92年4 月1 日（Ｇ○○生日當天），由被告丙○○駕駛銀
  色休旅車搭載被告乙○○與丁○○進入海關碼頭委請報關並順
  利提領貨櫃，並由丁○○登上貨櫃車押車、帶路，被告丙○○
  與乙○○等一行人一起至高雄縣美濃鎮福興3 之2 號廢棄大型
  倉庫；現場工人將椰子板搬出貨櫃後另由洋煙業者取走約700
  至750 箱之洋煙，使渠等因而獲得走私洋煙之約計150 萬元不
  法利益；繼之，丁○○、黃○○將原木桌（一大、一小）搬下
  貨櫃，並搬上Ｇ○○的吉普車，由Ｇ○○、丁○○、黃○○載
  往前述文府路341 號倉庫，此期間被告丙○○與被告乙○○即
  先行離開。
(5)丁○○等在文府路341 號倉庫將大麻、槍枝（92手槍配有滅音
  器1 支、TOTO掌心雷手槍2 支、其他型式槍枝3 支）取出，而
  於嗣後被告丙○○開車一人返抵文府路341 號，由被告丙○○
  以此方式，假藉職務上之方法將現場槍枝與正確重量不詳而約
  計2 公斤之大麻分裝後帶走。
(6)被告丙○○與被告乙○○包庇櫃號WFHU0000000 貨櫃走私，明
  知Ｇ○○、丁○○、黃○○為有罪之人，而無故不使其受追訴
  。
  因認被告丙○○此部分涉犯與有身分之人共犯刑法第125 條第
  1 項第3 款之濫權不追訴罪嫌、貪污治罪條例第6 條第1 項第
  4 款（香菸、槍枝、大麻部分）之犯主管事務圖利罪、槍砲彈
  藥刀械管制條例第16條之犯公務員包庇同條例第7 條之罪嫌（
  起訴書誤繕為第7 條第1 項、同條例第16條包庇）罪嫌、毒品
  危害防制條例第15條第2 項之（起訴書誤繕第4 條第2 項、第
  15條）犯公務員庇護他人運輸第二級毒品罪、懲治走私條例第
  第2 條第1 項之私運管制物品進口罪嫌、同條例第10條第1 項
  之公務員包庇走私罪嫌、修正前菸酒管理法第46條罪嫌云云。
2、被告乙○○、丙○○與Ｈ○○、Ｇ○○、戌○○等人基於共
   同運輸槍彈、詐領獎金、包庇走私等犯意聯絡：
(1)推由Ｈ○○於92年春節期間，協同酉○○至亥○○高雄縣大寮
  鄉住處，以3 個月為期而將付利息100 萬元，以在場酉○○曾
  經成功領取破案獎金利誘亥○○同意出借300 萬元之款項用以
  走私香菸、並夾藏槍枝供相關調查單位等作「績效」，於92年
  3 月20日，經Ｉ○○與友人蔡利國拿300 萬現金至亥○○住處
  交給亥○○後，經亥○○在場先行交付Ｈ○○200 萬元後，於
  翌日（21日）隨同Ｈ○○赴菲。在菲期間，Ｈ○○又請亥○○
  由地下通匯管道於92年3 月24日電匯99萬元至Ｈ○○帳戶在馬
  尼拉提領，在菲期間Ｈ○○在亥○○在場之情形下則透過癸○○介紹而向「根本晃」購得20支槍後寄放在「根本晃」處，期
  間Ｈ○○以電話聯絡被告丙○○詢問近期夾帶槍械入臺是否方
  便，經被告丙○○回以「回來再講」後，旋於92年3 月28日與
  亥○○一同回臺，返臺後亥○○「僅知悉要夾藏20支短槍供調
  查單位作績效」惟遍找Ｈ○○索回借款未獲，Ｈ○○因前往海
  調站附近便利商店與被告丙○○會面後，經被告丙○○表示「
  要有槍械夾藏才有績效，但因『戌○○』案已遭上級注意，待
  平靜後再聯絡」，因此Ｈ○○遂而於92年4 月1 日遠避大陸，
  並委請Ｇ○○赴菲國繼續處理運送槍彈與誣陷亥○○事宜。
(2)因此改推由黃○○於92年4 月6 日先行赴菲，Ｇ○○續於92年
  4 月8 日偕同丁○○赴菲，旋由Ｇ○○經癸○○仲介下，透過
  「根本晃」在菲律賓蒐購槍彈，除上開Ｈ○○所購短槍20枝外
  ，並「未經亥○○同意與知悉」由Ｇ○○再續向「根本晃」購
  得制式槍、彈（其中有掌心雷轉輪手槍之仿造槍4 枝、M11 型
  制式衝鋒槍2 枝等），Ｇ○○亦將周旭競（BABOY ，起訴書誤
  繕為BADBOY）所交付之25把長短槍一並走私入台，並推由在菲
  之戌○○購買中空原木椅、椰子板充為貨櫃報關進口之「菜底
  」後，由Ｇ○○、丁○○、戌○○、TONY、根本晃等人將上開
  槍彈夾藏在木頭製品之空隙內（中空乾咖啡原木段），押運後
  裝入WFHU0000000 貨櫃。當晚丁○○因遊於蘇比克灣而手脫臼
  。黃○○於92年4 月20日先行返台。Ｇ○○、丁○○在菲安排
  藏有上開槍彈貨櫃入台事宜後，即於92年4 月29日一同搭機回
  台。
(3)Ｇ○○、被告丙○○明知亥○○僅知悉購得20把槍，且乃為私
  運運輸槍彈供警調單位領取獎金之用：另推由被告丙○○出面
  使Ａ○○（即黃○○之父；Ｈ○○表舅）參與協助誘使亥○○
  領取該批走私槍彈，約定事後協助Ａ○○領取破案獎金及走私
  2 櫃洋煙為報酬，經Ａ○○應允後；旋由Ｇ○○於返台翌日（
  4 月30日）與黃○○、丁○○前往與被告丙○○會商，由黃○○以本名製作檢舉「亥○○」之高雄海調站檢舉筆錄後；由被
  告丙○○基於偽造文書之犯意，由被告丙○○自行簽寫「劉德
  華」製作所謂「阿泰」之人涉嫌以漁船走私槍械入臺之檢舉筆
  錄，登載於職務上所掌之公文書，足以生損害於司法調查之正
  確性（被告丙○○就附表一編號4 之文件犯行使公務員登載不
  實罪部分業經有罪判決）。92年4 月30日14時30分許，Ｇ○○
  約亥○○（有Ｉ○○陪同）在高雄紅毛港南星計劃大門口見面
  ，佯裝將於近期內還亥○○所出資之30 0萬元（200 萬現金與
  99 萬 匯款），實則由黃○○之父Ａ○○當場熟記亥○○之面
  孔（現場尚有宙○○），Ｇ○○並當場引見Ａ○○與亥○○認
  識後，另外帶同Ａ○○至紅毛港碼頭某處告訴Ａ○○如果槍彈
  進來要引導亥○○至該處。事後由Ｇ○○、被告丙○○二人於
  92年5 月9 日偕同Ａ○○、宙○○前往高雄地檢署B1地下室贓
  物庫旁之辦公室（非B1地下室法警室），由Ａ○○、宙○○本
  人向被告乙○○製作秘密證人筆錄檢舉「阿泰」之人犯罪。
(4)上開貨櫃乃於92年5 月2 日委由陽明海運公司運送，同日（92
  年5 月2 日）被告乙○○即一面以92他1493字第25168 號公文
  要求海關「配合檢方指揮放行」WFHU0000000 （進口報單號碼
  為BE92X0000000號）貨櫃，另一面隱匿上開職務上掌管之上開
  函文（文書）使未見於卷宗之中。
(5)嗣WFHU0000000 貨櫃於92年5 月12日抵台私運而運輸槍彈，經
  海關於依據上開公文於92 年5月13日上午10時25分許查驗放行
  後，Ｇ○○領得上開貨櫃後，即經江華貨運公司巳○○運送至
  Ｇ○○所承租之上開文府路341 號倉庫，由Ｇ○○先取走周旭
  競所寄交之槍彈，其餘之槍彈分裝於3 只保麗龍箱內，巳○○
  並於92年5 月14日前往拖運空櫃離開，包庇私運而運輸槍彈。
(6)繼之，被告乙○○與被告丙○○擬定破獲亥○○以漁船走私槍
  械入臺計劃，詳列槍彈交貨地點、執行地點、現場圖、人員車
  輛配署等。Ｇ○○旋於92年5 月14日上午約9 時許在「熱海別
  館」搭載Ａ○○前往海調站一旁的7-11便利商店，繼之，Ｇ○○約亥○○於同日下午2:30在南星計劃區大門口等候；另一方
  面，由被告丙○○進入便利商店繼續接手安排Ｃ○○（海岸巡
  防署士官長）駕駛金黃色TOYOTA / ALTIS自小客車於12時在海
  調站外面搭載Ａ○○之事宜（Ｃ○○、Ａ○○事後於同日13時
  出發）；另一方面被告丙○○則以SPACE-GEAR休旅車搭載被告
  乙○○，二人單獨前往紅毛港漁港碼頭某牆角定點（亦即海昌
  活動中心旁牆角），明知Ｇ○○所交付之三只保麗龍箱內所置
  乃槍彈，乃取得三箱裝有槍彈之保麗龍，並將之裝運上被告丙○○所駕駛之休旅車後，隨即開車前往南星計畫園區門口與Ｃ
  ○○Ａ○○會合，二台車在繞行於南星計畫園區後，行至一處
  樹林確認無旁人後，由被告丙○○指揮Ｃ○○將兩車駛近，而
  由被告乙○○、丙○○將所駕駛車內3 只藏放槍藉之保麗龍箱
  搬上Ｃ○○所駕駛Ａ○○所乘坐之TOYOTA自用小客車後車箱，
  被告丙○○並指示Ｃ○○尾隨休旅車，將該3 箱保麗龍再次載
  返上開紅毛港碼頭某牆角定點（海昌活動中心附近空地），海
  調站人員並陸續抵達，被告丙○○、乙○○將現場布置成線民
  Ａ○○載運槍彈到場狀，隱藏自行自Ｇ○○處接運槍彈之事實
  ；嗣後被告乙○○、丙○○、Ａ○○與不知情之Ｃ○○、海調
  站相關查緝人員便停留在碼頭定點，直至同日14時30分出現一
  名騎乘機車之不詳姓名男子，被告丙○○即指揮Ｃ○○、與該
  男子將三只保麗龍自小客車卸下放置於一旁有廢輪胎現場牆腳
  ，並以塑膠布蓋住，緊接被告丙○○因自Ｇ○○處知悉亥○○
  於14時40分已抵達南星大門口，即以電話聯絡Ａ○○出面引導
  ，Ｃ○○、Ａ○○二人即依被告丙○○電示前往許南星計畫大
  門口椰子攤位（亥○○購買椰子水供Ｃ○○、Ａ○○二人飲用
  後），由Ａ○○即引導亥○○（蔡正瓊駕駛ZE-652計程車搭載
  亥○○）到上開定點，並由Ｃ○○、Ａ○○、亥○○與該名騎
  乘機車出現之不詳姓名之男子將3 箱保麗龍搬運上計程車後車
  廂，由亥○○取走該藏有槍械之3 箱保麗龍，亥○○甫出高雄
  紅毛港返回大寮途中，即在中林路及中利路口，為埋伏之高雄
  海調站等單位人員夾車緝獲，當場於上開保麗龍箱內扣得如附
  表五所示之長短槍械共有49支（上開M11 制式衝鋒槍2 支、點
  22掌心雷轉輪手槍之仿造槍4 支，各類型制式9mm 手槍43支）
  與各類型子彈715 發。
(7)亥○○於查獲當晚在高雄市警察局拘留室自殺未遂，被告乙○○遂於92年5 月15日提訊亥○○，經亥○○當庭表示槍彈是要
  給「海調站、檢察官」並指出係由Ｈ○○、Ｇ○○加以陷害且
  關係人乃趙培良後，被告丙○○得悉卻假意未傳Ｇ○○，僅通
  知Ｈ○○92年5 月27日到案製作筆錄，嗣以Ｈ○○否認涉案，
  由被告乙○○指示將Ｈ○○加以飭回包庇不予追查。繼之，被
  告乙○○、丙○○於92年5 月14日查獲上開亥○○案並於92年
  5 月15日提訊亥○○後，仍續於92年5 月19日、92年6 月5 日
  、92年7 月14日分別發文放行如起訴書附表七所示編號3 至5
  之貨櫃（有無夾藏物品不明）。不使Ｈ○○、Ｇ○○等人受追
  訴；被告乙○○更隱匿職務上掌管之上開函文。
(8)本件92年8 月14日由保安警察第三總隊依據保三貳警刑09200
  5013號函報警核發「劉德華」檢舉獎金；被告乙○○於92年8
  月19日將亥○○提起公訴。惟經內政部警政署以嫌疑人指稱尚
  有Ｈ○○等尚未到案而於92年9 月17日函覆俟起訴後再議，而
  詐取財物未遂。
  因認被告丙○○此部分涉犯貪污治罪條例第5 條第2 項、第1
  項第2 款之利用職務機會詐取財物未遂罪嫌、槍砲彈藥刀械管
  制條例第7 條第1 項之非法運輸衝鋒槍罪嫌、槍砲彈藥刀械管
  制條例第12條第1 項之非法運輸子彈罪嫌、槍砲彈藥刀械管制
  條例第16條之犯公務員包庇同條例第7 條、第12條罪名之罪嫌
  、懲治走私條例第2 條第1 項之犯走私罪嫌（槍彈部分）、懲
  治走私條例第10條第1 項之公務員包庇罪嫌、與有身分之人共
  犯刑法第125 條第1 項第3 款之濫權不追訴罪嫌云云。
二、按被告未經審判證明有罪確定前，推定其為無罪；犯罪事實
    應依證據認定之，無證據不得認定犯罪事實；不能證明被告
    犯罪者，應諭知無罪之判決，刑事訴訟法第154 條第1 項、
    第2 項及第301 條第1 項分別定有明文。又刑事訴訟法上所
    謂認定犯罪事實之證據，係指足以認定被告確有犯罪行為之
    積極證據而言，該項證據自須適合於被告犯罪事實之認定，
    始得採為斷罪資料；事實之認定，應憑證據，如未能發現相
    當證據，或證據不足以證明，自不能以推測或擬制之方法，
    以為裁判基礎；而認定犯罪事實所憑之證據，雖不以直接證
    據為限，間接證據亦包括在內；然而無論直接或間接證據，
    其為訴訟上之證明，須於通常一般之人均不致有所懷疑，而
    得確信其為真實之程度者，始得據為有罪之認定；又依刑事
    訴訟法第161 條第1 項規定，檢察官就被告犯罪事實，應負
    舉證責任，並指出證明之方法。因此，檢察官對於起訴之犯
    罪事實，應負提出證據及說服之實質舉證責任。倘其所提出
    之證據，不足為被告有罪之積極證明，或其指出證明之方法
    ，無從說服法院以形成被告有罪之心證，基於無罪推定之原
    則，自應為被告無罪判決之諭知，最高法院29年上字第3105
    號、40年臺上字第86號、76年臺上字第4986號及92年臺上字
    第128 號判例分別著有判例可資參照。再按被告或共犯之自
    白，不得作為有罪判決之唯一證據，仍應調查其他必要之證
    據，以察其是否與事實相符，刑事訴訟法第156 條第2 項定
    有明文。
三、公訴人認被告丙○○就上開公訴意旨（一）1 部分（附表六
    編號1 、3 所示貨櫃部分）所指事實涉有公訴意旨（一）1
    部分所指罪嫌，無非係以：證人Ｈ○○於92年5 月27日、
    92 年11 月4 日、5 日、6 日、7 日、12日、20日、21日、
    25日、27日、92年12月19日、93年1 月30日、93年6 月30日
    、93 年8月24日、94年8 月9 日之證述；證人戌○○於93
    年1 月19日、93年1 月28日、93年3 月29日、93年4 月2 日
    、7 日、12日、22日、23日、26日、93年5 月3 日、6 日、
    7 日、93年8 月19日、93年11月16日、93年12月15日、94年
    2 月25日、94年4 月14日、94年4 月15日、94年6 月15日、
    92年12月30日、93年1 月2 日、93年2 月9 日、93年2 月19
    日、93年4 月9 日、92年12月11日、92年12月12日、92年12
    月18 日 、92年12月26日、92年12月30日、92年12月22日、
    94年4 月20日、94年4 月28日、93年11月17日之證述；證
    人黃○○於93年9 月1 日、93年9 月29日、93年10月14日、
    93年11 月3日、93年11月9 日、93年11月17日、93年4 月15
    日、94年8 月24日、94年9 月8 日之證述；證人己○○於
    92年12月17日、94年8 月15日、94年9 月26日之證述；證
    據Ａ：乙○○以91他字第3788號「阿齊」案發函關稅局「請
    惠予配合檢方指揮放行」等3 張函文；證據Ｂ：Ｇ○○、
    Ｈ○○入出境紀錄；證據Ｃ：檢舉筆錄91年7 月31日「丙○○坦承」以化名「阿國」者簽名捺印之高雄海調站檢舉筆
    錄、91年7 月30日黃○○以本名製作之高雄海調站檢舉筆錄
    及真實姓名對照表；證據Ｍ：財政部高雄關稅局92年12月
    12日高普政字第0920200463號函附EMCU0000000 貨櫃等9 貨
    櫃進出口報單、運送單、DE LIEVERY ORDER、貨櫃清單影本
    ；證據Ｘ：91他字第378 8 號影卷；被告乙○○於94年
    7 月22日、94年7 月30日、94年9 月30日、94年7 月23日、
    94年8 月3 日之供述；被告丙○○於94年7 月14日、94年
    7 月20日、94年7 月29日、94年8 月31日、94年9 月27日、
    94年9 月28日、94年7 月15日、94年7 月24日、94年10月7
    日之供述；內政部警政署刑事警察局94年5 月4 日刑紋字
    第0940065713號；證人Ｋ○○於94年7 月20日、94年9 月
    5 日、94年9 月21日之證述；證人卯○○於94年7 月26日
    、94年7 月29之證述；證人黃宗堯於94年8 月1 日之證述
    ；證人趙政雄於94年8 月1 日、94年7 月27日之證述；
    證人洪四川於94年7 月27日之證述；證人黃俊南於94年7
    月27日之證述；證人黃光燦於94年7 月22日之證述；證
    人陳香心94年7 月22日、94年9 月5 日之證述；證人己○○於94年9 月26日、94年8 月15日之證述；證人潘俊憲於
    94年9 月26日之證述；證人許明燦於94年9 月26日之證述
    等證據為其論據（詳見本院卷二第97至106 、111 至114 頁
    ）。訊據被告丙○○堅決否認有何犯公務員包庇走私罪、與
    有身份之人共犯濫權不追訴罪之犯行，辯稱：櫃號EMCU0000
    000 號、WHLU0000000 號貨櫃內無違禁品，櫃號CLHU000000
    0 及FSGU0000000 之貨櫃2 櫃即便有香菇，櫃內之香菇未超
    過1,000 公斤，其完稅價格亦未超過10萬元等語（見本院卷
    二第18、19頁）；辯護意旨略以：上開香菇並未扣案，無法
    證明該香菇超過1,000 公斤或其完稅價格未超過10萬元，且
    未能證明被告圖利之金額，至於櫃號EMCU0000000 號、WHLU
    0000000 號貨櫃無證據證明有違禁品等語（見本院卷一第22
    3 至236 頁、本院卷九第268 至281 頁、本院卷十第119 反
    面、第120 頁）。經查：
（一）櫃號CLHU0000000 、FSGU0000000 號貨櫃確實有查獲香菇
      一節，前已敘明，然該等貨櫃經查獲香菇後，並無清點實
      際數量乙節，證人寅○○於97年7 月2 日本院審理中結證
      稱：我沒到現場，通關單位只說有香菇，但沒說數量等語
      （見本院卷90反頁）。證人卯○○於97年6 月18日本院審
      理中結證稱：我知道有香菇，但沒有清點，因為如果清點
      大家都會知道，因為碼頭查驗區是開放場所等語（見本院
      卷九第19正、反頁）。又櫃號CLHU0000000 、FSGU000000
      0 號貨櫃，查驗關員於開櫃查驗時發現櫃內有香菇，即向
      當時派驗主管人員及上級長官報告，再依上級長官本局李
      副局長榮達偕同駐局督察至中島支局辦公室（現為外棧組
      ）指示配合檢調機關（台灣高雄地方法院檢察署91年9 月
      16日雄檢楠果91他3788字第62532 號函）辦案需要予以放
      行，一般進口貨物夾藏香菇案件，因其屬海關進口稅則第
      7 章所列物品，若完稅價格超過新台幣10萬元或重量超過
      1,000 公斤者，依行為時行政院90年12月27日公告修正「
      管制物品項目即期數額」丙項第5 款之規定，已違反懲治
      走私條例規定，至於行政罰則部分，應依海關緝私條例第
      37條第3 項轉據同條例第36條第1 、3 項規定，處貨價1
      至3 倍之罰鍰，併沒入貨物，若所夾藏香菇未超過上揭數
      額者，則依海關緝私條例第37條規定論處等情，有財政部
      高雄關稅局97年6 月9 日高普興字第0971010009號函、97
      年6 月26日高普興字第0971011307號函及所附資料在卷可
      憑（見本院卷九第3 、65頁），上開櫃號CLHU0000000 、
      FSGU0000000 號貨櫃經驗貨員卯○○發現香菇後並無清點
      一節，已如前述，則卷內並無具體證據證明該等香菇完稅
      價格超過新台幣10萬元或重量超過1,000 公斤，即便被告
      丙○○於貨櫃放行時明知有夾藏香菇竟故意不為查獲而有
      意放行圖利Ｈ○○私運香菇，尚難遽認Ｈ○○走私該等香
      菇入境有違反懲治走私條例之犯罪，自難遽認被告丙○○
      有何懲治走私條例之公務員包庇走私罪之犯行。
（二）公訴意旨雖認被告乙○○有發函請海關對附表六編號1 、
      3 所示櫃號EMCU0000000 號、WHLU0000000 號貨櫃免驗或
      簡易驗放，並提出上開函文為憑（見偵卷第11、12頁）
      ，而證人Ｈ○○雖於92年11月27日偵查中結證稱：丙○○
      要我當他的檢舉人，就他偵辦的槍械案件提供線索、參與
      辦案，我認為他在討人情，就跟他說90年間我經丙○○幫
      忙進口農產品賺得300 至400 萬元拿出來給他辦案等語（
      見偵卷第25至29頁）；於92年12月19日偵查中證述：我
      以海國貿易行於91年9 月4 日進口櫃號EMCU0000000 號貨
      櫃、於91年9 月17日進口櫃號CLHU0000000 、FSGU000000
      0 號貨櫃係由「榮駿報關行」報關，3 只貨櫃內均有夾藏
      大陸香菇入境，因為海調站之丙○○於91年4 、5 月告訴
      我如有違禁品要報關進口找他，一個月後，我又到丙○○
      家，丙○○要我幫忙打聽有人在菲律賓走私槍械入台之事
      ，我向丙○○表示最近大陸香菇要從第三地輾轉回台，沒
      空去菲律賓，丙○○說直接從大陸轉香港回台灣即可，到
      時海關部分他幫我注意，後來91年9 月4 、17日進口上開
      3 只貨櫃有事先讓丙○○知道，4 日先進口的貨櫃成功報
      關，17日的貨櫃在海關驗貨時榮駿報關行派周先生陪驗，
      開櫃時向海關人員表示有聞到香菇味，丙○○打電話告知
      我此事，並表示會請人處理，我即打電話問報關行之己○○，之後丙○○又打電話給我說已經處理好，91年9 月18
      日丙○○要我去他家，當時丙○○說上開3 只貨櫃的事情
      他幫我處理好，我也要前往蘇比克灣，因為績效壓力大等
      語。所以我於91年11月8 日介紹戌○○給丙○○認識，並
      向丙○○表示有需要走私槍械可以找戌○○幫忙，丙○○
      即要我陪戌○○前往菲律賓瞭解戌○○有無能力，戌○○
      於91年11月11日先前往菲律賓，我於91年11月30日赴菲與
      戌○○會合，在菲戌○○告訴我丙○○要他走私槍械，我
      就問戌○○有無這個能力，戌○○回答安排沒有問題，但
      沒有資金，我於91年12月6 日回台問丙○○說怎麼沒拿錢
      給戌○○，丙○○才要我拿出之前他幫我處理3 只貨櫃夾
      藏香菇所賺之錢，我就將約350 萬元分2 次匯至戌○○指
      定之台灣銀行松山分行張姓戶頭內等語（見偵卷第31至
      34頁）。證人戌○○於93年11月16日偵查中證述：91年6
      、7 月Ｈ○○帶我去丙○○家介紹認識，因Ｈ○○邀我合
      夥投資農產品進口並表示丙○○有管道可進口大陸香菇至
      台灣，91年9 月我到菲律賓，之後Ｈ○○有來問我有無管
      道買槍械，並告訴我槍械要給丙○○作業績。後來91年11
      月7 日我去Ｇ○○家泡茶，丙○○也來找Ｇ○○，當時丙○○談及曾幫Ｈ○○進口多只農產品貨櫃，但Ｈ○○都沒
      有幫他忙給他業績，丙○○並要我瞭解91年11月6 日幫Ｈ
      ○○買槍之喬易揚是否已交保出來等語（見偵卷第117
      至131 頁）；於93年12月15日偵查中證述：91年8 、9 月
      間我去Ｇ○○家中遇到Ｈ○○、丙○○，丙○○抱怨幫Ｈ
      ○○從大陸走私香菇來台賺錢，Ｈ○○都沒有給他業績，
      Ｈ○○就表示會把賺的錢拿出來去菲律賓買槍給丙○○作
      績效等語（見偵卷第136 、148 頁）。證人Ｈ○○證述
      其於91年12月6 日回台，問被告丙○○為何沒拿錢給戌○○，被告丙○○始要求其將先前走私香菇所賺之錢拿出來
      ，與證人戌○○證述係91年8 、9 月間，在Ｇ○○家中，
      Ｈ○○自行表示要將所賺的錢拿出一節顯不一致，倘證人
      Ｈ○○所述可採，證人Ｈ○○走私香菇豈非毫無獲利，本
      院認依證人Ｈ○○上開之證述尚難遽認櫃號EMCU0000000
      號貨櫃內有香菇。再者，公訴意旨並未指明櫃號EMCU0000
      000 號、WHLU 0000000號貨櫃內有何違禁物品，且卷內查
      無具體證據證明上開貨櫃內有夾藏違禁物品，本件就櫃號
      EMCU0000000 號、WHLU0000000 號貨櫃之放行尚難遽認被
      告丙○○有何違法之行為。
（三）至於公訴意旨認被告丙○○與有身分之人共犯刑法第125
      條第1 項第3 款之濫權不追訴罪一節，被告丙○○成立此
      罪係以被告乙○○成立上開犯罪為前提，然被告乙○○經
      本院為無罪之諭知（詳如後述「玖」部分），則被告丙○○自無與被告乙○○共犯濫權不追訴罪之虞。
（四）綜上所述，Ｈ○○就私運櫃號CLHU0000000 、FSGU000000
      0 號貨櫃內之香菇既未能證明係屬構成懲治走私條例犯行
      ，被告丙○○自無包庇Ｈ○○走私之行為，此外，被告丙○○就櫃號EMCU00 00000號、WHLU0000000 號貨櫃之放行
      ，並無具體證據證明有圖利Ｈ○○，本應就上開部分為被
      告丙○○無罪之諭知，然公訴意旨認上開部分之犯行與被
      告丙○○前揭行使公務員登載不實文書罪及圖利Ｈ○○（
      櫃號CLHU0000 000、FSGU0000000 號貨櫃夾藏香菇部分）
      有罪判決部分具有牽連犯關係（見起訴書第41頁），爰不
      另為無罪之諭知。
四、公訴人認被告丙○○就上開公訴意旨（一）2 部分（附表六
    編號5 、6 所示貨櫃部分）所指事實涉有公訴意旨（一）2
    部分所指罪嫌，無非係以：被告乙○○於94年7 月22日、
    94 年9月30日之供述；被告丙○○於94年7 月14、29日、
    94 年8月31日、94年9 月27、28日、94年10月7 日之供述：
    證人Ｈ○○於92年11月7 、27日、92年12月19日、93年8
    月24日、94年8 月9 日之證述；證人戌○○於93年1 月19
    日、93年4 月9 、22、23日、93年5 月3 、6 日、93年11月
    16日、93年12月15日、94年4 月15日、94年6 月15日之證述
    ：證人午○○於93年3 月18日、93年4 月20日、93年4 月
    21日、93年10月22日、94年6 月14日、93年4 月7 日之證述
    ；證人丁○○於93年3 月8 、12日、93年4 月12日、93年
    10月19日、93年11月3 日、94年4 月14日之證述；證人黃
    ○○於93年9 月1 、29日、93年11月3 日、94年8 月24日、
    94年9 月8 日之證述；證人Ｋ○○於94年7 月20日、94年
    9 月5 、21日之證述；證人柯世家、戴國憲、呂耀琪於
    94年8 月1 日之證述；證人庚○○、地○○、玄○○、Ｌ
    ○○於94年8 月26日之證述；證人陳香心於94年7 月22日
    、94年9 月5 日之證述；證人申○○於92年12月12、19日
    之證述；證人郭秀錦於93年1 月6 日之證述；證人Ｄ○○於92年12月20日、93年3月12日、94年3 月7 日之證述；
    證人洪榮茂於92年12月20日之證述；鄭茂松於92年12月
    27日之證述、鄭茂松出租廠房之房屋租賃契約書1 份；證
    人吳唐林於94年8 月25日、92年12月17日之證述；丁○○
    之93年度偵字第4066號起訴書、午○○93年度偵字第6138號
    起訴書、戌○○92年度偵字第8545號起訴書、Ｈ○○92年度
    偵字第22469 號起訴書、黃○○93年度偵字第13834 號起訴
    書；午○○93年度重訴字第49號判決書、丁○○93年度重
    訴字第39號判決書、戌○○92 年 度重訴緝字第7 號判決書
    、戌○○93年度上重訴字第20號判決書、黃○○93年度重訴
    字第129 號判決書；證據Ａ：乙○○以91他字第3788號「
    阿齊案」、92他字第638 號「吳先生案」、92他字第1493號
    「小洪案」等3 案號發函關稅局「請惠予配合檢方指揮放行
    」等32張函文（第32張附於94偵字第16154 卷中）；證據
    Ｂ：丙○○、午○○、Ｇ○○、戌○○、Ｈ○○、丁○○、
    乙○○、黃○○入出境紀錄；證據Ｅ：國防部憲兵司令部
    刑事鑑識中心93年2 月16日93宇鑑字第01630 號鑑驗通知書
    ；證據Ｆ：(1)91年12月9 日房屋租賃契約書（高雄市○鎮
    區○○路30號）1 份及上開地點「外觀廣告為『銘松工業股
    份有限公司』」照片1 張(2)林鈺屏即Ｇ○○配偶兌現Ｇ○○
    向銘松工業股份有限公司承租廠房退還押金之面額3 萬元（
    票號AM0000000 號）支票1 張，與華南銀行高雄分行93年2
    月2 日93華高存字第064 號函檢附客戶基本資料1 張；證
    據Ｉ：中華航空公司高雄分公司93年1 月12日KHHDM0026002
    6 號函復艙單（出境班機為91年12月14日、92年1 月11日及
    92年4 月8 日CI637 高雄飛馬尼拉；入境班機為91年12月21
    日、92年1 月22日及92年4 月29日CI638 馬尼拉飛高雄；92
    年7 月18日CI638 入境艙單）；證據Ｌ：乙○○91年間至
    93年間發文登記簿影本13紙；證據Ｍ：財政部高雄關稅局
    92年12月12日高普政字第0920200463號函附EMCU0000000 等
    9 貨櫃進出口報單、運送單、DELIVERY ORDER 、 貨櫃清單
    影本；證據Ｔ：高雄地檢署91他字第378 8 號「小齊」影
    卷1 宗、高雄地檢署92他字第638 號被告「吳先生」影卷1
    宗；證據ＡＡ：海調站戌○○走私槍械案卷1 宗（含原卷
    ）等資料為論據（詳見本院卷二第208 至214 頁、本院卷三
    第105 至109 頁）。訊據被告丙○○堅決否認有何與有身份
    之人共犯濫權不追訴罪、犯主管事務圖利罪、公務員包庇運
    輸槍枝罪、私運管制物品進口罪、公務員包庇走私罪之犯行
    ，辯稱：我沒有要Ｈ○○拿出從走私香菇所賺的錢給戌○○
    去菲律賓買槍枝，沒有參與戌○○於91年11月11日赴菲採買
    槍枝之行為，櫃號CLHU0000000 號貨櫃並未查扣槍枝、櫃號
    GSTU0000000 號、EISU0000000 號貨櫃並未證明有違禁物等
    語（見本院卷二第123 至126 、本院卷十第118 反面至119
    反面頁）；辯護意旨略以：櫃號CLHU0000000 號貨櫃並未查
    扣槍枝、櫃號GS TU0000000號、EISU0000000 號貨櫃並未證
    明有違禁物，倘被告丙○○要求Ｈ○○將走私香菇所賺之錢
    拿出給戌○○買槍枝，Ｈ○○豈不沒有任何利潤，Ｈ○○豈
    有可能願意配合被告丙○○等語（見本院卷一第223 至236
    頁、本院卷九第268 至281 頁、本院卷十第119 反面、第12
    0 頁）。經查：
（一）證人Ｈ○○雖於97年2 月13日本院審理中結證稱：91年間
      丙○○沒有跟我提到他要查從菲律賓走私槍械回台的案件
      ，我從來沒有與Ｇ○○、戌○○、丙○○同時間一起見面
      ，我忘記何時介紹戌○○認識丙○○，我沒有跟丙○○介
      紹戊○○案件的槍枝是戌○○買的，丙○○沒有請戌○○
      去菲律賓處理槍枝的事，丙○○沒有要求我出錢讓戌○○
      去菲律賓買槍枝，我沒有匯每斤4 萬元及台幣將近200 萬
      元給戌○○，鹿角草貨櫃裝櫃時我不在菲律賓等語（見本
      院卷七第194 反面、195 正、反、199 頁）；於92年11月
      27日偵查中結證稱：丙○○要我當他的檢舉人，就他偵辦
      的槍械案件提供線索、參與辦案，我認為他在討人情，就
      跟他說90年間我經丙○○幫忙進口農產品賺得300 至400
      萬元拿出來給他辦案等語（見偵卷第25至29頁）；於94
      年8 月9 日偵查中結證稱：丙○○說菲律賓有走私100 把
      槍的案件，事後我發現無100 支槍，且我知道這是廖檢察
      官的案件，但丙○○一直向我示好，希望我把槍械績效作
      出來，我不想介入後來才去大陸躲丙○○等語（見偵卷
      第203 頁）；於92年12月19日偵查中證述：我以海國貿易
      行於91年9 月4 日進口櫃號EMCU0000000 號貨櫃、於91年
      9 月17日進口櫃號CLHU0000000 、FSGU0000000 號貨櫃係
      由「榮駿報關行」報關，3 只貨櫃內均有夾藏大陸香菇入
      境，因為海調站之丙○○於91年4 、5 月告訴我如有違禁
      品要報關進口找他，一個月後，我又到丙○○家，丙○○
      要我幫忙打聽有人在菲律賓走私槍械入台之事，我向丙○○表示最近大陸香菇要從第三地輾轉回台，沒空去菲律賓
      ，丙○○說直接從大陸轉香港回台灣即可，到時海關部分
      他幫我注意，後來91年9 月4 、17日進口上開3 只貨櫃有
      事先讓丙○○知道，4 日先進口的貨櫃成功報關，17日的
      貨櫃在海關驗貨時榮駿報關行派周先生陪驗，開櫃時向海
      關人員表示有聞到香菇味，丙○○打電話告知我此事，並
      表示會請人處理，我即打電話問報關行之己○○，之後丙○○又打電話給我說已經處理好，91年9 月18日丙○○要
      我去他家，當時丙○○說上開3 只貨櫃的事情他幫我處理
      好，我也要前往蘇比克灣，因為績效壓力大等語。所以我
      於91年11月8 日介紹戌○○給丙○○認識，並向丙○○表
      示有需要走私槍械可以找戌○○幫忙，丙○○即要我陪戌
      ○○前往菲律賓瞭解戌○○有無能力，戌○○於91年11月
      11日先前往菲律賓，我於91年11月30日赴菲與戌○○會合
      ，在菲戌○○告訴我丙○○要他走私槍械，我就問戌○○
      有無這個能力，戌○○回答安排沒有問題，但沒有資金，
      我於91年12月6 日回台問丙○○說怎麼沒拿錢給戌○○，
      丙○○才要我拿出之前他幫我處理3 只貨櫃夾藏香菇所賺
      之錢，我就將約350 萬元分2 次匯至戌○○指定之台灣銀
      行松山分行張姓戶頭內等語（見偵卷第31至34頁）。證
      人戌○○於96年12月12日本院審理中結證稱：我沒有與Ｈ
      ○○共同包裝或押槍枝，我是提供給Ｅ○○說不知道會不
      會有這種事，因為Ｇ○○有去跟我買鹿角草，不知道槍械
      有無放在鹿角草裡面，Ｈ○○、Ｇ○○介紹丙○○給我認
      識，Ｇ○○告訴我，丙○○說如果我幫忙Ｇ○○給他們裝
      一些菜底給他們裝煙，我們就可以進煙，他們可以幫忙等
      語，這是Ｇ○○講的，丙○○沒有講，我也沒有向丙○○
      求證過，91年11月我有賣鹿角草給Ｇ○○，同時我介紹喬
      易揚賣槍給Ｈ○○、Ｇ○○共50支制式手槍、土製手槍，
      當時Ｇ○○說要給丙○○作業績，Ｇ○○可以得到進口香
      菸到台灣的好處，這部分我沒問過丙○○，事後Ｇ○○從
      菲律賓回台又去菲律賓問我為何變成29把槍，我才告訴Ｅ
      ○○這30把槍有放在鹿角草進來（見本院卷七第62、64、
      67、74頁）；於92年12月26日偵查中證述稱：91年11月初
      Ｈ○○、Ｇ○○前往菲律賓找我，匯了100 萬元台幣至菲
      律賓，請我幫他領出來並表示要我幫他買槍，於是我介紹
      華僑「楊先生」幫他們買50支短槍，因為20支槍被查獲，
      所以楊先生交30支槍給Ｇ○○，事後Ｇ○○回菲律賓問我
      為何少一支，我才知道他們用貨櫃夾藏槍枝回台，Ｈ○○
      、Ｇ○○都有參與這次貨櫃夾藏槍械回台之事，Ｇ○○事
      先有拿22萬元批索要我幫忙買鹿角草，槍械送到當天是Ｇ
      ○○、許國昌（我都叫他昌仔）負責夾藏槍械等語（見偵
      卷第114 至116 頁）；於93年4 月9 日偵查中證述：Ｈ
      ○○、Ｇ○○於91年9 月11日赴菲告訴我要買50支制式手
      槍走私回台，沒有告訴我目的，我介紹喬易揚幫他們買槍
      ，並約定買30支之後Ｈ○○、Ｇ○○分別回台。91年12月
      24日Ｈ○○、Ｇ○○又叫我買20之制式槍枝、50支土製手
      槍，我懷疑他們買50之土製手槍目的，Ｇ○○才在菲律賓
      告訴我是要給丙○○辦案作績效，因為走私成功5 支槍枝
      給丙○○作績效，丙○○就會讓他們走私一個貨櫃的違禁
      物品。後來我與Ｇ○○於91年11月7 日回台，在Ｇ○○家
      遇到丙○○，丙○○提到Ｇ○○已經走私許多貨櫃入境但
      未依約定給他績效，就叫我以後改配合Ｇ○○等語（見偵
      卷第145 至151 頁）；於93年11月16日偵查中證述：91
      年6 、7 月Ｈ○○帶我去丙○○家介紹認識，因Ｈ○○邀
      我合夥投資農產品進口並表示丙○○有管道可進口大陸香
      菇至台灣，91年9 月我到菲律賓，之後Ｈ○○有來問我有
      無管道買槍械，並告訴我槍械要給丙○○作業績。後來91
      年11月7 日我去Ｇ○○家泡茶，丙○○也來找Ｇ○○，當
      時丙○○談及曾幫Ｈ○○進口多只農產品貨櫃，但Ｈ○○
      都沒有幫他忙給他業績，丙○○並要我瞭解91年11月6 日
      幫Ｈ○○買槍之喬易揚是否已交保出來等語（見偵卷第
      117 至131 頁）；於93年12月15日偵查中證述：91年8 、
      9 月間我去Ｇ○○家中遇到Ｈ○○、丙○○，丙○○抱怨
      幫Ｈ○○從大陸走私香菇來台賺錢，Ｈ○○都沒有給他業
      績，Ｈ○○就表示會把之錢賺的錢拿出來去菲律賓買槍給
      丙○○作績效等語（見偵卷第136 、148 頁）。證人Ｈ
      ○○所稱應被告丙○○要求將走私農產品所得350 萬元匯
      予戌○○作為購買槍枝之資金一節，顯違事理不足採信已
      如前述。而Ｈ○○上揭所稱：伊介紹戌○○給丙○○認識
      ，並告訴丙○○如有需要走私槍枝，可找戌○○幫忙，丙○○即要求其至菲律賓了解戌○○有無此能力，其於91年
      11月30日赴菲與戌○○會合，戌○○告訴伊，丙○○要他
      走私槍械等情，與戌○○上開所證：係Ｇ○○及Ｈ○○告
      訴伊走私槍枝係給丙○○作業績，而非丙○○親口要求伊
      走私槍械已有不符。Ｇ○○目前通緝中，對於被告丙○○
      有無交代其請戌○○走私槍枝入台，及該購買槍枝之資金
      來源為何被告丙○○是否知悉，其是否假藉要給被告丙○○作業績以取得戌○○之信賴，誘使戌○○幫忙買槍等問
      題，均未能對Ｇ○○為相關查證，尚難僅憑證人Ｈ○○、
      戌○○上開證述據為被告丙○○不利之認定。
（二）證人丁○○於97年2 月27日本院審理中結證稱：我去新強
      路拆鹿角草，是用麻布袋裝，裡面沒有槍，但Ｅ○○說有
      槍，因為戌○○比我們早收押，Ｅ○○要我依照戌○○的
      說詞，我沒有看到有半袋的珊瑚草，沒有看到有4 、5 袋
      裝上丙○○的車等語（見本院卷七第220 反面、224 頁）
      ；於93年4 月12日偵查中證述：91年12月13日在新強路拆
      櫃當天我有在高雄旗津碼頭門口，當天丙○○載Ｇ○○進
      入碼頭，Ｇ○○坐在司機旁，到新強路後是我、Ｇ○○、
      黃○○、午○○之弟搬貨，丙○○在旁邊看，貨櫃中有4
      、5 包重重的，並碰地上有金屬聲，Ｇ○○就指示我們將
      該4 、5 袋搬到丙○○的車上，約在91年12月21日我們從
      菲返台某日，丙○○帶了2 把韓製PD-51 至文府路倉庫給
      Ｇ○○看，當時我、黃○○、午○○都看到，丙○○當場
      對Ｇ○○說這是從鹿角草內取出來的等語（見偵卷第20
      9 至225 頁）。證人黃○○於94年8 月24日偵查中證述：
      91年12月13日我有去新強路倉庫，當時Ｇ○○、丁○○在
      場，我並沒有看到丙○○在場等語（見偵卷第206 反至
      209 反面頁）。證人丁○○上開證述前後不一，且與證人
      黃○○之證述不符，且證人丁○○於93年4 月12日證述有
      聽到金屬碰撞聲、丙○○帶了2 把韓製PD-51 至文府路倉
      庫給Ｇ○○看，當時其與黃○○、午○○都看到，丙○○
      當場對Ｇ○○說這是從鹿角草內取出來云云，依常理而論
      ，倘Ｇ○○有自菲律賓將槍枝夾藏入鹿角草袋中，豈有可
      能未予包裝而逕自放入袋中，致槍枝遭搬運過程容易發出
      聲音而令人察覺走私槍枝之情事，再者，倘被告丙○○有
      從鹿角草中取出走私入台之槍枝，被告丙○○豈有於丁○○、黃○○、午○○、Ｇ○○同時在場時將槍枝拿到文府
      路倉庫給渠等人看，萬一在場之人匿名檢舉被告丙○○，
      被告丙○○豈不甘冒走私、持有槍枝之風險，況將槍枝攜
      帶至文府路倉庫途中若被查獲，被告丙○○豈不無故增添
      自身遭受持槍訴追之風險，且該等走私槍枝既係要給被告
      丙○○作業績，被告丙○○於91年12月13日載走後，亦無
      必要於91年12月21日又帶其中2 把韓制手槍至文府路給Ｇ
      ○○及在場之丁○○、黃○○、午○○觀看。證人丁○○
      此部分之證述，顯與常情有違，不足採信。
（三）證人Ｄ○○於97年4 月9 日本院審理中證述：我有到新強
      路拆櫃，對在場之人沒什麼印象，我有跟他們要一包珊瑚
      草回來，沒聽到搬貨時有金屬碰撞聲，沒印象有看到銀色
      休旅車把貨櫃東西搬走（見本院卷八第73頁）；於93年3
      月12日、94年3 月7 日證述：我在新強路看的鹿角草，其
      中有3 、4 包比較小包，後來放到一部休旅車上等語（見
      偵卷第318 至322 、323 至325 、偵卷第350 至353
      頁）。本件鹿角草內若果夾藏槍枝，並由被告丙○○先行
      載離倉庫，則屬走私槍枝之重罪，應會盡量隱密搬運及開
      櫃，其開櫃及搬運過程豈有容許不相干之司機Ｄ○○在場
      觀看之理。證人Ｄ○○上開所證其看見3 、4 包鹿角草比
      較小包，後來放到一部休旅車上云云，尚無可信。且證人
      Ｄ○○並未目睹鹿角草內有何物，即便證述有3 、4 包比
      較小包放置休旅車上，尚難遽為被告丙○○不利之認定。
      況櫃號CLHU0000000 號貨櫃之查驗關員係依派驗報單主管
      人員、上級指示及台灣高雄地方法院檢察署91 年12 月5
      日雄檢楠果91他3788字第88793 號函，為配合檢調辦案需
      要，確實以簡易查驗方式開櫃簡易查驗放行，惟未發現櫃
      內有未稅香菸、大陸香菇或其他禁止進口物品。而簡易查
      驗放行之具體程序，係由驗貨員就貨（櫃）抽驗1 件，僅
      核對該件貨名、數量、材質及嘜頭相符即可，不作現場全
      部逐箱核對嘜頭、件數等乙節，有財政部高雄關稅局97年
      6 月9 日高普興字第0971010009號函、97年6 月26日高普
      興字第0971011307號函在卷可憑（見本院卷八第214 頁、
      卷九第2 、3 、65頁），顯見CLHU0000000 號貨櫃經海關
      開櫃檢查後，並無發現有槍枝，即便上開貨櫃有公訴意旨
      所示之槍枝，惟均未查扣，亦未送驗，則其確切數量、種
      類、形式、廠牌、是否具有殺傷力等等均有重大疑義，則
      Ｇ○○等人私運入境者，究竟是否確為管制物品、是否係
      槍砲彈藥刀械管制條例所稱之「槍砲」，又屬於該條例所
      稱之何種「槍砲」，俱無從認定，自無從僅憑上開證據而
      為不利於被告丙○○之認定。
（四）再者，公訴意旨並未指明櫃號GSTU0000000 號、EISU0000
      000 號貨櫃內有何違禁物品，且卷內查無具體證據證明上
      開貨櫃內有夾藏違禁物品，本件就櫃號GSTU0000000 號、
      EISU0000 000號貨櫃之放行尚難遽認被告丙○○有何違法
      之行為。至於公訴意旨所憑之其他證據，與被告丙○○此
      部分被訴犯行無具體直接之關連，尚難依該等證據逕為被
      告丙○○不利之認定。此外，被告乙○○業經本院為無罪
      判決（詳如後述「玖」部分），被告丙○○自無與有身份
      之人共犯濫權不追訴罪之犯行。
（五）綜上所述，卷內並無具體證據證明被告丙○○有何與有身
      份之人共犯濫權不追訴罪、犯主管事務圖利罪、公務員包
      庇運輸槍枝罪、私運管制物品進口罪、公務員包庇走私罪
      之犯行，本應就上開部分為被告丙○○無罪之諭知，然公
      訴意旨認上開部分之犯行間有牽連犯關係，其中圖利罪又
      與與被告丙○○前揭圖利Ｈ○○（櫃號CLHU0000000 、FS
      GU0000000 號貨櫃夾藏香菇部分）有罪判決部分具有連續
      犯關係（見起訴書第48頁），爰不另為無罪之諭知。
五、公訴人認被告丙○○就上開公訴意旨（一）3 部分（附表六
    編號7 所示貨櫃部分）所指事實涉有公訴意旨（一）3 部分
    所指罪嫌，無非係以被告乙○○於94年7 月22日、94年9
    月30日之供述；被告丙○○於94年7 月14日、94年9 月28
    日、94年10月7 日之供述；證人戌○○於93年3 月29日、
    93 年4月2 日、93年4 月22日、93年4 月23 日 、93年5 月
    3 日、93年11月16日之證述；證人癸○○於93年3 月16日
    、93年4 月5 日、93年4 月26日之證述；證人午○○於93
    年3 月18日、93年4 月2 日、93年4 月7 日、93年4 月15日
    、93年4 月20日、93年4 月21日、93年10月22日、94年6 月
    14日、審理中之證述；證人丁○○於93年3 月17日、93年
    4 月12日、93年4 月15日、93年8 月18日、93年10月19日、
    93年3 月12日（與司機Ｄ○○對質）之證述；證人黃○○
    於93年9 月1 日之證述；證人高雄關稅局柯世家（中興分
    局驗貨員）、戴國憲（中興分局驗貨課課長）、呂耀琪（中
    興分局驗貨員）於94年8 月1 日之證述；證人即高雄海調
    站調查員庚○○、地○○、玄○○、Ｌ○○於94年8 月26日
    之證述；證人郭秀錦（江華貨運公司現場車輛調度負責人
    ）於93年1 月6 日之證述；證人Ｄ○○（江華公司貨櫃車
    司機）於92年12月20日、93年3 月12日、94年3 月7 日調查
    筆錄之證述；證人蔡李碧雲（文府路倉庫出租人）於93年
    4 月14日之證述、蔡李碧雲提出之租金收入證明單6 張影本
    、文府路341 號倉庫照片2 幀；丁○○93年度偵字第4066
    號起訴書、癸○○93年度偵字第5016、93年度偵緝字第462
    號起訴書、午○○93年度偵字第6138號起訴書、戌○○92年
    度偵字第8545號起訴書、黃○○93年度偵字第13834 號起訴
    書；癸○○93年度重訴字第46號判決書、癸○○94年度上
    訴字第579 號判決書、午○○93年度重訴字第49號判決書、
    丁○○93年度重訴字第39號判決書、戌○○92年度重訴緝字
    第7 號判決書、戌○○93年度上重訴字第20號判決書、黃○○93年度重訴字第129 號判決書；證據Ａ：乙○○以91他
    字第3788號「阿齊案」、92他字第638 號「吳先生案」、92
    他字第1493號「小洪案」等3 案號發函關稅局「請惠予配合
    檢方指揮放行」等32張函文（第32張附於94偵字第16154 卷
    中）；證據Ｂ：丙○○、午○○、Ｇ○○、戌○○、丁○○、乙○○、黃○○入出境紀錄；證據Ｃ：檢舉筆錄（91
    年12月24日Ｇ○○、丁○○二人以本名向乙○○製作之祕密
    證人筆錄）；證據Ｉ：中華航空公司高雄分公司93年1 月
    12日KHHDM00260026 號函復艙單（出境班機為91年12月14日
    、92年1 月11日及92年4 月8 日CI6 37高雄飛馬尼拉；入境
    班機為91年12月21日、92年1 月22日及92 年4月29日CI638
    馬尼拉飛高雄；92年7 月18日CI638 入境艙單）；證據Ｍ
    ：財政部高雄關稅局92年12月12日高普政字第0920200463號
    函附EMCU0000000 等9 貨櫃進出口報單、運送單、DELIVERY
     ORDER、貨櫃清單影本；證據Ｒ：駕駛人託運貨櫃紀錄表
    3 張（巳○○92年5 月14日AW951 號貨櫃託運紀錄表（前往
    託運空櫃離開）及江華貨運儲運股份有限公司「車輛工作報
    表」9 張；證據Ｔ：高雄地檢署91他字第3788號「小齊」
    影卷1 宗等證據為其論據（詳見本院卷三第109 至112 頁、
    本院卷二第239 至243 頁）。訊據被告丙○○堅決否認有何
    與有身分之人共犯濫權不追訴罪、犯主管事務圖利罪、犯公
    務員包庇運輸槍枝罪、私運管公務員包庇走私罪、運輸私菸
    之犯行，辯稱：我完全不知Ｇ○○等人在菲之行為，除辦案
    需要有跟監貨櫃外，並無看到洋菸、槍枝等語（見本院卷二
    第289 頁、本院卷十第11 8反面至119 反面頁）；辯護意旨
    略以：被告丙○○對Ｇ○○等人於菲律賓之行為均不知情，
    被告丙○○並無看到洋菸、白臘溶解取出槍枝之事等語（見
    本院卷一第223 至236 頁、本院卷二第290 頁、本院卷九第
    268 至281 頁、本院卷十第11 9反面、第120 頁）。經查：
（一）證人丁○○於97年2 月27日本院審理中結證稱：送到文府
      路的貨櫃我有到碼頭押櫃，去押櫃時沒有看到乙○○、丙○○，因為Ｅ○○說一定要辦乙○○，送到文府路貨櫃的
      司機是巳○○，他卸完貨櫃就走了，我沒有在文府路倉庫
      看到曾經從貨櫃取出用白臘封的7 支短槍，丙○○也沒有
      在文府路倉庫拿走用白臘封的短槍等語（見本院卷七第22
      1 、222 、224 頁）；於93年2 月23日偵查中證述：我91
      年12月14日與Ｇ○○、黃○○、午○○去菲律賓，這次沒
      有看到Ｇ○○買槍枝等語（見偵卷第186 至190 頁）；
      於93年3 月17日偵查中證述：我與Ｇ○○、黃○○、午○○於91年12月14日到菲律賓，前往馬尼拉槍店買7 支短槍
      ，200 發9MM 子彈，購買後在Ｇ○○友人「阿丁」、「阿
      峰」住處將7 支短槍夾藏在原木桌後，Ｇ○○、黃○○、
      午○○、我、TONY、戌○○將該2 張原木桌送到蘇比克灣
      ，我與Ｇ○○、黃○○、午○○在91年12月21日回台，回
      台後某日Ｇ○○叫我、午○○、黃○○到文府路341 號倉
      庫，Ｇ○○、午○○同車，我與黃○○同車前往旗津碼頭
      ，後來我與黃○○同車護航貨櫃車到文府路341 號倉庫，
      同行護航還有丙○○的車、Ｇ○○的車還有走私洋菸廠商
      的車輛，Ｄ○○將貨櫃卸下後離開，倉庫鐵門放下，菸商
      將菸搬卸後載走，Ｇ○○、丙○○、午○○、黃○○及我
      就用榔頭、螺絲起子將原木桌內以白臘固定之7 支短槍取
      出，丟入現場燒開水的鍋子溶化，之後丙○○將槍帶走，
      我不知道槍枝何時裝入原木桌內我沒參與等語（見偵卷
      第138 至139 頁）；於93年4 月12日偵查中證述：91年12
      月14日我、午○○、黃○○由Ｇ○○招待至菲律賓，是到
      菲律賓後Ｇ○○說要買槍枝給丙○○，在菲律賓癸○○開
      車帶我、Ｇ○○到槍店買7 把槍還有200 發子彈，回去交
      給午○○、戌○○再交給阿丁負責夾藏在貨櫃內，回台後
      拖到文府路倉庫，午○○押貨櫃車，到倉庫後有我、Ｇ○○、黃○○、午○○、丙○○，當場拆櫃後有原木桌、椅
      ，另藏700 至800 箱洋菸，我們將原木桌椅搬下，香菸、
      空櫃被載走，Ｇ○○、丙○○叫我們把原木桌椅挖開取出
      槍彈、丙○○當場用紙箱將槍彈載走等語（見偵卷第20
      9 至225 頁）；93年8 月19日偵查中證述：在文府路341
      號倉庫燒白臘，7 把短槍、子彈約500 發取出來被丙○○
      帶走等語（見偵卷第462 至467 頁）；93年10月19日偵
      查中證述：91年12月14日有我、午○○、黃○○、Ｇ○○
      到菲律賓，這次癸○○介紹買7 支槍、200 發子彈，之後
      Ｇ○○跟我去阿峰住處將槍彈交給阿峰，Ｇ○○叫午○○
      去看阿峰裝槍彈入原木桌內，我後來在文府路倉庫有看到
      原木桌子，Ｇ○○叫我、午○○、黃○○將槍彈挖出，交
      給丙○○帶走，該貨櫃內另有七星、峰、大衛杜夫等數百
      箱洋菸由另一批人帶走等語（見偵卷第468 至475 頁）
      。
（二）證人午○○於93年4 月7 日偵查中證述：我91年11月14日
      至91年12月21日與Ｇ○○、丁○○、黃○○前往菲律賓，
      這次出資叫戌○○買原木桌、原木椅咖啡樹枝，這次沒有
      看到Ｇ○○買槍枝之情形，回台後該貨櫃於92年1 月9 日
      在文府路341 號倉庫卸櫃，倉庫內看見丁○○、黃○○、
      Ｇ○○、丙○○，當時我見丙○○手拿一個紙箱離開，丁○○隨即告訴我、Ｇ○○，丙○○將拆卸完的槍械用該紙
      箱載走，我才知道該紙箱內裝槍械等語（見偵卷第63至
      66頁）；於93年4 月15日偵查中證述：91年12月21日在菲
      期間，我不知道兩張原木桌內有無裝槍械等語（見偵卷
      第167 至170 頁）；於93年4 月21日偵查中證述：我91年
      11月14日至91年12月21日在菲期間跟戌○○去買裝貨櫃之
      菜底有原木桌、椅等，該貨櫃送進蘇比克灣前，我看到桌
      椅是組合完成，阿峰告訴我中空部分已經填臘，92年1 月
      9 日這個貨櫃在文府路卸下後，Ｇ○○要我關上倉庫鐵門
      ，倉庫內有Ｇ○○、黃○○、丁○○、丙○○，有4 、5
      個工人將貨櫃內香菸一箱箱搬到他們的貨車離開，之後倉
      庫剩下我、Ｇ○○、黃○○、丁○○、丙○○，Ｇ○○就
      拿鐵器將原木桌椅撬開，這兩個原木桌是我與戌○○採購
      ，其中一張的桌腳有裝白臘固定的槍枝，我們將外包白臘
      槍枝取出，經一陣敲打後，Ｇ○○、丁○○煮一鍋熱水將
      沾有白臘槍枝送入鍋內溶化，這些槍我聽丁○○說是丙○○放入水果箱內載走等語（見偵卷第180 至185 頁）。
（三）證人戌○○於93年3 月29日偵查中證述：Ｇ○○、丁○○
      、午○○、黃○○於91年12月14日到菲律賓，這次Ｇ○○
      出錢叫我買原木桌、椅當菜底，原木桌內夾藏5 支短槍，
      地點在阿峰住處，這次槍械是用白臘固定，這5 支槍之Ｇ
      ○○向癸○○或根本晃買的，後來運到蘇比克灣的倉庫，
      就是要用貨櫃走私洋菸等語（見偵卷第131 至135 頁）
      ；93年4 月2 日偵查中證述：91年12月14日Ｇ○○等人到
      菲律賓，Ｇ○○指示我買原木桌用來裝槍械，黃○○將白
      臘溶化，打5 支短槍放入原木桌倒入白臘固定，後來送到
      蘇比克灣，由免稅倉庫的陳先生處理，但我沒聽到Ｇ○○
      與陳先生如何洽商等語（見偵卷第136 至140 頁）；於
      93年4 月22日偵查中證述：我只記得在阿峰住處用白臘固
      定裝在原木桌內的槍枝共5 把，還有子彈等語（見偵卷
      第43至47頁）；93年4 月23日偵查中證述：Ｇ○○等人91
      年12月份到菲律賓時，Ｇ○○要我買原木桌椅送到阿峰家
      ，桌腳挖中空，後來送到蘇比克灣，我跟TONY進入保稅倉
      庫內，當場有工人將香菸一箱箱搬入貨櫃，大約700 多箱
      等語（見偵卷第159至163頁）。
（四）證人Ｄ○○於97年4 月9 日本院審判中證述：我載貨櫃到
      文府路倉庫押車的人是93年3 月12日與我對質之人（即丁○○），那次我把貨櫃放在文府路倉庫裡面，出來後門就
      放下，沒看到貨櫃內之物品等語（見本院卷八第74至75反
      面頁）。證人黃○○於93年9 月29日偵查中證述：高雄市
      ○○路倉庫是Ｇ○○出錢租的，我在文府路倉庫看過大批
      原木桌椅，我不知道丙○○到文府路倉庫所為何事等語（
      見偵卷第22至32頁）；於93年10月14日偵查中證述：Ｇ
      ○○有請我出面租高雄市○○路倉庫（在我住處對面），
      承租文府路之倉庫後，有將珊瑚草搬到文府路，我看過文
      府路倉庫有放椰子板、原木桌椅，我不知道該椰子板、原
      木桌椅如何放入倉庫，我沒有參與卸貨，我在某日晚上曾
      在文府路倉庫見過丙○○1 次，他是拿檢舉亥○○涉嫌走
      私槍械的筆錄要我簽名等語（見偵卷第175 至179 頁）
      。上開證人丁○○就渠等在菲律賓以白臘固定原木桌內之
      槍、彈數量前後所述不一，且與證人戌○○所述5 支短槍
      不符，而證人午○○證述並未見到裝槍之情事，是依證人
      丁○○、午○○、戌○○前後矛盾之證述，尚難遽認Ｇ○○等人於91年12月14日至91年12月21日在菲期間有購買公
      訴意旨所述之5 支槍枝。另就Ｇ○○等人此次在菲期間有
      無在貨櫃內夾藏香菸一節，僅證人戌○○於93年4 月23日
      提到有在蘇比克灣之倉庫內見到工人搬入香菸，然證人戌
      ○○於93年4 月22日證述不知Ｇ○○與保稅倉庫之陳先生
      如何洽商，顯見Ｇ○○不願讓戌○○知悉其在倉庫內要將
      何物裝入貨櫃，則Ｇ○○豈有可能讓證人戌○○當面目睹
      工人將洋菸搬入貨櫃之事。至於丁○○雖證述事後在文府
      路倉庫有見到工人搬菸，然數量與證人戌○○所述不一，
      且證人丁○○就事後在文府路倉庫中取槍枝過程所述前後
      有別，亦與證人午○○所述不同。另從證人黃○○上開證
      述觀之，其否認有參與運送至文府路貨櫃之卸貨過程，不
      知道被告丙○○至文府路倉庫之目的等情，均顯與證人丁○○、午○○所述不符。另證人丁○○證述該次係午○○
      押運貨櫃車一節，與證人Ｄ○○上開所述不符，況證人午
      ○○證述聽丁○○講槍枝係丙○○載走云云，惟依丁○○
      、午○○之證述，當時在文府路倉庫現場至少有Ｇ○○、
      黃○○、丁○○、午○○等人在場，即便貨櫃內有洋菸、
      槍枝，被告丙○○豈有可能公然於菸商取菸時在場，並當
      著Ｇ○○等4 人在場之情況下，直接將槍枝取走，蓋現場
      至少有多名證人目擊被告丙○○取槍之行為，被告丙○○
      豈能確信該等人事後均會為其保密而不私下舉發，本院認
      依證人丁○○、戌○○、午○○、黃○○上開前後矛盾之
      證述，尚難遽認被告丙○○有包庇運輸槍枝、走私洋菸之
      行為。
（五）櫃號WFHU0000000 號貨櫃之查驗關員係依派驗報單主管人
      員、上級指示及台灣高雄地方法院檢察署92年1 月3 日雄
      檢楠果91他3788字第5197號函，為配合檢調辦案需要，確
      實以簡易查驗方式開櫃簡易查驗放行，惟未發現櫃內有未
      稅香菸、大陸香菇或其他禁止進口物品。而簡易查驗放行
      之具體程序，係由驗貨員就貨（櫃）抽驗1 件，僅核對該
      件貨名、數量、材質及嘜頭相符即可，不作現場全部逐箱
      核對嘜頭、件數等乙節，有財政部高雄關稅局97年6 月9
      日高普興字第0971010009號函、97年6 月26日高普興字第
      0971011307號函在卷可憑（見本院卷八第214 頁、卷九第
      2 、3 、65頁），顯見WFHU0000000 號貨櫃經海關開櫃檢
      查後，並無發現有洋菸、槍枝，即便上開貨櫃有公訴意旨
      所示之洋菸、槍枝，惟均未查扣洋菸、槍枝，亦未送驗，
      則其確切數量、種類、形式、廠牌、槍枝是否具有殺傷力
      等等均有重大疑義，則Ｇ○○等人私運入境者，究竟是否
      確為管制物品、是否係槍砲彈藥刀械管制條例所稱之「槍
      砲」，又屬於該條例所稱之何種「槍砲」，俱無從認定，
      自無從僅憑上開證據而為不利於被告丙○○之認定。至於
      公訴意旨所引其他證據就被告丙○○有無包庇Ｇ○○等人
      運輸槍枝、走私洋菸部分無具體直接之關連，卷內既無證
      據證明櫃號WFHU0000000 號貨櫃內有公訴意旨所指之槍枝
      、洋菸，尚難遽認被告乙○○對該貨櫃之放行有何濫權不
      追訴Ｇ○○等人之行為，則被告丙○○自無與被告乙○○
      共犯此罪之可能。
（六）綜上所述，卷內並無具體證據證明被告丙○○有何與有身
      分之人共犯濫權不追訴罪、犯主管事務圖利罪、犯公務員
      包庇運輸槍枝罪、私運管公務員包庇走私罪、運輸私菸之
      犯行，本應就上開部分為被告丙○○無罪之諭知，然公訴
      意旨認上開部分之犯行與被告丙○○前揭圖利Ｈ○○（櫃
      號CLHU0000000 、FSGU0000000 號貨櫃夾藏香菇部分）有
      罪判決部分具有連續犯關係（見起訴書第48頁），爰不另
      為無罪之諭知。
六、公訴人認被告丙○○就上開公訴意旨（一）4 部分（附表六
    編號8 、9 所示貨櫃部分）所指事實涉有公訴意旨（一）4
    部分所指罪嫌，無非係以被告乙○○於94年7 月22日、94
    年9 月30日之供述；被告丙○○於94年7 月14日、94年8
    月31日、94年9 月27日、94年9 月28日之供述；證人戌○○於93年1 月19日、93年3 月29日、93年4 月2 日、93年4
    月12 日 、93年4 月22日、93年4 月23日、93年4 月26日、
    93年5 月3日 、93年5 月6 日、93年5 月7 日、93年11月16
    日、93年12 月15 日、94年4 月14日、94年4 月15日、94年
    6 月15日、93年1 月2 日、92年12月11日、94年4 月20日、
    94年4 月28日、93年11月17日之證述；證人癸○○於93年
    3 月2 日、93年3 月3 日、93年3 月4 日、93年3 月16日、
    93年4 月5 日、93年4 月12日、93年4 月19日、93年4 月23
    日、93年4 月26日、93年4 月27日、94年6 月2 日、94年4
    月20日、94年4 月28日之證述；證人午○○於93年3 月19
    日、93年4 月2 日、93年4 月7 日、93年4 月13日、93年4
    月16日、93年4 月21日、93年4 月23日、93年5 月6 日、93
    年5 月13日、93年10月22 日 、94年4 月15日、94年4 月20
    日、94年4 月28日、94年6 月14日、審理中之證述；證人
    丁○○於93年2 月18日、93 年2月19日、93年2 月23日、93
    年2 月24日、94年4 月14日、93年3 月8 日、93年4 月8 日
    、93 年4月12日、93年4 月15日、93年5 月7 日、93年10月
    19日、94年4 月20日、94年4 月28日、審理中之證述；證
    人黃○○於93年4 月15日、93年9 月1 日、93年9 月29日、
    93年11月9 日、93年11月17日、94年8 月24日、94年9 月8
    日之證述；證人高雄關稅局副局長寅○○於94年6 月1 日
    之證述、證人高雄關稅局前鎮分局稽查課稽查四股股長丑○○於94年6 月1 日之證述、高雄關稅局前鎮分局92年1 月25
    日92移字第001 號檢附之搜索筆錄暨現場扣押8 箱槍械清單
    ；證人子○○（航警局高雄分局）於94年9 月6 日之證述
    ；證人高雄關稅局柯世家（中興分局驗貨員）、戴國憲（
    中興分局驗貨課課長）、呂耀琪（中興分局驗貨員）於94年
    8 月1 日之證述；證人申○○於92年12月19日、92年12月
    12 日 之證述；證人郭秀錦（江華貨運公司現場車輛調度
    負責人）於93年1 月6 日之證述；證人巳○○（江華公司
    貨櫃車司機）於93年1 月7 日、93年3 月10日、93年3 月12
    日、94年3 月7 日、93年3 月11日之症述；高雄高分檢94
    年4 月20日勘驗筆錄1 份；戌○○、癸○○、丁○○、午○○94 年4月20日之證述；高雄高分檢94年4 月28日勘驗筆
    錄1份 ；戌○○、癸○○、丁○○、午○○94年4 月28日之
    證述；內政部警政署刑事警察局94年5 月4 日刑紋字第09
    40065713號鑑驗書；丁○○93年度偵字第4066號起訴書、
    癸○○93年度偵字第5016號、93年度偵緝字第462 號起訴書
    、午○○93年度偵字第6138號起訴書、戌○○92年度偵字第
    8545號起訴書、黃○○93年度偵字第13834 號起訴書；癸○○93年度重訴字第46號判決書、癸○○94年度上訴字第57
    9 號判決書、午○○93年度重訴字第49號判決書、丁○○93
    年度重訴字第39號判決書、戌○○92年度重訴緝字第7 號判
    決書、戌○○93年度上重訴字第20號判決書、黃○○93年度
    重訴字第129 號判決書；證據Ａ：乙○○以91他字第3788
    號「阿齊案」、92他字第638 號「吳先生案」、92他字第14
    93號「小洪案」等3 案號發函關稅局「請惠予配合檢方指揮
    放行」等32張函文；證據Ｂ：丙○○、午○○、Ｇ○○、
    戌○○、丁○○、乙○○、黃○○入出境紀錄；證據Ｃ：
    92年1 月23日丁○○化名「小寶」之高雄航警局檢舉筆錄、
    被告丙○○於92年1 月23日化名「阿國」之高雄海調站檢舉
    筆錄；證據Ｅ：國防部憲兵司令部刑事鑑識中心93年2 月
    16日93宇鑑字第01630 號鑑驗通知書；證據Ｆ：94年3 月
    10日『11日』美濃鎮興福3 之1 號勘驗照片12幀（現場有椰
    子板與原木等）；證據Ｉ：中華航空公司高雄分公司93年
    1 月12日KHHDM00260026 號函復艙單（出境班機為91年12月
    14日、92年1 月11日及92年4 月8 日CI637 高雄飛馬尼拉；
    入境班機為91年12月21日、92年1 月22日及92年4 月29日C
    I638馬尼拉飛高雄；92年7 月18日CI63 8入境艙單）；證
    據Ｊ：警察機關緝獲制式槍枝特別獎金參考表；證據Ｋ：
    內政部警政署刑事警察局94年3 月25日函覆戌○○、亥○○
    、戊○○3 案請領獎金資料1 份；證據Ｌ：乙○○91年間
    至93年間發文登記簿影本13紙；證據Ｏ之一：財政部高雄
    關稅局93年3 月11日高普政字第0930200084號函附卉奕企業
    有限公司92年2 月6 日及92年3 月21日委由得利報關行報運
    2 只木板貨櫃報單、提貨資料影本；證據Ｓ：高雄關稅局
    93年4 月16日高普政字第0930200123函附KMTU0000000 號貨
    櫃（戌○○案）開櫃查核資料、照片；證據Ｒ：駕駛人託
    運貨櫃紀錄表3 張（巳○○92年5 月14日AW95 1號貨櫃託運
    紀錄表（前往託運空櫃離開）及江華貨運儲運股份有限公司
    「車輛工作報表」9 張；證據Ｔ：高雄地檢署92他字第63
    8 號被告「吳先生」影卷1 宗；證據Ｕ：94年4 月11日勘
    驗92年度槍保字第26號扣案槍枝（戌○○案）筆錄及照片；
    證據Ｖ：戌○○91年1 月25日違反槍砲彈藥刀械管制條例
    查獲時錄影帶翻拍照片45幀；證據Ｗ：內政部警政署刑事
    警察局核發槍彈獎金影印卷─戌○○走私槍械案；證據Ｙ
    ：乙○○91年間至93年間果股發文登記簿共4 本（正本置於
    證物袋）；證據ＡＡ：海調站戌○○走私槍械案卷1 宗（
    含原卷）等證據為其論據（詳見本院卷二第252 至259 頁）
    。訊據被告丙○○堅決否認有何犯對主管事務圖利罪、藉職
    務上機會詐取財物罪、非法運輸衝鋒槍及子彈罪、公務員包
    庇非法運輸衝鋒槍及子彈罪、走私罪、公務員包庇走私罪、
    輸入私菸罪、與有身份之人共犯濫權不追訴罪之犯行，辯稱
    ：我為查緝戌○○槍械走私集團而遭誤導，檢察官於偵辦過
    程中，戌○○走私集團成員為求減輕刑責而指控查緝人員，
    該等供述相互矛盾，倘我有參與走私槍枝、洋煙等行為，何
    以並無查獲相關槍彈、洋煙等物品等語（見本院卷三第45頁
    、本院卷十第118 反、119 正反頁）；辯護意旨略以：卷內
    並未查獲被告有所謂走私之槍彈、洋煙，本件偵辦過程係檢
    調人員對於丁○○、午○○等人不法取供而誣指被告丙○○
    等語（見本院卷一第223 至23 6頁、本院卷九第268 至281
    頁、本院卷十第119 反面、第120 頁）。經查：
（一）以戌○○為收貨人，裝有扣案如附表二、三、四所示槍、
      彈之編號KMTU0000000 號貨櫃，申報貨物為椰子籬笆5,00
      0 件，係由Ｇ○○出資指示戌○○先行赴菲負責申購椰子
      籬笆、接洽報關手續等事項後，Ｇ○○再出資指示午○○
      丁○○、黃○○赴菲，經癸○○之仲介，由戌○○、丁○○、午○○、黃○○為其出面陸續收購附表二、四所示槍
      、彈，Ｇ○○另指示戌○○購買夾藏槍、彈之芒果乾8 箱
      ，Ｇ○○旋於92年1 月17日凌晨指揮戌○○、黃○○、丁○○、午○○將上開槍、彈包裝妥當後，藏置於芒果箱中
      作為掩飾，Ｇ○○再請不知情之菲籍工人將上開芒果箱載
      至馬尼拉皇賓地區某貨櫃站，經菲律賓VANGELYN報關行委
      由韓國KMTCLINE公司運送，由該公司菲律賓總代理NYK-FI
      LJAPAN SHIPPING CORPORATION 公司提供上開貨櫃，Ｇ○○、黃○○、丁○○、午○○即將上開芒果箱搬入貨櫃最
      裏層，戌○○再並通知不知情之椰子籬笆業者將椰子籬笆
      及枯木載至該貨櫃站，再將椰子籬笆及枯木搬入貨櫃內作
      掩飾乙節，業經證人戌○○於偵查、法院審理中證述：「
      我於91年11月間前往菲律賓時，我的身分證件交給Ｇ○○
      拿去其弟媳經營之旅行社辦護照，Ｇ○○因此得知我的年
      籍資料，Ｇ○○又於91年12月間帶黃○○、丁○○、午○○到菲律賓，癸○○人在菲律賓，是負責採購槍械的主力
      ，而我曾與Ｇ○○、午○○去菲律賓馬尼拉市郊外某美容
      院看槍，並與午○○一起至該美容院拿取Ｇ○○購買之槍
      枝與子彈，我依Ｇ○○指示購買椰子籬笆及芒果乾箱，並
      代為尋找報關行，我在菲律賓馬尼拉市覓得菲律賓VANGEL
      YN報關行申報進口，於92年1 月17日依Ｇ○○之指示，將
      芒果乾箱送到位於菲律賓馬尼拉市機場旁之空屋，看見槍
      、彈已包裹妥當，Ｇ○○表示這些槍、彈是要放進芒果乾
      箱內，我將芒果乾箱拆開，Ｇ○○要我試試看芒果乾箱內
      可裝多少支槍，所以我就順手將槍放入芒果乾箱內，當時
      Ｇ○○、黃○○、丁○○、午○○均有動手將槍枝裝入芒
      果乾箱內，槍枝裝箱完畢後，先由菲律賓VANGELYN報關行
      請船公司提供貨櫃，船公司將空貨櫃拖運至菲律賓馬尼拉
      市皇賓地區之貨櫃站，再由我委託採購椰子籬笆之公司將
      椰子籬笆及枯木載至該貨櫃站，由Ｇ○○等人將所採購之
      槍械置於貨櫃最裏層處，我再將椰子籬笆裝入該只貨櫃內
      ，完成入櫃手續，再請船公司將貨櫃拖運至船公司出關，
      該貨櫃船是巴拿馬籍船隻，Ｇ○○說會找人頭報關在臺灣
      提領貨櫃，結果我收到起訴書始知Ｇ○○竟用我的名字報
      關」等語明確（參照證人戌○○92年12月11日、13日、18
      日、93年1 月19日、3 月29日偵訊筆錄、本院92年度重訴
      緝字第7 號93年5 月20日審判筆錄，見偵卷第96至100
      、105 至108 、124 至130 、131 至135 頁、偵卷第13
      2 至134 、本院92年度重訴緝字第7 號卷二第479 至489
      頁）；另於93年5 月7 日偵查中證述：「這8 箱芒果箱確
      是我採購送入空屋，裝槍是在92年1 月17日將槍、子彈全
      部集合在機場之空屋內，並由我、丁○○、午○○、黃○○、Ｇ○○、TONY、將槍和子彈裝入芒果箱內，並以膠帶
      將芒果紙箱封好，當晚在皇賓地區某一空地將裝有槍彈之
      芒果紙箱搬入貨櫃內」等語（見偵卷第179 至183 頁）
      。證人丁○○於97年2 月27日本院審理中之證述：我往來
      菲律賓的費用都是Ｇ○○出的等語（見本院卷七第227 頁
      ）；於偵查、法院審理中證述：我（丁○○）於91年12月
      14日與Ｇ○○、黃○○、午○○一同搭機至菲律賓，91年
      12月底與Ｇ○○去買槍及子彈，於92年1 月17日受Ｇ○○
      之指示在菲律賓馬尼拉市機場旁某空屋內幫忙將槍、彈裝
      進芒果乾箱，當場裝槍者還有被告戌○○及Ｇ○○、黃○○、午○○等人，當時貨櫃報關之椰子籬笆是由Ｇ○○出
      錢指示戌○○出面購買，裝槍用的芒果乾箱也是戌○○買
      來的，裝箱時我們是將芒果乾箱拆開倒出部分芒果乾，在
      各箱內裝槍、彈，Ｇ○○已事先將長槍拆成二半，我們將
      槍、彈裝入箱內之後，用芒果乾覆蓋其上，再將箱子用膠
      帶封好，後來我們請菲律賓人將芒果乾箱運至菲律賓馬尼
      拉市皇賓地區貨櫃站，戌○○負責購買之椰子籬笆也運到
      ，我們將藏有槍、彈之箱子放入貨櫃最底層，再由戌○○
      將椰子籬笆及枯木裝入貨櫃」等語（參照丁○○於93年2
      月24日、3 月8 日、4 月12 日 偵訊筆錄、93年5 月20日
      審判之證述，見偵卷第191 至195 、198 至204 、209
      至225 頁、本院92年度重訴緝字第7 號卷二第460 至470
      頁）；另於95年10月26日審判中證述：「裝箱時我有在場
      ，我有看到戌○○將槍彈裝入芒果乾箱內」等語（見台灣
      高等法院高雄分院95年度上重更（二）字第6 號卷第173
      至179 頁）。證人癸○○於偵查、法院審理中證述：「我
      （癸○○）於91年底受Ｇ○○之託，帶他（Ｇ○○）、黃
      ○○及丁○○去菲律賓巴石市槍店買7 支手槍，介紹Ｇ○○買槍，槍店會給回扣，隔2 、3 天後，日本人根本晃到
      飯店找Ｇ○○，問Ｇ○○是否有意購買衝鋒槍及匈牙利手
      槍，Ｇ○○說現金不夠，要根本晃拿去戌○○之朋友家找
      戌○○及午○○，當時戌○○與午○○住菲律賓馬尼拉市
      機場旁綽號『阿峰』者朋友家，根本晃將裝衝鋒槍的紙袋
      交給戌○○，午○○則負責付錢，後來我（癸○○）帶Ｇ
      ○○、丁○○到馬尼拉克楠美軍營外買2 把長槍及2 、3
      把短槍，並帶Ｇ○○到軍營外的軍眷住宅區買子彈500 顆
      ，據我觀察戌○○是負責幫忙Ｇ○○購買走私貨櫃之申報
      貨物，戌○○並介紹菲律賓VA NGELYN 報關行職員SIMON
      與Ｇ○○認識」等語（參照癸○○於93年4 月19日、93年
      4 月23日、93年4 月26日偵訊筆錄、93年5 月20日審判之
      證述，見偵卷第272 至278 、290 至293 、300 頁、本
      院92年度重訴緝字第7 號卷二第438 至459 頁）。證人午
      ○○於97年1 月30日本院審理中結證稱：我在菲律賓跟戌
      ○○接觸的行為都是聽令於Ｇ○○，在菲律賓期間Ｇ○○
      也是我老闆，是Ｇ○○叫我去菲律賓，在菲律賓期間Ｇ○○沒有給我薪水，我去菲律賓的費用如與Ｇ○○在一起的
      開銷，就是Ｇ○○負擔等語（見本院卷七第178 反面、17
      9 頁）；於偵查中、法院審理之證述：「我（午○○）與
      Ｇ○○、黃○○、丁○○於91年12月14日一同搭機至菲律
      賓，Ｇ○○於91年底，在菲律賓泛太平洋飯店交付15萬元
      披索給午○○，午○○再與戌○○到其友人『阿峰』住處
      ，剛好癸○○帶根本晃來賣衝鋒槍，午○○就依Ｇ○○指
      示將15萬元披索交給根本晃，根本晃將衝鋒槍交給戌○○
      藏放，午○○又於92年1 月15日，與戌○○同至菲律賓馬
      尼拉市郊外某美容院，由戌○○付20萬元披索訂金，向老
      闆購買子彈4,000 顆及手槍5 支，當場午○○與戌○○先
      拿3 把手槍及2,000 發子彈上車，載至馬尼拉市機場附近
      承租某空屋3 樓房間內藏放，翌日Ｇ○○拿美金給戌○○
      去兌換100 萬元披索，午○○與戌○○先坐車至美容院，
      Ｇ○○隨後趕至，該美容院老闆拿槍給Ｇ○○試射，並收
      受100 萬元披索，後來Ｇ○○拿走10餘支槍及子彈，92年
      1 月17日Ｇ○○指示午○○到位於馬尼拉市機場旁之空屋
      ，進入時看見有人到3 樓將芒果乾箱及槍、彈搬至1 樓，
      午○○與戌○○及Ｇ○○、黃○○、丁○○等人將紙箱拆
      開倒出芒果乾，在箱底舖1 層芒果乾，再將包裝好的槍、
      彈放入芒果乾箱內，並於其上舖滿（覆蓋）芒果乾後，用
      黃色膠帶將紙箱封閉，由黃○○負責點槍，我們封箱完畢
      後，將芒果箱搬至菲律賓人駕駛之小巴士上，我們至菲律
      賓馬尼拉市皇賓地區某貨櫃站，由戌○○指揮裝載椰子籬
      笆之卡車前來會合，我們將芒果箱搬入貨櫃最裏層後，戌
      ○○再將椰子籬笆及枯木裝入，裝滿後封櫃，拖車再將貨
      櫃載走，然後由SIMON 負責托運報關手續」等語（參照午
      ○○於93年4 月16日、93年4 月23日偵訊筆錄、93年5 月
      20日審判筆錄，見偵卷第70至73、79至88頁、本院92年
      度重訴緝字第7 號卷二第470 至478 頁）。觀之證人戌○○、丁○○、癸○○、午○○上開證述可知，Ｇ○○與戌
      ○○、黃○○、丁○○、午○○就購買槍彈、聯絡報關行
      、採購報關貨物椰子籬笆及夾藏槍彈之芒果乾箱、將槍彈
      裝箱裝櫃等過程及所需費用，均係Ｇ○○出資並由Ｇ○○
      安排任務編組之方式，指示戌○○等人應負責之工作與共
      同欲完成之走私槍、彈回臺目的，彼此互相分工合作完成
      KMTU0000000 號貨櫃夾藏附表二、四所示槍、彈回台之舉
      （證人癸○○則僅提供購槍管道予Ｇ○○等人而賺取仲介
      傭金，所為尚非運輸槍械之構成要件行為，業經判處幫助
      運輸衝鋒槍罪刑確定），且渠等證述之情節均屬一致，復
      有Ｇ○○、戌○○、丁○○、午○○、黃○○等人入出境
      資料在卷可憑（見偵卷第35、47 1、472 、475 至477
      頁），益徵證人戌○○、丁○○、癸○○、午○○上揭所
      述堪以採信，上開事實堪信為真。
（二）櫃號KMTU0000000 號之貨櫃於92年1 月25日15時30分許，
      在高雄港第78號碼頭之貨櫃集散站，由臺灣高雄地方法院
      檢察署檢察官被告乙○○循線率同法務部調查局航業海員
      調查處高雄調查站、航空警察局高雄分局、保安警察第三
      總隊、高雄縣政府警察局刑警隊及少年隊、高雄市政府警
      察局前鎮分局、刑事警察局偵六隊等單位組成之專案查緝
      人員，會同海關稽查人員，對於櫃號KMTU0000000 號、收
      貨人載為戌○○之貨櫃開櫃查驗，當場發現除申報裝載之
      椰子籬笆外，在貨櫃之最裏層匿藏有8 箱密封之芒果乾箱
      ，現場開啟其中2 箱後發現夾藏槍彈，旋未繼續開封而予
      扣押，於同日16時13分許將上開芒果乾8 箱搬上海員調查
      站箱型車後，由海員調查站秘書壬○○先運回該站，約30
      分鐘後於該站會議室內將該8 箱芒果乾箱編號，逐箱開啟
      清點後，共扣得如附表二、四所示之制式半自動手槍2 支
      、制式衝鋒槍2 支、制式M16 步槍2 支、制式手槍12支、
      子彈6058顆及無殺傷力之口逕5.56mm之空包彈1 顆，以及
      檢調人員同時另扣得來源不詳之如附表三所示之制式手槍
      32支乙節：
1、由KMTU0000000 號貨櫃查扣如附表二、三、四所示之槍、彈
   經送內政部警政署刑事警察局以性能檢驗法、試射法、顯微
   鏡比對法、電解腐蝕法鑑驗結果，附表二編號1 、2 所示之
   槍枝為制式半自動手槍，編號3 、4 所示之槍枝為制式衝鋒
   槍，編號5 、6 所示之槍枝為制式步槍，均機械性能良好，
   具殺傷力；附表二編號7 及附表三所示之槍枝均為制式手槍
   ，機械性能良好，具殺傷力；附表四所示之子彈，分別為制
   式子彈及步槍彈，具殺傷力等情，此有內政部警政署刑事警
   察局92年3 月12日刑鑑字第0920020804號槍彈鑑定書1 冊，
   內附各該槍、彈之照片存卷可考（見警卷第107 至227 頁
   ），足認KMTU0000000 號貨櫃所夾藏私運而運輸入境如附表
   二、三、四所示之槍彈確均具殺傷力，而屬槍砲彈藥刀械管
   制條例所稱之槍枝、子彈無訛。
2、證人戌○○雖證述查獲之芒果乾8 箱無法夾藏高達50支之槍
   枝，顯有遭人栽槍，且經本院、台灣高等法院高雄分院另案
   審理戌○○案件時，勘驗查獲KMTU0000000 號貨櫃之開箱過
   程光碟片之結果計算，由KMTU0000000 號貨櫃之8 箱芒果乾
   箱中取出查驗之扣案槍枝僅有小型衝鋒槍2 支、長型手槍2
   支、自動步槍2 支、短槍12支，合計共18支（詳如附表二所
   示）等節，有本院92年度重訴緝字第7 號案件93年5 月21日
   、93年7 月28日審判筆錄、台灣高等法院高雄分院94年度上
   重更（一）字第13號案件95年2 月9 日審判筆錄可佐（見本
   院92年度重訴緝字第7 號卷二第502 至504 、592 頁、台灣
   高等法院高雄分院94年度上重更（一）字第13號卷二第156
   至158 頁），則KMTU0000000 號貨櫃查扣8 箱芒果乾箱內之
   槍、彈數目是否遭檢調伺機刻意加入或灌水：
（1）證人即時任高雄關稅局股長丑○○於97年4 月9 日本院審
     理中證述：92年1 月25日我有參與查緝戌○○走私槍械案
     當天的經過是24日下午我接到走私案子要我們查緝，那天
     晚上我們就在辦公室待命，25日凌晨我們接到通知要卸貨
     櫃，我們就到碼頭假裝開其他的櫃子，同時監看目標船。
     差不多到25日上午11點多，船本來是在63號碼頭，將部分
     的櫃卸在63號碼頭，然後又開到78號碼頭，船從63號到78
     號碼頭時，我們的目標櫃還沒有卸下來，所以有2 位海關
     同事留在該船上繼續監視，後來我就去處理其他事情。到
     了當天下午2 點左右我們接到在78號碼頭現場的同事說目
     標櫃卸下來了，我們就趕過去，同時我們還有其他海關同
     事大概20位左右，櫃子卸下之後有押到78號碼頭比較空曠
     的地方，就核對封條打開貨櫃，把裡面申報進口的貨品卸
     下來、搬出來，後來我們發現有一些樹枝，在樹枝的後面
     就藏了8箱的東西，我們就搬出來，當場打開其中2箱，發
     現有槍枝，當場據我的同事講有海調站的人員及檢察官在
     現場，但我都不認識，開了2 箱我們看到有槍枝後，又把
     它封起來，其他海關同事就把這8 箱搬到一輛車上去。後
     來我及部分同事奉派到海調站去協助清點槍枝，我們海關
     人員從碼頭到海調站沒有跟那部運送箱子的車子同時出發
     ，我沒注意我們隔多久才出發，我不知道是海關的車先到
     海調站，還是載箱子那部車先到，到海調站之後，我們先
     在一個小的辦公室等10分鐘，他們說要先佈置清點的場所
     ，之後才到另外一個辦公室協助清點（即簡報室），小辦
     公室與簡報室很接近，載水果箱的車子停在辦公室外面，
     距離清點的地方很近，我看到海關同仁從該車把水果箱搬
     到清點的簡報室時，我在車子旁邊，他們搬完之後我馬上
     進入簡報室，一直在簡報室裡面待到槍枝清點完畢，另外2
     位協助清點的海關同仁也是跟我同時進入簡報室，我們會
     同現場海調站或是檢察官編號，再逐箱一支一支拿出來清
     點，清點中有很多單位的人在現場，但我都不認識，槍枝
     清點過程負責開封的也是海關同仁，8 箱芒果乾本來就是
     以膠帶封起來，沒有加封條，我看不出來膠帶是否有拆開
     再黏回去等語（見本院卷八第59至63頁）。證人未○○（
     原名曹鴻台）於97年4 月9 日本院審理中結證稱：92年1
     月25日我擔任海調站值日的職員，我記得那天是假日，一
     早值班辦公室都沒有人，只有我、主任及秘書3 個人，那
     天大門開了，海關的車子先進來，壬○○的車子進來的時
     間跟海關車子時間蠻相近，我覺得奇怪就問警衛，警衛說
     有案子要過來，我就出去大門看，印象中4 、5 個海關人
     員抱一整箱的東西進來，我就問海關人員說那是什麼東西
     ，他說那是槍枝，我就馬上打電話給主任報告好像是有案
     子破了，我打電話給主任之間，有很多人陸陸續續進來，
     辦公室情形蠻亂的，有很多人，那時候主任打電話跟我說
     如果有記者或別人問今天是否有破案，要我保密，因為涉
     案人不明，我走出值日官室，走到值日官室對面的小會議
     室門口，看到海關人員協助啟封，把槍枝排列在桌面上，
     準備做新聞運用，我就又回去值日官室準備接電話，怕有
     記者會來問，當時接了好幾通電話，我告訴他們本案還沒
     有破案。如果要我回想當天情況是人很多、很亂。丙○○
     或其他人應該沒有單獨跟這8 箱芒果箱在會議室，因為人
     很多，清點中丙○○有上自己2 樓的辦公室，就是海關人
     員搬槍的時間，他何時下來我不清楚。根據往例，海調站
     破獲海關走私的物品都送回海調站清點等語（見本院卷八
     第56反面至57反面頁）。證人即時任海調站秘書壬○○於
     97年3 月12日本院審理中結證稱：92年1 月25日以戌○○
     為收貨人的槍械走私案件，該只貨櫃在貨櫃場開櫃起槍我
     有全程參與，8 箱紙箱在貨櫃場已有拆封部分芒果箱，該
     8 箱從貨櫃場到海調站是我開車載到海調站，車上有乙○○、丙○○，乙○○在車上就一直打電話跟地檢署方面回
     報，丙○○也一直打電話向站裡、局裡回報，在場不知道
     是乙○○或丙○○指示海關同仁要載到海調站啟封，在貨
     櫃場內我有試圖要等海關的車跟過來，等了幾分鐘，我看
     他們沒有跟過來，我就直接開回海調站，我把車子開回站
     裡，那8 箱就直接拿到1 樓簡報室裡面，不知道誰搬的，
     簡報室是密閉空間，應該沒有特別指派人看守，但是簡報
     室在1 樓，走動的人很多，（問：為何清點錄影帶斷斷續
     續？）錄影帶應該是丙○○操作的，東西放入簡報室後是
     否他忙其他事沒有拍攝都有可能等語（見本院卷七第254
     、255 正、反頁）。證人丑○○、未○○、壬○○係針對
     渠等因執行職務，而見聞KMTU0000000 號貨櫃在貨櫃場查
     獲夾藏槍枝及載運至海調站清點途中、在海調站清點過程
     而為陳述，所述情節大致吻合，證人丑○○、未○○、壬○○上開證述應屬可採。另依勘驗查獲KMTU0000000 號貨
     櫃之開箱過程光碟片之結果：(1)銀幕顯示時間為下午三時
     四十七分，貨櫃外觀號碼為KMTU0000000 號，有數名穿著
     紅色制服之海關人員上前打開貨櫃，貨櫃打開有椰子葉，
     海關人員上前將椰子葉從貨櫃裡搬出，乙○○檢察官亦在
     現場，椰子葉數量甚多，四時六分五十四秒椰子葉搬除完
     畢，海關人員進入貨櫃內側搬出枯木數根，枯木數量甚多
     ，四時九分二十八秒，螢幕進入貨櫃內，發現貨櫃地上有
     紙箱，海關人員當場打開三箱紙箱，其中一箱取出紙箱內
     芒果乾，其中有包裹物品，四時十一分三十三秒，拆開包
     裹物品發現有槍枝，立刻將槍枝封存回紙箱內以膠帶包裹
     紙箱，四時十三分海關人員共從貨櫃中搬出八箱紙箱，並
     將八箱紙箱搬上廂型車車廂，乙○○檢察官在廂型車旁指
     示海關人員堆存紙箱，紙箱裝上車時間為四時十三分。(2)
     螢幕顯示四時四十四分六秒，在會議室內海關人員將紙箱
     以阿拉伯數字做編號，編號為1 至8 等情，有上開本院審
     判筆錄可佐（見本院92年度重訴緝字第7 號卷二第502 、5
     03頁），而證人即海關人員陳清海於法院審理中結證稱：
     當時人很多，開了2 箱之後，不知道誰的指示，然後把槍
     放回去封起來，箱型車之調查局的等語（見台灣高等法院
     高雄分院94年度上重更（一）字第13號卷二第161 頁），
     顯見KMTU0000000 號貨櫃從貨櫃場開櫃查驗8 箱芒果乾箱
     至該等芒果乾箱內發現槍枝而由海關人員將之搬上箱型車
     之期間，現場至少有數名海關人員目睹8 箱芒果乾搬上箱
     型車之經過無訛，依常理判斷，倘被告丙○○有刻意灌水
     該8 箱芒果乾箱內藏放槍、彈之數目，被告丙○○豈有可
     能在該8 箱芒果乾箱甫從貨櫃場查獲迄放置海調站箱型車
     之期間為該等行為，蓋現場至少多名海關人員目睹該等芒
     果乾箱，被告丙○○身為調查員，倘公然將其他槍枝放入
     芒果箱中，豈非令自己栽槍枝違法行為曝光。再者，該等
     芒果乾箱運送至海調站後，由海關人員從箱型車搬運至海
     調站簡報室，當時海調站1 樓人很多乙節，業經證人丑○○、未○○證述詳實，而該等芒果乾箱在海調站簡報室清
     點過程，至少有海關人員丑○○、陳清海、黃錦棟在場一
     節，分別有證人丑○○、陳清海、黃錦棟之證述（見台灣
     高等法院高雄分院93年度上重訴第20號卷第230 至232 、
     94年度上重更（一）字第13號卷一第108 至111 、卷二第
     159 至164 頁），倘被告丙○○欲在海關人員丑○○等人
     清點扣案芒果乾箱內槍彈數量之際伺機加入槍枝灌水者，
     被告丙○○豈非先將該等欲灌水之槍枝事先藏放在海調站
     內，並在人員眾多之情況下冒險將槍枝置入芒果箱中，惟
     證人丑○○等人均未證述該等槍枝於清點過程中，渠等有
     暫時離開簡報室或當時簡報室於清點槍彈過程中曾出現人
     潮清空之狀態，即便被告丙○○有意栽贓戌○○走私槍彈
     之數量，依經驗法則論之，被告丙○○應不至於自行將大
     批槍、彈事先放置在海調站內，待該等芒果箱已送至海調
     站之簡報室後始為灌水行為，徒增自身栽槍行為遭舉發之
     風險。此外，扣案芒果箱經勘驗錄影光碟後，係於銀幕顯
     示時間四時十三分放上箱型車至螢幕顯示時間四時四十四
     分六秒止，由海關人員在會議室將紙箱編號一節，如前所
     述，顯見扣案芒果箱在貨櫃場放上箱型車迄至海關人員開
     始在海調站簡報室清點中間約有半小時之時間係未經錄影
     而有遭被告丙○○栽贓槍枝之可能，惟上開芒果箱從貨櫃
     場到海調站約需10分鐘之車程，海關人員從貨櫃場至海調
     站後，由海調站人員布置簡報室供丑○○等人清點槍彈之
     時間約10分鐘乙節，業經證人丑○○證述綦詳（見台灣高
     等法院高雄分院94年度上重更（一）字第13號卷一第109
     、本院卷八第59至63頁），又該等芒果箱從貨櫃場至海調
     站之途中係由海調站之秘書壬○○開車，由被告乙○○、
     丙○○同車押運乙節，除證人壬○○之證述外，復有證人
     乙○○於94年10月7 日於本院之證述（見本院卷一第118
     頁），顯見該8 箱芒果箱放置在海調站箱型車上由貨櫃場
     運送至海調站之時間不超過20分鐘（由錄影光碟螢幕顯示
     之時間差扣除海調站人員布置簡報室時間），且該段時間
     除被告丙○○在箱型車上外，復有乙○○、壬○○同車，
     被告丙○○豈有可能於海調站秘書壬○○在場之情況下，
     以不超過20分鐘之時間公然將該等芒果乾箱拆開再將其他
     槍械放進芒果箱中再予封箱，顯見由貨櫃場之KMTU0000000
     號貨櫃查扣之芒果乾箱8 箱至該等芒果箱運送至海調站清
     點之際，卷內並無充分證據證明被告丙○○有何栽槍之行
     為。
（2）Ｇ○○指示戌○○等人在菲收購如附表二、四所示之槍彈
     ，並以戌○○為收貨人夾藏於8 箱芒果乾箱中，以KMTU000
     0000號貨櫃運送入台乙節，已如前述，而查獲KMTU0000000
     號貨櫃之開箱過程光碟片，經勘驗後並未出現附表三所示
     槍枝之清點過程乙節，前已敘明，然被告丙○○若於清點
     前已將附表三之槍枝放入芒果箱，則只須於清點過程一併
     清點即可，無庸故意不予清點。而清點過程並未全程錄影
     而有中斷情形，自難以錄影光碟未出現附表三之槍枝，即
     推認該等槍枝非在當場清點之列，而認係被告丙○○於中
     斷錄影時伺機放入。本件並無具體證據證明被告丙○○有
     何栽槍行為，而Ｈ○○等人自菲將KMTU0000000 號貨櫃裝
     櫃後至運送入台期間，並無事證足認KMTU0000000 號貨櫃
     內所裝載之物品未經他人開櫃增補，應認扣案如附表三所
     示槍枝係經不詳之人以不詳方式置入KMTU0000000 號貨櫃
     ，而於貨櫃場中同時與附表二、四所示之槍彈查獲。
（三）Ｇ○○自菲將KMTU0000000 號貨櫃以戌○○為收貨人名義
      報關出口，Ｇ○○、午○○即於92年1 月18日返台，Ｇ○○並指示丁○○、黃○○取得上開貨櫃提單後於92年1 月
      22日返台，並指示黃○○自菲律賓發送上開貨櫃號碼之簡
      訊予被告丙○○乙節，業經證人丁○○、午○○於偵查中
      之證述綦詳（見偵卷第65反面、66、82、214 至216）
      ，而證人黃○○於97年1 月9 日本院審理中結證稱：戌○○案件這趟我去菲律賓是自己要學作海產生意，之前11或
      12月有跟丙○○講，因為他之前跟我說去菲律賓如看到台
      灣人在那裡作壞事要跟他說，後來我有將戌○○這件事的
      貨櫃號碼在王賓地區傳簡訊給丙○○等語（見本院卷七第
      137 至139 頁）；於93年10月14日偵查中證述：Ｇ○○邀
      我去馬尼拉之後告訴我，他在幫調查員作事情，92年1 月
      中旬我有事，Ｇ○○、丁○○等人先去馬尼拉，我晚幾天
      去，之後戌○○有叫我、丁○○、午○○及當地菲律賓人
      ，把8 箱芒果乾箱裝入旅行車載至王賓地區，戌○○有請
      賽門將貨櫃報關，我有把貨櫃號碼抄起來，回到飯店後告
      訴Ｇ○○，後來Ｇ○○、午○○先回台灣，要我與Ｇ○○
      在馬尼拉多留2 天，並沒有交代我什麼等語（見偵卷第
      175 至177 頁）。此外，復有Ｇ○○、黃○○、丁○○、
      午○○之入出境資料在卷可查（同前述出處）。丁○○、
      午○○、黃○○赴菲期間之費用係Ｇ○○出資，丁○○等
      人赴菲後所為均依Ｇ○○指示，而KMTU0000000 號貨櫃內
      8 箱芒果乾箱查獲如附表二、四所示槍彈係Ｇ○○出資購
      買等節，前已敘明，倘證人黃○○赴菲目的係自己要學海
      產生意，Ｇ○○何需支付黃○○赴菲所需費用，並指示黃
      ○○何時回台，況若非經由Ｇ○○事先指示，黃○○、丁○○豈有不隨同Ｇ○○一併返台，反而自行逗留於菲，顯
      見Ｇ○○確有指示丁○○、黃○○在菲取得KMTU0000000
      號貨櫃之提單後始返回台灣。再者，倘證人黃○○於菲律
      賓有目睹台灣人作壞事，證人黃○○理應於返台後始告知
      被告丙○○，豈有可能事先於出國前即聯絡被告丙○○，
      且丁○○等人於菲律賓之行為均聽命於Ｇ○○之指示，若
      非經由Ｇ○○之同意，證人黃○○豈有可能提供由Ｇ○○
      自行出資購買、裝藏槍、彈並報關之貨櫃號碼，上開事實
      堪信為真，顯見Ｇ○○有意使KMTU0000000 號貨櫃內夾藏
      如附表二、四所示槍、彈為檢調查獲無訛。
（四）以戌○○為收貨人之KMTU0000000 號貨櫃內8 箱芒果乾箱
      中查獲如附表二、四所示槍、彈係Ｇ○○出資購買並提供
      與被告丙○○查獲，於92年1 月25日由檢調人員將該等芒
      果箱由貨櫃場送至海調站清點之過程，並無證據證明該等
      芒果箱內所同時查獲如附表三所示槍枝係經人刻意加入或
      灌水等情，前已敘明，又證人丑○○於97年4 月9 日本院
      審理中結證稱：24日下午我接到走私案子要我們查緝，那
      天晚上我們就在辦公室待命，25日凌晨我們接到通知要卸
      貨櫃，我們就到碼頭假裝開其他的櫃子，同時監看目標船
      。差不多到25日上午11點多，船本來是在63號碼頭，將部
      分的櫃卸在63號碼頭，然後又開到78號碼頭，船從63號到
      78 號 碼頭時，我們的目標櫃還沒有卸下來，所以有2 位
      海關同事留在該船上繼續監視，後來我就去處理其他事情
      。到了當天下午2 點左右我們接到在78號碼頭現場的同事
      說目標櫃卸下來了，我們就趕過去，同時我們還有其他海
      關同事大概20位左右，櫃子卸下之後有押到78號碼頭比較
      空曠的地方，就核對封條打開貨櫃，把裡面申報進口的貨
      品卸下來、搬出來，後來我們發現有一些樹枝，在樹枝的
      後面就藏了8 箱的東西，我們就搬出來，當場打開其中2
      箱，發現有槍枝，當場據我的同事講有海調站的人員及檢
      察官在現場，但我都不認識，開了2 箱我們看到有槍枝後
      ，又把它封起來，其他同事就把這8 箱搬到一輛車上去。
      後來我及部分同事奉派到海調站去協助清點槍枝等語（見
      本院卷八第59頁）。另被告乙○○於92年1 月17日依照海
      調站以「阿國」檢舉「吳先生」之偵查報告送分92年度他
      字第638 號案件，於同日以雄檢楠果字第7239號函以「本
      署偵辦『吳先生』涉嫌走私槍械一案，依據情資『吳先生
      』將於92年1 月20日前後以編號KMTU0000000 號貨櫃夾藏
      乙批槍械入台，並配合本署偵查作為，並於該只貨櫃抵台
      後嚴密控管，以利本署查緝」為由，要求海關嚴密控管KM
      TU0000000 號貨櫃，被告乙○○並於同日以雄檢楠果字第
      7240號函以「本署據法務部調查局航業海員調查處高雄調
      查站情資報告稱以綽號『吳先生』為首之槍械走私集團，
      近日內擬走私槍械返台，且不排除以貨櫃方式走私，為期
      將前開集團一舉瓦解，請依全力配合檢察官偵查作為」為
      由，要求法務部法務部調查局航業海員調查處高雄調查站
      、法務部調查局南部地區機動工作組、法務部調查局高雄
      縣調查站、高雄縣警察局少年隊、內政部警政署保安警察
      第三總隊第三大隊、內政部警政署航空警察局高雄分局、
      高雄市政府警察局左營分局、高雄縣警察局六龜分局等單
      位配合偵辦乙節，有台灣高雄地方法院檢察署92年度他字
      第638 號影卷所附資料在卷可查（見偵卷第1 至3 頁）
      ，顯見被告乙○○依據被告丙○○提供「阿國」之檢舉筆
      錄內所載情資，經送分他案後發函要求上開單位對KMTU00
      00000 號貨櫃配合檢方從事控管、嚴密檢查之查緝，依常
      理判斷，倘被告丙○○與Ｇ○○對KMTU0000000 號貨櫃內
      由Ｇ○○出資購買、運輸返台如附表二、四所示槍、彈具
      運輸槍、彈之犯意聯絡，被告丙○○豈有可能製作偵查報
      告要求被告乙○○分案偵辦、被告乙○○豈有可能發函海
      關等單位，要求對KMTU0000000 號貨櫃配合查緝，否則被
      告丙○○豈不自行公開渠等夥同Ｇ○○私運槍彈入台之犯
      行，應認被告丙○○就由Ｇ○○私運如附表二、四所示槍
      彈入台之行為無犯意聯絡，此外，被告丙○○對Ｇ○○上
      開私運附表二、四之槍、彈入台係採取查緝之作為，已如
      前述，被告被告丙○○顯然並無包庇Ｇ○○對附表二、四
      所示槍、彈之私運犯行。
（五）被告丙○○及其辯護人辯稱：並未與Ｇ○○等人有詐領檢
      舉獎金一節：
1、由KMTU0000000 號貨櫃內之8 箱芒果乾箱中查扣如附表二、
   四所示之槍、彈係由Ｇ○○出資購買，並由Ｇ○○指示黃○○將KMTU0000000 號貨櫃號碼提供被告丙○○，致被告丙○○得以查獲附表二至四所示槍、彈乙節，已如前述，而附表
   二至四所示槍彈經被告丙○○查獲後，由航警局高雄分局以
   子○○製作丁○○化名「小寶」之檢舉筆錄向內政部警政署
   請領查獲上開槍、彈之檢舉獎金，惟內政部警政署以戌○○
   非法持有槍械未經緝獲及未經法院判決為由，而未核發獎金
   等情，證人子○○於94年9 月6 日偵查中結證稱：92年1 月
   23日化名「小寶」之檢舉筆錄我有印象，當時丙○○提供小
   寶給我們製作筆錄，小寶應該是丁○○，製作筆錄前，丙○○說丁○○沒時間前往航警局，他拿乙○○之指揮書給我，
   丙○○到航警局提供大概案情，由我製作大略筆錄，丙○○
   再告訴我到「凹仔底」，於是我拿筆錄初稿至凹仔底，現場
   有丙○○、丁○○、我及另一個人，我將筆錄給丁○○並問
   他案情是否如此，他看了之後就簽名並捺他的指紋，我確定
   這份筆錄是丁○○本人簽名92（筆錄誤繕為91年）年1 月24
   、25日我沒參加本案之勤前會議，本案是91年9 、10月左右
   丙○○打電話給我，說有走私槍械案件報請乙○○指揮，要
   我們配合偵辦，當初我跟他說好，直到92年1 月20日前後，
   丙○○才叫我到海調站，跟我講警方單位的工作攻堅、查緝
   ，如果破案的話由警方單位送驗及辦理移送，當時沒有跟我
   講案情，也沒有跟我講嫌疑人是誰，23日丙○○打電話給我
   要我去拿指揮書過來，但我到海調站，丙○○說要提供檢舉
   人給我們製作筆錄，他說檢舉人是小寶，丙○○跟我講有個
   貨櫃及貨櫃號碼要走私槍枝過來，鎖定幕後對象是「敏仔」
   或「戌○○」，直到25日晚上7 點丙○○打電話給我說查到
   了，要我去海調站，乙○○當場叫我們警察單位在碼頭24小
   時輪流監控等提領人來執行查緝，但消息在第二天曝光，所
   以丙○○就跟我講說乙○○說不用再監控，然後就由我們將
   槍枝送驗及辦理移送，我們依規定請領獎金等語（見偵卷
   第44至46頁）；於97年5 月21日本院審理中結證稱：91年8
   、9 月丙○○打電話告訴我有個走私槍械案請我們警力支援
   查緝，到92年1 月22日丙○○打電話給我說有一個叫「小寶
   」的線民要從菲律賓攜帶走私的資料進來，請我去幫他拿回
   來。我在92年1 月23日有製作過丁○○檢舉槍枝的筆錄，當
   時有丙○○在場，筆錄做完有給丁○○親自簽名及蓋章。以
   戌○○為收件人的貨櫃被查獲的當天，我是他們回到海調站
   以後才通知我們到海調站，大概是晚上7 、8 點或是6 、7
   點，槍枝清點過程我並沒有全程在場，清點完或是還沒有清
   點完我不確定，檢察官有到場，叫我們警方的人支援警力到
   碼頭，去排班埋伏監控查獲槍枝的貨櫃，結果媒體報導之後
   就撤回。我在本案之前認識丙○○，（問：丙○○怎麼會請
   你去跟「小寶」拿資料呢？）這要問丙○○，我們是屬於警
   力支援的部分，他不是透過我的單位找我支援，我們單位支
   援這個案子有乙○○檢察官的指揮書，由我們單位廖基如主
   辦，但是丙○○都是直接跟我聯繫，案件查獲後就由廖基如
   整理移送。（問：既然是檢察官指揮，你們單位應當會指派
   特定的人負責支援這個案子，該負責人是誰？）是我。（問
   ：丁○○的檢舉筆錄為何由你來做？）因為案子由我們移送
   ，所以檢舉筆錄就由我們來做。（問：海調站的案子為何由
   你們移送？）因為槍枝的檢驗是由警方單位來檢驗。（問：
   可是一般案件是由查獲單位移送，跟檢驗有何關係？）當初
   海調站說槍枝由警方單位鑑驗，所以由警方單位移送，所以
   丁○○檢舉筆錄的製作也是丙○○請我做的，查緝槍枝的獎
   金是警察單位才可以向警政署請領核發，海調站不可以直接
   向警政署請領。我們在查獲以戌○○為收貨人的貨櫃之前，
   沒有與乙○○聯絡過，本件以戌○○為收貨人的貨櫃走私槍
   械案，我們有簽請警政署核發查緝槍械獎金，但警政署回覆
   要等人犯到案，判決確定才能核發，簽呈裡面有提到海調站
   和乙○○檢察官，獎金到現在還沒有拿到，丙○○沒有詢問
   我有關獎金的問題，這是一個制式化的程序，他們都知道槍
   枝獎金的請領是由警方來請領。在我參與查緝此次槍枝走私
   案的過程中，沒有跟丙○○或乙○○討論過如何逮捕「敏仔
   」，（問：領櫃不是要經過正常報關程序，怎麼會請你們去
   貨櫃場監控貨櫃？）我們不太清楚，檢察官只有在查獲取出
   該貨櫃內之槍枝後直接口頭指示我們去監控那些貨櫃並沒有
   告訴我們原因等語（見本院卷八第185 至189 反面頁）。此
   外，復有航警局於92年5 月13日以航警刑字第0920011672號
   函檢陳該局高雄分局偵破戌○○違反槍砲彈藥刀械管制條例
   案發給獎金建議表等資料、內政部警政署回覆俟檢察官起訴
   再議，而刑事警察於再於92年6 月26日簽請內政部警政署報
   領檢舉查緝槍枝獎金，經內政部警政署函覆因戌○○逃匿中
   ，俟緝獲歸案並檢附判決再議乙節，有內政部警政署92年5
   月警署刑偵字第72582 號函、92年7 月1 日警署刑偵字第092
   0086720 號函、刑事警察局於96年6 月26日簽呈及所附資料
   、內政部警政署航空警察局92年5 月13日航警刑字第0920011
   672 號函及所附資料在卷可佐（見警卷第75至96、228 至
   239 頁），顯見該筆查獲上開槍、彈之檢舉及查緝獎金尚未
   核發。另證人子○○並無參與戌○○案之勤前會議，KMTU000
   0000號貨櫃查獲芒果箱內夾藏槍枝時，僅在槍枝已送回海調
   站後始被告知，被告丙○○僅以口頭直接聯絡子○○個人參
   與該案之協助，並請子○○製作丁○○之檢舉筆錄後移送由
   海調站查獲之槍砲案件，而未要求航警局高雄分局提供其他
   支援，已如前述，顯見被告丙○○僅欲以上開化名「小寶」
   之檢舉筆錄由航警局高雄分局向內政部警政署請領查獲上開
   槍、彈之檢舉及查緝獎金之目的。
2、證人丁○○於93年4 月8 日偵查中證述：我92年1 月11日出
   國前，在文府路341 號倉庫，聽到Ｇ○○、丙○○聊天中提
   起，Ｇ○○說這次出國要替丙○○買槍，至於買槍之用意我
   不清楚，我在92年1 月23日前往海調站製作筆錄時，不知道
   「吳先生」是何人，只知道Ｇ○○跟丙○○常在聊天當中提
   到吳先生這個人，吳先生是否為戌○○我不清楚，至於Ｇ○○跟丙○○在談什麼內容我不知道，因為他們談事情時都不
   會讓我知道等語（偵卷第205 至208 頁）；於93年4 月12
   日偵查中證述：92年1 月11日我與Ｇ○○、午○○到菲律賓
   ，機票、簽證都是Ｇ○○辦的，92年1 月23日我用化名「小
   寶」、「阿國」做筆錄是丙○○指示，92年1 月25日戌○○
   案破獲後，Ｇ○○在文府路倉庫叫我去買報紙，Ｇ○○跟我
   講這貨櫃就是他帶我去檢舉戌○○之貨櫃，之後丙○○找我
   ，交代我如果有人問就說我是檢舉戌○○之秘密證人，（問
   ：當你知道「敏仔」是戌○○，而又知道丙○○、Ｇ○○才
   是戌○○案幕後老闆，你有何看法？）我覺得很奇怪，然後
   我聽丙○○說，戌○○在貨櫃走私過程中有侵占他們的財物
   ，所以才這樣做等語（偵卷第209 至225 頁）；於93年10
   月19日偵查中證述：我第一次隨Ｇ○○到菲律賓發現他實際
   上去購槍，回台後（91年12月21日）我表明不願再參與，Ｇ
   ○○告訴我槍枝都是要給海調站，他在幫丙○○做事情，Ｇ
   ○○第二次邀我去菲律賓回來，便帶我去找丙○○，丙○○
   又帶我、Ｇ○○去找乙○○，乙○○拿資料給我簽名，Ｇ○○跟我說槍枝係幫海調站買，但沒詳細說明，我與丙○○、
   乙○○見面時，都是Ｇ○○與他們說話。92年1 月11日我等
   在菲律賓完成槍械裝運後，Ｇ○○、午○○先返台，Ｇ○○
   要我與黃○○留在菲律賓向「賽門」拿提單，Ｇ○○回台灣
   前，告訴我、黃○○，表示確定貨櫃號碼、拿到提單後打電
   話給他，他好通報丙○○去抓，（問：既然是Ｇ○○去買槍
   械，為何要通報丙○○去抓？）我不清楚，Ｇ○○有告訴我
   ，槍械幫海調站買，（問：Ｇ○○赴菲買槍械之資金來源為
   何？）我不清楚，我曾聽Ｇ○○、午○○告訴我，每次以貨
   櫃走私香菸，可向貨主收150 萬元，午○○曾陪Ｇ○○向貨
   主收過1 次錢，我曾在文府路倉庫聽Ｇ○○、丙○○談及珊
   瑚草（鹿角草）櫃進來的槍械是灌到戌○○的櫃，丙○○、
   Ｇ○○都曾要我日後被有關單位調查時不能說出與Ｇ○○去
   菲律賓買槍、不能提及在台灣拆櫃、領槍、香菸等語（見偵
   卷第468 至475 頁）。證人丁○○雖於證述被告丙○○曾
   指示其以「小寶」等化名檢舉，有聽聞被告丙○○、Ｇ○○
   討論買槍之事，然又稱不清楚Ｇ○○、丙○○談話內容、不
   清楚Ｇ○○資金來源乙節，如前所述，依常情判斷，倘被告
   丙○○與Ｇ○○有共同走私槍枝回台，供檢調人員查緝而領
   取檢舉獎金之犯意聯絡，該等行為係屬觸犯重罰之犯罪，倘
   經他人知悉而舉發，被告丙○○必遭判處重刑，被告丙○○
   身為調查員，深諳該等行為之違法性甚高，應盡可能避免使
   人知悉該等情事，豈有可能冒險輕易讓丁○○知悉其與Ｇ○○間共謀犯罪之計畫，倘該等槍械係被告丙○○要求Ｇ○○
   自菲購買走私回台供其查獲，被告丙○○必直接與Ｇ○○聯
   繫計畫後，再由Ｇ○○自行出面指示丁○○等人從事採購槍
   枝等行為，始能令被告丙○○之違法行為遭發覺之風險降低
   ，此參諸丁○○上開所證被告丙○○與Ｇ○○談事情不會讓
   我知道等語，益可明瞭。況倘Ｇ○○、午○○有向貨主收取
   走私香菸之費用，該等行為非合法、正當，且證人丁○○並
   不知情，Ｇ○○、午○○豈有甘冒遭丁○○舉發之風險，將
   該等情事告知丁○○。綜此，被告丙○○關於此部分走私槍
   彈之情資係直接與Ｇ○○對口，證人丁○○係Ｇ○○之手下
   ，其與Ｇ○○若果共同從事非法走私槍枝、子彈藉以詐領檢
   舉或緝獲獎金，並作為績效，按諸事理，個中詳情自為被告
   丙○○與Ｇ○○之私密，Ｇ○○及被告丙○○均無必要，亦
   無可能將原委、脈絡告知丁○○，自陷東窗事發之險境，證
   人丁○○上揭所稱：伊在丙○○與Ｇ○○聊天時，聽到Ｇ○○說這次出國要替丙○○買槍，以及Ｇ○○告訴伊槍是替海
   調站買的，丙○○告訴伊戌○○在走私貨櫃過程曾侵占財物
   ，才會以戌○○名義作為此貨櫃之收貨人云云，均與常情有
   違，尚難採信。另Ｇ○○出資供丁○○等人赴菲、買槍、買
   菜底等物，前已敘明，Ｇ○○對丁○○等人位於支配、指揮
   之地位，Ｇ○○何需告知丁○○購買槍械之目的，再者，倘
   戌○○曾侵占被告丙○○等人之財物，而令被告丙○○等人
   有加以報復之意，被告丙○○何需將此事告知丁○○而自行
   表露自己之犯罪行為，況丁○○證述內容多屬聽聞Ｇ○○所
   告知之情事，Ｇ○○本人未曾到庭證實該等情事，證人丁○○所述自非可信。至於Ｇ○○要求丁○○自菲取得貨櫃號碼
   、提單後告知Ｇ○○，Ｇ○○要通報被告丙○○查緝，並要
   求丁○○製作航警局之檢舉筆錄一節，業經證人丁○○證述
   綦詳，而內政部警政署函覆高雄航警局稱：有關偵破戌○○
   走私槍枝案報領檢舉及查緝獎金依據內政部92年3 月12日內
   授警字第092 0078117 號函「研商緝獲槍枝、毒品特別舉發
   獎金會議紀錄」，有關核發查緝槍枝獎金部分：經查已符合
   追出槍枝走私來源，依核發獎金作業規定核發獎金新台幣260
   萬元；至於檢舉獎金部分92年3 月12日則符合內政部頒定特
   別獎金標準級距（36至50支）核發獎金新台幣130 萬元整乙
   節，有內政部警政署函（稿）及所附資料在卷可查（見警
   卷第231 至252 頁），顯見戌○○案之檢舉獎金高達130 萬
   元，然附表二、四所示槍彈既係Ｇ○○出資購買後有意供被
   告丙○○查緝等情，前已敘明，足認Ｇ○○指示丁○○出名
   擔任檢舉人之目的乃為藉「丁○○」之名義而自行取得上開
   高額之檢舉獎金。
3、戌○○確有參與KMTU0000000 號貨櫃夾藏扣案附表二、四所
   示槍、彈之行為，已如前述，而綜前所述，本件直接與被告
   丙○○對口之Ｇ○○並未到庭作證，而卷內證人丁○○上開
   證述不足採信已如前述，復無具體證據足以證明被告丙○○
   知悉Ｇ○○等人自行於菲律賓購槍私運入台後自行檢舉供檢
   調查緝之情，尚無積極證據足以認定被告丙○○就Ｇ○○欲
   詐領上開檢舉獎金之事已事先知情，且給予Ｇ○○相當之助
   力，則Ｇ○○事後指示丁○○等人提供情資供被告丙○○等
   檢警人員查獲，嗣被告丙○○等檢警人員依據內政部警政署
   之相關規定請領查緝槍枝獎金，於法並無不合，
4、被告丙○○協同被告乙○○以Ｇ○○指示癸○○購得菲律賓
   調查局出具之2 張邀請函為憑赴菲與戌○○見面，而被告丙○○及乙○○於92年7 月15日至菲，由Ｇ○○、癸○○接機
   ，被告丙○○於92年7 月15日即透過癸○○聯絡戌○○當日
   14時前去丙○○下榻飯店面談，戌○○為蒐集其替Ｇ○○等
   人走私槍彈，竟遭Ｇ○○等人出賣之證據，即暗中將其與被
   告丙○○之對話錄音一節：
（1）被告丙○○雖辯稱：92年7 月與乙○○赴菲參訪僅是一個
     名義，當時在辦賴勇銘走私槍械案，參訪的邀請函是Ｇ○○提供，我與乙○○去時Ｇ○○已在菲律賓，當時是Ｇ○○帶癸○○來機場接我們，在飯店有碰到戌○○，可能是
     癸○○叫他來，當時我與乙○○在一樓的lobby ，我們看
     到他也嚇一跳，當時癸○○也在場云云（見本院卷一第158
     、159 頁），而證人癸○○於93年3 月3 日於偵查中結證
     稱：乙○○、丙○○92年7 月15至18日到菲律賓，是我開
     車載Ｇ○○到機場接機然後到泛太平洋飯店，他們此行目
     的係要找戌○○安撫，當天我就通知戌○○與丙○○見面
     ，晚上乙○○、丙○○再與戌○○見面，此外，乙○○、
     丙○○本來是以菲律賓國家調查局名義來菲訪問，此邀請
     函是Ｇ○○給我5 萬元菲幣公關費取得等語（見偵卷第
     244 正、反面）；於93年5 月20日法院另案審判程序中證
     述：我只有在菲律賓見過丙○○1 次，92年6 、7 月間Ｇ
     ○○拿5 萬元披索給我要作公關，找菲律賓或國家調查局
     ，我後來有取得邀請函後，Ｇ○○叫我寄給乙○○檢察官
     ，92年7 月15日乙○○、丙○○到馬尼拉，Ｇ○○約我去
     接機，沒有告訴我乙○○、丙○○到菲律賓之目的，但Ｇ
     ○○有告訴我一位是檢察官、一位是調查員，我安排乙○○、丙○○至飯店商店街逛街時，丙○○問我有無戌○○
     之電話，我說有，丙○○有請我聯絡戌○○與他、乙○○
     見面，我有居間聯絡戌○○到飯店與乙○○、丙○○見面2
     次，地點是飯店大廳裡面的咖啡廳，當時1 樓咖啡店外面
     整修，裡面沒有，第1 次是92年7 月15日下午只有戌○○
     與丙○○見面，第2 次是當天晚上戌○○與乙○○、丙○○見面，這2 次我都有在場，當時第1 次好像是討論戌○○的案件，丙○○教他要如何擺脫官司，要他有耐心，晚
     上第2 次因為戌○○不太相信丙○○，所以又請乙○○下
     來，當天談話內容也是在討論被告的案件，要他留在菲律
     賓要有耐心，他們會幫他擺脫這個官司等語（見本院92年
     度重訴緝字第7 號卷二第438 至441 頁）；於94年4 月20
     日偵查中結證稱：乙○○、丙○○抵菲第一天下午，丙○○與戌○○見面叫戌○○不要心急，承辦的是自己人乙○○檢察官，只要配合他們的講法及找證據就可以沒事，戌
     ○○聽了還是一直在發脾氣，我就叫戌○○靜靜聽不要在
     那邊跳，當天晚上乙○○、丙○○又與戌○○見一次面，
     這次見面是丙○○要向戌○○證實檢察官有來，但我在旁
     安排隔天行程，沒聽清楚他們的談話內容，隔天他們自己
     有約見面，但我未到場等語（見偵卷第425 反面至427
     頁）。證人黃○○於93年9 月29日偵查中證稱：我知道乙○○、丙○○有到菲律賓與戌○○見面，因為乙○○、丙○○到菲律賓見戌○○時，我與戌○○在菲律賓同住飯店
     ，戌○○接到癸○○電話通知要戌○○到泛太平洋飯店，
     戌○○回台跟我說去和乙○○、丙○○見面，我聽癸○○
     告訴我，Ｇ○○叫其去辦一張邀請卡邀請乙○○、丙○○
     來菲律賓，癸○○去拿邀請卡有邀我一起去，在菲律賓某
     咖啡店向某菲律賓籍男子取得等語（見偵卷第22至32頁
     ）。證人戌○○於96年12月12日本院審理中結證稱：（提
     示：台灣高雄地方法院檢察署96年11月12日補充理由書之
     對話錄音譯文）譯文是我在菲律賓泛太平洋飯店第一次與
     丙○○見面的對話內容，當時癸○○有在場，係因癸○○
     打電話說丙○○來馬尼拉某飯店要見我，說還有檢察官，
     我才知道丙○○跟檢察官一起來菲律賓，我就過去了，第
     一次去飯店先見到丙○○，過一會兒檢察官再過來，事先
     我沒有要求丙○○帶檢察官一起過來跟我談，（問：那你
     為何想到要錄音？）我覺得怪怪的，我又不認識檢察官，
     他們突然來找我作什麼，（問：你事先都沒有透過丙○○
     來馬尼拉說明？）沒有，我是去台灣駐菲律賓領事館要求
     領事人員帶我回台灣來說明等語（見本院卷七第41至43、
     69、70、76、77頁）；於92年12月18日偵查中證述：我在
     92年5 、6 月撰寫一份陳情書給台灣高雄地方法院，內容
     敘明我在菲律賓遭Ｇ○○陷害，因此通緝在案，心有不甘
     等語（見偵卷第132 至134 頁）；於93年11月16日偵查
     中證述：我在92年6 、7 月間得知我被台灣高雄地方法院
     檢察署檢察官乙○○以涉嫌92年1 月25日走私槍械案起訴
     ，我曾向癸○○表示未參與Ｇ○○等人作案賺錢，卻被陷
     害為涉嫌人，心理很不平衡，之後92年7 月15日下午，我
     接到癸○○電話表示乙○○、丙○○來找我，我依約與丙○○見面，談話過程有錄音等語（見偵卷第116 -5至124
     頁）。證人乙○○於97年7 月2 日本院審理中證述：去菲
     律賓之後，看丙○○和癸○○在吵架，丙○○在罵Ｇ○○
     ，才知道是Ｇ○○他們在菲律賓買了這些公文，他們是花
     錢透過菲律賓管道去跟機關買的，我有問Ｇ○○，他說當
     時在那邊好像有檢察官和調查員去，而當時Ｇ○○一直配
     合丙○○辦案，我們去了他們也會很拉風，這次到菲律賓
     我跟戌○○見了3 次面，3 次都是丙○○在場我才會在場
     。第一次是我在飯店房間，丙○○從樓下打內線電話上來
     給我，說請我下樓一下有事要跟我談，要跟我聊天，結果
     我坐電梯下去，丙○○在電梯門口等我，他見到我就匆匆
     忙忙跟我講戌○○在那裡，叫我配合把他騙回臺灣接受審
     判，當時從電梯口走到戌○○坐位置可能不到20公尺，我
     就走過去配合演出，坐下去之後丙○○一直講，要戌○○
     去蒐集資料回來等等，我當然在旁邊嗯嗯、點頭配合他演
     出，那時候的想法就是戌○○的案子有貨無對象，起訴他
     事實上也沒有績效可言，所以當時丙○○說騙戌○○回來
     ，我認為很好，當時我沒有說任何話，整個過程戌○○也
     有錄音，只是丙○○在騙他回來時，我在旁邊嗯、點頭。
     第2 次、第3 次見面都是叫戌○○提供情資，還是一直強
     調要他回來臺灣等語（見本院卷九第112 反面至113 頁）
     。此外，復有被告丙○○於菲律賓第一次與戌○○見面談
     話之錄音內容譯文一份在卷可查（見本院卷七第41至43頁
     ）。證人癸○○事先並不認識被告丙○○，且經Ｇ○○之
     要求而出面購買邀請函，並與Ｇ○○至機場迎接被告丙○○與乙○○等節，業經證人癸○○、黃○○、乙○○證述
     相符，亦與被告丙○○之自白一致，倘被告丙○○非基於
     Ｇ○○之要求而協同乙○○赴菲，Ｇ○○何需大費周章指
     示癸○○先行購買菲律賓之參訪邀請函，並於被告丙○○
     與乙○○到菲律賓時前往機場接機，至於被告丙○○辯稱
     因承辦賴勇銘走私槍械案而至菲律賓云云，倘被告丙○○
     係因辦案目的至菲律賓，被告丙○○豈有要求乙○○檢察
     官隨同前往菲律賓，足認被告丙○○此部分辯解不足採。
     惟被告丙○○與戌○○見面時，向戌○○稱：因為檢察官
     他講說他沒有辦法保證你沒有這個問題，…，所以這個分
     兩階段，…你盡量找就對了…，再來第二階段你要找律師
     幫你寫答辯狀…等你資料都收齊了，你再跟院方講什麼時
     間回去…一節，有上開對話錄音譯文在卷可查，顯見被告
     丙○○並未向戌○○保證會幫其擺脫官司，證人癸○○此
     部分證述不足採信。
（2）證人戌○○雖於96年12月12日本院審理中結證稱：（問：
     從譯文裡面，丙○○剛開始就說「阿樂仔我有交代他過來
     給你... 」這是什麼意思？）意思有兩種，一種是有交代
     錢給我，不知道是不是投資餐廳，我不知道他的意思。（
     問：你說「有啦有啦」表示你知道他的意思？）事後宙○○有講給我聽，說錢不知道是要給我開餐廳還是什麼，我
     記不太清楚，錢不知道是丙○○拿給宙○○，還是宙○○
     跟我要合夥開餐廳。（問：是多少錢？）他給我美金，合
     台幣約10萬元。（問：你在93年11月16日市調處調查員問
     你時，你說宙○○交給你2,000 美金，是丙○○給你的安
     家費，叫你先不要回台灣，等調查清楚後再回台灣，當時
     說的沒有錯？）實在。（問：事後宙○○有無交給你10萬
     元披索？）後來他有約我開餐廳，所以又另外交給我10萬
     元披索。我沒有問宙○○這10萬披索是從何而來，（問：
     但是同一次訊問，當時你回答說宙○○告訴你丙○○因為
     你暫時不能回台灣所以集資讓你在馬尼拉開餐廳，交給你
     10萬元披索，當時回答的實在嗎？）實在。（問：你可以
     確定宙○○交給你的美金與10萬元披索都是丙○○在馬尼
     拉與你見面後交給你的？）確定等語（見本院卷七第70、
     71頁）；於93年5 月20日審判中供稱：我從菲律賓聯絡我
     大姊，大姊才說我有一張走私槍砲的起訴書，後來乙○○
     、丙○○有到菲律賓，癸○○打電話給我，引見我與他們
     見2 次面，第1 次是癸○○打電話跟我說乙○○、丙○○
     要找我，他說是Ｇ○○指示癸○○說乙○○、丙○○要找
     我，並說是Ｇ○○介紹乙○○、丙○○與他認識的，我們
     在泛太平洋飯店的咖啡廳與乙○○、丙○○談，另1 次是
     飯店外的咖啡廳談，2 次見面乙○○、丙○○都有在場，
     癸○○只有1 次在場，第1 次丙○○有問我電話，第2 次
     是丙○○直接打電話跟我約見面，我責問丙○○何以用我
     的名字寄貨櫃回台灣，因為丙○○與Ｇ○○是同夥的，Ｇ
     ○○利用丙○○之關係走私香菸回台，還沒出事前，Ｇ○○就曾告訴我「他與丙○○利用走私香菸回台方式賺錢」
     ，丙○○還說貨櫃到了之後，他才知道是用我的名字，（
     問：你既然知道芒果箱裡面裝槍，也在貨櫃場看到芒果箱
     裝上貨櫃，當時Ｇ○○有無告訴你為何要如此做？）之前
     Ｇ○○曾跟我提過買5 把槍給丙○○做業績，丙○○就會
     放行1 個走私香菸的貨櫃給Ｇ○○，我沒有幫Ｇ○○買過
     香菸，我有聽過Ｇ○○有走私香菸回台，我不知道Ｇ○○
     叫何人處理走私香菸。當時宙○○（綽號駱駝）拿2,000
     元美金給我，說是丙○○要我留在菲律賓暫時不要回台灣
     ，丙○○、宙○○會想辦法讓我在菲律賓開一家餐廳，讓
     我維持生活，此事癸○○、申○○知道，因為當時他們有
     在旁聽到等語（見本院92年度重訴緝字第7號 卷二第484
     至489 頁）；於93年1 月28日偵查中證述：我與宙○○是
     普通朋友，92年8 月初宙○○至菲律賓找我，有拿2,000
     元美金表示這些錢是丙○○要給我的生活費等語（見偵
     卷第47至48頁）；於96年11月16日偵查中證述：我與乙○○、丙○○見面後約半個月，宙○○前來菲律賓找我，交
     付我2,000 元美金，表示這是丙○○要給我的安家費等語
     （見偵卷第116-5 至124 頁）。證人宙○○於97年6 月4
     日本院審理中結證稱：我在馬尼拉認識戌○○，（問：你
     有無拿過10萬元給戌○○？）不是10萬元。有一次在馬尼
     拉賭博，他向我借錢，戌○○說他需要用錢，是透過Ａ○○的兒子黃○○拿給他，那時候也有向他要回來，但是沒
     有全部要到，黃○○還因為此事跟戌○○翻臉。我不記得
     這筆錢是何時給他的。（問：因為戌○○說這筆錢是丙○○透過你給他的？）我根本不認識丙○○，所以這筆錢是
     冤枉人家的，可以問黃○○，那筆錢是經過黃○○的手借
     給他的，是從賭場贏來借給他的。我沒有交給戌○○相當
     於台幣10萬元的美金，也沒有交給戌○○約10萬元的披索
     ，（問：你交給戌○○的這筆錢是哪裡來的？）我從臺灣
     帶過去馬尼拉的，在馬尼拉交給戌○○，已有好多年了，
     我不知道乙○○、丙○○在92年7 月間去菲律賓遇到戌○○，（問：你給戌○○這筆錢的時間，是不是92年6 、7
     月間？）應該不是，我忘了，我去馬尼拉好多趟等語（見
     本院卷八第227 至229 頁）。而被告丙○○與戌○○第一
     次於菲見面談話內容：「丙○○：阿樂仔，我有交代他過
     來給你…（內容難辯）…戌○○：有啦有啦。」等情，有
     上開譯文在卷可查，倘證人戌○○不知被告丙○○所問為
     何，證人戌○○豈能回答被告丙○○「有啦有啦」，依上
     開譯文內容，顯見被告丙○○在與戌○○見面之前曾透過
     「阿樂仔」與戌○○聯繫，惟依照上開譯文內容尚難證明
     「阿樂仔」與戌○○之聯繫內容係指「金錢」，另證人戌
     ○○一再證述宙○○係在其與丙○○見面後約半個月、92
     年8 月間至菲律賓交付由被告丙○○提供之美金一節，已
     如前述，然宙○○於92年6 月29日出境至92年7 月3 日入
     境、92年9 月14日出境至92年9 月16日入境等情，有宙○○入出境資料1 份在卷可佐（見偵卷第384 頁），顯然
     證人宙○○於92年8 月之際並未出境，證人宙○○豈有可
     能於證人戌○○所述時間於菲律賓交付被告丙○○提供之
     金錢與戌○○。況且證人戌○○所稱美金2,000 元及100,
     000 元披索均係在菲律賓與被告丙○○見面後，由宙○○
     分別交付，則上開被告丙○○與戌○○會面時之錄音內容
     所示，被告丙○○稱：「阿樂仔，我有交代他過來給…」
     戌○○答：「有啦、有啦」顯非指該美金2,000元及10萬元
     披索甚明。尚難僅憑證人戌○○上開之證述即認被告丙○○有交付美金與證人戌○○。
（3）被告丙○○雖基於Ｇ○○之要求而協同被告乙○○赴菲見
     戌○○一節，已如前述，然Ｇ○○提供KMTU0000000 號貨
     櫃之情資供被告丙○○查緝槍械案件一節，前已敘明，顯
     見Ｇ○○係被告丙○○之線人，而Ｇ○○並未到案說明其
     要求被告丙○○赴菲與戌○○見面之原因，至於戌○○證
     述Ｇ○○與丙○○間有走私槍枝、香菸之約定條件乙節，
     乃證人戌○○聽聞Ｇ○○所言，戌○○並未直接向被告丙○○本人求證此事，復無其他證人證實上開情事，尚難認
     證人戌○○此部分所述為可採。Ｇ○○假藉被告丙○○調
     查員之身分，在其擔任線民之過程，對戌○○聲稱被告丙○○亦協助其走私，以取信戌○○，並抬高自己之身價亦
     非無可能。此外，倘若被告丙○○事前即與Ｇ○○、戌○○等人共同計劃委由戌○○在菲律賓買槍走私入台供其查
     獲以作業績，則被告丙○○縱為報復戌○○亦無可能將深
     知其幕後共犯情節之戌○○列為台灣部分之收貨人，蓋被
     告丙○○若果係以此方式報復戌○○，其目的無非係使戌
     ○○遭受重罪處罰以收報復之效果，惟戌○○一旦因此遭
     查獲，偵審過程必會發現有人以其名義作為收貨人致其遭
     查獲，其怪罪當初委其幫忙買槍之被告丙○○乃必然之結
     果，則其於偵審中自會將案件來龍去脈合盤拖出，被告丙○○若有此等犯行必難脫干係，被告丙○○身為調查員對
     此利害關係必知之甚稔，若其果委請Ｇ○○、戌○○購槍
     入台作業績或從中得利，自無可能將核心共犯戌○○列為
     貨櫃收貨人，致戌○○曝光而遭查獲，連帶使自身參與犯
     行之事實遭揭發。從而，由本件夾藏槍彈之貨櫃的提單收
     貨人係戌○○一節觀之，益可明瞭被告丙○○並未親自或
     透過Ｇ○○請戌○○幫忙在菲律賓買槍、彈走私回台供其
     查獲作為業績或從中牟利。此外，被告丙○○若果要使戌
     ○○遭查獲以達報復之目的，又何須赴菲安撫其暫留菲律
     賓，不要返台，故公訴意旨認定被告丙○○偕同被告乙○○赴菲目的在於安撫戌○○，請其不要返台，尚與事理有
     違，不足採信。另卷內並無具體證據證明被告丙○○知悉
     Ｇ○○等人於菲自行購槍之情事，尚難僅因被告丙○○基
     於Ｇ○○要求赴菲與戌○○見面，即認被告丙○○與Ｇ○○間就運輸槍枝、詐領檢舉獎金之行為有犯意聯絡、行為
     分擔。
（六）證人丁○○雖於93年3 月8 日偵查中證述：將槍枝裝入芒
      果箱之翌日，Ｇ○○要求其與黃○○等人將剩餘槍枝裝入
      另1 只40尺貨櫃，回台後該貨櫃在前鎮碼頭由我押車，指
      示司機（我押車2 次，司機均為同一人）前往文府路341
      號倉庫云云（見偵卷第202 頁）；於93年3 月11日偵查
      中證述：在庭的巳○○是92年4 月1 日我押車（WFHU0000
      000 號貨櫃）至美濃福興倉庫的司機，我之前沒去過美濃
      （見偵卷第333 至334 頁）。而證人巳○○於97年4 月
      9 日本院審理中結證稱：我有拖運貨櫃到高雄縣美濃鎮福
      興3 之2 號廢棄大型倉庫。（問：請說明運送至美濃上開
      倉庫的經過。）公司給我貨櫃號碼我就去領出，還沒有放
      行時有一個年輕人坐上我的車，公司說這個人要上我的車
      ，路很難進去，但是有人在指揮，農路很小，40呎的貨櫃
      很難進去，是有幾個人給我指揮。我進去後就給他們剪貨
      櫃封條，那要用大剪剪，因為是鉛做的。剪完我就給他們
      簽名，他們說要拆7 、8 個小時，我就請教公司，他們通
      知我回高雄，我就先把車頭開回去，貨櫃留著，他們拆完
      之後就會通知我去載回來。我從海關到運送到美濃，不確
      定有無看到在庭的丙○○，我剪完貨櫃封條之後我就回去
      了，沒有看到貨櫃裡面有什麼東西，美濃現場當時倉庫有
      好幾個人，我沒有聽他們交談內容，我去美濃福興倉庫2
      次都是丁○○押車，（問：誰指示你把貨櫃送到上開美濃
      的倉庫？）公司給我貨櫃號碼，領完櫃後押車的人告訴我
      的，要去哪裡我也不曉得。報關行的人我不曉得名字，在
      美濃倉庫那次，公司沒有交代我貨櫃要交給誰，（問：你
      怎麼會任意把貨櫃留在那個倉庫呢？因為帶到定點我就給
      他們簽名，我旁邊有押車的人，我去美濃都有押車。（問
      ：公司的人誰叫你把貨櫃留在美濃倉庫就好？）我有回報
      公司他們要拆那麼久，公司的郭秀錦小姐就告訴我把貨櫃
      留在那裡，我不知道美濃倉庫內的人有無檢調人員等語（
      見本院卷八第64至68頁）；於93年3 月10日偵查中結證稱
      ：（提示丁○○照片）此人有押櫃到美濃，（提示乙○○
      、丙○○照片）我不清楚照片中男子有無在貨櫃出關時出
      現等語（見偵第280 至281 頁）。另櫃號WFHU0000000
      號貨櫃之查驗關員係依派驗報單主管人員、上級指示及台
      灣高雄地方法院檢察署92年1 月27日雄檢楠果92他638 字
      第3166號函，為配合檢調辦案需要，確實以簡易查驗方式
      開櫃簡易查驗放行，惟未發現櫃內有未稅香菸、大陸香菇
      或其他禁止進口物品。而簡易查驗放行之具體程序，係由
      驗貨員就貨（櫃）抽驗1 件，僅核對該件貨名、數量、材
      質及嘜頭相符即可，不作現場全部逐箱核對嘜頭、件數等
      乙節，有財政部高雄關稅局97年6 月9 日高普興字第0971
      010009號函、97年6 月26日高普興字第0971011307號函在
      卷可憑（見本院卷八第214 頁、卷九第2 、3 、65頁），
      顯見櫃號WFHU0000000 號貨櫃經海關開櫃檢查後，並無發
      現有洋菸、槍枝，而載運貨櫃之司機巳○○亦未曾見聞上
      開物品，即便上開貨櫃有起訴意旨所示之槍枝，然該等槍
      枝並未扣案，未經鑑定，尚無證據足認係屬槍砲彈藥刀械
      管制條例所規範之槍枝，本院認卷內並無具體證據足以證
      明櫃號WFHU0000000 號貨櫃有公訴意旨所示之洋菸700 箱
      、槍枝7 枝等物品。
（七）另證人黃○○於93年9 月29日偵查中證述：92年1 月間Ｇ
      ○○邀我、丁○○、午○○等人去菲律賓，我因為台灣有
      事情比較慢去，在菲律賓期間，Ｇ○○要我們跟著戌○○
      他們辦事情，後來並在戌○○租的地方，以戌○○買來8
      只裝有芒果乾的箱子裝入槍枝，再由戌○○雇用一部貨車
      裝載該等芒果箱，送到當地中國城附近路旁裝入貨櫃等語
      （見偵卷第22至32頁）；於93年10月14日偵查中證述：
      92年1 月中旬，Ｇ○○邀我、丁○○、午○○到馬尼拉，
      因我有事，晚了幾天才去會合，當時是戌○○到機場接我
      ，之後戌○○帶我去他租的地方，隔幾天，湯尼載我到前
      述戌○○租的地方，我到時，戌○○已經載來8 箱芒果乾
      ，我看丁○○、午○○也在場，他們正在把槍枝放入芒果
      乾箱子內，之後戌○○叫我、丁○○、午○○、湯尼及一
      名當地菲律賓人，將該等裝有槍枝之芒果箱放入湯尼他們
      租來的旅行車內，我們再一起搭車到王賓地區，抵達時，
      戌○○之友人「麥克」已經在與戌○○交談，他們2 人就
      叫菲律賓工人把裝有槍枝之芒果乾箱搬入貨櫃中，之後再
      將旁邊貨車上之棕櫚葉搬到貨櫃內，裝好後之貨櫃由賽門
      指示司機拖去報關，我將貨櫃號碼抄起來，回到飯店就告
      訴Ｇ○○，後來Ｇ○○說他要與午○○先回台灣，要我及
      丁○○留在馬尼拉玩2 天再回台等語（見偵卷第175 至
      179 頁）；於94年4 月15日偵查中證述：我第3 次是92年
      1 月14日去菲律賓，92年1 月15日Ｇ○○要我與戌○○一
      起到戌○○友人「阿峰」的家，戌○○就和阿丁出去，後
      來戌○○回來，叫我去2 樓，我看到阿峰家衣櫥內有很多
      槍，從時阿丁也從外面帶2 、3 枝槍回來，包裝後放入阿
      峰家的衣櫥，隔天我、戌○○、丁○○、午○○、阿丁、
      阿峰、Ｇ○○、TONY吃了一會後，戌○○、丁○○、午○○、阿丁、阿峰、TONY先到戌○○在機場附近租的房子，
      我和Ｇ○○繼續留在餐廳吃東西，之後我與戌○○也一起
      到機場附近租的房子，看到戌○○用膠帶封箱子，我問丁○○裡面裝什麼，他說有槍，戌○○封完後就搬到外面一
      輛箱型車，載到王賓裝貨櫃，戌○○還叫菲律賓工人把樹
      枝、棕櫚葉放入貨櫃內，隔天午○○、Ｇ○○就回台灣，
      我與丁○○留在菲律賓玩等語（見偵卷第180 至183 頁
      ）；於94年8 月24日偵查中證述：92年1 月14日我到菲律
      賓時，Ｇ○○要我跟著戌○○，看戌○○到何處，與何人
      接觸，回來再向Ｇ○○報告，有次戌○○帶我去阿峰家，
      戌○○與阿登出去，把我留下，幾小時後，戌○○、阿登
      帶槍回來，他們在阿峰家的2 樓包裝，後來丁○○說他沒
      在菲律賓玩過，所以要我留在菲律賓陪他玩，我才比Ｇ○○晚4 天回來等語（見偵卷第206 至213 頁）。而證人
      午○○於93年3 月18日偵查中證述：92年1 月11日我第3
      次與Ｇ○○前往菲律賓，也是Ｇ○○叫我去的，觀察「敏
      仔」是否有不法活動，這次我與丁○○、黃○○就有在「
      敏仔」友人阿峰住處，將槍械夾藏在芒果箱內，後來「敏
      仔」就將該等芒果箱放到車上，說要帶我們去逛一逛，我
      們到馬尼拉市，車子停在1 只20呎貨櫃旁，「敏仔」指揮
      菲律賓工人將該等芒果乾箱及旁邊一輛貨車上的樹葉、樹
      枝搬入貨櫃內，丁○○、黃○○將貨櫃號碼抄下後，我們
      就先行離開，我回飯店就跟Ｇ○○報告這件事等語（見偵
      卷第37至41頁）；於93年4 月13日偵查中證述92年1 月
      11日我、丁○○先跟Ｇ○○到菲律賓，黃○○14日才來會
      合，這次Ｇ○○出錢給戌○○買槍枝、貨底，槍枝購買數
      量我不清楚，92年1 月17日那天Ｇ○○叫我、丁○○、黃
      ○○到蘇比克灣由戌○○租的房子等戌○○，戌○○及菲
      律賓工人來時，載了芒果乾箱來包裝槍械，到了晚上8 點
      ，我、丁○○、戌○○、黃○○及麥可將裝有槍械之芒果
      箱載到王賓區，戌○○叫工人完成該等芒果乾箱之裝櫃後
      ，Ｇ○○於92年1 月18日凌晨3 點半叫我、丁○○、黃○○起床，再前往戌○○租的房子，當時戌○○與TONY在那
      裡，我看到戌○○已將2 張原木桌挖空，槍械何時裝進去
      我不知道，戌○○就叫工人將原木桌搬上另一輛裝有椰子
      板的貨車，載到蘇比克灣裝櫃，我與Ｇ○○18日上午就回
      高雄等語（見偵卷第67至69頁）；於94年6 月14日偵查
      中證述：我第3 次去菲律賓（92年1 月11日）時，戌○○
      帶我去菲律賓鄉下一間美容院，買了3 把槍，之後戌○○
      送我回飯店，接著戌○○就將該等槍枝送到機場附近租屋
      處，就是裝芒果乾箱的地方，芒果乾是戌○○買的，有天
      晚上戌○○把我叫醒去倉庫檢查槍枝，在我們回台灣的前
      一天，戌○○說要帶我、Ｇ○○去王賓逛逛，實際上我們
      是去把芒果箱裝櫃，隔天92年1 月18日凌晨戌○○說要運
      一些桌子、椅子、椰子板到蘇比克灣免稅倉庫裝櫃，我在
      車上睡覺，由戌○○處理原木桌、椰子板的問題，搬完東
      西後，戌○○到蘇比克灣，我們其他人回飯店，當天早上
      我與Ｇ○○回台灣等語（見偵卷第392 至396 頁）。依
      證人黃○○上開之證述，其未曾提及Ｇ○○等人於92年1
      月18日有在菲律賓另行填裝櫃號WFHU0000000 號貨櫃之情
      事，而證人午○○雖證述92年1 月18日凌晨有看到戌○○
      已將2 張原木桌挖空，然證人午○○並不知何時裝入槍械
      ，且有關原木桌、椰子板裝櫃之事係由戌○○出面處理，
      顯見證人午○○並無法證明櫃號WFHU0000000 號貨櫃有夾
      藏槍枝、洋菸等物品。故依證人黃○○、午○○上開之證
      述，尚難逕認Ｇ○○等人於櫃號WFHU0000000 號貨櫃內有
      夾藏洋菸、槍枝等物品。而櫃號WFHU0000000 號貨櫃既未
      能證明有夾藏洋菸、槍枝等物品，且縱認該貨櫃確有夾藏
      該等物品，亦無從證明，被告丙○○明知而故意予以包庇
      ，或者知該貨櫃可能夾藏該等違禁物，而若果發生此結果
      亦不違背其本意，即便被告乙○○發文海關放行上開貨櫃
      ，亦無積極證據證明被告丙○○對該貨櫃有圖利Ｇ○○等
      人、包庇運輸槍枝、包庇走私、私運私菸之行為，至於被
      告乙○○並無濫權不追訴犯罪之行為（詳如後述「玖」部
      分），被告丙○○自無與被告乙○○共犯上開罪名之可能
      。
（八）綜上所述，卷內並無具體證據證明被告丙○○對KMTU0000
      000 號貨櫃夾藏槍枝部分有詐領獎金犯意、圖利Ｇ○○、
      包庇運輸槍彈、包庇走私、共犯濫權不追訴犯罪之犯行；
      無具體證據證明被告丙○○對櫃號WFHU0000000 號貨櫃有
      圖利Ｇ○○等人、包庇運輸槍枝、包庇走私、私運私菸、
      共犯濫權不追訴犯罪之犯行，本應就上開部分為被告丙○○無罪之諭知，然公訴意旨認上開部分之犯行與被告丙○○前揭圖利Ｈ○○（櫃號CLHU00 00000、FSGU0000000 號
      貨櫃夾藏香菇部分）、行使公務員登載不實文書犯行（行
      使附表一編號2 之92年1 月23日「阿國」檢舉筆錄部分）
      有罪判決部分具有牽連犯、連續犯關係（見起訴書第44、
      48 頁） ，爰不另為無罪之諭知。
七、公訴人認被告丙○○就上開公訴意旨（二）1 部分（附表七
    編號1 所示貨櫃部分）所指事實涉有公訴意旨（二）1 部分
    所指罪嫌，無非係以：被告乙○○於94年7 月22日、94年
    9 月30日之供述；被告丙○○於94年7 月14日、94年8 月
    31日、94年9 月27日、94年9 月28日、94年10月7 日之供述
    ；證人戌○○於93年3 月29日、93年4 月2 日、93年2 月
    19 日 、92年12月11日之證述；證人癸○○於93年3 月2
    日、93年3 月11日、93年3 月16日、93年4 月19日、93年4
    月22 日 、93年4 月27日、93年10月22日、93年12月21日、
    93年12月21日、93年4 月8 日之證述；證人丁○○於93年
    3 月8 日、93年3 月11 日 、93年4 月15日、93年8 月18日
    、93年10月19日、93年4 月12日之證述；證人黃○○於93
    年9 月1 日、94年9 月8 日之證述；證人高雄關稅局柯世
    家（中興分局驗貨員）、戴國憲（中興分局驗貨課課長）、
    呂耀琪（中興分局驗貨員）於94年8 月1 日之證述；證人
    吳唐林（得利報關企業有限公司負責人）於94年8 月25日、
    92年12月17日之證述；證人郭秀錦（江華貨運公司現場車
    輛調度負責人）於93年1 月6 日之證述；證人巳○○（江
    華公司貨櫃車司機）於94年3 月7 日、93年3 月11日之證述
    ；丁○○─臺灣高雄地方法院檢察署93年度偵字第4066號
    起訴書、癸○○─臺灣高雄地方法院檢察署93年度偵字第50
    16、93年度偵緝字第462 號起訴書、戌○○─臺灣高雄地方
    法院檢察署92年度偵字第8545號起訴書、黃○○─臺灣高雄
    地方法院檢察署93年度偵字第1383 4號起訴書；癸○○─
    臺灣高雄地方法院93年度重訴字第46號判決書、癸○○─臺
    灣高等法院高雄分院94年度上訴字第579 號判決書、黃○○
    ─臺灣高雄地方法院93年度重訴字第129 號判決書、丁○○
    ─臺灣高雄地方法院93年度重訴字第39號判決書、戌○○─
    臺灣高雄地方法院92年度重訴緝字第7 號判決書、戌○○─
    臺灣高等法院高雄分院93年度上重訴字第20號判決書；證
    據Ａ：乙○○以91他字第3788號「阿齊案」、92他字第638
    號「吳先生案」、92他字第1493號「小洪案」等3 案號發函
    關稅局「請惠予配合檢方指揮放行」等32張函文；證據Ｂ
    ：Ｇ○○、戌○○、丁○○、癸○○、黃○○入出境記錄；
    證據Ｃ：檢舉筆錄：92年3 月11日丙○○冒名「小重」名
    義所製作之高雄海調站檢舉筆錄、92年3 月14日Ｇ○○、丁○○二人以本名向乙○○製作「小洪」走私案之秘密證人筆
    錄；證據Ｅ：國防部憲兵司令部刑事鑑識中心93年2 月16
    日（93）宇鑑字第01630 號鑑驗通知書；證據Ｆ：94 年3
    月10日【11日】美濃鎮興福3 之1 號勘驗照片12幀（現場有
    椰子板與原木等）；證據Ｌ：乙○○91年間至93年間發文
    登記簿影本13紙；證據Ｏ之一：財政部高雄關稅局93年3
    月11高普政字第0930200084號函附卉奕企業有限公司92年2
    月6 日及92年3 月21日委由得利報關行報運2 只木板貨櫃報
    單、提貨資料影本；證據Ｒ：駕駛人拖運貨櫃紀錄表3 張
    （巳○○92年5 月14日AW951 號貨櫃拖運紀錄表 (前往拖運
    空櫃離開)； 江華貨運儲運股份有限公司「車輛工作報表
    」9 張；證據Ｘ：92他1493影卷（原卷以證物袋封存）；
    證據Ｙ：乙○○91年間至93年間果股發文登記簿共四本（
    正本置於證物袋）；證據ＡＡ：海調站「小洪」販毒案卷
    一宗（含原卷）等證據為其論據（詳見本院卷三第60至63頁
    、本院卷四第149 頁）。訊據被告丙○○堅決否認有何犯與
    有身分之人共犯濫權不追訴罪、犯主管事務圖利罪、犯公務
    員包庇運輸槍枝罪、犯公務員庇護他人運輸第二級毒品罪、
    私運管制物品進口罪及公務員包庇走私罪、運輸私菸罪之犯
    行，辯稱：我是依法查緝，不知Ｇ○○等人於菲律賓之行為
    ，我是依照丁○○、Ｇ○○提供情資製作化名「小重」之檢
    舉筆錄等語（見本院卷四第10 7至109 、本院卷十第118 反
    面至119 反面頁）；辯護意旨略以：被告丙○○受Ｇ○○等
    人利用，並不知悉Ｇ○○等人於菲律賓之行為，本件偵辦過
    程中丁○○等人遭受利誘，均為不實證述等語（見本院卷一
    第223 至236 頁、本院卷九第268 至281 頁、本院卷十第11
    9 反面、第120 頁）。經查：
（一）證人戌○○於96年12月12日本院審理中證述：93年3 月29
      日我有證述Ｇ○○等人在菲律賓作2 只貨櫃，其中一只有
      槍械、2 塊大麻，因為當時我與Ｇ○○、癸○○喝咖啡時
      ，聽癸○○講的，我沒有看到，該次包裝時我有在場，但
      當時人多又很暗，我沒有親眼看到大麻、掌心雷手槍等語
      （見本院卷七第80、81頁）；於93年3 月29日偵查中證述
      ：Ｇ○○、丁○○、黃○○等人於92年2 月23日至92年2
      月27日期間在菲律賓作2 只貨櫃，其中一只是在菲律賓我
      住處附近消防隊旁空地，將槍械、大麻夾藏在原木椅內，
      這一批槍械中有兩支22掌心雷手槍，是癸○○要送給丁○○、黃○○的，至於大麻有兩塊（重量不清楚）是癸○○
      要送Ｇ○○，這次參與裝藏的有我、Ｇ○○等人，之後Ｇ
      ○○出資請卡車送到蘇比克灣的保稅倉庫，我與Ｇ○○都
      沒有前往蘇比克灣，這只貨櫃有走私私菸等語（見偵卷
      第131 至135 頁）；於93年4 月2 日偵查中證述：Ｇ○○
      、丁○○、黃○○等人於92年2 月23日至92年2 月27日期
      間叫我去買中空原木椅，共裝2 塊大麻、2 支TOTO掌心雷
      手槍及一把含滅音管手槍，都放在1 個中空原木椅內，2
      塊大麻及一把含滅音管手槍是Ｇ○○出資購買，該槍枝是
      我帶丁○○、黃○○去槍店買的，2 支TOTO掌心雷手槍是
      癸○○送丁○○、黃○○，參與裝藏的有我、丁○○、黃
      ○○，我並依Ｇ○○指示將中空原木椅送到蘇比克灣保稅
      倉庫等語（見偵卷第136 至140 頁）。證人戌○○於本
      院審理中證述係聽聞癸○○談及包裝大麻、槍枝之事，並
      未親眼目睹，況且證人戌○○於偵訊中就大麻是癸○○贈
      送抑或Ｇ○○自行購買、槍枝是2 支抑或3 支、參與包裝
      之人有無Ｇ○○等節，所述均有出入，此外，證人戌○○
      於偵查中未曾證述有目睹工人將私菸搬入貨櫃或其有親自
      到保稅倉庫中，證人戌○○如何知悉該貨櫃內有夾藏香菸
      之事，尚難以證人戌○○上開之證述即認Ｇ○○等人就櫃
      號WFHU0000000 號貨櫃有夾藏大麻、槍枝、洋菸之物。
（二）證人丁○○於97年2 月27日本院審理中證述：美濃貨櫃是
      Ｇ○○帶我去押運的，我沒有看到有槍枝、大麻、洋菸等
      物，是Ｅ○○說有。司機是巳○○，他卸完貨櫃就走了，
      92年4 月1 日我沒見到乙○○、丙○○等語（見本院卷七
      第222 、224 頁）；93年3 月8 日偵查中證述：我第二次
      到旗津碼頭押貨櫃車是92年4 月1 日Ｇ○○生日當天，當
      天我、黃○○、Ｇ○○、乙○○、丙○○及洋菸商人之工
      人等在碼頭外碰面，由我上貨櫃車押車，貨櫃送到美濃鎮
      一處廢棄廠房，貨櫃內有700 至750 箱洋菸，2 公斤大麻
      、一支西班牙製92手槍（含滅音管）、2 支TOTO掌心雷手
      槍，丙○○將大麻拿走，丙○○並不知道有槍藏在貨櫃內
      ，（提示巳○○口卡）此為貨櫃車司機等語（見偵卷第
      198 至204 頁）；於93年3 月11日偵查中證述：92年3 月
      31日Ｇ○○叫我去左營區○○路346 號見面，帶我去認隔
      天要卸貨櫃之地點，Ｇ○○就帶我、作未稅洋菸買賣之工
      人到美濃福興3 之1號 倉庫，92年4 月1 日我到旗津碼頭
      後，丙○○跟我指某貨櫃說等下押到美濃卸貨地點，貨櫃
      到時，Ｇ○○、黃○○跟我進入倉庫，乙○○、丙○○在
      外面把風，Ｇ○○打開貨櫃叫我、黃○○把原木椅搬出來
      ，其中2 個原木椅裝有2 公斤大麻，另外一個裝有3 把短
      槍，一把是西班牙製92手槍（含滅音管），另2 把是掌心
      雷點二二手槍，槍枝取出後先拿到Ｇ○○的車上放，另外
      再搬下一大一小原木桌，該一大一小原木桌內藏約20之長
      短槍械，另未稅洋菸約700 箱由工人搬至卡車上載走，卸
      完貨後Ｇ○○叫我、黃○○將裝有大麻2 公斤的原木椅搬
      入行李箱，前往文府路341 號倉庫，沒多久丙○○來會合
      ，我、黃○○將該裝有大麻之原木椅挖開底部，丙○○當
      場拿個磅秤及分裝袋，其中1 公斤大麻原封未拆、另1 公
      斤則秤後分成數袋，丙○○就將大麻載走等語（見偵卷
      第332 至335 頁）；93年4 月12日偵查中證述：我有在92
      年4 月1 日去押個貨櫃，因為92年3 月31日丙○○有帶我
      去美濃看路況與拆櫃倉庫，當天貨櫃車抵達美濃倉庫時，
      我看到乙○○、丙○○在車上，Ｇ○○在外把風，我跟黃
      ○○將3 個原木段從貨櫃搬出來放在Ｇ○○的吉普車，工
      人在搬香菸，另外還有一大一小原木桌暫時放在倉庫內，
      我、Ｇ○○、黃○○將原木段載回文府路倉庫，拆開時，
      其中2 個原木段各裝有1 公斤大麻、另1 個原木段裝有3
      把短槍，一把是西班牙製92手槍（含滅音管），另2 把是
      掌心雷點二二手槍，該等槍枝Ｇ○○取走，不久丙○○開
      車來拿個磅秤，將其中1 公斤大麻分裝成小包，2 公斤大
      麻都帶走，另外留在倉庫的一大一小原木桌Ｇ○○請工人
      載到文府路，Ｇ○○叫我去買工作手套，我回來時看到Ｇ
      ○○、丙○○已經原木桌挖開取出手槍由丙○○帶走，因
      為我在文府路倉庫有看到取出2 公斤大麻、3 把手槍，至
      於一大一小原木桌內的槍是我在92年1 月15至22日在菲期
      間由Ｇ○○買的，大麻也是那時買的等語（見偵卷第20
      9 至225 頁）；93年4 月15日偵查中證述：92年4 月1 日
      我坐在司機旁押貨櫃去美濃，92年3 月31日Ｇ○○帶我去
      認路，92年4 月1 日我押運的貨櫃之槍械、菜底是在92年
      2 月19日至92年3 月6 日購買，不是92年1 月11至22日採
      購，92年4 月1 日我押運貨櫃的菜底是原木桌、原木段，
      原木段是一把92手槍（含滅音管）、2 把是掌心雷手槍、
      大麻，原木桌內約有5 至10把手槍，當天Ｇ○○先在我、
      三個原木段到文府路倉庫取出1 把92手槍（含滅音管）、
      2 把是掌心雷手槍、大麻，丙○○將大麻載走，剩下原木
      桌是在92年4 月2 日Ｇ○○、丙○○在文府路倉庫，Ｇ○○把我支開買手套，我回來時看丙○○已把5 至10把槍取
      走等語（見偵卷第227 至232 頁），證人丁○○上開偵
      、審中證述內容不一，且就其在92年3 月31日係由被告丙○○或Ｇ○○帶往美濃認路；其於92年4 月1 日在美濃倉
      庫中卸貨時該92手槍（含滅音管）、2 把掌心雷手槍、大
      麻係何時購買；該次貨櫃內槍枝數量係3 支抑或另有5 至
      10支抑或20支長短槍；被告丙○○是否知悉該貨櫃內有槍
      械等節所述也前後矛盾，況證人丁○○就92手槍（含滅音
      管）、2 把掌心雷手槍、大麻包裝方式與證人戌○○所述
      不符；又證人丁○○一再證稱大麻係被告丙○○載走，然
      此先稱被告丙○○在美濃鎮倉庫載走，後又改稱係在文府
      路倉庫載走，前後已有不合。又與戌○○前揭所稱大麻是
      癸○○要送給Ｇ○○，2 枝掌心雷是要送給黃○○、丁○○亦兩相歧異。此外，倘被告丙○○有取走該貨櫃內之大
      麻，被告丙○○豈有可能當著黃○○、丁○○之面將部分
      大麻先分裝，而徒增被告丙○○與Ｇ○○等人運輸大麻被
      查獲之風險。再者，證人丁○○證人Ｇ○○、丙○○為取
      原木桌內槍枝將其支開，而要求其購買手套云云，倘被告
      丙○○Ｇ○○有意支開證人丁○○，使丁○○不知被告丙○○將槍枝取走之事，Ｇ○○大可擇日僅約被告丙○○至
      文府路倉庫取槍，豈有可能僅以支開丁○○購買手套為由
      而避免丁○○知悉此事，證人丁○○上開所述顯違常情，
      不足採信。
（三）證人癸○○於93年3 月16日偵查中證述：我第三次帶Ｇ○○去買槍是92年2 月間（詳細日期忘記），Ｇ○○來找我
      向菲律賓馬尼拉巴石市槍店及根本晃共買8 支9MM 手槍，
      第四次是92年4 月8 日Ｇ○○來菲律賓找我，向根本晃買
      了2 支英格蘭製M-11A 手槍4 支掌心雷及Ｈ○○轉交給Ｇ
      ○○的20支9MM 短槍，還購買9MM 手槍彈11,000發與5 公
      斤大麻等語（見偵卷第254 至255 頁）；於93年4 月19
      日偵查中證述：92年2 月份Ｇ○○帶黃○○、丁○○來菲
      律賓有送黃○○、丁○○各一把掌心雷手槍，我出一半錢
      ，根本晃交給丁○○、黃○○，是在Ｇ○○他們這次住的
      小飯店，由根本晃交給Ｇ○○，此外Ｇ○○問根本晃有無
      大麻可買，所以根本晃就在贈送2 支掌心雷同時另外賣2
      公斤大麻給Ｇ○○，此趟還有採購6 支9MM 手槍、2 支英
      格蘭製M11 手槍，2 支英格蘭製M11 手槍是根本晃交付掌
      心雷、大麻同時給Ｇ○○，6 支9MM 手槍是我帶Ｇ○○去
      馬尼拉各處槍店採購，這些槍都藏在原木桌、原木段內等
      語（見偵卷第272 至278 頁）；於93年4 月22日偵查中
      證述：我在93年4 月19日證述92年2 月份關於2 支贈送掌
      心雷手槍實際上是Ｇ○○所購買，那次我與Ｇ○○等人在
      飯店房間，根本晃來找我們，有帶一支滾筒衝鋒槍、2 支
      M11 衝鋒槍、1 支英格蘭M11 衝鋒槍、2 支掌心雷。根本
      晃問Ｇ○○是否需要，Ｇ○○就買其中2 支M11 衝鋒槍、
      2 支掌心雷等語（見偵卷第286 至289 頁）；於93年4
      月27日偵查中證述：92年2 月間Ｇ○○帶黃○○、丁○○
      來菲律賓時，起初我、根本晃都陪Ｇ○○喝酒，根本晃提
      供大麻、K 他命給Ｇ○○他們施用，Ｇ○○問大麻如何買
      ，就要根本晃先送1 公斤大麻來賣，期間有向根本晃2 支
      M11 衝鋒槍、2 支掌心雷等語（見偵卷第303 反面至31
      8 頁）。證人癸○○上開歷次偵查中之證述對Ｇ○○等人
      92年2 月份在菲期間，其帶Ｇ○○去槍店購買槍枝數量是
      8 支或6 支；2 支掌心雷是癸○○贈送給丁○○、黃○○
      抑或Ｇ○○本人購買；此次Ｇ○○有無購買大麻，如有購
      買，則購買數量係2 公斤抑或1 公斤等情，所述前後不一
      ，且就購買槍枝總數量與證人戌○○、丁○○上開證述數
      量均未相符，且證人癸○○未曾證述Ｇ○○等人此趟有將
      洋菸放入貨櫃中，尚難僅憑證人癸○○上開部分之證述即
      認Ｇ○○等人於92年2 月間有私運公訴意旨所示之槍械、
      大麻、洋菸之行為。
（四）證人巳○○於97年4 月9 日本院審理中證述：（問：請說
      明運送至美濃上開倉庫的經過。）公司給我貨櫃號碼我就
      去領出，還沒有放行時有一個年輕人坐上我的車，公司說
      這個人要上我的車，路很難進去，但是有人在指揮，農路
      很小，40呎的貨櫃很難進去，是有幾個人給我指揮。我進
      去後就給他們剪貨櫃封條，那要用大剪剪，因為是鉛做的
      。剪完我就給他們簽名，他們說要拆7 、8 個小時，我就
      請教公司，他們通知我回高雄，我就先把車頭開回去，貨
      櫃留著，他們拆完之後就會通知我去載回來。從海關送到
      美濃，我不確定有無看到在庭之丙○○，（問：貨櫃拆的
      過程你有在嗎？）我剪完貨櫃封條之後我就回去，（問：
      問有看到貨櫃裡面有什麼東西？）我沒有看等語（見本院
      卷八第64頁正、反面）。而櫃號WFHU0000000 號貨櫃之查
      驗關員係依派驗報單主管人員、上級指示及台灣高雄地方
      法院檢察署92年3 月20日雄檢楠果91他1493字第18815 號
      函，為配合檢調辦案需要，確實以簡易查驗方式開櫃簡易
      查驗放行，惟未發現櫃內有未稅香菸、大陸香菇或其他禁
      止進口物品。而簡易查驗放行之具體程序，係由驗貨員就
      貨（櫃）抽驗1 件，僅核對該件貨名、數量、材質及嘜頭
      相符即可，不作現場全部逐箱核對嘜頭、件數等乙節，有
      財政部高雄關稅局97年6 月9 日高普興字第0971010009號
      函、97年6 月26日高普興字第0971011307號函在卷可憑（
      見本院卷八第214 頁、卷九第2 、3 、65頁），顯見WFHU
      0000000 號貨櫃經海關開櫃檢查後，並無發現有洋菸、槍
      枝、大麻，而該貨櫃運送司機秋添丁於卸貨櫃時亦無見到
      櫃內有何物品，即便上開貨櫃有公訴意旨所示之洋菸、槍
      枝、大麻，惟均未查扣洋菸、槍枝、大麻，亦未送驗，則
      其確切數量、種類、形式、廠牌、槍枝是否具有殺傷力等
      等均有重大疑義，則Ｇ○○等人私運入境者，究竟是否確
      為管制物品、是否係槍砲彈藥刀械管制條例所稱之「槍砲
      」，又屬於該條例所稱之何種「槍砲」，是否係毒品危害
      防制條例所稱之「大麻」，俱無從認定，自無從僅憑上開
      證據而為不利於被告丙○○之認定。至於公訴意旨所引其
      他證據就被告丙○○有無包庇Ｇ○○等人運輸槍枝、走私
      洋菸、大麻部分無具體直接之關連，卷內既無證據證明櫃
      號WFHU0000000 號貨櫃內有公訴意旨所指之槍枝、洋菸、
      大麻，尚難遽認被告乙○○對該貨櫃之放行有何濫權不追
      訴Ｇ○○等人之行為，則被告丙○○自無與被告乙○○共
      犯此罪之可能。
（五）此外，公訴意旨就被告丙○○此部分犯行所提之證據尚未
      能具體證明被告丙○○與Ｇ○○等人間有何運輸槍械、大
      麻、私菸之犯意聯絡或被告丙○○有何包庇之行為，本院
      尚難僅憑該等證據遽為被告丙○○不利之認定。
（六）綜上所述，卷內並無具體證據證明被告丙○○有何犯與有
      身分之人共犯濫權不追訴罪、犯主管事務圖利罪、犯公務
      員包庇運輸槍枝罪、犯公務員庇護他人運輸第二級毒品罪
      、私運管制物品進口罪及公務員包庇走私罪、運輸私菸罪
      之犯行，本應就上開部分為被告丙○○無罪之諭知，然公
      訴意旨認上開部分之犯行與被告丙○○前揭行使公務員登
      載不實文書（附表一編號3 所示文件部分）、圖利Ｈ○○
      （櫃號CLHU0000 000、FSGU0000000 號貨櫃夾藏香菇部分
      ）有罪判決部分具有牽連犯、連續犯關係（見起訴書第46
      、48頁），爰不另為無罪之諭知。
八、公訴人認被告丙○○就上開公訴意旨（二）2 部分（附表七
    編號2 至5 所示貨櫃部分）所指事實涉有公訴意旨（二）2
    部分所指罪嫌，無非係以：被告乙○○於94年7 月22日、
    94年9 月30日之供述；被告丙○○於94年7 月14日、94年
    7 月29日、94年9 月27日、94年9 月28日、94年10月7 日之
    供述；證人Ｈ○○於92年11月5 日、92年11月7 日、92年
    11月12日、92年11月27日、93年8 月24日、94年8 月9 日、
    92年11月6 日之證述；Ｈ○○高雄市○○街住處槍支走火案
    採證報告暨照片；證人戌○○於93年1 月19日、93年3 月
    29日、93 年4月2 日、93年8 月19日、93年11月16日、93年
    12月15日、94年2 月25日、94年4 月14日、94年4 月15日、
    94年6 月15日、92年12月30日、93年1 月2 日、92年12月11
    日、92年12月18日、94年4 月28 日 之證述；證人癸○○
    於93年3 月2 日、3 日、4 日、10日、16日、93年4 月5 日
    、12日、16日、19日、20日、27日、93年10月22 日 、93年
    8 月23日、94年6 月2 日、94年4 月20日之證述；證人丁○○於93年2 月18日、93年2 月19日、93年2 月23日、93年
    2 月24 日 、93年3 月8 日、93年3 月11日、93年4 月1 日
    、93年4 月12日、93 年4月15日、93年5 月7 日、93年8 月
    18日、93年10月19日之證述；證人黃○○於93年9 月1 日
    、93年9 月29日、93年11月3 日、94年8 月24日、94年9 月
    8 日之證述；證人Ａ○○於92年12月2 日、92年12月5 日
    、92年12月12日、92年12月13日、92年12月29日、92年12月
    30日、93年1 月7 日、93年9 月1 日、94年9 月16日、94年
    9 月26日之證述；證人高雄關稅局柯世家（中興分局驗貨
    員）、戴國憲（中興分局驗貨課課長）、呂耀琪（中興分局
    驗貨員）於94年8 月1 日之證述；證人申○○於92年12月
    19日、92年12月12日之證述；證人郭秀錦（江華貨運公司
    現場車輛調度負責人）於93年1 月6 日之證述；證人巳○○（江華公司貨櫃車司機）於93年1 月7 日、93年3 月10日
    、93年3 月12日、94年3 月7 日、94年3 月7 日、93年3 月
    11日之證述；證人Ｃ○○於92年12月29日、93年1 月7 日
    之證述；證人亥○○於92年9 月18日、92年10月8 日、92
    年10月16日、92年11月5 日、92年11月11日、92年5 月14日
    、92年5 月15日、92年5 月20日、92年12月2 日之證述；亥
    ○○手繪現場圖二張；證人Ｉ○○於92年11月11日、92年
    12月2 日、92年5 月28日、92年11月5 日、92年5 月27日之
    證述；蔡正瓊於92年11月11日、92年12月2 日92年5 月14日
    、92年5 月28日、92年5 月27日之證述；證人蔡利國於92
    年11月5 日之證述；蔡利國提出之92年3 月20日提領記錄一
    張；證人海巡署許靜芝於92年12月29日之證述；證人憲
    兵隊黃文祥於92年12月2 日、92年12月2 日之證述；黃文祥
    所繪現場圖、出勤報告、成效回報表等；證人辛○○於92
    年10月3 日、92年11月5 日、94年3 月25日之證述；證人
    酉○○於92年10月15日、92年10月31日、92年10月17日之證
    述；證人宙○○於94年9 月30日之證述；丁○○─臺灣
    高雄地方法院檢察署93年度偵字第4066號起訴書、癸○○─
    臺灣高雄地方法院檢察署93年度偵字第5016、93年度偵緝字
    第462 號起訴書、戌○○─臺灣高雄地方法院檢察署92年度
    偵字第8545號起訴書、Ｈ○○─臺灣高雄地方法院檢察署92
    年度偵字第22469 號起訴書、黃○○─臺灣高雄地方法院檢
    察署93年度偵字第13834 號起訴書、公務員懲戒委員會九十
    三年度鑑字第一○二七八號議決書、臺灣高雄地方法院檢察
    署94年度偵字第16300 號起訴書；癸○○─臺灣高雄地方
    法院93年度重訴字第46號判決書、癸○○─臺灣高等法院高
    雄分院94年度上訴字第579 號判決書、丁○○─臺灣高雄地
    方法院93年度重訴字第39號判決書、戌○○─臺灣高雄地方
    法院92年度重訴緝字第7 號判決書、戌○○─臺灣高等法院
    高雄分院93年度上重訴字第20號判決書、黃○○─臺灣高雄
    地方法院93年度重訴字第129 號判決書、亥○○─臺灣高雄
    地方法院92年度重訴字第83號判決書；證據Ａ：乙○○以
    91他字第3788號「阿齊案」、92他字第638 號「吳先生案」
    、92他字第1493號「小洪案」等3 案號發函關稅局「請惠予
    配合檢方指揮放行」等32張函文（第三十二張附於94偵字第
    16154 卷中）；證據Ｂ：丙○○、乙○○、亥○○、宙○○、Ｇ○○、戌○○、Ｈ○○、丁○○、黃○○、周旭競等
    人入出境記錄；證據Ｃ：檢舉筆錄：92年4 月30日化名「
    劉德華」之高雄海調站檢舉筆錄，及化名劉德華之真實姓名
    對照表、92年4 月30日黃○○以本名製作之高雄海調站檢舉
    筆錄真實姓名對照表、92年5 月9 日Ａ○○、宙○○二人以
    本名向乙○○製作秘密證人筆錄；證據Ｅ：國防部憲兵司
    令部刑事鑑識中心93年2 月16日（93）宇鑑字第01630 號鑑
    驗通知書；證據Ｆ：94年3 月10日【11日】美濃鎮興福3
    之1 號勘驗照片12幀（現場有椰子板與原木等）、文府路34
    1 號倉庫照片2 幀；證據Ｇ：菲律賓調查局邀請函影本、
    法務部中華民國92年7 月14日法人字第0920029558號函、乙○○於高雄地檢署92年度休假單影本；證據Ｈ：丙○○、
    戌○○92年7 月15日在菲律賓談話錄音譯文；證據Ｉ：中
    華航空公司高雄分公司93年1 月12日KHHDM002600 26號函復
    艙單（出境班機為91年12月14日、92年1 月11日及92年4 月
    8 日CI637 高雄飛馬尼拉；入境班機為91年12月21日、92年
    1 月22日及92年4 月29日CI638 馬尼拉飛高雄；92年7 月18
    日CI638 入境艙單）；證據Ｊ：警察機關緝獲制式槍支特
    別獎金參考表；證據Ｋ：內政部警政署刑事警察局94年3
    月25日函覆戌○○、亥○○、戊○○3 案請領獎金資料乙份
    證據Ｌ：乙○○91年間至93年間發文登記簿影本13紙；
    證據Ｍ：財政部高雄關稅局92年12月12日高普政字第092020
    0463號函附EMCU0000 000等9 貨櫃進出口報單、運送單、DE
    LIVERY ORDER、貨櫃清單影本；證據Ｎ：財政部高雄關稅
    局93年1 月5 高普政字第09302000 06 號函附卉奕企業有限
    公司92年5 月12日委由得利報關行報運木板貨櫃報單、提貨
    資料影本；證據Ｏ之一：財政部高雄關稅局93年3 月11高
    普政字第0930200084號函附卉奕企業有限公司92年2 月6 日
    及92年3 月21日委由得利報關行報運2 只木板貨櫃報單、提
    貨資料影本；證據Ｏ之二：財政部高雄關稅局93年3 月28
    高普政字第0941004400號函附WFHU0000000 等8 只貨櫃運放
    行公文、進口報單、領據、查驗報單、艙單影本；證據Ｐ
    ：財政部高雄關稅局93年6 月17高普政字第0931004721號函
    附EMCU0000000 等9 只貨櫃運放行公文、進口報單、領據、
    查驗報單、艙單影本、個案委任書等資料；證據Ｑ：92年
    3 月24日合作金庫銀行大發分行99萬元匯款傳票（匯款人許
    美惜；匯至土地銀行鳳北分行Ｈ○○0000000000 00 帳戶）
    ；證據Ｒ：駕駛人拖運貨櫃紀錄表3 張（巳○○92年5 月
    14日AW951 號貨櫃拖運紀錄表 (前往拖運空櫃離開)。 江華
    貨運儲運股份有限公司「車輛工作報表」9 張；證據Ｗ：
    內政部警政署刑事警察局核發槍彈獎金影印卷─亥○○走私
    槍械案；證據Ｘ：92他1493影卷（原卷以證物袋封存）、
    92他2577「阿泰」影卷一宗；證據Ｙ：乙○○91年間至93
    年間果股發文登記簿共四本（正本置於證物袋）；證據Ａ
    Ａ：海調站「小洪」販毒案卷一宗（含原卷）、海調站亥○○涉嫌走私槍械案卷一宗（含原卷）、法務部調查局亥○○
    涉嫌走私槍械案卷一宗（原卷已還局本部）、海調站賴勇明
    涉嫌走私槍械案卷一宗（僅影卷）；高雄高分檢於94年8
    月29日勘驗筆錄一份，勘驗內容：高雄地檢署92年度偵字第
    10491 號卷92年5 月15日偵訊錄音帶、92年5 月15日亥○○
    在陳慧美律師陪同下製作之偵訊筆錄；高雄地檢署94年9
    月15日勘驗筆錄一份、勘驗內容：扣案果股之尾卷共40宗（
    詳如94偵16154 卷(二)P437收受贓證物品清單）等證據為其論
    據（詳見本院卷四第18至27、149 頁）。訊據被告丙○○堅
    決否認有何利用職務機會詐取財物未遂罪、非法運輸衝鋒槍
    、子彈罪及公務員包庇非法運輸衝鋒槍、子彈罪、犯走私罪
    （槍彈部分）及公務員包庇走私罪、與有身分之人共犯濫權
    不追訴罪之犯行，辯稱：我為查緝戌○○槍械走私集團，阻
    斷菲律賓與台灣槍枝走私管道，透過Ｇ○○等人瞭解該集團
    作業方式及走私管道，查緝作為比照傳統方式、手法，至於
    Ｇ○○等人有無在菲律賓從事槍毒買賣，係該等人國外之行
    為，我無從知悉，檢察官於偵辦過程中，戌○○走私集團成
    員為求減輕刑責而指控查緝人員，該等供述相互矛盾，倘我
    有與亥○○走私槍彈、詐領檢舉獎金之行為，我豈敢將亥○○查獲。92年5 月14日當日有2 階段逮捕計畫，要抓送貨人
    、該批槍彈之貨主，但後來只抓到亥○○，倘我與亥○○等
    人有運輸槍械之犯意聯絡，我怎會抓亥○○等語（見本院卷
    一第155 至158 頁、本院卷四第107 至109 頁、本院卷十第
    118 反、119 正反頁）；辯護意旨略以：亥○○於92年5 月
    14日海調站作筆錄時有律師、海調站詢問人、高雄市小港分
    局刑事組、保三總隊人員共8 人在場，亥○○完全承認有走
    私槍械犯行，顯見被告於92年5 月14日在海調站所為之自白
    係出於自由意志，亥○○事後翻異前詞，係屬卸責，至於槍
    枝數量在律師陪同下亥○○都無異議，何以後來才稱被灌水
    ，亥○○所講檢調勾結部分均係聽Ｈ○○虛構之傳聞證據，
    再者，倘被告丙○○與Ｈ○○等人有走私槍械之犯意聯絡，
    被告丙○○豈有可能於92年12 月26 日由海調站發文移送Ｈ
    ○○、Ｇ○○等人等語（見本院卷一第223 至23 6頁、本院
    卷九第129 、268 至281 頁、本院卷十第119 反面、第120
    頁）。經查：
（一）被告丙○○等人於92年5 月14日在高雄市○○路、中利路
      口查獲亥○○搭乘由Ｊ○○（原名蔡正瓊）駕駛ZE -652
      號之計程車上有扣案如附表五所示之槍、彈，上開槍彈經
      內政部警政署刑事警察局鑑定後認均具殺傷力乙節，有法
      務部調查局航業海員調查處高雄站93年7 月20日航高防字
      第09354603520 號函（稿）及所附資料、內政部警政署保
      安警察第三總隊第二大隊刑事案件報告書、內政部警政署
      刑事警察局92年6 月30日刑鑑字第0920099127號槍彈鑑定
      書1 份、亥○○之扣押物品清單1 份在卷可查（見警卷
      第3 至5 頁、警卷第5 至73頁），上開事實堪信為真。
（二）被告丙○○雖辯稱：上開扣案槍、彈係以漁船走私入台云
      云，而WFHU0000000 貨櫃之查驗關員係依派驗報單主管人
      員、上級指示及台灣高雄地方法院檢察署92年5 月2 日雄
      檢楠果92他1493字第25158 號函，為配合檢調辦案需要，
      確實以簡易查驗方式開櫃簡易查驗放行，惟未發現櫃內有
      未稅香菸、大陸香菇或其他禁止進口物品。而簡易查驗放
      行之具體程序，係由驗貨員就貨（櫃）抽驗1 件，僅核對
      該件貨名、數量、材質及嘜頭相符即可，不作現場全部逐
      箱核對嘜頭、件數等乙節，有財政部高雄關稅局97年6 月
      9 日高普興字第0971010009號函、97年6 月26日高普興字
      第0971011307號函在卷可憑（見本院卷八第214 頁、本院
      卷九第2 、3 、65頁），顯見櫃號WFHU0000000 貨櫃貨櫃
      經海關開櫃檢查後，並無發現有槍枝之情事。惟證人戌○○於92年12月22日偵查中證述：Ｇ○○於92年4 月下旬帶
      小弟至菲迄92年4 月29日返台期間，我與Ｇ○○等人有見
      過面，我住的消防隊對面的小木屋是Ｇ○○要我去承租，
      Ｇ○○與癸○○此次購買之槍枝一部份放在癸○○家，一
      部份拿到小木屋，亥○○這走私案應是貨櫃夾帶走私，貨
      櫃內之菜底是Ｇ○○拿給我5 、6 萬元批索去買「椰子板
      」，另外也有買原木的木頭、已鋸成椅狀的原木板，也是
      我採購的，這些原木頭有挖成中空、內藏槍枝，再蓋上木
      蓋等語（見偵卷第110 至113 頁）；於93年4 月2 日偵
      查中證述：Ｇ○○、丁○○等人於92年4 月8 日至92年4
      月29日在菲期間，Ｇ○○叫我去買中空原木椅用來裝藏，
      共裝藏BABOY 所寄運之25支槍、及Ｇ○○買的20把短槍，
      裝藏當晚是Ｇ○○自泛太平洋飯店以計程車載BABOY 所寄
      運之25支槍到消防隊旁的空地，根本晃載Ｇ○○買的20支
      短槍到消防隊旁的空地，參與裝藏的有Ｇ○○、丁○○、
      我、TONY等人，押運該等中空原木段的卡車至蘇比克灣的
      是Ｇ○○、癸○○，後來這些槍械在92年5 月14日被查獲
      等語（見偵卷第136 至140 頁）；93年5 月7 日偵查中
      證述：（提示丁○○93年5 月7 日證述）丁○○剛才所說
      均實在，92年4 月份裝入原木段運往蘇比克灣走私回台共
      有51把長短槍等語（見偵卷第179 至183 頁）。證人丁○○於93年2 月23、24日偵查中證述：92年4 月8 日我與
      Ｇ○○一同前往菲律賓，黃○○已在菲律賓等我們，Ｇ○○帶我們去找朱仔、根本晃討論採買槍枝事情，過了3 至
      5 天，Ｇ○○帶我、TONY、朱仔到菲律賓消防隊旁找戌○○，在旁空地Ｇ○○叫我、TONY、朱仔等人將購買之槍械
      裝入中空原木段中，我記得當時包藏槍械數量有20餘支以
      上（實際數量我不清楚），包裝好後將中空原木段搬到大
      卡車上，Ｇ○○、癸○○、TONY、根本晃就與那輛有夾藏
      槍械的中空原木段的大卡車離開，我、戌○○回飯店，92
      年4 月29日我與Ｇ○○返台等語（見偵卷第186 至190
      、191 至195 頁）；於93年3 月8 日偵查中證述：92年4
      月8 日我與Ｇ○○一同前往菲律賓，當時黃○○已在菲律
      賓，因Ｇ○○不想讓黃○○知道太多直到黃○○返台後某
      日晚上，Ｇ○○、我、TONY、癸○○前往戌○○租屋處附
      近消防隊旁空地上，看到戌○○、中空原木段在空地上，
      Ｇ○○叫癸○○打給根本晃，之後根本晃載來槍械（槍枝
      數十支、子彈幾千發），就指揮我、TONY、癸○○、根本
      晃、戌○○將槍枝裝入原木段內，後來Ｇ○○、癸○○則
      押載有夾藏槍械中空原木段前往蘇比克灣等語（見偵卷
      第194 至204 頁）；於93年4 月12、15日偵查中證述：我
      與Ｇ○○於92年4 月8 日至92年4 月29日期間只有裝一個
      貨櫃夾帶槍械，其他是夾帶香菸，夾帶槍枝貨櫃報關的菜
      底是原木椅段，所有槍枝都裝在原木椅內，戌○○在馬尼
      拉住處靠近消防隊旁有一空地連同房屋是Ｇ○○要戌○○
      承租，菜底是Ｇ○○指示戌○○採買，原木椅段都挖中空
      供裝填用，癸○○、根本晃送槍過來，BABOY 在癸○○、
      根本晃送槍之前將25把槍送過來，交代Ｇ○○附帶夾藏貨
      櫃走私回台，槍送來這次約7 、80支，當時在場填裝槍枝
      入原木椅中空段者有我、Ｇ○○、戌○○、癸○○、根本
      晃，裝好後Ｇ○○、癸○○押往蘇比克灣等語（見偵卷
      第209 至225 、227 至232 頁）。證人癸○○於93年3 月
      2 、3 日偵查中證述：92年4 月間Ｇ○○、丁○○等人抵
      菲，Ｇ○○當著丁○○、戌○○的面跟我說要買20支手槍
      ，我就通知槍店、根本晃，裝槍那天，根本晃載槍枝前往
      戌○○馬尼拉租屋處附近之消防隊空地，看見戌○○、丁○○、TONY在場，並看到空地上有原木頭、椰子板（菜底
      ），Ｇ○○指揮戌○○、丁○○、TONY等人將槍夾藏在原
      木段內，裝完後我與Ｇ○○押載有夾藏槍枝之卡車至蘇比
      克灣，Ｇ○○此次返台前告訴我，他是高雄最大的販槍集
      團，背後有檢察署、調查局、海巡署等情治單位撐腰，而
      且用貨櫃夾帶走私槍械回台，亥○○案查獲之部分槍枝是
      我採購，其中有20幾把槍是BABOY 的，這次貨櫃夾帶走私
      ，短槍是裝在中空原木段內，Ｇ○○說要給檢調作績效等
      語（見偵卷第234 至246 頁）；於93年4 月5 日偵查中
      證述：Ｈ○○、亥○○一起來菲律賓，Ｈ○○約我到飯店
      見面，當亥○○的面跟我說要買20把槍，我就聯絡根本晃
      ，交易時我與亥○○都在場，買足20支槍後Ｈ○○就請根
      本晃先暫為保管，待Ｇ○○到菲再交付給Ｇ○○，後來92
      年4 月初，Ｇ○○帶丁○○等人來買槍，過了幾天，Ｇ○○叫我、根本晃載22把槍、1 萬1 千發子彈前往戌○○在
      消防隊旁空地的住處，在場有我、Ｇ○○、丁○○、戌○○、TONY等人，還放很多中空原木段、椰子板，之後槍彈
      由TONY、丁○○等人裝入原木段後放上貨車，我、Ｇ○○
      就押車前往蘇比克灣等語（見偵卷第256 至260 頁）。
      證人Ｈ○○雖於92年11月6 日聲羈訊問時向法官證述：當
      初我跟亥○○說借300 萬元，一個月後還400 萬元，我拿
      完200 萬元後隔天與亥○○去菲律賓，當時我在菲律賓只
      有買20支槍而已，是用該200 萬元買槍，該批槍械我有向
      Ｇ○○說，要他看看是否可從水路近來台灣等語（見偵
      卷第10至15頁）。此外，復有Ｈ○○、亥○○、Ｇ○○、
      丁○○等人之入出境資料可佐（同前揭出處）。Ｇ○○、
      丁○○等人於92年4 月期間在菲律賓購買之槍彈、連同BA
      BOY 寄藏之25支槍枝以及Ｈ○○於92年3 月初透過癸○○
      向根本晃購買之20支槍枝，均係在戌○○位於馬尼拉租處
      附近消防隊旁之空地上，由丁○○、戌○○等人裝入戌○○依Ｇ○○指示所購買之中空原木段中，現場並有出現椰
      子板等物，嗣後由Ｇ○○、癸○○押運有夾藏槍械之中空
      原木段至蘇比克灣一節，分別經證人戌○○、丁○○、癸○○證述在卷，且渠等就此部分之證述所述一致，證人戌
      ○○、丁○○、癸○○上開就此部分之證述應屬可採。倘
      該等槍械係經漁船運輸回台，Ｇ○○何以要求戌○○事先
      購買椰子板、中空原木段等菜底，顯見Ｇ○○欲以椰子板
      、中空原木段等物作為申報貨櫃進口之名稱，否則如係漁
      船走私，實無必要購買中空原木、椰子板作為菜底，用以
      夾藏槍械。至於證人Ｈ○○雖證述該批槍械可否從水路云
      云，然此部分僅為證人Ｈ○○個人之臆測，且上開槍彈於
      菲律賓包裝入中空原木段之際，Ｈ○○並未在菲律賓，Ｈ
      ○○豈有可能確知該等槍彈以何種方式入台，而卷內亦查
      無其他具體事證足以證明該批槍彈係從漁船走私入台，應
      認上開槍、彈係透過貨櫃夾藏方式走私入台，被告丙○○
      上開所辯不足採信。
（三）扣案如附表五所示槍、彈是否欲供檢調機關作績效、詐領
      檢舉獎金所用之槍、彈？
1、證人申○○於92年12月19日偵查中雖結證稱：我在92年5 月
   14日一週前就知道亥○○於紅毛港被查獲走私槍械的事，因
   為癸○○一直要我去參與他們這個一批給台灣情治人員作查
   緝績效、一批走私入台販賣的事，並藉此取信於我，所以才
   會告訴我亥○○這件事，大約在案發前一星期癸○○以電話
   告知上開情事等語（見偵卷第381 至393 頁）。證人申○○係聽聞證人癸○○所言而為上開內容之證述，而證人申○○並未與被告乙○○或丙○○求證此事，尚難僅憑證人申○○依聽聞而來之消息遽認扣案如附表五所示之槍彈係供被告
   乙○○、丙○○領取檢舉獎金所用。
2、Ｈ○○92年11月5 日調查中證述（有律師在場）：我與辛○○前往亥○○家中當日沒有向亥○○表示要走私槍械的事，
   只有告訴亥○○要用貨櫃進口2 只貨櫃香菸回台灣，因為我
   資金不足，就向亥○○開口借300 萬元，如順利進口香菸來
   台，連本金可獲利450 萬元，因為當時亥○○怕借給我的300
   萬元拿不回來，我知道辛○○曾告訴亥○○92年2 月27日警
   方破獲走私槍械案，且檢舉人酉○○領到100 餘萬元的檢舉
   獎金，為取得亥○○信任而取得300 萬元之借款，便向亥○○提此事，92年3 月20日我到亥○○家中有先取得200 萬元
   之借款，待前往菲律賓接洽進口香菸確定後，再用匯款給我
   剩下的100 萬元，我與亥○○是92年3 月21日前往菲律賓馬
   尼拉，當天我向癸○○表示：「這陣子如果有要處理槍械買
   賣，是否可以幫忙一下，因為海員調查站調查員丙○○跟我
   講需要貨櫃內夾帶槍械走私入境破獲做績效」，再過2 、3
   天，我打電話回台灣給丙○○詢問這段時間如貨櫃夾帶槍械
   進來是否方便，丙○○向我表示回台再講，我於92年3 月28
   日從菲律賓回台之後，過2 、3 天與丙○○相約在海調站對
   面一家便利商店見面，我就詢問丙○○現在進來貨櫃是否方
   便，丙○○就向我說：「一定要有槍械夾帶在裡面，這樣才
   會有績效，但現在因為戌○○走私槍械案件之事，上頭在注
   意我，要我等平靜後，再與我聯絡。」之後我與丙○○斷了
   通聯，我於92年4 月間到大陸時，有打電話向Ｇ○○表示「
   不然以後亥○○那邊的事情就直接與亥○○聯絡好了」，之
   後我也有跟亥○○說：「菲律賓那邊的事情現在都由Ｇ○○
   在處理，以後就跟他聯絡」等語（見偵卷第1 至8 頁）；
   於92年11月6 日聲羈訊問時，向法官供述：之前我的朋友在
   我的貨櫃內夾帶大陸香菇，被查獲時才認識丙○○，後來我
   們在聊天時，丙○○要我有機會的話讓他破獲槍枝之類的大
   案件，要我安排走私槍枝夾帶50支槍進來，這件事情我與亥
   ○○在菲律賓時就知道了，我與亥○○在菲律賓已經有買一
   批槍械要為他作績效，我回台灣後告訴丙○○，他說上面的
   人在注意他，要我慢一點進來等語（見偵卷第10至15頁）
   ；於92年11月7 日偵查中證述：（問：亥○○案為何事後改
   由你弟弟Ｇ○○出面負責？）當初我跟亥○○到菲律賓準備
   菜底「香菸」，因菲律賓倉庫香菸不夠、預備現金不足。第
   二，丙○○叫我回台灣，回台後丙○○約我見面向我表示，
   這段期間先不要走私槍械來台，因為有很多人注意我，所以
   叫我將走私槍械案擱下。第三，當時我必須先去大陸處理生
   意，所以我告訴亥○○，如果有什麼事情就去找我二弟Ｇ○○，但後來我才知道是丙○○故意不讓我介入走私槍械的案
   子，所以改由我二弟處理等語（見偵卷第167 頁）；於92
   年11月11日偵查中證述：（你介紹戌○○給丙○○後，為何
   又與丙○○見面？）92年2 、3 月間亥○○來找我，問我有
   無在作「煙」，他說他想投資一股，因為亥○○在91年2 月
   27日戊○○案時，因酉○○有夾帶香菸來台，當時有請亥○○出錢，事後亥○○有分到一筆錢，所以我跟亥○○說我朋
   友有在做，一股三百萬元，可拿回400 萬元，亥○○就說錢
   是朋友的要問一下，並告訴我他希望可拿回450 萬元。後來
   亥○○先給我200 萬元，並跟我到菲律賓看看可以作後，再
   給我剩下100 萬元等語（見偵卷第19、20頁）；於92年11
   月27日偵查中證述：92年3 月28日回台後我告訴亥○○，去
   找Ｇ○○並留下電話。亥○○的300 萬元是要買煙不是要買
   槍，我跟亥○○在菲期間曾電話聯絡丙○○，說我的友人現
   在要用貨櫃夾帶香菸進口，是否可行，丙○○回答最近不方
   便，回台再說等語（見偵卷第28、29頁）；於93年8 月24
   日偵查中證述：亥○○是要作私煙，並不是要走私槍枝等語
   （見偵卷第222 頁）；於97年2 月13日本院審理中結證稱
   ：我跟亥○○去菲律賓有跟癸○○見面，當時亥○○有透過
   癸○○向根本晃買20支槍，因為我在菲律賓的餐廳、飯店有
   看到癸○○介紹的日本人拿槍給亥○○，亥○○當場拿美金
   給他，回台灣後我有跟丙○○說，亥○○本來要買香菸，但
   後來不知為何買槍，當時亥○○分別有給我200 萬元及匯款
   99 萬 元給我，亥○○進口香菸的事我不知道Ｇ○○有無參
   與，走私香菸共5 股，其中2 股是我的，2 股是我朋友的，
   我跟我朋友都出香菸、但後來沒有貨源。癸○○在作香菸，
   所以我介紹亥○○認識癸○○等語（見本院卷七第196 正、
   反、202 正、反頁）。證人Ｈ○○於92年11月5 日先稱為向
   亥○○借錢進口香菸而取信於亥○○，乃向亥○○提及酉○○領取檢舉槍枝走私獎金之事，倘Ｈ○○借錢是要走私香菸
   ，何需向亥○○提及酉○○檢舉槍枝走私之事，蓋借錢走私
   香菸與酉○○檢舉走私槍枝並無關連，況此與證人Ｈ○○於
   92年11月11日證述係亥○○主動向其說明酉○○檢舉戊○○
   時，亥○○曾出錢購買香菸夾帶等情相互矛盾。其次，Ｈ○○與亥○○赴菲採購槍枝倘係要給被告丙○○作績效，依常
   情而論，Ｈ○○理應在台灣先與被告丙○○就赴菲採買槍枝
   走私入台一事商議妥當後，始協同亥○○赴菲購槍，否則萬
   一槍枝均已買入，而被告丙○○事後不同意或未能如期夾帶
   走私該批槍彈入台，亥○○、Ｈ○○豈非要負擔保管槍枝之
   風險。是上開證人Ｈ○○於92年11月6 日聲羈法官訊問時陳
   稱其與亥○○在菲律賓買進一批槍械要給被告丙○○作業績
   ，其回台灣始告訴被告丙○○，被告丙○○則告訴其因上面
   在注意，慢一點才能進來云云，尚與生活經驗法則有違，難
   以憑信，尚難遽認被告丙○○有要求Ｈ○○、亥○○赴菲為
   其採購槍枝供檢調人員作績效之事。又被告丙○○於92年12
   月26日以航高防字第09254609430 號移送書移送嫌疑人Ｈ○○、Ｉ○○、蔡正瓊、關係人Ｇ○○涉嫌違反槍砲彈藥刀械
   管制條例一節，有上開移送書在卷可查（見警卷第22頁）
   ，倘被告丙○○事先有與Ｈ○○等人合意走私槍彈入台，被
   告丙○○豈會於事後將合作走私槍彈之Ｈ○○等人移送偵辦
   ，蓋Ｈ○○等人若於偵、審中供述被告丙○○與渠等合作走
   私槍彈之情事，被告丙○○豈非自行揭露自己之犯罪行為，
   顯見被告丙○○事後移送Ｈ○○等人之舉動應可佐證被告丙○○並無與Ｈ○○等人有走私槍彈犯意聯絡。
3、證人亥○○於92年5 月14日在海調處由陳惠美律師陪同時證
   述：92年5 月14日14時48分，在高雄市○○區○○路與中利
   路上，在車號ZE -652 號之計程車上查獲槍彈乙批，是我朋
   友Ｈ○○叫我去載的，Ｈ○○約43歲，住在高雄市○○街。
   Ｈ○○在2 個月前向我借300 萬元準備進口該批槍彈，他向
   我表示：他有管道可進口槍彈，若領到獎金，在連本帶利還
   我370 萬元，我見有利可圖才答應協助他載運該批槍彈，他
   要我載到他桂林街住處，他說他會處理，該批槍彈是我在高
   雄市紅毛港魚市場內向2 位陌生男子取得的，（提示海調處
   扣押物品編號1 至50）這些槍彈就是我僱請車號ZE -652 號
   之計程車，在高雄市紅毛港魚市場內向2 位陌生男子取得的
   經清點該批槍彈計有手槍43支、掌心雷手槍4 支、衝鋒槍2
   支、子彈715 發無誤等語（見警卷第8 至9 頁）；於92年5
   月15日偵查中由陳惠美律師陪同時向乙○○檢察官供述：昨
   天下午14時48分，在高雄市○○區○○路與中利路口，查獲
   我在車號ZE-65 2 號之計程車上，並起出用保麗龍三箱裝的
   槍彈乙批，這些東西是我約於下午2 點半時在紅毛港門口等
   ，進去取貨到出來約15分鐘而已，我不認識帶我去取貨的2人
   ，與不是與他們2 人接洽的，（問：在調查局筆錄提到Ｈ○○，全部是他策劃的？）是，（問：他向你借300 萬元？）
   是，他來跟我說，他與有關單位都說好了，到時後會分我一
   些獎金，（問：何處進入？）他說會從貨櫃進入，後來變成
   他弟弟Ｇ○○來處理，（問：昨天取貨後要載去何處？）當
   初Ｈ○○說都聯絡好，叫Ｇ○○打電話給我，叫我載去Ｈ○○家中，因東西是他要處理的，（問：該批貨流量是否清楚
   ？）不清楚，但2 年前我朋友酉○○也是由貨櫃進入，配合
   調查單位查緝，我朋友有領到獎金，Ｈ○○之三弟趙培良是
   調查員，之前有2 次經驗，所以我才借錢給他，（問：查緝
   機關查獲物品，有無讓你指認？）有，但當時說只有30把，
   我不知道有哪麼多，3 月20日我有拿現金200 萬元給Ｈ○○
   ，3 月23日我又匯99萬元給Ｈ○○，匯款單還在家中等語（
   見警卷第164 至166 頁）；於92年9 月18日偵查中證述：
   我完全沒有走私販賣槍枝行為，我係遭人陷害，92年2 月間
   ，Ｈ○○、辛○○來找我說目前購買一批槍械約30支，放在
   菲律賓，因資金不足，且該批槍械要用香菸貨櫃夾帶入境，
   供高雄海關、海調站、調查局等情治單位作績效，近期內邀
   交付該批槍械，Ｈ○○說如順利交付可獲得200 萬元酬勞，
   我考慮約2 個月才答應借款，92年3 月20日先拿200 萬元現
   金給Ｈ○○，92年3 月21日與Ｈ○○至菲律賓要見Ｇ○○，
   抵菲後Ｈ○○才說Ｇ○○已回台，過2 天Ｈ○○又說Ｇ○○
   在台需用錢，我才請我太太匯款99萬元至Ｈ○○帳戶，之後
   我在菲律賓沒見到槍械、貨櫃就要求Ｈ○○返台，回台後Ｈ
   ○○拒絕與我聯繫，我要求還款，Ｈ○○才回覆我走私槍械
   之事由Ｇ○○負責，4 月間Ｇ○○跟我說要我忍耐，東西（
   槍械）進來就有錢可拿，5 月間就約我去紅毛港南星大門口
   見面，我問Ｈ○○為何不見人影，Ｇ○○向我說事情（走私
   槍械）已經安排好了，當時我想是走私香菸入境，所以我向
   Ｇ○○表示幫我留2 、3 箱之後，Ｇ○○向我表示改天再聯
   絡我時就到南星大門口見面，再來就是92年5 月14日下午，
   有2 名不詳男子跟我說那三箱保麗龍要給我，當時我不知道
   有槍彈在裡面等語（見偵卷第394 至398 頁）；於97年5
   月21日、97年6 月4 日本院審理中結證稱：92年5 月14日下
   午我是在紅毛港那邊被逮捕，當天Ｇ○○約我去那裡說要拿
   錢還我，（問：他要拿多少錢還你？）Ｈ○○跟我借300 萬
   元要投資在菲律賓買香煙，Ｇ○○約我要拿該300 萬元還我
   。（問：是你要投資還是Ｈ○○要投資？）他說如果賺錢要
   讓我賺100 萬元。（問：如果他虧錢要不要給你賺？）無論
   盈虧他向我借300 萬，一個月後就要還我400 萬。（問：被
   查獲當天Ｇ○○約你到底要給你300 萬元，還是400 萬元？
   ）我不知道。（問：當天在你車上是否有查到3 個保麗龍箱
   ？）有。（問：這3 箱如何來的？）在漁港有不認識的人說
   那3 箱要給我，就抱到我的車上。（問：這3 個保麗龍箱被
   查到時，裡面是否有槍枝？）我被逮捕之後打開那3 個保麗
   龍箱，才看到裡面有槍枝。（問：Ｇ○○約你在哪個地方交
   錢？）Ｇ○○說他公司在魚市，就約在南星計畫區大門口等
   ，我到該門口後有2 個人開車幫我帶路。（問：是誰把那3
   箱保麗龍箱搬到你的車上？）到定點時我下車，問帶路的2
   人其中年紀比較大的那個Ｇ○○他們兄弟（Ｇ○○、Ｈ○○
   ）人在哪裡，他說他們已經走了，他說這些東西要送我，我
   就把車子後行李箱蓋子打開，我看到後面2 、3 個人就把那3
   箱保麗龍箱搬到我車上，那2 、3 個人我都不認識。（問：
   你在被逮捕之前，有無人告訴你那3 箱是什麼東西？）沒有
   （問：你不知道那3 箱是什麼東西，為何會允許不認識的人
   把它搬到車上？）我有聽Ｈ○○說他們在漁港有做魚的買賣
   ，我想那應該就是魚。（問：你在92年5 月14日被查獲當天
   製作調查筆錄時，說Ｈ○○向你表示他有管道可以進口槍彈
   ，如果領到獎金要還你370 萬元，你才答應協助他載運這批
   槍械，為何會這樣講？）因為當時我說我不知情，要他們去
   抓Ｇ○○、Ｈ○○，但沒有人要理我，當時我想我被設計了
   ，所以就隨便說一說。我只認識Ｈ○○，後來是Ｇ○○打電
   話給我約我要還錢，Ｇ○○以前我也不認識，（問：你不認
   識Ｇ○○，錢是Ｈ○○跟你借的，怎麼會是Ｇ○○約你要還
   錢？）因為後來又找不到Ｈ○○，Ｈ○○都不接我的電話，
   Ｇ○○才出面說他要處理，約我到凹子底一間咖啡店，那時
   候才跟Ｇ○○認識。（問：Ｇ○○告訴你他要怎麼還錢？）
   他說不要急，他要幫他哥哥就是Ｈ○○處理錢還我，叫我等
   他的電話。我現在知道Ｈ○○有一個弟弟叫趙培良，我有一
   個朋友叫酉○○，酉○○沒有告訴過我他領過槍枝的查緝獎
   金170 幾萬，（問：你在92年5 月15日檢察官訊問時，說當
   天你載的貨Ｇ○○是叫你載去Ｈ○○家中，因為東西是Ｈ○○要處理的，而且Ｈ○○說當初都聯絡好，你為何會這樣說
   ？）我當初這樣講是希望能抓他們兄弟兩人出來對質。（問
   ：Ｈ○○有無告訴你準備以何方法來投資香煙？）他有說用
   貨櫃。（問：是要走私嗎？）我不知道。（問：Ｈ○○有告
   訴你投資香煙怎麼能賺那麼多錢嗎？）他說投資香煙要1000
   萬，被戌○○拿走300 萬，所以沒有辦法進口，他願意給我
   賺100 萬，起先他說要給我賺50萬，我不願意，後來說75萬
   ，最後說到100 萬，他一直煩我我才答應。後來他有帶我去
   菲律賓說要看香煙、看工廠，到菲律賓以後什麼都沒有看到
   ，我就有點懷疑，所以3 、4 天後我就回來了。（問：你準
   備去菲律賓看什麼？）他說在菲律賓有冷凍廠、有公司，也
   有香煙廠。（問：他有告訴過你香煙進口沒有問題，一定能
   進口？）對。他說他們常常在做都沒有問題。（問：他有說
   他做香煙的進口，有檢調單位的人在配合嗎？）沒有。我不
   知道。（問：根據94年8 月29日勘驗92年偵字第10491 號案
   件92年5 月15日乙○○檢察官對你所為偵訊內容錄音帶之譯
   文，當時乙○○檢察官問「若照你所言，本件槍枝是要給檢
   調單位作業績領取獎金後再將向你借的錢還你，哪需要你去
   拿這些東西」，你回答「後來就是他們二兄弟都沒出面，他
   二弟才打電話給我，叫我去拿，拿去Ｈ○○他家，他再叫人
   來拿」，為何你不說出你事先並不知道那3 箱東西是槍枝？
   ）因為我被抓到之前，就有聽Ｈ○○常常在提乙○○、丙○○的名字，他們抓我去後，我認為他們兄弟二人陷害我，所
   以我就講說要拿去Ｈ○○家，這樣他們才會去抓Ｈ○○。（
   問：這部分沒有其他解釋了嗎？）沒有，（問：同樣一次勘
   驗譯文，當時檢察官問你「照他們這麼說，哪需要你去碰這
   些東西」，你說「今天就是這樣我才怨嘆，因為他跟我說有
   叫人頭出來擔，結果他們二人躲著叫我去拿，再找人來抓」
   ，原先真的有要叫人頭來擔嗎？）我聽Ｈ○○講的。他們說
   以前做過有叫人家出來擔。（問：要擔什麼？）不知道。（
   問：Ｈ○○跟你講這個做什麼？）他那時來找我，說他進口
   賺很多錢，就這樣，說有事情就會叫人出來擔。（問：在這
   次乙○○訊問你的過程，為何你都沒有說出查獲的槍枝跟你
   無關？）那時我心裡知道乙○○檢察官跟Ｈ○○他們是在一
   起，所以那時我就不想講，隨便他們怎麼樣。（問：你既然
   知道乙○○檢察官跟Ｈ○○他們是在一起，為何剛才你還說
   是編造這些情節，讓檢察官去找Ｈ○○呢？）沈默（見本院
   卷八第190 至193 、226 正、反頁）。證人辛○○於97年6
   月18日本院審理中證述：92年2 月我介紹Ｈ○○認識亥○○
   ，我跟Ｈ○○有去過亥○○家，他們說什麼沒有給我知道，
   他們在說做生意的事情，後來才知道是做香煙，當時沒有聽
   他們說走私槍枝的事，事後發生事情我才知道，酉○○有領
   過查獲槍枝的檢舉獎金，我不知道領多少，是亥○○被抓之
   前我有聽亥○○講過該事才知道。我沒有在亥○○家聽到Ｈ
   ○○跟亥○○說他出錢走私槍枝給檢調單位作業績，領取檢
   舉獎金，案發後聽亥○○太太說Ｈ○○有跟亥○○拿錢買槍
   枝被抓，我沒有聽過這批槍是要給檢調單位作業績。亥○○
   有詢問過我關於酉○○有拿到檢舉槍枝走私獎金的事情，（
   問：在92年2 月時Ｈ○○、亥○○在亥○○家就是討論要從
   菲律賓走私槍枝進來的事情？）是他們討論之後，事後才告
   訴我，討論當時我並不在場。亥○○交錢給Ｈ○○的事，是
   亥○○被抓之後亥○○的太太才告訴我。關於要走私槍械作
   績效的事，是亥○○被抓之後他太太才告訴我，之前我不知
   道。亥○○有曾經就要不要出錢給Ｈ○○去菲律賓買槍枝進
   口回來給檢調作績效的事徵詢過我的意見，亥○○跟我問之
   前戊○○那件酉○○確實有拿到獎金那些事是否屬實，我有
   告訴他我有聽過酉○○講過。我有曾經跟亥○○、Ｈ○○、
   丙○○一起去博愛路的神采飛揚KTV 吃飯、唱歌過，我去沒
   多久就走了，沒見到丙○○有拿名片給亥○○，（問：你剛
   才說Ｈ○○和亥○○談論要走私槍給檢調作業績的事，沒有
   可能讓你知道，但是你剛才回答檢察官說亥○○曾經就關於
   拿錢給Ｈ○○走私槍給檢調作業績好不好問你意見，亥○○
   既然不讓你知道這件事，為何還會問你意見？）亥○○是拿
   錢給Ｈ○○之後才來問我的意見，當時他是已經找不到Ｈ○○，所以很緊張才會來問我等語（見本院卷九第23至26頁反
   面）。此外，復有亥○○於92年5 月15日由乙○○偵訊錄音
   之勘驗筆錄一份、研商緝獲槍枝、毒品特別舉發獎金核發標
   準會議紀錄暨相關附件等資料在卷可查（見偵卷第230 至
   235 頁、警卷第243 至248 頁）。證人亥○○雖於本院審
   理中否認知悉保麗龍箱內所裝之物係槍彈，然證人亥○○於
   92年5 月14日在海調處由律師陪同之訊問時坦承Ｈ○○向其
   借款要進口該批槍彈，倘證人亥○○於92年5 月14日遭查獲
   之初確實不知保麗龍內所裝係槍彈，證人亥○○豈有未於92
   年5 月14日訊問當時即向調查員表明此事，甚而於92年5 月
   15日由乙○○檢察官訊問時亦未曾表明不知保麗龍內所裝係
   槍彈之事，而事後於本院審理中僅證述其認為乙○○與Ｈ○○等人屬一起，而對此部分亦無法提出合理之解釋，倘證人
   亥○○於92年5 月15日當時主觀上認為乙○○係與Ｈ○○等
   人同夥，證人亥○○豈有可能在乙○○面前一再要求乙○○
   偵辦Ｈ○○，顯見證人亥○○事後辯稱不知保麗龍內裝槍云
   云不足採信。其次，證人亥○○雖於本院證述當初去紅毛港
   係要找Ｇ○○要300 萬元，然證人Ｈ○○上開證述並無提及
   亥○○有催討300 萬元欠款之事，倘證人亥○○於92年5 月
   14日當日去紅毛港係要領取300 萬元，證人亥○○大可直接
   要求Ｇ○○以匯款方式還錢即可，蓋證人亥○○親自到紅毛
   港拿300 萬元之現金係費時且要承擔回程中遭人搶奪鉅額現
   金之風險，衡情證人亥○○92年5 月14日至紅毛港所欲取得
   之物應非Ｈ○○之300 萬元借款。第三，證人辛○○證述於
   92年2 月介紹亥○○、Ｈ○○認識，並曾告知亥○○其有聽
   酉○○講過領取檢舉槍枝走私獎金之事，並就亥○○向其徵
   詢要否拿錢給Ｈ○○走私槍枝一事答覆亥○○等節，已如前
   述，倘證人辛○○介紹Ｈ○○與亥○○認識之目的非商談購
   買槍枝之事，而證人亥○○出資給Ｈ○○係單純投資、屆期
   賺取利息，證人辛○○豈有可能與亥○○談及購買槍枝之相
   關情事，顯見證人亥○○之出資非單純投資，惟證人亥○○
   出資之目的如係購買香菸，證人亥○○應無必要向辛○○問
   及槍枝之事，且證人亥○○於92年5 月14日查獲之際亦無提
   及香菸之事，況證人Ｈ○○證述與亥○○赴菲期間，有介紹
   癸○○、根本晃與亥○○見面，並有購槍20支，倘證人亥○○未參與Ｈ○○購槍之事，證人亥○○何需親自赴菲與癸○○等人見面，顯見證人亥○○出資並與Ｈ○○赴菲之目的係
   在購槍，而非買香菸。第四、證人亥○○另於92年5 月14 日
   辯稱進口槍彈要領獎金，而於92年9 月18日偵查中辯稱該批
   槍彈係要給檢調作績效云云，然依常情而論，該批槍彈如欲
   供檢調作績效，應係安排不知原委的人頭供檢調逮捕查獲，
   證人亥○○無需親自到紅毛漁港接取該批槍彈，蓋證人亥○○於取槍過程中遭查獲，除證人亥○○自身需受運輸槍彈之
   刑責外，Ｈ○○、Ｇ○○等人走私槍彈入境供被告丙○○作
   業績及領取檢舉及查緝獎金之犯行均可能曝光，從而如係供
   作業績Ｈ○○、Ｇ○○、被告丙○○等人均無可能安排亥○○親自出面接槍加以逮捕查獲，而證人亥○○事後於本院審
   理中對此部分之問題均答沒有其他解釋或不知道，顯見證人
   亥○○事後以避重就輕之方式，閃避自己購槍走私入台之犯
   行，證人亥○○上開所述係走私香菸而非走私槍枝，或走私
   槍枝供檢調作業績云云均不足採信。況扣案如附表五之槍枝
   達49支，而證人亥○○與Ｈ○○於92年3 月間赴菲採購之槍
   枝僅20支，另Ｇ○○等人於92年4 月間赴菲仍有採購槍枝以
   及BABOY 有寄藏槍枝25支一節，已如前述，顯見扣案如附表
   五所示之槍枝除亥○○有出資外，尚有Ｇ○○、BABOY 等人
   出資購買之槍枝。然依據內政部警政署92年6 月6 日警署刑
   偵字第0920008503 號 函所附內政部警政署92年3 月12日內
   授警字第0920078117 號 函「研商緝獲槍枝、毒品特別舉發
   獎金會議」等資料，緝獲槍枝數量於36至50枝者，警察機關
   特別獎金130 萬元，檢舉人特別獎金130 萬元，對警察機關
   追出來源者，加倍核發金額為260 萬元等情，有該署上開資
   料在卷可查（見警卷第240 、241 頁）。證人亥○○出資
   已達300 萬元，該批槍械尚有Ｇ○○、BABOY 之出資，倘證
   人亥○○為獲取獎金、供檢調作績效而前往紅毛港領取該批
   槍彈，該筆獎金尚須供亥○○、Ｇ○○、BABOY 等出資人、
   查獲警員、有功人員分配，依內政部警政署上開獎金標準，
   本件扣案之槍枝數量所能核發獎金之金額經分配後，證人亥
   ○○豈有可能取回超過300 萬元，證人亥○○前往取槍之行
   為不僅無利可圖且要面臨刑事訴追，況證人Ｈ○○邀約亥○○出資購槍之初並未向亥○○提到要幫檢調作業績云云，顯
   見證人亥○○上開績效說之辯稱顯屬為自己卸責之詞，該批
   槍彈應非屬供領取獎金、給檢調作績效之用，而係證人亥○○本人所欲購入者，否則證人亥○○不會親自出面取槍。
4、依證人申○○、Ｈ○○、亥○○上開前後不一之證述，尚難
   遽認被告丙○○有要求Ｈ○○、亥○○赴菲出資購槍並走私
   回台供其查緝而取得績效，更同時詐領檢舉獎金及查緝獎金
   之犯行。
（四）被告丙○○辯稱92年5 月14日當日要逮捕送貨人、貨主云
      云，而於本院97年7 月23日審理中供述：（問：亥○○案
      ，你在何種情況下取得3 箱保麗龍箱所裝的槍枝？）依據
      勤前會議所擬定的查緝計畫，當我抵達海昌活動中心制高
      點時，期間Ｇ○○電話聯繫，該3 箱裝有槍械之保麗龍箱
      已由運送人運抵紅毛港漁港旁圍牆邊，等我趕到該地點四
      處查看，並向Ｇ○○詢問確實之藏放地點，才發現該3 箱
      裝有槍械之保麗龍箱是以尼龍布覆蓋。（問：你們當天原
      來的計畫是要如何查獲亥○○收受槍枝的犯罪行為？）依
      據5 月14日之前天○○、壬○○及我本人陸續前往紅毛港
      地區查看相關地形之後所研擬出的查緝部署表，92年5 月
      14日當天所獲取的情資原先該槍械係可能於下午以後不確
      定時間運抵紅毛港漁港，所以在部署計畫時我則先行到紅
      毛港漁港事先借用的海昌活動中心辦公室2 樓作制高點，
      監控運送槍械抵達該地點之人，再由附近其他部署之同仁
      以無線電聯絡方式先行緝捕到，之後再由預定交貨給臺灣
      收貨人之Ａ○○將槍械等交給來紅毛港漁港取貨之下手，
      並於下手取貨後利用口袋逮補，於中林路及中立路口加以
      攔截。（問：為何沒有抓到送貨人？）因為我們收獲的情
      資是在92年5 月14日下午以後不確定時間，因此我們提前
      在中午部署，但所取得之情資與事實上部署時間不吻合，
      導致時間差，才沒有逮到運送槍械之人等語（見本院卷十
      第114 正、反頁）。依被告丙○○上開供述，應認被告丙○○係於92年5 月14日經Ｇ○○電話聯繫後在紅毛港漁港
      之某定點取得裝有扣案如附表五所示槍彈之3 箱保麗龍箱
      無訛。而被告丙○○於92年5 月14日之執行計畫如下：「
      第一步、在交貨地點由乙○○檢察官及丙○○（錄影蒐證
      ）負責於置高點監控交貨過程；由王秘書（駕駛兼指揮官
      ）、高市處庭雯（錄影蒐證）、澤照（機車）、南機組博
      源（機車）、高市處文俊（機車）、高市處玉峰（機車）
      、南機組達振（車）、俊輝（機車）負責監控交貨過程並
      負責交貨地點至南星計畫大門口對象車輛掌控工作，注意
      標的物動向。第二步、在南星計畫大門口前由陳副座（指
      揮官）、敬祥（車）、南機組洪錕（機車）、高雄市憲兵
      隊文祥（車）、（機車二部）負責提前掌控對象抵達南星
      計畫大門口前動態，辨別對象人車數量，對象車輛取貨抵
      達南星計畫大門口前監控對象有無將標的物交予他人，視
      情況通報執行；由高雄縣刑警隊（車二部）負責埋伏於來
      來海釣場空地內靜候陳副座通報指揮跟監或執行；高雄縣
      刑警隊（機車二部）負責埋伏於南星計畫工地門口及周邊
      樹林內掌控對象及同夥之動態；由南機組維哲（車）、博
      文負責對象車輛抵達南星計畫大門口前掌控鳳西街尾隨對
      象車輛進行監控並等候執行時機。第三步、在中油加油站
      由南機組英全、佳河（車）、信賢、海巡署（車二部）負
      責靜候陳副座指揮跟監或執行。第四步、在沿海四路往林
      園方向路口處由小港分局丙○○及陳檢察官負責製造路檢
      狀況設法阻擾對象車輛進入東林路，引導對象車輛進入中
      林路。第五步、在中林路路旁沿線由保三大隊（車三部）
      、南機組青憲（機車）負責對象車輛進入中林路後靜候陳
      副座指揮執行。第六步、在執行地點（中立路、中林路口
      ）由檢察官及專案小組成員負責對象抵達路口前或抵達路
      口時視時機執行逮捕作為。」此有「阿泰」涉嫌走私槍械
      販售案執行人力部署表一份在卷可查（見警卷第317 反
      面、318 頁）。倘被告丙○○有意查緝於92年5 月14日將
      附表五所示槍、彈以3 箱保麗龍箱放置於紅毛港某定點之
      送貨人，而該等槍、彈如欲秘密送進紅毛港內放置於某定
      點處之方式非以車輛送貨甚難造成隱密之效果，而依被告
      丙○○當日部署計畫觀之，從南星計畫區大門口處即安排
      多組執行單位負責車輛監控工作，若當時有不明車輛進入
      且停留一定期間以便將該等保麗龍箱所裝之槍彈放置定點
      後離開，現場負責監控車輛之人員豈有可能均未注意該部
      車輛。再者，依被告丙○○上開執行步驟以觀，其選擇之
      執行地點僅係中立路、中林路口之單一處所執行逮捕作為
      ，顯然被告丙○○當日之執行計畫僅欲逮捕收貨人之亥○○，而未部署查緝送貨人無訛，被告丙○○上開辯稱因取
      得情資有時間差而無法逮捕送貨人計畫云云，顯屬卸責之
      詞，不足採信。惟被告丙○○事前未規劃逮捕送貨人，是
      否因Ｇ○○或Ｈ○○不願送貨人曝光遭逮捕，而不願提供
      情資於被告丙○○，仍非無疑，尚難憑以推認被告丙○○
      事前知悉並要求Ｇ○○自購槍枝返台供其作辦案業績。
（五）被告丙○○係經Ｇ○○之告知而取得上開裝有槍、彈之保
      麗龍箱一節，前已敘明，而證人癸○○雖於94年4 月20日
      偵查中證述：92年4 月底時Ｇ○○在菲律賓蘇比克灣跟我
      說買這些槍是要作績效用等語（見偵卷第425 反面至42
      7 頁）；證人丁○○於93年4 月12日偵查中證述：92年4
      月8 日出國前一天有與Ｇ○○、丙○○在文府路見面，丙○○說這次要採購的槍枝數量比較多等語（見偵卷第20
      9 至225 頁）等語。證人癸○○係聽聞Ｇ○○之說詞而證
      述該批槍彈要給檢調作績效，並未親自向Ｇ○○所說之檢
      調人員求證此事，Ｇ○○亦無到庭證實證人癸○○所言為
      真，至於證人丁○○證述丙○○曾在文府路倉庫要求Ｇ○○多買一些槍枝云云，然依常理判斷，被告丙○○如欲要
      求Ｇ○○赴菲買槍，被告丙○○豈有可能於丁○○同時在
      場情況下指示Ｇ○○，蓋Ｇ○○係處於指揮丁○○等人之
      地位，被告丙○○自行告知Ｇ○○上開情事即可，並無必
      要讓丁○○在場見聞此事，況丙○○要求Ｇ○○買槍之事
      ，除證人丁○○為上開證述外，復無其他證人為相同之證
      述，尚難僅憑證人丁○○、癸○○上開之證述即推認被告
      丙○○知悉扣案如附表五所示之部分槍彈係Ｇ○○於菲購
      買之槍彈，即便被告丙○○於92年5 月14日未予查緝該等
      保麗龍箱之送貨人，尚難逕認被告丙○○有包庇Ｇ○○運
      輸槍彈之行為或與Ｇ○○等人有共同運輸槍彈之犯意。
（六）而附表七編號3 至5 所示之櫃號TEXU0000000 、YMLU0000
      000 、EASU0000000 、GESU0000000 之貨櫃，公訴意旨並
      未敘明內有夾藏何種違禁物品，縱令被告乙○○有核發公
      文要求海關放行上開貨櫃，尚難遽認被告丙○○對該等貨
      櫃有何不法行為。
（七）公訴意旨就被告丙○○此部分犯行所提之證據尚未能具體
      證明被告丙○○與Ｇ○○等人間有何運輸槍彈、走私管制
      物品、詐領獎金之犯意聯絡或被告丙○○有何包庇之行為
      ，本院尚難僅憑該等證據遽為被告丙○○不利之認定。
（八）綜上所述，卷內並無具體證據證明被告丙○○有何利用職
      務機會詐取財物未遂罪、非法運輸衝鋒槍、子彈罪及公務
      員包庇非法運輸衝鋒槍、子彈罪、犯走私罪（槍彈部分）
      及公務員包庇走私罪、與有身分之人共犯濫權不追訴罪之
      犯行，本應就上開部分為被告丙○○無罪之諭知，然公訴
      意旨認上開部分之犯行與被告丙○○前揭犯行使公務員登
      載不實文書（劉德華部分）、圖利Ｈ○○（櫃號CLHU0000
      000 、FSGU0000000 號貨櫃夾藏香菇部分）有罪判決部分
      具有牽連犯、連續犯關係（見起訴書第47、48頁），爰不
      另為無罪之諭知。
玖、被告乙○○無罪部分：
一、公訴意旨略以：
（一）被告乙○○為高雄地檢署檢察官，被告丙○○為海調站調
      查員（被告丙○○圖利Ｈ○○、行使公務員登載不實文書
      部分業經有罪判決，其他被訴部分不另為無罪之諭知），
      均為辦理犯罪調查偵查追訴之人員，而為依據法令從事公
      務之人員。Ｈ○○及Ｇ○○兄弟二人分別為調查局高雄縣
      調查站調查員趙培良之同胞大哥及二哥。緣丙○○因偵辦
      「海國貿易行」進口貨櫃走私案而認識Ｈ○○，獲悉「趙
      培良曾於91年1 、2 月間經Ｈ○○出資並與酉○○（趙氏
      兄弟之表哥；另案審理中）前往菲律賓國（下稱菲國）居
      間購買淘汰槍彈以貨櫃夾帶之方式自菲律賓走私入境後，
      再經趙培良與酉○○等人安排，栽贓構陷戊○○及陳俊仁
      為自菲國走私槍械入境之主謀，緝獲25把槍械著有績效，
      並由酉○○成功套領檢舉緝槍獎金（下稱「戊○○案」）
      」等情；遂與被告乙○○為獲取辦案績效與領取內政部警
      政署（下稱警政署）槍彈獎勵金（下稱獎金），均明知是
      時「控制下交付」尚未法制化，且立法方向亦僅適用於毒
      品危害防制條例之犯罪，竟假藉此制度矇混查緝走私案件
      中具有司法警察身分之海關人員，使其聽命於檢察官之指
      示對特定進口貨櫃為免驗放行，復明知91年間洋煙、大陸
      農產品香菇與槍砲、彈藥（下稱槍彈）均業經行政院依法
      公告為管制進出口物品，不得私運進口；且槍彈乃違禁物
      ，未經許可不得運輸、持有；二人共同基於以貨櫃夾藏之
      方式私運而運輸槍彈、洋煙、香菇進口之犯意，與基於圖
      利自己與趙氏兄弟等、詐取財物之概括犯意聯絡，為下列
      犯案謀議：Ｇ○○吸收黃○○（綽號「阿明」；現由台灣
      高等法院高雄分院審理中）、丁○○（業經最高法院96年
      度台上字第720 號判決上訴駁回確定）、午○○（現由臺
      灣高等法院高雄分院95年度上重更一字第12號案件審理中
      ）等人負責前往菲國購買槍彈、洋煙後裝櫃，並走私貨櫃
      入境後，提領、拆櫃；戌○○（綽號「敏仔」；業經台灣
      高等法院高雄分院95上重更二字第6 號判決確定）則經由
      Ｈ○○介紹而於91年7 月、8 月間認識被告丙○○，由戌
      ○○負責在菲國購買走私入境之貨櫃「菜底」（掩飾走私
      物品所用之合法貨物）與填裝；癸○○（綽號「小朱」，
      業經最高法院94台上6723號判決上訴駁回確定）仲介該Ｈ
      ○○、Ｇ○○等在菲國向日本國籍男子「根本晃AKILA 」
      及槍店購買槍彈；再由Ｈ○○、Ｇ○○尋求購取槍彈之人
      ，將自菲國購買中古槍彈以貨櫃夾帶之方式自菲國走私入
      境後，再推由被告乙○○、丙○○偽以受理檢舉方式，由
      被告丙○○所屬海調站與警政單位共同查緝，透過警政單
      位套領該獎金之方式作案。期間由被告乙○○、丙○○一
      面依前述控制下交付之流程積極作為誤導高雄關稅局放行
      貨櫃，包庇私運物品進口後，除將部分夾藏之槍彈作為領
      取獎金取得績效予以查緝報繳外，復消極不作為不予查緝
      、嚴防物品散逸、嫌疑人逃逸，掩護其餘夾帶洋煙、香菇
      、槍彈等物品進口，藉以圖利。其等犯罪行為如下述：
1、謀議既定，被告乙○○、丙○○明知91年間大陸香菇係行政
   院公告之「管制物品項目及數額」所列項目，且無「傑仔」
   「阿齊」之人走私槍械，實乃Ｈ○○欲走私進口大陸香菇，
   竟與Ｈ○○共同基於私運管制物品進口之犯意，且為圖自己
   與Ｈ○○之不法利益，明知違背法令，為下列行為：
(1)由被告丙○○於91年7 月30日聯絡黃○○本人，前往海調站檢
  舉「傑仔」之人利用貨櫃夾藏槍械入台。翌日（91年7 月31日
  ）被告丙○○自行化名「阿國」者檢舉「阿齊」涉嫌走私槍械
  ，於16時許虛偽製作檢舉筆錄，登載於職務上所掌之公文書，
  足以生損害於司法調查之正確性（行使公務員登載不實文書部
  分，被告丙○○業經有罪判決）。
(2)被告丙○○即持之報請被告乙○○檢察官指揮偵辦，被告乙○○於91年8 月7 日據該檢舉筆錄送分91年度他字第3788號案件
  後，先由被告乙○○於91年9 月2 日發函高雄關稅局以「前開
  （EMCU0000000） 貨櫃擬於91年9 月4 日由立榮船運公司抵高
  雄港第四貨櫃中心，據情資顯示，前開貨櫃僅係試探性質，請
  配合免驗或簡易放行，以利日後偵查作為」為由要求配合放行
  Ｈ○○所營「海國貿易行」自大陸廈門轉運香港至高雄之櫃號
  EMCU0000000 之貨櫃1 櫃，得手後；又於91年9 月16日發函高
  雄關稅局以「前開（CLHU0000000 及FSGU0000000） 貨櫃擬於
  91年9 月17日由萬海船運公司 (162V83) 抵高雄港貨櫃中心，
  據情資顯示，前開貨櫃僅係試探性質，請配合免驗或簡易放行
  ，以利日後偵查作為」為由包庇放行榮駿報關行報關貨主仍登
  記「海國貿易行」Ｈ○○以進口冥紙（JOSS PAPER）所夾藏私
  運運輸大陸農產品香菇之櫃號CLHU0000000 及FSGU0000000 之
  貨櫃2 櫃，上開2 只貨櫃雖因適值督導小組前往該碼頭督導而
  開箱查驗發現箱內夾藏大陸農產品香菇，仍因關稅局人員誤信
  為配合辦案，而以查驗無訛未針對香菇進一步查驗，並於91年
  9 月19日16時許放行；（其中一只貨櫃拖運至高雄縣仁武鄉○○村○○路一六五號「瑞詮企業有限公司」，同Ｈ○○、趙培
  良就「戊○○案」取槍之地點）；又上開2 只貨櫃直接入關使
  其等獲得夾藏香菇進口之不法利益。
(3)被告乙○○、丙○○明知Ｈ○○為有罪之人，在無新檢舉情資
  、書面、公文等資料之情形下，再續於以91年度他字第3788號
  案號於91年11月4 日以「前開（WHLU0000000） 貨櫃擬於91年
  11月5 日由萬海船運公司（165NO61） 抵高雄港貨櫃中心，據
  情資顯示，前開貨櫃僅係試探性質，請配合免驗或簡易驗放，
  以利日後偵查作為」為由，發函高雄關稅局請其放行如附表六
  編號3 所示之貨主仍為海國貿易行之櫃號WHLU0000000 貨櫃（
  有無夾藏物品不明），而包庇Ｈ○○使其不受追訴。
  因認被告乙○○此部分涉犯刑法第125 條第1 項第3 款之濫權
  不追訴罪嫌、貪污治罪條例第6 條第1 項第4 款（起訴書誤繕
  第6 條第4 款）之犯主管事務圖利罪、懲治走私條例第10條第
  1 項之公務員包庇走私罪嫌云云。
2、被告乙○○、丙○○、Ｇ○○、戌○○、黃○○基於私運而
   運輸槍枝犯意：
(1)由被告丙○○要求Ｈ○○自前述走私貨櫃所賺取金錢，提出部
  分由Ｈ○○交付戌○○作為自菲國購買槍械走私入臺用之資金
  ，供二人日後辦案績效所用，Ｈ○○遂匯款予戌○○後，拒絕
  赴菲參與購槍事宜，改由Ｇ○○接手請戌○○赴菲購買100 枝
  槍運送私運之事（先購買50枝再追加50枝）。
(2)戌○○取得Ｈ○○交付款項後，於91年11月11日先行赴菲，Ｇ
  ○○、午○○（第一次出國赴菲）於91年11月28日亦一起搭乘
  CI637 赴菲，因戌○○向Ｇ○○稱其菲律賓友人「喬易揚」（
  楊先生）所購買之100 枝槍枝中，70枝遭菲國警方查獲，僅取
  得槍枝30枝，再以22萬元披索委託「陳先生」購得數量約計8
  公噸之鹿角草作為該次櫃號CLHU0000000 （報單號碼為BE91Z0
  000000）之20呎貨櫃夾藏走私30支槍枝報關之「菜底」，安排
  妥當後；Ｇ○○、午○○旋於91年12月6 日一起搭乘CI636 返
  台，戌○○亦於翌日（91年12月7 日）搭乘CI636 回台。
(3)被告丙○○、乙○○在取得上述訊息後，即在不備任何檢舉情
  資與書面、公文等資料之情形下，乙○○先於91年12月5 日以
  91年度他字第3788號案件以「前開（CLHU0000000） 貨櫃擬於
  91年12月8 日前後，抵達高雄港貨櫃中心，請配合放行，以利
  日後偵查作為」為由發函，公文交給被告丙○○轉交海關Ｋ○○將CLHU0000000 之20呎貨櫃改以「簡易查驗」方式放行入關
  ；Ｇ○○返台後帶同黃○○尋得高雄市○鎮區○○路30號一樓
  之廠房後，即由黃○○出面偽以陳清河名義於91年12月09日與
  該廠房所有人銘松公司負責人鄭茂松簽約承租廠房；被告乙○○續於91年12月11日以前開案件以「…二只貨櫃（「GSTU000
  0000、EISU0000000 」）擬於91年12月12日前後，抵達高雄港
  貨櫃中心，請配合放行以利日後偵查作為」發函高雄關稅局將
  翌日抵達之附表六編號6 所示之2 只貨櫃（申報貨物名稱為「
  木筷」）放行入關；上開CLHU0000000 之20呎貨櫃、GSTU0000
  000 、EISU0000000 貨櫃旋均於12月12日、12月13日接續抵台
  。
(4)而被告乙○○、丙○○即於91年12月13日由被告丙○○聯絡海
  調站同事地○○、玄○○先於貨櫃場外圍等候，營造辦案假象
  ，卻未告知上開3 只貨櫃號碼給隨行海調站同事；另一方面Ｇ
  ○○、黃○○、丁○○、午○○則在C116號碼頭外等候貨櫃出
  關；被告丙○○並向地○○、玄○○表示貨櫃已經出關，請其
  速往漁港路加油站會合；另一方面則待貨櫃司機Ｄ○○領其中
  CLHU0000000 櫃至大門口時，由Ｇ○○登車押運貨櫃，被告丙○○另開車搭載乙○○尾隨貨櫃車，同私運運送槍枝至上開Ｇ
  ○○、黃○○承租之新強路30號一樓之倉庫卸貨；押運期間被
  告丙○○即向地○○、玄○○表示不用續跟，將之擺脫；因CL
  HU0000000 貨櫃運抵倉庫途中槍枝碰撞麻織飼料袋破損導致鹿
  角草外溢，是以，運抵倉庫後Ｇ○○、黃○○、丁○○、午○○等迅即將四至五袋裝載有槍枝之袋子放入方抵達現場之被告
  丙○○所駕駛之休旅車，由被告丙○○、乙○○載離。另外發
  文指揮放行一次進入的2 只編號GSTU0000000 、EISU0000000
  貨櫃（有無夾藏物品不明）由Ｇ○○領櫃。使丙○○與趙氏兄
  弟等直接獲得CLHU0000000 貨櫃夾藏槍枝30枝之利益，且明知
  Ｇ○○、黃○○、戌○○為有罪之人而不使其受追訴。
(5)惟被告丙○○與Ｇ○○告訴戌○○僅拿到槍枝29枝，又未見菲
  律賓新聞媒體報導有關查獲「喬易揚」非法持有槍械之新聞，
  遂懷疑戌○○侵吞槍械，心生嫌隙，而計畫以戌○○為日後
  貨櫃走私槍械提貨人，報由檢調單位查獲，詐領檢舉、緝槍獎
  金，被告丙○○、乙○○則對趙氏兄弟等更多次放行洋菸、
  槍械之貨櫃，藉以獲取利益。上開租處僅承租一個月，鄭茂松
  即退還Ｇ○○向銘松工業股份有限公司承租廠房之押金新台幣
  3 萬元。
  因認被告乙○○此部分涉犯刑法第125 條第1 項第3 款之濫權
  不追訴罪嫌、貪污治罪條例第6 條第1 項第4 款（起訴書誤繕
  第6 條第4 款）之犯主管事務圖利罪、槍砲彈藥刀械管制條例
  第16條之犯公務員包庇同條例第7 條之罪嫌（起訴書誤繕為第
  7 條第1 項、同條例第16條包庇）罪嫌、懲治走私條例第2 條
  第1 項之私運管制物品進口罪嫌、同條例第10條第1項 之公務
  員包庇走私罪嫌云云。
3、被告乙○○、丙○○、Ｇ○○、戌○○承前犯意，並基於私
   運運輸洋煙犯意：
(1)戌○○於91年12月12日先行赴菲（此行後直至一年後, 亦即92
  年12月11日方被押解回國），Ｇ○○、黃○○（Ｇ○○第二次
  邀黃○○出國）、午○○（第二次出國）、丁○○（第一次出
  國）於91年12月14日一同搭乘CI637 班機赴菲，Ｇ○○等透過
  癸○○仲介與日本國籍男子「根本晃」認識後，Ｇ○○於91年
  底，在菲律賓泛太平洋飯店交付「15萬元披索」給午○○，午
  ○○再與戌○○到其友人『阿峰』住處，癸○○帶根本晃來與
  之相會，午○○就依Ｇ○○指示將「15萬元披索」交給根本晃
  ，由根本晃在菲交付槍枝5 支槍；戌○○復依Ｇ○○指示覓得
  菲律賓VANGELYN報關行接洽自馬尼拉市將貨物裝櫃出口運輸至
  高雄港之報關事項，並介紹不知情之該報關行職員「Simon Re
  andino」（下稱「Simon 」）與Ｇ○○認識。Ｇ○○、黃○○
  、戌○○等當時以白臘封存短槍於中空原木桌（提貨單載「Dr
  ied Coffee Wood 」）後，與洋煙700 箱裝入WHFU0000000 貨
  櫃 (報單號碼為BE91Z0000000號)報 關入境；Ｇ○○、丁○○
  、午○○、黃○○等人則於91年12月21 日返臺。
(2)被告丙○○於91年12月24日搭載Ｇ○○與丁○○前往本署，由
  被告乙○○對之製作秘密證人筆錄，繼之，再由午○○、黃○○於91年12月25日出面向蔡李碧雲承租左營區○○路341 號倉
  庫（租期92年1 月1 日至92年12月31日；收租至92年6 月止；
  地點位於Ａ○○與黃○○父子住處對面），租金則由Ｇ○○支
  付。緊接由被告乙○○於92年1 月3 日以雄檢楠果字第5197號
  公文以「前開（WHFU0000000） 貨櫃預定於92年1 月4 日前後
  ，抵達高雄港貨櫃中心，請配合放行，以利日後偵查作為」為
  由，發函高雄關稅局將翌日抵達之貨櫃放行。該貨櫃旋於92年
  1 月8 日到港，被告丙○○駕車搭載被告乙○○，一方面不告
  知海調站同仁玄○○與地○○貨櫃號碼，而偽請玄○○與地○○在碼頭外圍監控；另一方面則由Ｇ○○、丁○○、午○○、
  黃○○前往旗津取櫃，由午○○、Ｇ○○進入領櫃後，丁○○
  、黃○○在外守候，由午○○登上Ｄ○○之貨櫃車押櫃，丁○○、黃○○共乘1 輛車、Ｇ○○駕駛1 輛車、被告丙○○駕駛
  銀灰色休旅車搭載被告乙○○，一同前往上開左營區○○路34
  1 號（車單誤載為「左營區○○路130- 1號」)倉 庫拆櫃；繼
  之，由被告丙○○於領櫃押運期間聯絡玄○○、地○○貨櫃已
  經到定點不用再跟，包庇WHFU0000000 貨櫃夾藏之物品順利入
  境，並不使Ｇ○○等人受追訴。
(3)貨櫃運至倉庫現場，洋煙即由現場等候之菸商載走，使被告丙○○與Ｇ○○等獲得私運運送洋煙之不法利益（約計150 萬元
  ）；當晚6 時許，被告丙○○返回現場，Ｇ○○、被告丙○○
  、午○○、黃○○及丁○○，用榔頭、螺絲起子等工具將藏在
  二張原木桌內以白蠟固定之5 支短槍取出，並將槍丟入現場燒
  開水之鍋子內將蠟溶化，處理完畢後，槍由丙○○裝入紙箱帶
  離。
  因認被告乙○○此部分涉犯刑法第125 條第1 項第3 款之濫權
  不追訴罪嫌、貪污治罪條例第6 條第1 項第4 款（起訴書誤繕
  第6 條第4 款，香菸部分）之犯主管事務圖利罪、槍砲彈藥刀
  械管制條例第16條之犯公務員包庇同條例第7 條之罪嫌（起訴
  書誤繕為第7 條第1 項、同條例第16條包庇）罪嫌、懲治走私
  條例第2 條第1 項之私運管制物品進口罪嫌、同條例第10條第
  1 項之公務員包庇走私罪嫌、修正前菸酒管理法第46條罪嫌云
  云。
4、被告乙○○、丙○○與趙氏集團，因多次放行自菲律賓夾藏
   槍枝、洋菸及大陸農產品香菇等貨櫃，而獲有上開利益後。
   被告乙○○與被告丙○○、Ｇ○○、丁○○基於未經許可，
   運輸管制物品之槍枝及包庇、私運私菸、利用職務上機會詐
   取財物、圖利自己及他人、濫權不追訴罪之犯意聯絡：
(1)即依約定，推由Ｇ○○於92年1 月11日帶同午○○、丁○○一
  同搭機（CI637） 赴菲國，黃○○於同年1 月14日搭機前往會
  合，其等自14日起在菲透過戌○○購買「菜底」椰子籬笆6000
  葉與芒果乾8 箱，透過癸○○、日本國籍男子「根本晃」與其
  他方式在菲律賓購買中古槍彈，收購完成後；於92年1 月16日
  （起訴書誤繕為91年1 月16日）晚間，由Ｇ○○指示丁○○、
  午○○、黃○○、戌○○、「TONY」在菲馬尼拉市機場旁某空
  屋內，彼等將槍彈（數目不詳）陸續夾藏在芒果乾共8 箱中，
  黃○○清點槍彈數量後以黃色膠帶封箱，續由菲律賓工人開車
  將上開8 箱芒果乾箱載至菲律賓馬尼拉市皇賓地區之某貨櫃站
  ，由菲律賓VANGELYN報關行委請不知情之韓國KMTCLINE公司菲
  律賓總代理NYK-FILJAPAN CORPORATION公司（起訴書誤繕為NY
  K-FILSHIPPING） 提供之櫃號KMTU0000000 號貨櫃（20呎）一
  只予以裝櫃。並於翌日（92年1 月17日，起訴書誤繕為91年1
  月17日）凌晨，Ｇ○○指揮丁○○、午○○、黃○○、戌○○
  友人「TONY」將芒果乾八箱搬入該貨櫃裏層，次由戌○○指示
  不知情菲律賓籍工人將椰子籬笆搬入貨櫃作為掩飾，再將貨櫃
  交與「SIMON 」封櫃，Ｇ○○並未經戌○○同意，以戌○○為
  收貨人並委由「SIMON 」辦理報關手續後，委由KMTCLINE公司
  運送。
(2)Ｇ○○、午○○、丁○○、黃○○、戌○○等人復於翌日（18
  日）凌晨3 時許，連續於上開菲國所租倉庫處，將手槍約計7
  把藏於挖空之原木桌，並與洋煙700 箱一起以櫃號WFHU000000
  0 貨櫃（40呎）運送。Ｇ○○、午○○於裝櫃後即於同日（92
  年1 月18日）返台，Ｇ○○並囑咐丁○○、黃○○向「SIMON
  」拿取貨櫃提單，上開韓國KMTCLINE公司並開立收貨人為「Sh
  eu, Nae-Shin（起訴書誤繕為Sheu, Nan-Shin）」之拖運單與
  提單給報關行，丁○○、黃○○於取得提單後於22日一同搭（
  ＣＩ638）機返台。
(3)Ｇ○○等人在菲期間，被告丙○○即另一方面於92年1 月17日
  在臺持高雄海調站之「偵查報告」予被告乙○○，由被告乙○○於92年1 月17日簽分92年度他字第638 號「吳先生」貨櫃走
  私槍械案，並於同日（92年1 月17日）發函高雄關稅局要求「
  嚴密控管以利本署查緝」櫃號KMTU0000000 號之貨櫃。且被告
  丙○○另委託航警局高雄分局子○○於92年1 月22日在小港機
  場內向丁○○、黃○○二人拿取一包資料並轉交被告丙○○，
  被告丙○○旋自行化名為「阿國」製作92年1 月23日23時00分
  之檢舉筆錄，並偽捺「阿國」指印檢舉吳先生（指戌○○）夾
  藏大量槍械自高雄港闖關；明知實自行私運運輸槍彈，為圖績
  效與詐領獎金，而為不實之事項，登載於職務上所掌之公文書
  ，足以生損害於司法調查之正確性（行使公務員登載不實文書
  部分，被告丙○○業經有罪判決）。另因查緝槍械獎金係由警
  方核發，被告丙○○遂安排趙、于二人再於同日（92年1 月23
  日）製作航警局高雄分局檢舉筆錄，由丁○○另化名「小寶」
  檢舉上情。
(4)翌日（92年1 月24日）由被告乙○○召開勤前會議，櫃號KMTU
  0000000 號之貨櫃於92年1 月25日凌晨運輸駛抵高雄港並停泊
  於第78號碼頭，未經許可，私運而運輸管制進口物品槍彈進口
  ，於92年1 月25日下午3 時30分許，在高雄港第78號碼頭之貨
  櫃集散站，由檢調會同財政部高雄關稅局稽查人員開櫃查驗，
  當場發現除申報裝載之椰子籬笆外，在貨櫃之最裏層藏有芒果
  乾8 箱，現場開啟其中二箱後發現夾藏槍彈，旋未繼續開封，
  而於下午4 點13分將上開芒果乾8 箱搬運上海調站某箱型車轉
  運送至海調站，而於約計30分鐘後（螢幕顯示4 時44分6 秒）
  ，在海調站會議室會同財政部高雄關稅局稽查人員清點扣案物
  ，清點為附表二、三、四所示之槍彈（其中附表三部分係檢調
  人員同時購得來源不明之槍枝）。而該貨櫃之收貨人乃載為戌
  ○○。
(5)被告丙○○、乙○○承前方式，旋一面以上開「嚴密控管」櫃
  號KMTU0000000 號（20呎）之貨櫃，一面由乙○○於92年1 月
  27日（是日公文尚未送達，乃日後補送）要求高雄關稅局「請
  惠予配合檢方指揮放行，以利案件偵辦」放行前開夾藏槍、煙
  之櫃號WFHU0000000 貨櫃（40呎），92年2 月5 日私運而運輸
  槍、煙入港，於92年2 月7 日在C120號碼頭，經Ｇ○○與丁○○領櫃後，丁○○上貨櫃押櫃，並經江華貨運公司巳○○駕駛
  AW951 號貨櫃車運送至高雄縣美濃鎮福興3 之2 號廢棄大型倉
  庫，而私運運送槍枝、洋煙進口。使其與Ｇ○○等獲得槍、煙
  之利益；就WFHU0000000 貨櫃予以包庇，有罪之人無故不使其
  受追訴罪嫌。
(6)事後由航警局高雄分局余正峰以檢舉人丁○○申請KMTU000000
  0 號貨櫃檢舉獎金，惟嗣後因尚未判決確定並未核發獎金，而
  為未遂。
(7)嗣因被告乙○○、丙○○於上開查獲戌○○以芒果乾箱夾藏槍
  彈後，被告乙○○於92年6 月9 日以92年度偵字第8545號案將
  戌○○提起公訴後；戌○○自菲國電詢高雄租屋處房東得知渠
  因違反槍砲彈藥刀械管制條例案件，為被告乙○○檢察官提起
  公訴；Ｇ○○為安撫戌○○，透過癸○○購得菲律賓調查局出
  具之2 張邀請函，並由Ｇ○○先行傳真邀請函給丙○○過目後
  ，癸○○將該2 張邀請函寄至高雄地檢署予被告乙○○，被告
  丙○○則以「賴勇明涉嫌走私槍械案」與被告乙○○據該函陳
  報並以公假自費方式出國訪問菲律賓調查局，經法務部以被告
  乙○○前因違法失職情形仍在不符「檢察官公假在職研究訓練
  實施要點」公假自費出國考察參訪事由而未予准許，被告乙○○未待法務部函覆即另改以休假方式赴菲，而前往菲國與戌○○見面並安撫戌○○；此行Ｇ○○於92年7 月8 日先行搭機赴
  菲，而被告丙○○、乙○○於92年7 月14日發文放行起訴書附
  表二編號五兩只貨櫃後，旋於翌日（92年7 月15日）赴菲與Ｇ
  ○○、癸○○會合，並與Ｇ○○分宿由癸○○代訂之泛太平洋
  飯店3 間房間。被告丙○○、乙○○於當日（15日）抵菲第一
  天即透過癸○○聯絡戌○○下午2 時前去被告丙○○、乙○○
  下榻飯店面談，戌○○為蒐集其替被告丙○○、乙○○等人走
  私槍彈、洋菸及詐領檢舉、緝槍獎金，仍為Ｇ○○出賣，即暗
  中將與被告丙○○對話錄音，而同日被告乙○○並向戌○○表
  示「貨櫃槍械與你無關，我知道不是你寄藏的」請戌○○留於
  菲律賓不要回台，待案件澄清後再返台。翌日（16日）癸○○
  繼續搭載被告乙○○、丙○○與Ｇ○○前往菲律賓國家調查局
  未果，18日被告乙○○、丙○○與戌○○再次見面，同日下午
  與Ｇ○○未付該飯店住宿費用（美金1250元），被告乙○○、
  Ｇ○○與被告丙○○等三人即一同搭乘CI638 班機回臺，回台
  後，起訴書附表二編號五兩只貨櫃於92年7 月21日抵台；被告
  丙○○於8 月初即將美金3000元（即台幣10萬元）透過宙○○
  以黃○○名義匯款癸○○後轉交給戌○○當作生活費；飯店費
  用則經癸○○追討後由被告丙○○透過黃○○交付款項給癸○○。
  因認被告乙○○此部分涉犯貪污治罪條例第5 條第2 項、第1
  項第2 款之利用職務機會詐取財物未遂罪嫌、貪污治罪條例第
  6 條第1 項第4 款、槍砲彈藥刀械管制條例第7 條第1 項之非
  法運輸衝鋒槍罪嫌、槍砲彈藥刀械管制條例第12條第1 項之非
  法運輸子彈罪嫌、槍砲彈藥刀械管制條例第16條之犯公務員包
  庇同條例第7 條、第12條罪名之罪嫌、懲治走私條例第2 條第
  1 項之犯走私罪嫌、懲治走私條例第10條第1 項之公務員包庇
  罪嫌、修正前菸酒管理法第46條之輸入私菸罪嫌、刑法第125
  條第1 項第3 款之濫權不追訴罪嫌云云。
（二）犯罪事實（二）
1、被告乙○○、丙○○承前發函海關包庇放行特定貨櫃之犯意
   ；被告丙○○與Ｇ○○、丁○○、黃○○另基於私運運輸大
   麻之犯意：
(1)於92年2 月19日，先由Ｇ○○帶丁○○（第三次赴菲）搭乘（
  CI637） 赴菲國，黃○○則於同年月23日赴菲國會合，午○○
  此行即未再參與，Ｇ○○此行在癸○○之仲介下，向根本晃購
  得大麻約計2 公斤（由丁○○出面收下）與TOTO掌心雷手槍2
  把、92型手槍1 枝、其他型式槍枝3 枝，共計約5 把槍枝；並
  由戌○○購買原木椅、原木桌、原木頭段為該次走私報關之「
  菜底」，Ｇ○○等人將槍枝、大麻藏入原木桌及原木頭段等菜
  底中空部分內後，裝櫃並拖運至蘇比克灣保稅倉庫，再連同未
  稅洋菸750 箱，一併裝入一只40呎貨櫃內（櫃號WFHU0000000
  ；進口報單號碼：BE92X0000000號），Ｇ○○旋於92年2 月27
  日先單獨搭機回臺，丁○○、黃○○二人則於92年3 月6 日搭
  乘CI638 回台。
(2)次推由被告丙○○基於偽造文書之犯意，明知違背法令，於92
  年3 月11日以匿名「小重」名義自行偽製嫌疑人「小洪」（年
  籍詳海調站「小洪販毒」案原卷）之檢舉筆錄，並偽簽「小重
  」署押後，登載於職務上所掌之公文書；被告乙○○則於91年
  3 月14日在高雄地檢署B1地下室，製作Ｇ○○、丁○○二人秘
  密證人筆錄後，於當日以海調站函文直接送分92他1493號「小
  洪案」致開始刑事訴訟程序，足以生損害於司法調查之正確性
  。（行使公務員登載不實文書部分，被告丙○○業經有罪判決
  ）
(3)被告乙○○並於92年3 月20日續函高雄關稅局要求「請惠予配
  合檢方指揮放行」，且旋隱匿該公文。
(4)櫃號WFHU0000000 貨櫃於92年3 月31日運抵高雄港旗津120 碼
  頭，被告丙○○即於同日先行帶丁○○前往美濃倉庫位置觀看
  熟悉地形；被告丙○○、被告乙○○、Ｇ○○、黃○○、丁○○於92年4 月1 日（Ｇ○○生日當天），由被告丙○○駕駛銀
  色休旅車搭載被告乙○○與丁○○進入海關碼頭委請報關並順
  利提領貨櫃，並由丁○○登上貨櫃車押車、帶路，被告丙○○
  與乙○○等一行人一起至高雄縣美濃鎮福興3 之2 號廢棄大型
  倉庫；現場工人將椰子板搬出貨櫃後另由洋煙業者取走約700
  至750 箱之洋煙，使渠等因而獲得走私洋煙之約計150 萬元不
  法利益；繼之，丁○○、黃○○將原木桌（一大、一小）搬下
  貨櫃，並搬上Ｇ○○的吉普車，由Ｇ○○、丁○○、黃○○載
  往前述文府路341 號倉庫，此期間被告丙○○與被告乙○○即
  先行離開。
(5)丁○○等在文府路341 號倉庫將大麻、槍枝（92手槍配有滅音
  器1 支、TOTO掌心雷手槍2 支、其他型式槍枝3 支）取出，而
  於嗣後被告丙○○開車一人返抵文府路341 號，由被告丙○○
  以此方式，假藉職務上之方法將現場槍枝與正確重量不詳而約
  計2 公斤之大麻分裝後帶走。
(6)被告丙○○與被告乙○○包庇櫃號WFHU0000000 貨櫃走私，明
  知Ｇ○○、丁○○、黃○○為有罪之人，而無故不使其受追訴
  。
  因認被告乙○○此部分涉犯刑法第125 條第1 項第3 款之濫權
  不追訴罪嫌、刑法第138 條第1 項之隱匿公務員職務上掌管之
  文書罪嫌（起訴書誤繕為第135 條之隱匿文書罪）、貪污治罪
  條例第6 條第1 項第4款 （起訴書誤繕第6 條第4 款，香菸部
  分）之犯主管事務圖利罪、懲治走私條例第10條第1 項之公務
  員包庇走私罪嫌、修正前菸酒管理法第46條罪嫌云云。
2、被告乙○○、丙○○與Ｈ○○、Ｇ○○、戌○○等人基於共
   同運輸槍彈、詐領獎金、包庇走私等犯意聯絡：
(1)推由Ｈ○○於92年春節期間，協同酉○○至亥○○高雄縣大寮
  鄉住處，以3 個月為期而將付利息100 萬元，以在場酉○○曾
  經成功領取破案獎金利誘亥○○同意出借300 萬元之款項用以
  走私香菸、並夾藏槍枝供相關調查單位等作「績效」，於92年
  3 月20日，經Ｉ○○與友人蔡利國拿300 萬現金至亥○○住處
  交給亥○○後，經亥○○在場先行交付Ｈ○○200 萬元後，於
  翌日（21日）隨同Ｈ○○赴菲。在菲期間，Ｈ○○又請亥○○
  由地下通匯管道於92年3 月24日電匯99萬元至Ｈ○○帳戶在馬
  尼拉提領，在菲期間Ｈ○○在亥○○在場之情形下則透過癸○○介紹而向「根本晃」購得20支槍後寄放在「根本晃」處，期
  間Ｈ○○以電話聯絡被告丙○○詢問近期夾帶槍械入臺是否方
  便，經被告丙○○回以「回來再講」後，旋於92年3 月28日與
  亥○○一同回臺，返臺後亥○○「僅知悉要夾藏20支短槍供調
  查單位作績效」惟遍找Ｈ○○索回借款未獲，Ｈ○○因前往海
  調站附近便利商店與被告丙○○會面後，經被告丙○○表示「
  要有槍械夾藏才有績效，但因『戌○○』案已遭上級注意，待
  平靜後再聯絡」，因此Ｈ○○遂而於92年4 月1 日遠避大陸，
  並委請Ｇ○○赴菲國繼續處理運送槍彈與誣陷亥○○事宜。
(2)因此改推由黃○○於92年4 月6 日先行赴菲，Ｇ○○續於92年
  4 月8 日偕同丁○○赴菲，旋由Ｇ○○經癸○○仲介下，透過
  「根本晃」在菲律賓蒐購槍彈，除上開Ｈ○○所購短槍20枝外
  ，並「未經亥○○同意與知悉」由Ｇ○○再續向「根本晃」購
  得制式槍、彈（其中有掌心雷轉輪手槍之仿造槍4 枝、M11 型
  制式衝鋒槍2 枝等），Ｇ○○亦將周旭競（BABOY ，起訴書誤
  繕為BADBOY）所交付之25把長短槍一並走私入台，並推由在菲
  之戌○○購買中空原木椅、椰子板充為貨櫃報關進口之「菜底
  」後，由Ｇ○○、丁○○、戌○○、TONY、根本晃等人將上開
  槍彈夾藏在木頭製品之空隙內（中空乾咖啡原木段），押運後
  裝入WFHU0000000 貨櫃。當晚丁○○因遊於蘇比克灣而手脫臼
  。黃○○於92年4 月20日先行返台。Ｇ○○、丁○○在菲安排
  藏有上開槍彈貨櫃入台事宜後，即於92年4 月29日一同搭機回
  台。
(3)Ｇ○○、被告丙○○明知亥○○僅知悉購得20把槍，且乃為私
  運運輸槍彈供警調單位領取獎金之用：另推由被告丙○○出面
  使Ａ○○（即黃○○之父；Ｈ○○表舅）參與協助誘使亥○○
  領取該批走私槍彈，約定事後協助Ａ○○領取破案獎金及走私
  2 櫃洋煙為報酬，經Ａ○○應允後；旋由Ｇ○○於返台翌日（
  4 月30日）與黃○○、丁○○前往與被告丙○○會商，由黃○○以本名製作檢舉「亥○○」之高雄海調站檢舉筆錄後；由被
  告丙○○基於偽造文書之犯意，由被告丙○○自行簽寫「劉德
  華」製作所謂「阿泰」之人涉嫌以漁船走私槍械入臺之檢舉筆
  錄，登載於職務上所掌之公文書，足以生損害於司法調查之正
  確性（被告丙○○行使公務員登載不實文書部分業經有罪判決
  ）。92年4 月30日14時30分許，Ｇ○○約亥○○（有Ｉ○○陪
  同）在高雄紅毛港南星計劃大門口見面，佯裝將於近期內還亥
  ○○所出資之30 0萬元（200 萬現金與99萬匯款），實則由黃
  ○○之父Ａ○○當場熟記亥○○之面孔（現場尚有宙○○），
  Ｇ○○並當場引見Ａ○○與亥○○認識後，另外帶同Ａ○○至
  紅毛港碼頭某處告訴Ａ○○如果槍彈進來要引導亥○○至該處
  。事後由Ｇ○○、被告丙○○二人於92年5 月9 日偕同Ａ○○
  、宙○○前往高雄地檢署B1地下室贓物庫旁之辦公室（非B1地
  下室法警室），由Ａ○○、宙○○本人向被告乙○○製作秘密
  證人筆錄檢舉「阿泰」之人犯罪。
(4)上開貨櫃乃於92年5 月2 日委由陽明海運公司運送，同日（92
  年5 月2 日）被告乙○○即一面以92他1493字第25168 號公文
  要求海關「配合檢方指揮放行」WFHU0000000 （進口報單號碼
  為BE92X0000000號）貨櫃，另一面隱匿上開職務上掌管之上開
  函文（文書）使未見於卷宗之中。
(5)嗣WFHU0000000 貨櫃於92年5 月12日抵台私運而運輸槍彈，經
  海關於依據上開公文於92 年5月13日上午10時25分許查驗放行
  後，Ｇ○○領得上開貨櫃後，即經江華貨運公司巳○○運送至
  Ｇ○○所承租之上開文府路341 號倉庫，由Ｇ○○先取走周旭
  競所寄交之槍彈，其餘之槍彈分裝於3 只保麗龍箱內，巳○○
  並於92年5 月14日前往拖運空櫃離開，包庇私運而運輸槍彈。
(6)繼之，被告乙○○與被告丙○○擬定破獲亥○○以漁船走私槍
  械入臺計劃，詳列槍彈交貨地點、執行地點、現場圖、人員車
  輛配署等。Ｇ○○旋於92年5 月14日上午約9 時許在「熱海別
  館」搭載Ａ○○前往海調站一旁的7-11便利商店，繼之，Ｇ○○約亥○○於同日下午2:30在南星計劃區大門口等候；另一方
  面，由被告丙○○進入便利商店繼續接手安排Ｃ○○（海岸巡
  防署士官長）駕駛金黃色TOYOTA / ALTIS自小客車於12時在海
  調站外面搭載Ａ○○之事宜（Ｃ○○、Ａ○○事後於同日13時
  出發）；另一方面被告丙○○則以SPACE-GEAR休旅車搭載被告
  乙○○，二人單獨前往紅毛港漁港碼頭某牆角定點（亦即海昌
  活動中心旁牆角），明知Ｇ○○所交付之三只保麗龍箱內所置
  乃槍彈，乃取得三箱裝有槍彈之保麗龍，並將之裝運上被告丙○○所駕駛之休旅車後，隨即開車前往南星計畫園區門口與Ｃ
  ○○Ａ○○會合，二台車在繞行於南星計畫園區後，行至一處
  樹林確認無旁人後，由被告丙○○指揮Ｃ○○將兩車駛近，而
  由被告乙○○、丙○○將所駕駛車內3 只藏放槍藉之保麗龍箱
  搬上Ｃ○○所駕駛Ａ○○所乘坐之TOYOTA自用小客車後車箱，
  被告丙○○並指示Ｃ○○尾隨休旅車，將該3 箱保麗龍再次載
  返上開紅毛港碼頭某牆角定點（海昌活動中心附近空地），海
  調站人員並陸續抵達，被告丙○○、乙○○將現場布置成線民
  Ａ○○載運槍彈到場狀，隱藏自行自Ｇ○○處接運槍彈之事實
  ；嗣後被告乙○○、丙○○、Ａ○○與不知情之Ｃ○○、海調
  站相關查緝人員便停留在碼頭定點，直至同日14時30分出現一
  名騎乘機車之不詳姓名男子，被告丙○○即指揮Ｃ○○、與該
  男子將三只保麗龍自小客車卸下放置於一旁有廢輪胎現場牆腳
  ，並以塑膠布蓋住，緊接被告丙○○因自Ｇ○○處知悉亥○○
  於14時40分已抵達南星大門口，即以電話聯絡Ａ○○出面引導
  ，Ｃ○○、Ａ○○二人即依被告丙○○電示前往許南星計畫大
  門口椰子攤位（亥○○購買椰子水供Ｃ○○、Ａ○○二人飲用
  後），由Ａ○○即引導亥○○（蔡正瓊駕駛ZE-652計程車搭載
  亥○○）到上開定點，並由Ｃ○○、Ａ○○、亥○○與該名騎
  乘機車出現之不詳姓名之男子將3 箱保麗龍搬運上計程車後車
  廂，由亥○○取走該藏有槍械之3 箱保麗龍，亥○○甫出高雄
  紅毛港返回大寮途中，即在中林路及中利路口，為埋伏之高雄
  海調站等單位人員夾車緝獲，當場於上開保麗龍箱內扣得如附
  表五所示之長短槍械共有49支（上開M11 制式衝鋒槍2 支、點
  22掌心雷轉輪手槍之仿造槍4 支，各類型制式9mm 手槍43支）
  與各類型子彈715 發。
(7)亥○○於查獲當晚在高雄市警察局拘留室自殺未遂，被告乙○○遂於92年5 月15日提訊亥○○，經亥○○當庭表示槍彈是要
  給「海調站、檢察官」並指出係由Ｈ○○、Ｇ○○加以陷害且
  關係人乃趙培良後，被告丙○○得悉卻假意未傳Ｇ○○，僅通
  知Ｈ○○92年5 月27日到案製作筆錄，嗣以Ｈ○○否認涉案，
  由被告乙○○指示將Ｈ○○加以飭回包庇不予追查。繼之，被
  告乙○○、丙○○於92年5 月14日查獲上開亥○○案並於92年
  5 月15日提訊亥○○後，仍續於92年5 月19日、92年6 月5 日
  、92年7 月14日分別發文放行如起訴書附表七所示編號3 至5
  之貨櫃（有無夾藏物品不明）。不使Ｈ○○、Ｇ○○等人受追
  訴；被告乙○○更隱匿職務上掌管之上開函文。
(8)本件92年8 月14日由保安警察第三總隊依據保三貳警刑09200
  5013號函報警核發「劉德華」檢舉獎金；被告乙○○於92年8
  月19日將亥○○提起公訴。惟經內政部警政署以嫌疑人指稱尚
  有Ｈ○○等尚未到案而於92年9 月17日函覆俟起訴後再議，而
  詐取財物未遂。
  因認被告乙○○此部分涉犯貪污治罪條例第5 條第2 項、第1
  項第2 款之利用職務機會詐取財物未遂罪嫌、槍砲彈藥刀械管
  制條例第7 條第1 項之非法運輸衝鋒槍罪嫌、槍砲彈藥刀械管
  制條例第12條第1 項之非法運輸子彈罪嫌、槍砲彈藥刀械管制
  條例第16條之犯公務員包庇同條例第7 條、第12條罪名之罪嫌
  、懲治走私條例第2 條第1 項之犯走私罪嫌、懲治走私條例第
  10 條 第1 項之公務員包庇罪嫌、刑法第125 條第1 項第3 款
  之濫權不追訴罪嫌、刑法第138 條第1 項（起訴書誤繕為刑法
  第135 條）之隱匿文書罪嫌云云。
（三）犯罪事實（三）
   被告乙○○於92年9 月1 日調任公訴組檢察官，仍承前犯意
   ，於調任公訴組檢察官之後，於92年9 月16日以「有林義淵
   …..Ｚ000000000 ， …近期內將利用貨櫃陸續自東南亞地區
   走私毒品海洛因入台販售」分92年度他字第3808號「林義淵
   案」，案件承辦期間，被告乙○○與「阿華」之真實姓名年
   籍不詳成年人，均明知附表九之商標分別係由附表九所示公
   司向經濟部中央標準局（已於88年1 月26日改制為經濟部智
   慧財產局）申請註冊核准享有商標專用權，專用於菸類之商
   品，均在專用期限之內，任何人未經該等商標專用權人之同
   意或授權，不得於同一商品或類似商品，使用相同或近似於
   此等註冊商標商品，且明知未經主管機關許可輸入之香菸為
   私菸，依法不得輸入，竟竟基於輸入仿冒及未稅香煙之犯意
   聯絡，未經前開商標專用權人之同意或授權，亦未經主管機
   關許可：
1、由「阿華」出面提供張家銜（業經台灣高等法院高雄分院95
   年度上易字第601 號判決上訴駁回而無罪確定）所經營之安
   宏公司之相關資料及印鑑給「良賢報關有限公司」（下稱良
   賢公司）林政賢，被告乙○○與「阿華」旋於93年1 月間利
   用自大陸進口天然凳之機會，由「阿華」出面委託林政賢向
   高雄關稅局申請進口貨櫃號碼為YMLU0000000 、YMLU0000000
   兩只報關，伺機夾藏如附表十所示仿冒「MILD-SEVEN」私煙
   32 萬3450 包、仿冒「長壽硬盒煙」私煙40萬9900包、仿冒
   「長壽淡煙」私煙24萬7450包於進口貨櫃內，次由被告乙○○於93年1 月9日 （週五）交付載有正確貨櫃號碼之放行公
   文予Ｂ○○，並由Ｂ○○送達海關人員Ｋ○○，輸入私菸仿
   冒商標私煙入台。惟因93年1 月12日（週一）上午由於「艙
   單」貨櫃容量重量與來源地異常，經海關查緝人員於「艙單
   階段」先行抽驗發現夾藏私煙，並向各單位進行「通報」作
   業後；Ｂ○○不知仍於同日93年1 月12日上午持被告乙○○
   所放行之公文交給海關人員Ｋ○○，並經Ｋ○○轉呈黃榮達
   後，始發現查緝人員已經進行通報在先、阻卻密報登錄，因
   此旋由Ｋ○○將公文退回給Ｂ○○，並由Ｂ○○轉退回被告
   乙○○，並由海關查扣如附表十所示前述仿冒偽菸未稅私菸
   等物。
2、被告乙○○承前犯意，取得如附表十一所示之私菸（未經附
   表九編號1所示商標專用權人同意而使用該商標文字、圖樣之
   私菸），以輪船作為載運夾帶私菸之運輸工具，並將購得之
   前開私菸200 箱與申報貨物「鞋材」置放於貨櫃內，並以田
   宏有限公司辰○○（遷居國外，目前因該案通緝中)充 當進
   口貨主；經陽明海運「Shippin g Order(S/O)裝貨單」開出
   「Estimated Time of Arrival （預計到達時間）; ETA 」
   為93年4 月19日後，被告乙○○即於同日同步提供之貨櫃號
   碼出具放行公文，並由Ｂ○○同日由持函交給Ｋ○○，嗣後
   貨櫃運抵我國高雄港後，因遭同為高雄地檢署檢察官以緊急
   搜索方式搜索貨櫃，而於93年4 月22日，在旗津120 號碼頭
   當場查獲尚未報關之附表八編號10所示貨櫃號碼為YMLU00000
   00、YMLU0000000 （起訴書誤繕為YNLU0000000） 之兩只貨
   櫃夾藏附表十一所示之私菸，而當場查獲，並扣得如附表十
   一所示之私菸。
3、被告乙○○於92年9 月16日分92年度他字第3808號「林義淵
   案」後，即於翌日（92年9 月17日）發函高雄關稅局「配合
   檢方偵查作為」，並由Ｂ○○本人親自持函前往高雄關稅局
   交給海關人員Ｋ○○之方式，陸續以由被告乙○○發函、Ｂ
   ○○送達之方式共計發函10次，放行如附表八所示貨櫃共計
   15只，惟相關函文均未見於上開他字案中而隱匿職務上掌管
   之文書。
   因認被告乙○○此部分涉犯刑法第138 條第1 項（起訴書誤
   繕為刑法第135 條）之隱匿文書罪嫌、修正前菸酒管理法第
   46條之輸入私菸罪、商標法第82條之非法輸入侵害商標權之
   商品罪嫌、懲治走私條例第10條第1 項之公務員包庇罪嫌云
   云。
二、按被告未經審判證明有罪確定前，推定其為無罪；犯罪事實
    應依證據認定之，無證據不得認定犯罪事實；不能證明被告
    犯罪者，應諭知無罪之判決，刑事訴訟法第154 條第1 項、
    第2 項及第301 條第1 項分別定有明文。又刑事訴訟法上所
    謂認定犯罪事實之證據，係指足以認定被告確有犯罪行為之
    積極證據而言，該項證據自須適合於被告犯罪事實之認定，
    始得採為斷罪資料；事實之認定，應憑證據，如未能發現相
    當證據，或證據不足以證明，自不能以推測或擬制之方法，
    以為裁判基礎；而認定犯罪事實所憑之證據，雖不以直接證
    據為限，間接證據亦包括在內；然而無論直接或間接證據，
    其為訴訟上之證明，須於通常一般之人均不致有所懷疑，而
    得確信其為真實之程度者，始得據為有罪之認定；又依刑事
    訴訟法第161 條第1 項規定，檢察官就被告犯罪事實，應負
    舉證責任，並指出證明之方法。因此，檢察官對於起訴之犯
    罪事實，應負提出證據及說服之實質舉證責任。倘其所提出
    之證據，不足為被告有罪之積極證明，或其指出證明之方法
    ，無從說服法院以形成被告有罪之心證，基於無罪推定之原
    則，自應為被告無罪判決之諭知，最高法院29年上字第3105
    號、40年臺上字第86號、76年臺上字第4986號及92年臺上字
    第128 號判例分別著有判例可資參照。再按被告或共犯之自
    白，不得作為有罪判決之唯一證據，仍應調查其他必要之證
    據，以察其是否與事實相符，刑事訴訟法第156 條第2 項定
    有明文。
三、公訴人認被告乙○○就上開公訴意旨（一）1 部分（附表六
    編號1 至3 所示貨櫃部分）所指事實涉有公訴意旨（一）1
    部分所指罪嫌，無非係以：證人Ｈ○○於92年5 月27日、
    92年11月4 日、5 日、6 日、7 日、12日、20日、21日、25
    日、27日、92年12月19日、93年1 月30日、93年6 月30日、
    93年8 月24日、94年8 月9 日之證述；證人戌○○於93年
    1 月19日、93年1 月28日、93 年3月29日、93年4 月2 日、
    7 日、12日、22日、23日、26日、93年5 月3 日、6 日、7
    日、93年8 月19日、93年11月16日、93年12月15日、94年2
    月25日、94年4 月14日、94年4 月15日、94年6 月15日、92
    年12月30日、93年1 月2 日、93年2 月9 日、93年2 月19日
    、93年4 月9 日、92年12月11日、92年12月12日、92年12月
    18日、92年12月26日、92年12月30日、92年12月22日、94年
    4 月20日、94年4 月28日、93年11月17日之證述；證人黃
    ○○於93年9 月1 日、93年9 月29日、93年10月14日、93年
    11月3 日、93年11月9 日、93年11月17日、93年4 月15日、
    94年8 月24日、94年9 月8 日之證述；證人己○○於92年
    12月17日、94年8 月15日、94年9 月26 日 之證述；證據
    Ａ：乙○○以91他字第3788號「阿齊」案發函關稅局「請惠
    予配合檢方指揮放行」等3 張函文；證據Ｂ：Ｇ○○、Ｈ
    ○○入出境紀錄；證據Ｃ：檢舉筆錄91年7 月31日「丙○○坦承」以化名「阿國」者簽名捺印之高雄海調站檢舉筆錄
    、91年7 月30日黃○○以本名製作之高雄海調站檢舉筆錄及
    真實姓名對照表；證據Ｍ：財政部高雄關稅局92年12月12
    日高普政字第0920200463 號 函附EMCU0000000 貨櫃等9 貨
    櫃進出口報單、運送單、DE LIEVERY ORDER、貨櫃清單影本
    ；證據Ｘ：91他字第378 8 號影卷；被告乙○○於94年
    7 月22日、94年7 月30日、94年9 月30日、94年7 月23日、
    94年8 月3 日之供述；被告丙○○於94年7 月14日、94年
    7 月20日、94年7 月29日、94 年8月31日、94年9 月27日、
    94年9 月28日、94年7 月15日、94年7 月24日、94年10月7
    日之供述；內政部警政署刑事警察局94年5 月4 日刑紋字
    第0940065713號；證人Ｋ○○於94年7 月20日、94年9 月
    5 日、94年9 月21日之證述；證人卯○○於94年7 月26日
    、94年7 月29之證述；證人黃宗堯於94年8 月1 日之證述
    ；證人趙政雄於94年8 月1 日、94年7 月27日之證述；
    證人洪四川於94年7 月27日之證述；證人黃俊南於94年7
    月27日之證述；證人黃光燦於94年7 月22日之證述；證
    人陳香心94年7 月22日、94年9 月5 日之證述；證人己○○於94年9 月26日、94年8 月15日之證述；證人潘俊憲於
    94年9 月26日之證述；證人許明燦於94年9 月26日之證述
    等證據為其論據（詳見本院卷二第97至106 、111 至114 頁
    ）。
四、公訴人認被告乙○○就上開公訴意旨（一）2 部分（附表六
    編號5 、6 所示貨櫃部分）所指事實涉有公訴意旨（一）2
    部分所指罪嫌，無非係以：被告乙○○於94年7 月22日、
    94年9 月30日之供述；被告丙○○於94年7 月14、29日、
    94年8 月31日、94年9 月27、28日、94年10月7 日之供述：
    證人Ｈ○○於92年11月7 、27日、92年12月19日、93年8
    月24日、94年8 月9 日之證述；證人戌○○於93年1 月19
    日、93年4 月9 、22、23日、93年5 月3 、6 日、93年11月
    16日、93年12月15日、94年4 月15日、94年6 月15日之證述
    ：證人午○○於93年3 月18日、93年4 月20日、93年4 月
    21日、93年10月22日、94年6 月14日、93年4 月7 日之證述
    ；證人丁○○於93年3 月8 、12日、93年4 月12日、93年
    10月19日、93年11月3 日、94年4 月14日之證述；證人黃
    ○○於93年9 月1 、29日、93年11月3 日、94年8 月24日、
    94年9 月8 日之證述；證人Ｋ○○於94年7 月20日、94年
    9 月5 、21日之證述；證人柯世家、戴國憲、呂耀琪於94
    年8 月1 日之證述；證人庚○○、地○○、玄○○、Ｌ○○於94年8 月26日之證述；證人陳香心於94年7 月22日、
    94年9 月5 日之證述；證人申○○於92年12月12、19日之
    證述；證人郭秀錦於93年1 月6 日之證述；證人Ｄ○○
    於92年12月20日、93年3 月12日、94年3 月7 日之證述；
    證人洪榮茂於92年12月20日之證述；鄭茂松於92年12月27
    日之證述、鄭茂松出租廠房之房屋租賃契約書1 份；證人
    吳唐林於94年8 月25日、92年12月17日之證述；丁○○之
    93年度偵字第4066號起訴書、午○○93年度偵字第6138號起
    訴書、戌○○92年度偵字第8545號起訴書、Ｈ○○92年度偵
    字第22469 號起訴書、黃○○93年度偵字第13834 號起訴書
    ；午○○93年度重訴字第49號判決書、丁○○93年度重訴
    字第39號判決書、戌○○92年度重訴緝字第7 號判決書、戌
    ○○93年度上重訴字第20號判決書、黃○○93年度重訴字第
    129 號判決書；證據Ａ：乙○○以91他字第3788號「阿齊
    案」、92他字第638 號「吳先生案」、92他字第1493號「小
    洪案」等3 案號發函關稅局「請惠予配合檢方指揮放行」等
    32張函文（第32張附於94偵字第16154 卷中）；證據Ｂ：
    丙○○、午○○、Ｇ○○、戌○○、Ｈ○○、丁○○、乙○○、黃○○入出境紀錄；證據Ｅ：國防部憲兵司令部刑事
    鑑識中心93年2 月16日93宇鑑字第01630 號鑑驗通知書；
    證據Ｆ：(1)91年12月9 日房屋租賃契約書（高雄市○鎮區○○路30號）1 份及上開地點「外觀廣告為『銘松工業股份有
    限公司』」照片1 張(2)林鈺屏即Ｇ○○配偶兌現Ｇ○○向銘
    松工業股份有限公司承租廠房退還押金之面額3 萬元（票號
    AM0000000 號）支票1 張，與華南銀行高雄分行93年2 月2
    日93華高存字第064 號函檢附客戶基本資料1 張；證據Ｉ
    ：中華航空公司高雄分公司93年1 月12日KHHDM0026002 6號
    函復艙單（出境班機為91年12月14日、92年1 月11日及92年
    4 月8 日CI637 高雄飛馬尼拉；入境班機為91年12月21日、
    92年1 月22日及92年4 月29日CI638 馬尼拉飛高雄；92年7
    月18日CI638 入境艙單）；證據Ｌ：乙○○91年間至93年
    間發文登記簿影本13紙；證據Ｍ：財政部高雄關稅局92年
    12月12日高普政字第0920200463號函附EMCU0000000 等9 貨
    櫃進出口報單、運送單、DELIVERY ORDER、貨櫃清單影本；
    證據Ｔ：高雄地檢署91他字第378 8 號「小齊」影卷1 宗
    、高雄地檢署92他字第638 號被告「吳先生」影卷1 宗；
    證據ＡＡ：海調站戌○○走私槍械案卷1 宗（含原卷）等資
    料為論據（詳見本院卷二第208 至214 頁、本院卷三第105
    至109 頁）。
五、公訴人認被告乙○○就上開公訴意旨（一）3 部分（附表六
    編號7 所示貨櫃部分）所指事實涉有公訴意旨（一）3 部分
    所指罪嫌，無非係以被告乙○○於94年7 月22日、94年9
    月30日之供述；被告丙○○於94年7 月14日、94年9 月28
    日、94年10月7 日之供述；證人戌○○於93年3 月29日、
    93年4 月2 日、93年4 月22日、93年4 月23日、93年5 月3
    日、93年11月16日之證述；證人癸○○於93年3 月16日、
    93年4 月5 日、93年4 月26日之證述；證人午○○於93年
    3 月18日、93年4 月2 日、93年4 月7 日、93年4 月15日、
    93年4 月20日、93年4 月21日、93年10月22日、94年6 月14
    日、審理中之證述；證人丁○○於93年3 月17日、93年4
    月12日、93年4 月15日、93年8 月18日、93年10月19日、93
    年3 月12日（與司機Ｄ○○對質）之證述；證人黃○○於
    93年9 月1 日之證述；證人高雄關稅局柯世家（中興分局
    驗貨員）、戴國憲（中興分局驗貨課課長）、呂耀琪（中興
    分局驗貨員）於94年8 月1 日之證述；證人即高雄海調站
    調查員庚○○、地○○、玄○○、Ｌ○○於94年8 月26日之
    證述；證人郭秀錦（江華貨運公司現場車輛調度負責人）
    於93年1 月6 日之證述；證人Ｄ○○（江華公司貨櫃車司
    機）於92年12月20日、93年3 月12日、94年3 月7 日調查筆
    錄之證述；證人蔡李碧雲（文府路倉庫出租人）於93年4
    月14日之證述、蔡李碧雲提出之租金收入證明單6 張影本、
    文府路341 號倉庫照片2 幀；丁○○93年度偵字第4066號
    起訴書、癸○○93年度偵字第5016、93年度偵緝字第462 號
    起訴書、午○○93年度偵字第6138號起訴書、戌○○92年度
    偵字第8545號起訴書、黃○○93年度偵字第13834 號起訴書
    ；癸○○93年度重訴字第46號判決書、癸○○94年度上訴
    字第579 號判決書、午○○93年度重訴字第49號判決書、丁○○93年度重訴字第39號判決書、戌○○92年度重訴緝字第
    7 號判決書、戌○○93年度上重訴字第20號判決書、黃○○
    93年度重訴字第129 號判決書；證據Ａ：乙○○以91他字
    第3788號「阿齊案」、92他字第638 號「吳先生案」、92他
    字第1493號「小洪案」等3 案號發函關稅局「請惠予配合檢
    方指揮放行」等32張函文（第32張附於94偵字第16154 卷中
    ）；證據Ｂ：丙○○、午○○、Ｇ○○、戌○○、丁○○
    、乙○○、黃○○入出境紀錄；證據Ｃ：檢舉筆錄（91年
    12月24日Ｇ○○、丁○○二人以本名向乙○○製作之祕密證
    人筆錄）；證據Ｉ：中華航空公司高雄分公司93年1 月12
    日KHHDM00260026 號函復艙單（出境班機為91年12月14日、
    92年1 月11日及92年4 月8 日CI6 37高雄飛馬尼拉；入境班
    機為91年12月21日、92年1 月22日及92年4 月29日CI638 馬
    尼拉飛高雄；92年7 月18日CI638 入境艙單）；證據Ｍ：
    財政部高雄關稅局92年12月12日高普政字第0920200463號函
    附EMCU0000000 等9 貨櫃進出口報單、運送單、DELIVERYOR
    DER 、貨櫃清單影本；證據Ｒ：駕駛人託運貨櫃紀錄表3
    張（巳○○92年5 月14日AW951 號貨櫃託運紀錄表（前往託
    運空櫃離開）及江華貨運儲運股份有限公司「車輛工作報表
    」9 張；證據Ｔ：高雄地檢署91他字第3788號「小齊」影
    卷1 宗等證據為其論據（詳見本院卷三第109 至112 頁、本
    院卷二第239 至243 頁）。
六、公訴人認被告乙○○就上開公訴意旨（一）4 部分（附表六
    編號8 、9 所示貨櫃部分）所指事實涉有公訴意旨（一）4
    部分所指罪嫌，無非係以被告乙○○於94年7 月22日、94
    年9 月30日之供述；被告丙○○於94年7 月14日、94年8
    月31日、94年9 月27日、94年9 月28日之供述；證人戌○○於93年1 月19日、93年3 月29日、93年4 月2 日、93年4
    月12日、93年4 月22日、93 年4月23日、93年4 月26日、93
    年5 月3 日、93年5 月6 日、93年5 月7 日、93年11月16日
    、93年12月15日、94年4 月14日、94年4 月15日、94年6 月
    15日、93年1 月2 日、92年12月11日、94年4 月20日、94年
    4 月28日、93年11月17日之證述；證人癸○○於93年3 月
    2 日、93年3 月3 日、93 年3月4 日、93年3 月16日、93年
    4 月5 日、93年4 月12日、93年4 月19日、93年4 月23日、
    93年4 月26日、93年4 月27日、94年6 月2 日、94年4 月20
    日、94年4 月28日之證述；證人午○○於93年3 月19日、
    93年4 月2 日、93年4 月7 日、93年4 月13日、93年4 月16
    日、93年4 月21日、93年4 月23日、93年5 月6 日、93年5
    月13日、93年10月22日、94年4 月15日、94年4 月20日、94
    年4 月28日、94年6 月14 日 、審理中之證述；證人丁○○於93年2 月18日、93年2 月19日、93年2 月23日、93年2
    月24日、94年4 月14日、93 年3月8 日、93年4 月8 日、93
    年4 月12日、93年4 月15日、93年5 月7 日、93年10月19日
    、94年4 月20日、94年4 月28日、審理中之證述；證人黃
    ○○於93年4 月15日、93年9 月1 日、93年9 月29日、93年
    11月9 日、93年11月17日、94年8 月24日、94年9 月8 日之
    證述；證人高雄關稅局副局長寅○○於94年6 月1 日之證
    述、證人高雄關稅局前鎮分局稽查課稽查四股股長丑○○於
    94年6 月1 日之證述、高雄關稅局前鎮分局92年1 月25日92
    移字第001 號檢附之搜索筆錄暨現場扣押8 箱槍械清單；
    證人子○○（航警局高雄分局）於94年9 月6 日之證述；
    證人高雄關稅局柯世家（中興分局驗貨員）、戴國憲（中興
    分局驗貨課課長）、呂耀琪（中興分局驗貨員）於94年8 月
    1 日之證述；證人申○○於92年12月19日、92年12月12日
    之證述；證人郭秀錦（江華貨運公司現場車輛調度負責人
    ）於93年1 月6 日之證述；證人巳○○（江華公司貨櫃車
    司機）於93年1 月7 日、93年3 月10日、93年3 月12日、94
    年3 月7 日、93年3 月11 日 之症述；高雄高分檢94年4
    月20日勘驗筆錄1 份；戌○○、癸○○、丁○○、午○○94
    年4 月20日之證述；高雄高分檢94年4 月28日勘驗筆錄1
    份；戌○○、癸○○、丁○○、午○○94年4 月28日之證述
    ；內政部警政署刑事警察局94年5 月4 日刑紋字第09 40
    065713號鑑驗書；丁○○93年度偵字第4066號起訴書、癸○○93年度偵字第5016號、93年度偵緝字第462 號起訴書、
    午○○93年度偵字第6138 號 起訴書、戌○○92年度偵字第
    8545號起訴書、黃○○93年度偵字第13834 號起訴書；癸○○93年度重訴字第46號判決書、癸○○94年度上訴字第57
    9 號判決書、午○○93年度重訴字第49號判決書、丁○○93
    年度重訴字第39號判決書、戌○○92年度重訴緝字第7 號判
    決書、戌○○93年度上重訴字第20號判決書、黃○○93年度
    重訴字第129 號判決書；證據Ａ：乙○○以91他字第3788
    號「阿齊案」、92他字第638 號「吳先生案」、92他字第14
    93號「小洪案」等3 案號發函關稅局「請惠予配合檢方指揮
    放行」等32張函文；證據Ｂ：丙○○、午○○、Ｇ○○、
    戌○○、丁○○、乙○○、黃○○入出境紀錄；證據Ｃ：
    92年1 月23日丁○○化名「小寶」之高雄航警局檢舉筆錄、
    被告丙○○於92年1 月23日化名「阿國」之高雄海調站檢舉
    筆錄；證據Ｅ：國防部憲兵司令部刑事鑑識中心93年2 月
    16日93宇鑑字第01630 號鑑驗通知書；證據Ｆ：94年3 月
    10日『11日』美濃鎮興福3 之1 號勘驗照片12幀（現場有椰
    子板與原木等）；證據Ｉ：中華航空公司高雄分公司93年
    1 月12日KHHDM00260026 號函復艙單（出境班機為91年12月
    14日、92年1 月11日及92年4 月8 日CI637 高雄飛馬尼拉；
    入境班機為91年12月21日、92年1 月22日及92年4 月29日C
    I638馬尼拉飛高雄；92年7 月18日CI63 8入境艙單）；證
    據Ｊ：警察機關緝獲制式槍枝特別獎金參考表；證據Ｋ：
    內政部警政署刑事警察局94年3 月25日函覆戌○○、亥○○
    、戊○○3 案請領獎金資料1 份；證據Ｌ：乙○○91年間
    至93年間發文登記簿影本13紙；證據Ｏ之一：財政部高雄
    關稅局93年3 月11日高普政字第0930200084號函附卉奕企業
    有限公司92年2 月6 日及92年3 月21日委由得利報關行報運
    2 只木板貨櫃報單、提貨資料影本；證據Ｓ：高雄關稅局
    93年4 月16日高普政字第0930200123函附KMTU0000000 號貨
    櫃（戌○○案）開櫃查核資料、照片；證據Ｒ：駕駛人託
    運貨櫃紀錄表3 張（巳○○92年5 月14日AW95 1號貨櫃託運
    紀錄表（前往託運空櫃離開）及江華貨運儲運股份有限公司
    「車輛工作報表」9 張；證據Ｔ：高雄地檢署92他字第63
    8 號被告「吳先生」影卷1 宗；證據Ｕ：94年4 月11日勘
    驗92年度槍保字第26號扣案槍枝（戌○○案）筆錄及照片；
    證據Ｖ：戌○○91年1 月25日違反槍砲彈藥刀械管制條例
    查獲時錄影帶翻拍照片45幀；證據Ｗ：內政部警政署刑事
    警察局核發槍彈獎金影印卷─戌○○走私槍械案；證據Ｙ
    ：乙○○91年間至93年間果股發文登記簿共4 本（正本置於
    證物袋）；證據ＡＡ：海調站戌○○走私槍械案卷1 宗（
    含原卷）等證據為其論據（詳見本院卷二第252 至259 頁）
    。
七、公訴人認被告乙○○就上開公訴意旨（二）1 部分（附表七
    編號1 所示貨櫃部分）所指事實涉有公訴意旨（二）1 部分
    所指罪嫌，無非係以：被告乙○○於94年7 月22日、94年
    9 月30日之供述；被告丙○○於94年7 月14日、94年8 月
    31日、94年9 月27日、94年9 月28日、94年10月7 日之供述
    ；證人戌○○於93 年3月29日、93年4 月2 日、93年2 月
    19日、92年12月11日之證述；證人癸○○於93年3 月2 日
    、93年3 月11日、93 年3月16日、93年4 月19日、93年4 月
    22日、93年4 月27日、93年10月22日、93年12月21日、93年
    12月21日、93年4 月8 日之證述；證人丁○○於93年3 月
    8 日、93年3 月11日、93年4 月15日、93年8 月18日、93年
    10月19日、93年4 月12日之證述；證人黃○○於93年9 月
    1 日、94年9 月8 日之證述；證人高雄關稅局柯世家（中
    興分局驗貨員）、戴國憲（中興分局驗貨課課長）、呂耀琪
    （中興分局驗貨員）於94年8 月1 日之證述；證人吳唐林
    （得利報關企業有限公司負責人）於94年8 月25日、92年12
    月17日之證述；證人郭秀錦（江華貨運公司現場車輛調度
    負責人）於93年1 月6 日之證述；證人巳○○（江華公司
    貨櫃車司機）於94年3 月7 日、93年3 月11日之證述；丁○○─臺灣高雄地方法院檢察署93年度偵字第4066號起訴書
    、癸○○─臺灣高雄地方法院檢察署93年度偵字第5016、93
    年度偵緝字第462 號起訴書、戌○○─臺灣高雄地方法院檢
    察署92年度偵字第8545號起訴書、黃○○─臺灣高雄地方法
    院檢察署93年度偵字第1383 4號起訴書；癸○○─臺灣高
    雄地方法院93年度重訴字第46號判決書、癸○○─臺灣高等
    法院高雄分院94年度上訴字第579 號判決書、黃○○─臺灣
    高雄地方法院93年度重訴字第129 號判決書、丁○○─臺灣
    高雄地方法院93年度重訴字第39號判決書、戌○○─臺灣高
    雄地方法院92年度重訴緝字第7 號判決書、戌○○─臺灣高
    等法院高雄分院93年度上重訴字第20號判決書；證據Ａ：
    乙○○以91他字第3788號「阿齊案」、92他字第638 號「吳
    先生案」、92他字第1493號「小洪案」等3 案號發函關稅局
    「請惠予配合檢方指揮放行」等32張函文；證據Ｂ：Ｇ○○、戌○○、丁○○、癸○○、黃○○入出境記錄；證據
    Ｃ：檢舉筆錄：92年3 月11日丙○○冒名「小重」名義所製
    作之高雄海調站檢舉筆錄、92年3 月14日Ｇ○○、丁○○二
    人以本名向乙○○製作「小洪」走私案之秘密證人筆錄；
    證據Ｅ：國防部憲兵司令部刑事鑑識中心93年2 月16 日 （
    93）宇鑑字第01630 號鑑驗通知書；證據Ｆ：94年3 月10
    日【11日】美濃鎮興福3 之1 號勘驗照片12幀（現場有椰子
    板與原木等）；證據Ｌ：乙○○91年間至93年間發文登記
    簿影本13紙；證據Ｏ之一：財政部高雄關稅局93年3 月11
    高普政字第0930200084號函附卉奕企業有限公司92年2 月6
    日及92年3 月21日委由得利報關行報運2 只木板貨櫃報單、
    提貨資料影本；證據Ｒ：駕駛人拖運貨櫃紀錄表3 張（巳
    ○○92年5 月14日AW951 號貨櫃拖運紀錄表 (前往拖運空櫃
    離開)； 江華貨運儲運股份有限公司「車輛工作報表」9
    張；證據Ｘ：92他1493影卷（原卷以證物袋封存）；證
    據Ｙ：乙○○91年間至93年間果股發文登記簿共四本（正本
    置於證物袋）；證據ＡＡ：海調站「小洪」販毒案卷一宗
    （含原卷）等證據為其論據（詳見本院卷三第60至63頁、本
    院卷四第149 頁）。
八、公訴人認被告乙○○就上開公訴意旨（二）2 部分（附表七
    編號2 至5 所示貨櫃部分）所指事實涉有公訴意旨（二）2
    部分所指罪嫌，無非係以：被告乙○○於94年7 月22日、
    94年9 月30日之供述；被告丙○○於94年7 月14日、94年
    7 月29日、94年9 月27日、94年9 月28 日 、94年10月7 日
    之供述；證人Ｈ○○於92年11月5 日、92年11月7 日、92
    年11月12日、92年11月27日、93年8 月24 日 、94年8 月9
    日、92年11月6 日之證述；Ｈ○○高雄市○○街住處槍支走
    火案採證報告暨照片；證人戌○○於93年1 月19日、93年
    3 月29日、93年4 月2 日、93年8 月19日、93年11月16日、
    93年12月15日、94年2 月25日、94年4 月14 日 、94年4 月
    15日、94年6 月15日、92年12月30日、93年1 月2 日、92年
    12月11日、92年12月18日、94年4 月28日之證述；證人癸○○於93年3 月2 日、3 日、4 日、10日、16 日 、93年4
    月5 日、12日、16日、19日、20日、27日、93 年10 月22日
    、93年8 月23日、94年6 月2 日、94年4 月20日之證述；
    證人丁○○於93年2 月18日、93年2 月19日、93 年2月23日
    、93年2 月24日、93年3 月8 日、93年3 月11日、93年4 月
    1 日、93年4 月12日、93年4 月15日、93年5 月7 日、93年
    8 月18日、93年10月19日之證述；證人黃○○於93年9 月
    1 日、93年9 月29日、93年11月3 日、94年8 月24日、94年
    9 月8 日之證述；證人Ａ○○於92年12月2 日、92年12月
    5 日、92年12月12日、92年12月13日、92年12月29日、92年
    12月30日、93年1 月7 日、93年9 月1 日、94年9 月16日、
    94年9 月26日之證述；證人高雄關稅局柯世家（中興分局
    驗貨員）、戴國憲（中興分局驗貨課課長）、呂耀琪（中興
    分局驗貨員）於94年8 月1 日之證述；證人申○○於92年
    12月19日、92年12月12日之證述；證人郭秀錦（江華貨運
    公司現場車輛調度負責人）於93年1 月6 日之證述；證人
    巳○○（江華公司貨櫃車司機）於93年1 月7 日、93年3 月
    10日、93年3 月12日、94年3 月7 日、94年3 月7 日、93年
    3 月11日之證述；證人Ｃ○○於92年12月29 日 、93年1
    月7 日之證述；證人亥○○於92年9 月18日、92年10月8
    日、92年10月16日、92年11月5 日、92年11月11 日 、92年
    5 月14日、92年5 月15日、92年5 月20日、92年12 月2日之
    證述；亥○○手繪現場圖二張；證人Ｉ○○於92 年11 月
    11日、92年12月2 日、92年5 月28日、92年11月5 日、92年
    5 月27日之證述；蔡正瓊於92年11月11日、92年12 月2日92
    年5 月14日、92年5 月28日、92年5 月27日之證述；證人
    蔡利國於92年11月5 日之證述；蔡利國提出之92年3 月20日
    提領記錄一張；證人海巡署許靜芝於92年12月29 日 之證
    述；證人憲兵隊黃文祥於92年12月2 日、92年12月2 日之
    證述；黃文祥所繪現場圖、出勤報告、成效回報表等；證
    人辛○○於92年10月3 日、92年11月5 日、94年3 月25日之
    證述；證人酉○○於92年10月15日、92年10月31日、92年
    10月17日之證述；證人宙○○於94年9 月30日之證述；
    丁○○─臺灣高雄地方法院檢察署93年度偵字第4066 號 起
    訴書、癸○○─臺灣高雄地方法院檢察署93年度偵字第5016
    、93年度偵緝字第462 號起訴書、戌○○─臺灣高雄地方法
    院檢察署92年度偵字第8545號起訴書、Ｈ○○─臺灣高雄地
    方法院檢察署92年度偵字第22469 號起訴書、黃○○─臺灣
    高雄地方法院檢察署93年度偵字第13834 號起訴書、公務員
    懲戒委員會九十三年度鑑字第一○二七八號議決書、臺灣高
    雄地方法院檢察署94年度偵字第16300 號起訴書；癸○○
    ─臺灣高雄地方法院93年度重訴字第46號判決書、癸○○─
    臺灣高等法院高雄分院94年度上訴字第579 號判決書、丁○○─臺灣高雄地方法院93年度重訴字第39號判決書、戌○○
    ─臺灣高雄地方法院92年度重訴緝字第7 號判決書、戌○○
    ─臺灣高等法院高雄分院93年度上重訴字第20號判決書、黃
    ○○─臺灣高雄地方法院93年度重訴字第129 號判決書、亥
    ○○─臺灣高雄地方法院92年度重訴字第83號判決書；證
    據Ａ：乙○○以91他字第3788號「阿齊案」、92他字第638
    號「吳先生案」、92他字第1493號「小洪案」等3 案號發函
    關稅局「請惠予配合檢方指揮放行」等32張函文（第三十二
    張附於94偵字第16154 卷中）；證據Ｂ：丙○○、乙○○
    、亥○○、宙○○、Ｇ○○、戌○○、Ｈ○○、丁○○、黃
    ○○、周旭競等人入出境記錄；證據Ｃ：檢舉筆錄：92年
    4 月30日化名「劉德華」之高雄海調站檢舉筆錄，及化名劉
    德華之真實姓名對照表、92年4 月30日黃○○以本名製作之
    高雄海調站檢舉筆錄真實姓名對照表、92年5 月9 日Ａ○○
    、宙○○二人以本名向乙○○製作秘密證人筆錄；證據Ｅ
    ：國防部憲兵司令部刑事鑑識中心93年2 月16日（93）宇鑑
    字第01630 號鑑驗通知書；證據Ｆ：94年3 月10日【11日
    】美濃鎮興福3 之1 號勘驗照片12幀（現場有椰子板與原木
    等）、文府路34 1號倉庫照片2 幀；證據Ｇ：菲律賓調查
    局邀請函影本、法務部中華民國92年7 月14日法人字第0920
    029558號函、乙○○於高雄地檢署92年度休假單影本；證
    據Ｈ：丙○○、戌○○92年7 月15日在菲律賓談話錄音譯文
    ；證據Ｉ：中華航空公司高雄分公司93年1 月12日KHHDM0
    02600 26號函復艙單（出境班機為91年12月14日、92 年1月
    11日及92年4 月8 日CI637 高雄飛馬尼拉；入境班機為91年
    12月21日、92年1 月22日及92年4 月29日CI638 馬尼拉飛高
    雄；92年7 月18日CI638 入境艙單）；證據Ｊ：警察機關
    緝獲制式槍支特別獎金參考表；證據Ｋ：內政部警政署刑
    事警察局94年3 月25日函覆戌○○、亥○○、戊○○3 案請
    領獎金資料乙份證據Ｌ：乙○○91年間至93年間發文登記
    簿影本13紙；證據Ｍ：財政部高雄關稅局92年12 月12 日
    高普政字第092020 0463 號函附EMCU0000 000等9 貨櫃進出
    口報單、運送單、DE LIVERY ORDER 、貨櫃清單影本；證
    據Ｎ：財政部高雄關稅局93年1 月5 高普政字第0930200006
    號函附卉奕企業有限公司92年5 月12日委由得利報關行報運
    木板貨櫃報單、提貨資料影本；證據Ｏ之一：財政部高雄
    關稅局93年3 月11高普政字第0930200084號函附卉奕企業有
    限公司92年2 月6 日及92年3 月21日委由得利報關行報運2
    只木板貨櫃報單、提貨資料影本；證據Ｏ之二：財政部高
    雄關稅局93年3 月28高普政字第0941004400號函附WFHU0000
    000 等8 只貨櫃運放行公文、進口報單、領據、查驗報單、
    艙單影本；證據Ｐ：財政部高雄關稅局93年6 月17高普政
    字第0931004721號函附EMCU0000000 等9 只貨櫃運放行公文
    、進口報單、領據、查驗報單、艙單影本、個案委任書等資
    料；證據Ｑ：92年3 月24日合作金庫銀行大發分行99萬元
    匯款傳票（匯款人許美惜；匯至土地銀行鳳北分行Ｈ○○00
    00000000 00 帳戶）；證據Ｒ：駕駛人拖運貨櫃紀錄表3
    張（巳○○92年5 月14日AW951 號貨櫃拖運紀錄表 (前往拖
    運空櫃離開)。 江華貨運儲運股份有限公司「車輛工作報表
    」9 張；證據Ｗ：內政部警政署刑事警察局核發槍彈獎金
    影印卷─亥○○走私槍械案；證據Ｘ：92他1493影卷（原
    卷以證物袋封存）、92他2577「阿泰」影卷一宗；證據Ｙ
    ：乙○○91年間至93年間果股發文登記簿共四本（正本置於
    證物袋）；證據ＡＡ：海調站「小洪」販毒案卷一宗（含
    原卷）、海調站亥○○涉嫌走私槍械案卷一宗（含原卷）、
    法務部調查局亥○○涉嫌走私槍械案卷一宗（原卷已還局本
    部）、海調站賴勇明涉嫌走私槍械案卷一宗（僅影卷）；
    高雄高分檢於94年8 月29日勘驗筆錄一份，勘驗內容：高雄
    地檢署92年度偵字第10491 號卷92年5 月15日偵訊錄音帶、
    92年5 月15日亥○○在陳慧美律師陪同下製作之偵訊筆錄；
    高雄地檢署94年9 月15日勘驗筆錄一份、勘驗內容：扣案
    果股之尾卷共40宗（詳如94偵16154 卷(二)P437收受贓證物品
    清單）等證據為其論據（詳見本院卷四第18至27、149 頁）
    。
九、公訴人認被告乙○○就上開公訴意旨（三）部分（附表八編
    號1 至10所示貨櫃部分）所指事實涉有公訴意旨（三）部分
    所指罪嫌，無非係以：被告乙○○於94年7 月22日、94年
    9 月30日之供述；證人陳香心（高雄地檢署書記官）於94
    年7 月22日、94年9 月5 日之證述；證人Ｋ○○（高雄關
    稅局督察稽核）於94年7 月20日、94年9 月5日 、94年9 月
    21日之證述；與其就張家銜一案提出之「不符案件通報單」
    ；證人調查員Ｂ○○於94年8 月31日、94 年9月16日之證
    述；證人陳健陽（調查局高雄海調站經濟犯防組組長）於
    94年9 月21日之證述；高雄地檢署94年9 月15日勘驗筆錄
    一份，勘驗內容：扣案果股之尾卷共40宗（詳如94偵16154
    卷(二)P437收受贓證物品清單）；證據Ｌ：乙○○91年間至
    93年間發文登記簿影本13紙；證據Ｘ：92 他3808 影卷（
    原卷以證物袋封存）；證據Ｙ：乙○○91年間至93年間果
    股發文登記簿共四本（正本置於證物袋）；證據Ｚ：被告
    辰○○之93偵15525 與警卷、被告辰○○之93 偵14315與警
    卷、被告辰○○之94偵572 、93他419 、93他7552與警卷 (
    相關證據為：小提單影本二份、搜索筆錄一份、傑太日煙國
    際股份有限公司函、商真股份有限公司函、台灣菸酒股份有
    限公司函、附表六所示商標註冊證各一份、廠商基本資料一
    份、現場照片18張)、被告張家銜94簡上500、94簡902、93
    核退偵461號、93偵8188號、調查卷（相關證據為：傑太公司
    及台灣菸酒公司函文各一紙、良賢公司經理林政賢於警詢時
    證述、進口報單、高雄關稅局扣押貨物、運輸工具收據及搜
    索筆錄、緝私報告書各一紙在卷可參，扣案之仿冒私煙一批
    可資佐證）【以上均影卷】證據ＡＡ：法務部調查局林義
    淵、林明清、陳明煌、李志明案卷一宗（影卷）等資料為其
    論據（見本院卷四第134至136、本院卷五第6頁）。
十、訊據被告乙○○堅決否認有何濫權不追訴罪、犯主管事務圖
    利罪等犯行，辯稱：起訴意旨所指整個過程我是配合丙○○
    辦案，提供丙○○所需之文書資源，我叫丙○○帶線民讓我
    作筆錄，僅係讓我確認身分，我與線民接觸僅有作筆錄之時
    間，其他部分的情資都是丙○○跟線民配合，丙○○沒跟我
    提過，也不需要跟我報告，我依法查緝，並無任何不法行為
    等語（見本院卷十第116 反面至118 反面頁）；辯護意旨略
    以：本件偵辦過程中，證人丁○○等人受Ｅ○○檢察官不當
    偵訊，該等證述均無證據能力，至於被告乙○○發公文部分
    僅配合丙○○辦案，我們要求海關要查，並非直接放行，該
    等貨櫃並無查到違禁物。再者，該等公文均存留於海關，倘
    被告有隱匿公文之意，被告乙○○大可要求丙○○或Ｂ○○
    將公文給海關人員看過後收回。被告乙○○至菲律賓係要求
    戌○○回國，倘被告乙○○與戌○○有犯意聯絡，被告乙○○豈有可能起訴戌○○並要求戌○○返台。另被告乙○○與
    Ｂ○○配合部分，被告乙○○核發公文作密報登錄係要求海
    關查驗，並無要求放行，倘被告乙○○有心走私私菸，何須
    向海關作密報登錄等語（見本院卷十第120 反面至122 反面
    、141 至170 頁）。經查：
（一）關於被告乙○○被訴公訴意旨（一）1部分：
1、被告乙○○分別有於91年9 月2 日、91年9 月16日、91年11
   月4 日分別以雄檢楠果91他3788字第55815 號、91他3788字
   第62532 號、91他3788字第73450 號函要求海關對櫃號EMCU0
   000000、CLHU0000000 、FSGU0000000 、WHLU0000000 號貨
   櫃免厭或簡易驗放一節，有上開函文在卷可查（見偵卷第
   11正、反、12頁），上開事實堪信為真。
2、被告乙○○否認櫃號CLHU0000000 及FSGU0000000 之貨櫃於
   放行時知悉內有香菇乙節，證人Ｋ○○於97年6 月18日本院
   審理中結證稱：櫃號CLHU0000000 及FSGU0000000 之貨櫃發
   現香菇時，我沒在現場，我只是有狀況跟丙○○聯絡，我有
   跟他講有看到香菇，我知道有香菇的貨櫃時，沒有跟乙○○
   聯繫過，因為我是海關跟調查站之橋樑等語（見本院卷九第
   12、16正、反頁）；於94年9 月5 日偵查中結證稱：我知道
   櫃號CLHU0000000 及FSGU0000000 之貨櫃有香菇後就立即通
   知丙○○等語（見偵卷第266 頁）。證人即時任高雄關稅
   局副局長寅○○於97年7 月2 日審理中結證稱：我只知道櫃
   號CLHU0000000 號、FSCU0000000 號貨櫃其中一櫃在91年9
   月19日經督導小組於碼頭查獲貨櫃內有夾藏香菇，櫃號不記
   得了，（問：有無聯絡丙○○或乙○○，請求指示該等香菇
   如何處理？）這種案子都是由海關監察室的人來做，我沒有
   直接通知他們2 人等語（見本院卷九第89頁）。證人丙○○
   於97年7 月2 日本院審理中結證稱：91年9 月19日被卯○○
   發現2 只夾藏香菇之貨櫃，Ｋ○○沒有在貨櫃放行前就通知
   我有香菇，是我已經跟到仁武某地點，回到辦公室後，要聯
   繫海關其他事情，Ｋ○○才把當天驗貨情況告訴我，貨櫃要
   放行前，依我們以前合作慣例，Ｋ○○都會打電話告訴我，
   要我接跟，但當天他要我接跟時沒告訴我有香菇，當天我沒
   辦法聯絡到乙○○，我記得是隔了2 、3 天後才以電話聯絡
   到乙○○等語（見本院卷九第102 反面、103 頁）；於94年9
   月27日偵查中結證稱：貨櫃被海關打開發現有香菇，我在現
   場還不知道，回到辦公室Ｋ○○才告訴我，事後有告訴乙○○，但正確時間忘記了等語（見偵卷第477 、478 頁）。
   另財政部高雄關稅局負責查驗櫃號CLHU0000000 號、FSCU000
   0000號貨櫃之驗貨員，於開櫃查驗發現內有香菇後，即向派
   驗主管報告並由主管以電話向當時本局李副局長榮達報告，
   嗣李副局長及關稅總局督察室駐本局辦公室督察Ｋ○○君，
   隨即至中島支局（現為外棧組）辦公室，指示配合檢調機關
   查緝專案辦案需要予以放行，李副局長並口頭囑咐Ｋ○○督
   察將上述情事告知檢調機關，謝督察隨後即以電話將「貨櫃
   內發現香菇」情事，告知調查員丙○○，並請其掌握貨櫃放
   行出站後之動態等情，有財政部高雄關稅局97年7 月11日高
   普外字第0971012659號函在卷可佐（見本院卷九第131 頁）
   ，倘Ｋ○○於貨櫃放行前已知悉有香菇，並於放行時聯絡丙○○貨櫃要放行，豈有可能不同時告之貨櫃內有香菇之事，
   應認證人丙○○證述其回到辦公室後才知有香菇之情不足採
   ，又Ｋ○○僅為海關與調查站聯繫之橋樑，倘證人丙○○於
   貨櫃放行時未將內有夾藏香菇之事告知被告乙○○，被告乙○○應無法直接從海關人員處得知該等貨櫃內有夾藏香菇之
   事，且依證人丙○○上開證述，被告乙○○應係事後經丙○○之通知始知貨櫃內有香菇無訛。
3、證人Ｈ○○雖於97年2 月13日本院審理中結證稱：我是海國
   食品貿易行的負責人，該貿易行好像有在91年9 月上旬跟中
   旬進口3 個貨櫃，貨櫃號碼EMCU0000000 、CLHU0000000 、
   FSGU0000000 ，3 個貨櫃是以冥紙報關，我不知道這幾個貨
   櫃有被關稅局的卯○○發現裡面夾藏香菇，當時我和榮駿報
   關行是長期委託關係，該報關行之己○○當時沒有通知我貨
   櫃裡面有查到香菇，沒有因為貨櫃裡面被查到香菇與我聯絡
   ，當時我沒有因這2 個貨櫃被查緝的事情與丙○○聯絡等語
   （見本院卷七第193 至194 頁）；而於94年8 月9 日偵查中
   結證稱：（提示94年7 月26日卯○○訊問筆錄，問：有何意
   見？）卯○○查驗內有香菇的2 個貨櫃是我的貨櫃，我記得
   當天下午報關行向我收錢，報關行的己○○有向我說我認識
   的海調站人員很夠力，海關人員有查獲香菇，但是他看到他
   上次去作筆錄的調查員有在現場，該調查員向海關人員說幾
   句話，海關人員就放行貨櫃了，己○○知道丙○○是海調站
   的調查員，因為己○○之前曾因案到海調站作筆錄，己○○
   向我說明上述事情後，我也跟己○○結完報關費用，剛好丙○○就打電話給我說我這次進口的貨物有些農產品，說海關
   現場有位周姓稽查人員有發現，但他已經幫我處理好等語（
   見偵卷第20 3頁）；於92年11月11日偵查中證述：91年2
   、3 月丙○○帶我去見乙○○，乙○○對我表示「我的為人
   不會亂來，一定會相挺，今天請你來要幫你作份切結書，證
   明你是協助我們查案的人」，我90年8 、9 月進了三個貨櫃
   的金紙，但內夾帶大陸農產品，但丙○○等人給我方便，讓
   我節省300 至400 萬元成本等語（見偵卷第16至20頁）；
   於92年11月27日偵查中結證稱：丙○○要我當他的檢舉人，
   就他偵辦的槍械案件提供線索、參與辦案，我認為他在討人
   情，就跟他說90年間我經丙○○幫忙進口農產品賺得300 至
   400 萬元拿出來給他辦案等語（見偵卷第25至29頁）等語
   ，證人Ｈ○○上揭證詞不足採信已如前述，且即便證人Ｈ○○於CLHU0000000 、FSGU0000000 號貨櫃內有夾藏香菇，然
   證人Ｈ○○並未直接與被告乙○○聯繫要進口香菇之事，卷
   內並無具體證據證明被告乙○○於櫃號CLH U0000000、FSGU0
   000000號貨櫃進口前已知悉該等貨櫃之貨主係Ｈ○○，且有
   夾藏香菇之情，尚難謂被告乙○○對櫃號CLHU0000000 、FSG
   U0000000號貨櫃夾藏香菇經放行而圖利Ｈ○○一事知情，而
   遽認被告乙○○就該等貨櫃夾藏香菇有圖利Ｈ○○、包庇Ｈ
   ○○及濫權不追訴Ｈ○○之舉。
4、至於櫃號EMCU0000000 、WHLU0000000 號貨櫃並無證據證明
   內有夾藏違禁物，已如前述，則被告乙○○對該等貨櫃之放
   行亦無有何濫權不追訴Ｈ○○、包庇Ｈ○○或圖利Ｈ○○之
   犯行。
（二）關於被告乙○○被訴公訴意旨（一）2部分；
1、被告乙○○分別有於91年12月5 日、91年12月11日分別以雄
   檢楠果91他3788字第88793 號、91他3788字第84007 號函要
   求海關對櫃號CLHU0000000 、EISU0000000 、GSTU0000000
   號貨櫃配合檢方指揮放行一節，有上開函文在卷可查（見偵
   卷第13正、反頁），上開事實堪信為真。
2、櫃號CLHU0000000 號貨櫃並未能證明Ｇ○○等人有夾藏槍枝
   一節，前已敘明（詳被告丙○○不另為無罪諭知四、部分）
   ，尚難謂被告乙○○對上開貨櫃之放行有何圖利、包庇Ｈ○○等人運輸槍枝、走私或有何濫權不追訴Ｈ○○等人之舉。
3、至於公訴意旨並無敘明EISU0000000 、GSTU0000000 號貨櫃
   內有何違禁物，已如前述，則被告乙○○對該等貨櫃之放行
   亦無有何濫權不追訴Ｈ○○等人、包庇Ｈ○○等人運輸槍枝
   、包庇走私或圖利Ｈ○○及Ｇ○○等人之犯行。
（三）關於被告乙○○被訴公訴意旨（一）3 部分；
1、被告乙○○分別有於92年1 月3 日以雄檢楠果91他3788字第5
   197 號函要求海關對櫃號WFHU0000000 號貨櫃配合檢方指揮
   放行一節，有上開函文在卷可查（見偵卷第14頁），上開
   事實堪信為真。
2、櫃號WFHU0000000 號貨櫃並未能證明Ｇ○○等人有夾藏槍枝
   、洋菸一節，前已敘明（詳被告丙○○不另為無罪諭知五、
   部分），尚難謂被告乙○○對上開貨櫃之放行有何圖利、包
   庇Ｇ○○等人走私香菸、或有何濫權不追訴Ｇ○○等人之舉
   。
（四）關於被告乙○○被訴公訴意旨（一）4 部分：
1、以戌○○為收貨人之KMTU0000000 號貨櫃內8 箱芒果乾箱中
   查獲如附表二、三、四所示槍、彈，於92年1 月25日由檢調
   人員將該等芒果箱由貨櫃場送至海調站清點之過程，並無證
   據證明該等芒果箱內所查獲如附表二所示槍枝係經被告丙○○、乙○○刻意加入或灌水等情，前已敘明，又證人丑○○
   於97年4 月9 日本院審理中結證稱：24日下午我接到走私案
   子要我們查緝，那天晚上我們就在辦公室待命，25日凌晨我
   們接到通知要卸貨櫃，我們就到碼頭假裝開其他的櫃子，同
   時監看目標船。差不多到25日上午11 點 多，船本來是在63
   號碼頭，將部分的櫃卸在63號碼頭，然後又開到78號碼頭，
   船從63號到78號碼頭時，我們的目標櫃還沒有卸下來，所以
   有2 位海關同事留在該船上繼續監視，後來我就去處理其他
   事情。到了當天下午2 點左右我們接到在78號碼頭現場的同
   事說目標櫃卸下來了，我們就趕過去，同時我們還有其他海
   關同事大概20位左右，櫃子卸下之後有押到78號碼頭比較空
   曠的地方，就核對封條打開貨櫃，把裡面申報進口的貨品卸
   下來、搬出來，後來我們發現有一些樹枝，在樹枝的後面就
   藏了8 箱的東西，我們就搬出來，當場打開其中2 箱，發現
   有槍枝，當場據我的同事講有海調站的人員及檢察官在現場
   ，但我都不認識，開了2 箱我們看到有槍枝後，又把它封起
   來，其他同事就把這8 箱搬到一輛車上去。後來我及部分同
   事奉派到海調站去協助清點槍枝等語（見本院卷八第59頁）
   。證人即共同被告丙○○於97年7 月2日 本院審理中結證稱
   ：我運用的個案諮詢在菲律賓提供戌○○為收貨人的貨櫃內
   確實有夾藏槍枝，我接到訊息之後，同天當天晚間我接到訊
   息之後，隔天早上也就是92年1 月17日我到辦公室後隨即製
   作一份偵查報告並提交陳檢，之後隨即陳報局本部及海員調
   查處，並協調海關開始針對該只貨櫃之動態進行掌控，由海
   關透過高雄港務局來鎖定載運該只貨櫃的輪船，因為我有具
   體情資所以才進行查緝動作。（問：以戌○○為收貨人的貨
   櫃打開驗櫃後發現是槍枝，有搬到海調站，之後你們有作後
   續查緝行為嗎？）有。該只貨櫃還是提單階段還沒有進入報
   關程序，所以將涉案槍械從貨櫃中密取出來後，陳檢有指示
   參加專案的警察人員到現場去監控該只貨櫃提領及避免私梟
   利用貨櫃調包方式將涉案貨櫃提領出港外，另本站對於提單
   所顯示的相關資料持續追查涉案人，因提單收貨人戌○○逃
   亡在外，故無法在當時立即追緝到案等語（見本院卷九第94
   正、反頁、103 反面頁）。證人子○○於偵、審中亦證稱：
   乙○○當場叫警方人員到碼頭24小時輪流監控貨櫃提領人，
   嗣因媒體已報導，始將人員撤離等語明確（見偵卷第44至
   46頁、本院卷八第185 至189 頁）。足見被告乙○○當時確
   係認為台灣收貨人會提領該貨櫃，對戌○○人在菲律賓，不
   可能另有他人來領櫃一節並不知悉。另被告乙○○於92年1
   月17日依照海調站以「阿國」檢舉「吳先生」之偵查報告送
   分92年度他字第638 號案件，於同日以雄檢楠果字第7239號
   函以「本署偵辦『吳先生』涉嫌走私槍械一案，依據情資『
   吳先生』將於92年1 月20日前後以編號KMTU0000000 號貨櫃
   夾藏乙批槍械入台，並配合本署偵查作為，並於該只貨櫃抵
   台後嚴密控管，以利本署查緝」為由，要求海關嚴密控管KMT
   U0000000號貨櫃，被告乙○○並於同日以雄檢楠果字第7240
   號函以「本署據法務部調查局航業海員調查處高雄調查站情
   資報告稱以綽號『吳先生』為首之槍械走私集團，近日內擬
   走私槍械返台，且不排除以貨櫃方式走私，為期將前開集團
   一舉瓦解，請依全力配合檢察官偵查作為」為由，要求法務
   部法務部調查局航業海員調查處高雄調查站、法務部調查局
   南部地區機動工作組、法務部調查局高雄縣調查站、高雄縣
   警察局少年隊、內政部警政署保安警察第三總隊第三大隊、
   內政部警政署航空警察局高雄分局、高雄市政府警察局左營
   分局、高雄縣警察局六龜分局等單位配合偵辦乙節，有台灣
   高雄地方法院檢察署92年度他字第638 號影卷所附資料在卷
   可查（見偵卷第1 至3 頁），顯見被告乙○○依據被告丙○○提供「阿國」之檢舉筆錄內所載情資，經送分他案後發
   函要求上開單位對KMTU0000000 號貨櫃配合檢方從事控管、
   嚴密檢查之查緝。依常理判斷，倘被告乙○○、丙○○與Ｇ
   ○○對KMTU0000000 號貨櫃內由Ｇ○○出資購買、運輸返台
   如附表二、三、四所示槍、彈具運輸槍、彈之犯意聯絡，被
   告丙○○豈有可能製作偵查報告要求被告乙○○分案偵辦、
   被告乙○○豈有可能發函海關等單位，要求對KMTU0000000
   號貨櫃配合查緝，否則被告乙○○、丙○○豈不自行公開渠
   等夥同Ｇ○○私運槍彈入台之犯行，應認被告乙○○、被告
   丙○○就由Ｇ○○私運如附表二、三、四所示槍彈入台之行
   為無犯意聯絡，此外，被告乙○○、丙○○對Ｇ○○上開私
   運附表二、三、四之槍、彈入台係採取查緝之作為，已如前
   述，被告乙○○、被告丙○○顯然並無包庇Ｇ○○對附表二
   、三、四所示槍、彈之私運犯行。
2、被告乙○○、丙○○並未與Ｇ○○基於詐領檢舉獎金之犯意
   而陷害戌○○為KMTU0000000 號貨櫃之收貨人，嗣與被告丙○○赴菲後並未要求戌○○不要回國乙節，證人戌○○於96
   年12月12日、96年12月26日本院審理中結證稱：（提示96年
   11月12日補充理由書之對話錄音譯文）譯文是我當初在馬尼
   拉泛太平洋飯店與丙○○第一次的對話內容，當時還有癸○○在場，除了譯文上的內容外，丙○○沒有再說什麼，因為
   當天咖啡廳很吵，丙○○就說改明天再聊天，當天是癸○○
   打電話說丙○○來馬尼拉的某飯店要見我，說還有檢察官，
   我事前不知道，是癸○○打電話跟我聯絡我才知道，我就過
   去了，我第一次去飯店時先見到丙○○，同天過一會兒檢察
   官再過來，我在馬尼拉與乙○○、丙○○各見2 次面，乙○○、丙○○是一起的，一次是我錄音這次，一次是隔天從飯
   店出來去KTV ，當場丙○○有介紹乙○○是檢察官，沒有聽
   乙○○說什麼，我跟丙○○在講話，丙○○說檢察官會幫我
   處理，乙○○只有在旁邊點頭，乙○○沒有勸我回台灣，沒
   有就我被通緝的案件提供我法律上意見，（問：癸○○為何
   要打電話告訴你這件事？）是Ｇ○○叫他打的，要問癸○○
   才知道。（問：他告訴你Ｇ○○叫他打的？）我記不起來，
   是他打電話給我，說有一個調查員和檢察官要來跟我見面，
   我才過去。（問：他有無告訴你調查員和檢察官為何要來跟
   你見面？）他說有事要跟我說。（問：你有無問他是什麼事
   ？）那時候只有說有事情要我過去，他們要跟我說話，（問
   ：（提示譯文）92年7 月15日你與丙○○在菲律賓談話內容
   譯文有提到「某人」是指何人？）另外在場的就是癸○○、
   乙○○。（問：叫你要聽人家講，還有代誌發生要怎麼解決
   的人是癸○○？）是，（問：你說乙○○在你的錄音裡面從
   頭到尾都在場？）是，（問：（提示譯文）可是譯文第2 頁
   丙○○有講到「等一下我們會把陳檢請下來」，顯然當時他
   並不在場，有何意見？）時間太久，我不記得，看到譯文我
   想起來我到的時候，我、癸○○、丙○○三人先到，丙○○
   說等一下陳檢會來，後來乙○○有來，從飯店的電梯出來，
   （問：誰叫他來的？）我聽丙○○說等一下陳檢會來，誰叫
   他過來我不知道。（問：丙○○說等一下我們會把陳檢請下
   來，這句話之後多久陳檢才下來？）大約五分鐘內。（問：
   這五分鐘你們三人有聊天、談這件事嗎？）時間太久，我忘
   記了，應該只是三個人閒聊。（問：但這譯文沒有你們三人
   閒聊的事？）時間太久，我忘記了。（問：譯文第二頁第一
   行丙○○說「我可以跟你講的檢察官這部分沒有問題，我現
   在可以跟你說的是這部分」，檢察官這部分沒有問題是何指
   ？）以我名義當收貨人被栽槍的部分沒有問題。當時我並不
   是瞭解很多，也不知道被栽槍，我也不知道被當作收貨人。
   （問：那你當時為何一直在生氣？）我打電話回臺灣，我表
   姐告訴我因槍砲的事情被通緝，當時Ｇ○○是丙○○叫去的
   人，我想Ｇ○○、丙○○要害我，所以我才生氣。（問：譯
   文第三頁倒數第六行到第四頁第三行，丙○○提到寄東西叫
   你去找，到底是指什麼東西？）好像是Ｇ○○告訴我說丙○○要古董桌，或是要找華僑「喬易揚」，這部分我記得不是
   很清楚。很像是Ｈ○○那個貨櫃號碼或提單號碼。（問：為
   何會要你去找貨櫃的號碼？）時間太久，可能要問他才知道
   。（問：這個貨櫃應該跟你有關係，否則為何會叫你去找？
   ）沒有關係，可能是和Ｈ○○有關，丙○○拜託我去查。（
   問：譯文第四頁丙○○跟你說第一階段你要馬上進行，第二
   階段你要請律師，第一階段是進行什麼？）要我去找有利的
   證據，找報關行的人證明這些事情不是我做的。（問：乙○○既然在錄音過程有在場，為何你都沒有請他當場做出保證
   呢？）我有問丙○○，丙○○說檢察官回去會處理，檢察官
   當場有點頭。（問：可是譯文並沒有提到丙○○說檢察官回
   去會處理？）但是丙○○有說。（問：你既然要錄音，為何
   不直接問在場的陳檢察官以作為你日後有利的證據？）當時
   在裝潢很吵，所以說另外找時間再談這件事。（問：可是依
   照譯文內容，你們在現場討論的時間不短，為何你不問陳檢
   察官？）那時我對法律不懂。我是問丙○○，並沒有問陳檢
   察官等語（見本院卷七第69至74、76、77、99至103 、121
   至123 頁）；於93年5 月20日審判中供稱：我從菲律賓聯絡
   我大姊，大姊才說我有一張走私槍砲的起訴書，後來乙○○
   、丙○○有到菲律賓，癸○○打電話給我，引見我與他們見2
   次面，第1 次是癸○○打電話跟我說乙○○、丙○○要找我
   ，他說是Ｇ○○指示癸○○說乙○○、丙○○要找我，並說
   是Ｇ○○介紹乙○○、丙○○與他認識的，我們在泛太平洋
   飯店的咖啡廳與乙○○、丙○○談，另1 次是飯店外的咖啡
   廳談，2 次見面乙○○、丙○○都有在場，癸○○只有1 次
   在場，第1 次丙○○有問我電話，第2 次是丙○○直接打電
   話跟我約見面，我責問丙○○何以用我的名字寄貨櫃回台灣
   ，因為丙○○與Ｇ○○是同夥的，Ｇ○○利用丙○○之關係
   走私香菸回台，還沒出事前，Ｇ○○就曾告訴我「他與丙○○利用走私香菸回台方式賺錢」，丙○○還說貨櫃到了之後
   ，他才知道是用我的名字，（問：你既然知道芒果箱裡面裝
   槍，也在貨櫃場看到芒果箱裝上貨櫃，當時Ｇ○○有無告訴
   你為何要如此做？）之前Ｇ○○曾跟我提過買5 把槍給丙○○做業績，丙○○就會放行1 個走私香菸的貨櫃給Ｇ○○，
   我沒有幫Ｇ○○買過香菸，我有聽過Ｇ○○有走私香菸回台
   ，我不知道Ｇ○○叫何人處理走私香菸。當時宙○○（綽號
   駱駝）拿2,000 元美金給我，說是丙○○要我留在菲律賓暫
   時不要回台灣，丙○○、宙○○會想辦法讓我在菲律賓開一
   家餐廳，讓我維持生活，此事癸○○、申○○知道，因為當
   時他們有在旁聽到等語（見本院92年度重訴緝字第7 號卷二
   第484 至489 頁）；於93年1 月19日偵查中證述：乙○○、
   丙○○抵菲晚上，癸○○打電話說約我在泛太平洋的咖啡聽
   見面，我到時立刻對丙○○質疑為何我幫Ｇ○○買東西，貨
   櫃以我為收貨人，丙○○說：「檢察官有一起來，等下我和
   起訴的乙○○檢察官說一聲」，丙○○就安撫我不要生氣，
   約15分鐘後乙○○從飯店樓上下來，丙○○就跟我介紹那位
   是乙○○，當天我有錄到我與丙○○、癸○○之對話，與乙○○的對話因跳帶沒錄到等語（見偵卷第124 至130 頁）
   。證人癸○○於96年12月26日本院審理中結證稱：92年7 月
   15日乙○○、丙○○去菲律賓的邀請函是Ｇ○○拜託我花錢
   買的，因為他告訴我要邀請調查局、檢察官去拜訪國家安全
   局的人，要我弄一個邀請函，而菲律賓不認識乙○○、丙○○，憑什麼要他們過來訪問，當然要花錢買，當天是我與Ｇ
   ○○去接機，進飯店後丙○○叫我打電話約戌○○在飯店見
   面，當天下午只有丙○○與戌○○有碰到面，乙○○沒有，
   當時有我、丙○○、戌○○在場，（提示譯文）詳細內容我
   記不清楚，因為不關我的事，在丙○○請我打電話給戌○○
   之前，我不知道丙○○來菲律賓要找戌○○，（問：如果乙○○、丙○○要去菲律賓，可以私人身份去，為何要得到邀
   請函？）要問Ｇ○○，我不知道，（問：丙○○與戌○○討
   論槍砲案件時，為何會讓你在場？）因為丙○○下飛機問我
   認不認識戌○○，有沒有戌○○的電話，就透過我打電話給
   戌○○，我約戌○○在飯店大廳喝咖啡，所以我在場，他們
   一見面就吵起來，我就要他安靜，戌○○在92年5 月間有告
   訴我他因為槍枝的事被通緝。（問：在丙○○受邀來菲律賓
   之前，你有無見過丙○○？）沒有等語（見本院卷七第107
   、109 至116） 。證人丙○○於97年7 月2 日於本院審理中
   結證稱：92年7 月我去菲律賓有與戌○○碰面，是到菲律賓
   後，在癸○○車上我隨口問癸○○是否知道戌○○下落，才
   決定要找戌○○，我出發前沒計畫要找戌○○，所以沒有跟
   乙○○說要找戌○○，我跟戌○○碰面時，乙○○沒有全程
   在場，乙○○只有短時間在場，但沒有參與對話，（問：你
   與乙○○至菲律賓，Ｇ○○為何要叫癸○○幫你、乙○○弄
   菲律賓國家調查局的邀請函？）我不知道Ｇ○○的動機，我
   那時在綠島，Ｇ○○電話跟我聯絡說有官方單位希望邀訪我
   們，我當時要他傳真邀請函到綠島給我，後來這邀請函是寄
   到地檢署，乙○○在菲律賓與戌○○見3 次面，第1 次在飯
   店大廳、第2 次在一家速食店、第3 次在一家卡拉OK，乙○○在場幾乎都沒有講話，這3 次我都有在場，根據戌○○的
   錄音內容，最剛開始我說有叫阿樂仔拿東西給戌○○是指安
   排工作，乙○○應該不知道，戌○○的槍枝案件在查獲前依
   據Ｇ○○赴菲以後提供給我的情資是一個叫敏仔的人等語（
   見本院卷九第95、103 反面、104 正、反、105 反面頁）。
   此外，戌○○、丙○○第一次見面對話錄音內容：………丙○○：等一下我們會把陳檢請下來，現在那個喔在他那裡，
   不方便去叫他，他跟我講如果遇到你喔，跟他聯絡。戌○○
   ：有道理喔。……，此有台灣高雄地方法院檢察署96年11月
   12日之補充理由書可查（見本院卷七第41至43頁），依該譯
   文內容觀之，丙○○、戌○○見面談話之初，被告乙○○並
   不在場，且依戌○○、丙○○上開證述，被告乙○○乃遲至
   菲律賓後始知要見戌○○，見面過程均由丙○○與戌○○交
   涉，戌○○尚須丙○○介紹始知乙○○為檢察官之身分。又
   上開菲律賓國家調查局的邀請函是Ｇ○○指示癸○○花錢購
   買後，先將內容傳真給丙○○過目，再寄給被告乙○○，被
   告乙○○、丙○○抵菲後由Ｇ○○、癸○○前往接機，丙○○即對首次見面之癸○○要求聯絡戌○○前來見面，癸○○
   於92年5 月已知戌○○因槍枝案件遭通緝一事，業經證人癸○○、丙○○證述綦詳，倘被告乙○○有參與Ｇ○○以戌○○為收貨人而詐領檢舉獎金之犯行，Ｇ○○何以需安排假造
   之邀請函令被告乙○○同意赴菲，被告乙○○何以未於丙○○、戌○○第一次見面談話之初即在現場，並給予戌○○法
   律上意見或其他相當之保證，況丙○○與被告乙○○在菲期
   間，均由丙○○出面主動與戌○○接觸，而卷內尚無證據證
   明被告丙○○知悉Ｇ○○等人在菲律賓購槍之情形，前已敘
   明，再者，證人戌○○並未提出具體證據證明被告乙○○在
   菲律賓與其見面時之談話內容為何，證人Ｇ○○迄今未曾到
   庭對此部分之事實加以解釋、說明，卷內尚無充分證據證明
   被告乙○○有與Ｇ○○等人為詐領獎金而赴菲見戌○○，本
   院尚難僅因被告乙○○有與丙○○一同至菲律賓與戌○○見
   面，即認被告乙○○與Ｇ○○等人有詐領檢舉獎金之犯意。
3、櫃號WFHU0000000號貨櫃並未能證明Ｇ○○等人有夾藏槍枝、
   洋菸一節，前已敘明（詳被告丙○○不另為無罪諭知六、部
   分），尚難謂被告乙○○對上開貨櫃之放行有何圖利、包庇
   Ｇ○○等人走私槍枝、香菸、或有何濫權不追訴Ｇ○○等人
   之舉。
（五）關於被告乙○○被訴公訴意旨（二）1 部分：
1、被告乙○○分別有於92年3 月20日以雄檢楠果91他1493字第
   18815 號函要求海關對櫃號WFHU0000000 號貨櫃配合檢方指
   揮放行一節，有上開函文在卷可查（見偵卷第15頁反面）
   ，上開事實堪信為真。另本件與上開函文所示日期前、後抵
   台之櫃號係為WFHU0000000 號等情，此有WFHU0000000 號貨
   櫃進口報單在卷可查（見偵卷第43頁），此部分公訴意旨
   所指之貨櫃應係WFHU0000000 號，附此敘明。
2、被告乙○○否認有隱匿公文一節，證人宇○○（原名陳香心
   ）於97年7 月2 日本院審理中證述：我從89年3 月到93年9
   月擔任乙○○檢察官的書記官，這期間乙○○搬過3 次辦公
   室，他不會叫我幫他，他會自己處理，他的辦公桌比較凌亂
   ，但他會自己整理，我繕打完後的公文會放在他桌上，他會
   自己去整理。他要搬辦公室時，會用紙箱把不要的東西丟掉
   ，請工友拿走，他的習慣會一直把不要的丟掉。（問：你有
   無看過他把公文丟掉的事情？）因為我和他不同辦公室，我
   沒有看過。他的習慣是會把不要的丟到箱子等語（見本院卷
   九第72反面、73頁）。證人Ｋ○○於97年6 月18日本院審理
   中證述：丙○○拿公文來後說櫃子要鎖定，就是說要查驗，
   本件我取得乙○○的公文後，就直接交給我們副局長，因為
   先前Ｆ○○檢察官曾用過相同方式辦過專案，Ｆ○○檢察官
   有來拜會過我們局長，並開過專案會議，局長指示由副局長
   負責此部分業務，所以乙○○部分我們就循這樣模式，直接
   把公文交給副局長等語（見本院卷九第15、17頁反面）。證
   人宇○○並未見到被告乙○○有將公文丟掉之事，證人宇○○上開證述不足以作為有利被告乙○○之認定，然該等公文
   經海關督察Ｋ○○收文後即直接交付海關副局長一節，業經
   證人Ｋ○○證述綦詳，倘被告乙○○有意隱匿上開公文，被
   告乙○○應要求丙○○將公文給海關人員過目後立即取回，
   豈有可能將該等公文留存於海關內，即便被告乙○○日後未
   能將全部函文之原稿附於卷內，充其量僅能論被告乙○○或
   有行政管理上之疏失，尚難僅以該等函稿未附卷，即認被告
   乙○○隱匿公文。此等公文既均發文而留存於受文者即高雄
   關稅局，則被告乙○○單方面故意隱匿該等公文而不附卷，
   亦無何必要與實益。
3、櫃號WFHU0000000號貨櫃並未能證明Ｇ○○等人有夾藏槍枝、
   洋菸、大麻一節，前已敘明（詳被告丙○○不另為無罪諭知
   七、部分），尚難謂被告乙○○對上開貨櫃之放行有何圖利
   、包庇Ｇ○○等人走私香菸、或有何濫權不追訴Ｇ○○等人
   之舉。
（六）關於被告乙○○被訴公訴意旨（二）2 部分
1、被告乙○○有於92年5 月2 日以雄檢楠果92他1493字第25158
   號函要求海關對櫃號WFHU0000000 貨櫃配合檢方指揮放行，
   而上開貨櫃經海關查驗關員以簡易查驗方式開櫃簡易查驗放
   行，惟未發現櫃內有未稅香菸、大陸香菇或其他禁止進口物
   品一節，前已敘明（詳如被告丙○○不另為無罪諭知八、部
   分），顯見被告乙○○就櫃號WFHU0000000 貨櫃之放行並無
   不法情事。再者，上開由被告乙○○核發之雄檢楠果92他149
   3 字第25158 號函文，業經丙○○交付海關之Ｋ○○後，由
   Ｋ○○交付海關副局長處理一節，業經證人Ｋ○○於本院審
   理中證述詳實，前已敘明（詳見被告乙○○無罪部分十、（
   五）所載），倘被告乙○○有意隱匿上開公文，該等公文豈
   有可能留存於海關，尚難僅因上開公文之函稿未附於被告乙○○偵辦案件之卷宗內，即認被告乙○○有隱匿公文之行為
   。
2、扣案如附表五所示之槍、彈係證人亥○○欲自行購入而非供
   檢調作績效一節，前已敘明（詳如被告丙○○不另為無罪諭
   知八、部分），另證人即同案被告丙○○於97年7 月2 日本
   院審理中證述：（問：亥○○案的線索你是如何掌握到的？
   ）92年4 月20日黃○○自菲律賓返台後，他向我告知他蒐獲
   亥○○由Ｈ○○帶領到菲律賓購買槍械的情資，後來丁○○
   返台後也將該訊息告知我。本案當我接獲情資時，我有先策
   動Ｇ○○請其提供更為詳細之線索，以利我追緝該批即將走
   私入台之槍械，我當時跟Ｇ○○提出的理由是希望Ｇ○○阻
   斷Ｈ○○持續走私槍械回台，經Ｇ○○允諾之後提供亥○○
   相關個人資料，期間陸續有黃○○協助提供菲律賓該批槍械
   之情資，臺灣部分則由我負責掌控亥○○在台之活動，並跟
   監其接觸之對象及同夥成員之身分。（問：你有無告知乙○○你鎖定的目標及線索來源？）我提供給陳檢一份檢舉筆錄
   ，其他是否有更詳盡資料我現在無法回憶。當天我們自海調
   站出發後，抵達南星計畫區門口與Ｃ○○之車輛會合，我將
   Ｃ○○的車輛引導至紅毛港第一港口的停車場作等候，我與
   乙○○駕駛同部車輛依既定計畫至海昌活動中心2 樓制高點
   設法監控運送槍械抵達之人員或船隻及車輛，期間接獲Ｇ○○提供情資表示該批槍械現已置放於紅毛港碼頭旁圍牆，由
   塑膠帆布遮蓋，我與陳檢立即自2 樓往下走，Ｇ○○提供情
   資表示運送人已經離開，為考量該等物品遭不明人士開啟，
   因此我當下決定進行查扣動作，進行下一階段逮捕取貨人的
   作為，所以才將3 只保麗龍箱搬運上我駕駛的廂型車內。我
   有帶Ｈ○○、Ｇ○○、丁○○、Ａ○○、宙○○等人給乙○○作筆錄，這些人我認為有參與犯罪集團所以才帶去給乙○○作筆錄確認身分，我不清楚乙○○是否知道這些人有可能
   會參與犯罪集團的行為，（問：你要帶這些人去做筆錄時，
   如何跟乙○○講？）這些人在我一接觸時，依據他們所提供
   的內容我認為可能有涉入犯罪集團的情況下，我就會帶到檢
   察官那邊作身分確認的筆錄，基本上是保障我個人，所以他
   們在往後是否真的介入犯罪集團活動，我並不很確定，所以
   當時我也不會跟陳檢說他們有多深入犯罪集團的行為。（問
   ：乙○○當時有沒有問你這些人在槍械走私集團裡面的角色
   為何？）陳檢沒有問這麼多。（問：當時乙○○有告訴這些
   人叫他們如何拿捏在犯罪集團的行為？）製作筆錄的當時是
   在地檢署地下室的儲物間，而我將他們帶到陳檢處後，由陳
   檢在裡面製作筆錄，而我在外面等候，所以詳細狀況我不清
   楚等語（見本院卷九第95反面頁至98頁）。本件卷內並無證
   據證明丙○○知悉扣案如附表五所示部分槍彈係Ｇ○○等人
   出資購入，故丙○○於92年5 月14日當日未查緝送貨人一事
   ，並非屬包庇Ｇ○○等人，前已敘明（詳見被告丙○○不另
   為無罪諭知八、部分），又依證人丙○○上開證述，其並未
   向被告乙○○報告Ｇ○○等線人在犯罪集團中之角色，證人
   Ｇ○○未曾於偵、審中到庭說明此部分之事實，尚難謂被告
   乙○○知悉Ｇ○○等人於菲律賓採購槍枝之情形。此外，被
   告乙○○於92年9 月9日 以雄檢楠果92偵104 91字第59854
   號函請海調站配合繼續偵查Ｈ○○、Ｇ○○、趙培良有無亥
   ○○於偵訊筆錄所述之犯罪情節一事，此有上開函文在卷可
   查（見警卷第163 頁），倘被告乙○○與Ｈ○○等人有走
   私槍彈、詐領獎金之犯意聯絡，被告乙○○豈有可能自行發
   函要求海調站就證人亥○○所述情形繼續偵辦，蓋被告乙○○若與Ｈ○○等人有犯罪之合意，被告乙○○如自行偵辦Ｈ
   ○○等人，豈非自行揭露自身之犯罪行為，本院認卷內並無
   具體證據證明被告乙○○對於扣案如附表五所示之槍、彈與
   Ｇ○○、亥○○等人有運輸槍彈入台，並以該批槍彈作為詐
   領檢舉獎金之犯意聯絡，且被告乙○○雖係指揮偵辦亥○○
   走私槍枝案之檢察官，然現場部署人員及查緝作為，檢察官
   亦未必完全掌握及了解，其未能就執行計畫並無逮捕送貨人
   一節加以注意及質疑，固有疏失。惟尚難僅因被告乙○○於
   92年5 月14日未查緝扣案如附表五所示槍彈之送貨人，即認
   被告乙○○有何包庇Ｇ○○等人走私槍、彈，蓋無證據證明
   丙○○有何包庇Ｇ○○等人走私槍、彈，自無法遽認被告乙○○有此犯行。
3、至於附表七編號3 至5 所示之櫃號TEXU0000000 、YMLU0000
   000 、EASU0000000 、GESU0000000 之貨櫃，公訴意旨並未
   敘明內有夾藏何種違禁物品，縱令被告乙○○有核發公文要
   求海關放行上開貨櫃，尚難遽認被告乙○○對該等貨櫃有何
   不法行為。另上開附表七編號3 至5 所示公文均在卷可查（
   見警卷第97、98、偵卷第187 頁），倘被告乙○○有意
   隱匿該等公文，該等公文豈有可能出現於卷內，本院尚難僅
   憑卷內查無上開公文之函稿，即認被告乙○○有何隱匿公文
   之行為。
（七）關於被告乙○○被訴公訴意旨（三）部分
1、櫃號YMLU0000000 、YMLU0000000 號貨櫃經海關人員於艙單
   階段抽驗後發現有扣案如附表十所示仿冒私菸一節，業經證
   人Ｋ○○於97年6 月18日本院審理中證述：（問：93年1 月
   12日上午海關查緝人員在艙單階段抽驗櫃號YMLU0000000 貨
   櫃、櫃號YMLU0000000 貨櫃發現走私洋煙，同日Ｂ○○上持
   乙○○放行的公文交給你，你記得嗎？）我知道有這兩個洋
   菸櫃，但是Ｂ○○有無持上開公文交給我，我沒有印象。（
   問：何謂「密報登錄」？）海關就會對這個櫃子鎖定。海關
   有接獲走私的訊息，不論是電話或公文，就會做密報登錄，
   誰先密報以後有查獲獎金就是給先密報的人得到，密報登錄
   後就會鎖定該只貨櫃。我不知道關於張家銜及辰○○這兩件
   是否有人密報登錄過。（問：（提示筆錄）94年9 月21日檢
   察官偵訊時你有提到93年1 月12日海關查到兩櫃夾藏香煙的
   貨櫃，當時Ｂ○○有拿來乙○○的公文，準備要做密報登錄
   ，但是因為海關查緝在先，乙○○的公文就不能作密報登錄
   ，所以你就叫Ｂ○○把公文拿走，你當時講的話實在嗎？）
   我現在印象模糊，當時離案發時間較近，可能有那回事。我
   當時有實話時說。如果做了密報登錄後，原先要詳細檢驗的
   櫃子不會改變為簡易查驗，（問：（提示94年9 月21日偵訊
   筆錄）同一次偵訊時你為何說「我知道密報登錄後會通知驗
   貨員改以簡易方式檢驗」？）因為我們是配合專案，整個作
   業程序就是他們公文拿來我們就作密報登錄，是為了預防其
   他單位又來登錄，因為是要配合檢方查緝槍械，所以就改以
   簡易查驗方式比較不會打草驚蛇。（問：什麼是在「艙單階
   段先行抽驗」？）貨櫃還沒有到時，船公司就把艙單先透過
   電腦傳輸到海關，海關查緝人員認為有問題的艙單，就會加
   以鎖定，等貨櫃卸到碼頭時他們就會去查驗等語（見本院卷
   九第15至17反面頁）；於94年9 月21日偵查中證述：張家銜
   的貨櫃是在93年1 月12日海關查緝人員倉棧組的查緝人員開
   櫃發現不符，因為報關是天然凳，裡面是夾藏香菸，本件是
   在報關前就先開櫃，因為查緝人員依經驗篩選艙單研判而開
   櫃，發現2 個貨櫃都有藏，93年1 月12日星期一Ｂ○○在接
   近中午時拿檢察官公文給我，該公文有高雄地檢署的抬頭，
   署名是乙○○，由我拿給副局長交給查緝單位，請查緝單位
   注意，但查緝單位表示93年1 月12日當天早上該2 個貨櫃已
   經被通報發現香菸。一般該公文來就作密報登錄，但該案因
   海關通報在先，所以檢察官公文就不能作密報登錄，海關不
   受理，放在副局長那邊也沒有用，所以通知Ｂ○○將公文拿
   走等語（見偵卷第416 至419 頁）。證人Ｂ○○於97年7
   月2 日本院審理中證述：93年我有拿公文給Ｋ○○，Ｋ○○
   有告訴我海關人員已先查到不法物品，所以不讓我密報登錄
   ，當時我要將那件密報登錄，我星期五下午拿到陳檢的公文
   ，星期一拿去給Ｋ○○，Ｋ○○告訴我海關機動隊在星期天
   下午覺得貨櫃可疑，依職權開櫃檢查，發現有香菸，依海關
   密報登錄作業不讓我作密報登錄等語（見本院卷九第79正、
   反頁）。此外，復有扣案如附表十所示之物之扣押物品清單
   在卷可查（見警卷第11頁）。被告乙○○核發公文，由Ｂ
   ○○交付海關之Ｋ○○，要求海關對上開貨櫃注意之前，該
   等貨櫃已先經海關人員發現有附表十所示之香菸等情固堪認
   定。
2、被告乙○○於93年4 月19日發函要求海關對櫃號YMLU0000000
   、YMLU0000000 號貨櫃配合檢方指揮放行時，因該等貨櫃同
   時經高雄地檢署檢察官以緊急搜索方式查扣如附表十一所示
   之香菸一節，業經證人Ｋ○○於97年6 月18日本院審理中證
   述：這2 個櫃子在中興分局那邊，我沒有印象（見本院卷九
   第15頁）；於94年9 月5 日偵查中證述：乙○○辦林義淵案
   ，我記得有1 、2 個貨櫃，在旗津碼頭那裡詳細檢查，姜麗
   儒檢察官好像是根據海巡署的密報，我聽Ｂ○○說那櫃子就
   交給姜麗儒檢察官處理，但查到什麼我不清楚（見偵卷第
   267 頁）。證人Ｂ○○於97年7 月2 日本院審理中結證稱：
   辰○○的案子我有去作密報登錄，請海關作C3檢查，貨櫃報
   關檢驗當天，Ｋ○○告訴我海巡署那邊也要作密報登錄，我
   問他哪位檢察官要處理，他告訴我是姜麗儒，我另案也有在
   姜檢那裡聲請監聽票，我打電話給乙○○檢察官請他們協調
   ，後來陳檢告訴我已經和姜檢協調好，由姜檢處理該案等語
   （見本院卷九第79反面、80頁）。此外，復有高雄地檢署檢
   察官於93年4 月21日實施緊急搜索指揮書、扣案如附表十一
   所示之物之扣押物品清單在卷可查（見偵卷第253 頁、警
   卷第2 頁），上開事實堪信為真。
3、被告乙○○辯稱：（提示起訴書第51頁，問：附表三所示發
   文日期、貨櫃號碼，你是如何得知？）貨櫃號碼是我大陸吳
   姓友人以電話告訴我，跟我講了之後我作好公文交給Ｂ○○
   ，這個朋友給我情資是那邊已經裝好貨櫃，才會通報我貨櫃
   號碼，從通知我到貨櫃抵台約有一個禮拜時間，通知我之後
   我準備好，再請Ｂ○○拿去海關作密報登錄查緝的動作（見
   本卷十第103 反面頁）。而證人Ｂ○○於97年7 月2 日本院
   審理中證述：92他字3808林義淵案件發給高雄關稅局的函文
   ，內容要求海關配合檢方指揮放行，這內容都是乙○○檢察
   官決定的，函文之貨櫃號碼是乙○○提供的，我不知道貨櫃
   內究竟裝了什麼東西等語（見本院卷九第81、82頁）。上開
   櫃號YMLU0000000 、YMLU0000000 、YMLU0000000 、YMLU000
   0000號貨櫃內有夾藏香菸等情，前已敘明，而該等貨櫃號碼
   係被告乙○○之吳姓友人提供，業經被告乙○○供述在卷，
   然該名吳姓友人之真實姓名、年籍不詳，未曾到庭證述其提
   供予被告乙○○之情資內容係僅有貨櫃號碼抑或係特定貨櫃
   內有夾藏香菸，而依證人Ｂ○○之證述亦無法證明被告乙○○知悉該等貨櫃內有香菸之事，即便被告乙○○有發文要求
   海關對上開4 個貨櫃為注意，本院尚難據此推認被告乙○○
   事先對上開4 個貨櫃內有夾藏扣案如附表十、十一所示之香
   菸一事有所認識，此外，本件卷內復無具體證據證明被告乙○○知悉該等貨櫃內有香菸，依罪疑有利被告之原則，尚難
   謂被告乙○○對於附表十、十一所示之香菸部分有何輸入私
   菸或侵害商標權之犯意。
4、公訴意旨認被告乙○○就附表八編號1 、2 、3 、4 、5 、7
   、8 、9 、10所示公文有隱匿文書一節，上開附表八編號1
   、2 、3 、4 、5 、7 、8 、9 、10所示公文，其上有海關
   承辦人之收文章及批示一節，有該等公文在卷可查（見偵
   卷第189 至196 頁），顯見上開公文經海關人員收文後除留
   存於海關內部外，復有相關承辦人員在該等公文上批示處置
   之相關作為，倘被告乙○○有意隱匿該等公文，被告乙○○
   豈有可能將該等公文留存於海關，蓋被告乙○○僅將公文之
   函稿予以隱匿尚無法隱藏該等函文仍留存於海關之事實，本
   院尚難僅憑卷內查無上開公文之函稿，即認被告乙○○有何
   隱匿公文之行為。
5、至於公訴意旨並無敘明附表八編號1、2、3、4、5、7、8、9
   所示貨櫃內有何違禁物，則被告乙○○對該等貨櫃之放行亦
   無有何不法之行為。
（八）綜上所述，本案並無具體證據證明被告乙○○有參與Ｈ○○、Ｇ○○等人赴菲購槍、洋菸、大麻私運回台、及被告
      乙○○有包庇該等走私槍枝、洋菸、大麻或大陸香菇之犯
      行或詐領檢舉獎金之行為，亦無證據證明被告乙○○有何
      濫權不追訴Ｈ○○、Ｇ○○等人之行為，或被告乙○○有
      何隱匿公務員執掌公文書之犯行，揆諸前開最高法院判決
      意旨，自難僅以被告乙○○核發公文要求海關對特定貨櫃
      免驗或簡易驗放之事實，逕認被告乙○○有上開公訴意旨
      所指之犯行。被告乙○○身為檢察官，發函海關要求對特
      定貨櫃簡易驗放或配合指揮放行於法固屬無據，然其發文
      之前或之後均有檢察官採取類似偵查手段，尚難以其有此
      發文放行之行為，即推認其有包庇犯罪或圖利他人的直接
      故意或不違背其本意之未必故意。其於發文後未盡監督之
      責，未注意被告丙○○對該等貨櫃有無確實監控查緝，固
      有明顯疏失，然究不能以疏失明顯即逕推認其有公訴意旨
      所指之包庇或圖利之故意。綜此，公訴人所舉之證據，其
      為訴訟上之證明，並未達到通常一般之人均不會有任何懷
      疑，而得確信被告乙○○有何圖利、包庇運輸槍彈、詐領
      獎金、走私洋菸等之犯行之真實程度，自無從說服本院形
      成被告乙○○上開部分有罪之心證，被告乙○○上開部分
      之犯罪尚屬不能證明，即應為被告乙○○無罪之諭知。
據上論斷，應依刑事訴訟法第299 條第1 項前段、第301 條，90
年11月7 日修正之貪污治罪條例第6 條第1 項第4 款、第12條第
1 項、第17條，刑法第2 條第1 項前段、第11條前段、第55條、
第216 條、第213 條、第134 條、第217 條、第37條第2 項、第
51 條 第8 款、第219 條，修正前刑法第56條、第37條第2 項、
第51 條 第5 款，中華民國96年罪犯減刑條例第2 條第1 項第3
款、第3 條第1 項第1 款、第7 條、第14條，判決如主文。
本案經檢察官甲○○到庭執行職務。
中    華    民    國    97    年    9     月    1     日
                  刑事第三庭  審判長法  官  蔡國卿
                                    法  官  蔡書瑜
                                    法  官  何佩陵
以上正本證明與原本無異。
如不服本判決應於收受本判決後10日內向本院提出上訴書狀，並
應敘述具體理由，如未敘述上訴理由者，應於上訴期間屆滿後20
日內補提理由書狀於本院（均須按他造當事人之人數附繕本）「
切勿逕送上級法院」。
中    華    民    國    97    年    9     月    1     日
                                    書記官  鍾淑美
附錄本判決論罪之法條：
貪污治罪條例第6條
有下列行為之一者，處5 年以上有期徒刑，得併科新臺幣3 千萬
元以下罰金：
一  意圖得利，抑留不發職務上應發之財物者。
二  募集款項或徵用土地、財物，從中舞弊者。
三  竊取或侵占職務上持有之非公用私有器材、財物者。
四  對於主管或監督之事務，明知違背法令，直接或間接圖自己
    或其他私人不法利益，因而獲得利益者。
五  對於非主管或監督之事務，明知違背法令，利用職權機會或
    身分圖自己或其他私人不法利益，因而獲得利益者。
前項第 1 款至第 3 款之未遂犯罰之。
中華民國刑法第216條
行使第210 條至第215 條之文書者，依偽造、變造文書或登載不
實事項或使登載不實事項之規定處斷。
中華民國刑法第213條
公務員明知為不實之事項，而登載於職務上所掌之公文書，足以
生損害於公眾或他人者，處1 年以上7 年以下有期徒刑。
  附表一
 ┌──┬──────────┬────┬────┬────────┬────┐
 │編號│    文件名稱        │  化名  │檢舉對象│偽造之簽名及指印│ 出處   │
 ├──┼──────────┼────┼────┼────────┼────┤
 │ 1  │91年7月31日調查筆錄 │  阿國  │  阿齊  │簽名-2個        │警卷  │
 │    │（原本有2份）       │        │        │指印-6枚        │P187-191│
 ├──┼──────────┼────┼────┼────────┼────┤
 │ 2  │92年1月23日調查筆錄 │  阿國  │ 吳先生 │簽名-1個        │警卷  │
 │    │                    │        │        │指印-3枚        │P149-150│
 ├──┼──────────┼────┼────┼────────┼────┤
 │ 3  │92年3月11日調查筆錄 │  小重  │  小洪  │簽名-1個        │警卷  │
 │    │                    │        │        │指印-3枚        │P148-149│
 ├──┼──────────┼────┼────┼────────┼────┤
 │ 4  │92年4月30日調查筆錄 │ 劉德華 │  阿泰  │簽名-1個        │偵卷  │
 │    │                    │        │        │指印-1枚        │P59-60  │
 └──┴──────────┴────┴────┴────────┴────┘
 附表二
┌──┬─────────────────────────┬───┬─────┬────┬──────┐
│編號│          槍      枝      名      稱              │ 數量 │ 管制編號 │ 槍 號  │ 有無殺傷力 │
├──┼─────────────────────────┼───┼─────┼────┼──────┤
│ 1  │美國INTRATEC廠製AB－10型口徑9mm 之制式半自動手槍  │ 1支  │0000000000│A018671 │機械性能良好│
│    │（含彈匣1個）                                     │      │          │        │具殺傷力    │
├──┼─────────────────────────┼───┼─────┼────┼──────┤
│ 2  │美國INTRATEC廠製TEC－DC9型口徑9mm之制式半自動手槍 │ 1支  │0000000000│D057444 │同上        │
│    │（含彈匣1個）                                     │      │          │        │            │
├──┼─────────────────────────┼───┼─────┼────┼──────┤
│ 3  │以色列IMI廠製UZI 型口徑9mm 之制式衝鋒槍           │ 1支  │0000000000│        │同上        │
│    │（含彈匣1個）                                     │      │          │        │            │
├──┼─────────────────────────┼───┼─────┼────┼──────┤
│ 4  │美國COBRAY廠製M11 型口徑9mm 之制式衝鋒槍          │ 1支  │0000000000│        │同上        │
│    │（含彈匣1 個）                                    │      │          │        │            │
├──┼─────────────────────────┼───┼─────┼────┼──────┤
│ 5  │菲律賓ELISCOTOOL廠製M16A1 型口徑5.56mm之制式步槍  │ 1支  │0000000000│RP900696│同上        │
│    │（含彈匣1個）                                     │      │          │        │            │
├──┼─────────────────────────┼───┼─────┼────┼──────┤
│ 6  │美國COLT廠製M16型口徑5.56mm之制式步槍             │ 1支  │0000000000│RP110398│同上        │
│    │（含彈匣1個）                                     │      │          │        │            │
├──┼─────────────────────────┼───┼─────┴────┼──────┤
│ 7  │制式手槍（含彈匣12個）                            │12支  │與附表二制式手槍併送│同上        │
│    │                                                  │      │鑑定，無從逐一分辨  │            │
├──┼─────────────────────────┼───┼──────────┼──────┤
│合計│                                                  │18支  │                    │            │
└──┴─────────────────────────┴───┴──────────┴──────┘
 附表三
┌──┬─────────────────────────┬───┬─────┬────┬──────┐
│編號│           槍      枝      名      稱             │ 數量 │ 管制編號 │ 槍 號  │有無殺傷力  │
├──┼─────────────────────────┼───┼─────┴────┼──────┤
│ 1  │制式手槍（含彈匣32個）                            │32支  │與附表一編號7 之制式│機械性能良好│
│    │                                                  │      │手槍併送鑑定，無從逐│具殺傷力    │
│    │                                                  │      │一分辨              │            │
└──┴─────────────────────────┴───┴──────────┴──────┘
 附表四
┌──┬──────────┬──────────────────┬─────┐
│編號│   子 彈 名 稱      │         數           量            │有無殺傷力│
├──┼──────────┼──────────────────┼─────┤
│ 1  │口徑9mm 之制式子彈  │300 顆（已試射3 顆，餘297 顆）      │具殺傷力  │
│    │（散彈子彈）        │                                    │          │
├──┼──────────┼──────────────────┼─────┤
│ 2  │口徑9mm 之制式子彈  │5,012 顆（已試射54顆，餘4,958 顆）  │同上      │
│    │（九O子彈）         │                                    │          │
├──┼──────────┼──────────────────┼─────┤
│ 3  │口徑9mm 之制式子彈  │300 顆（已試射3 顆，餘297 顆）      │同上      │
│    │（達姆彈）          │                                    │          │
├──┼──────────┼──────────────────┼─────┤
│ 4  │口徑5.56mm制式步槍彈│446 顆（已試射2 顆，餘444 顆）      │同上      │
├──┼──────────┼──────────────────┼─────┤
│合計│                    │6,058顆（已試射62顆，餘5,996顆）    │          │
└──┴──────────┴──────────────────┴─────┘
 附表五
┌──┬────────────┬─────┬─────────────┐
│編號│       名     稱        │  數 量   │ 管制編號                 │
├──┼────────────┼─────┼─────────────┤
│ 1  │奧地利GLOCK廠製19C型口徑│   7支    │0000000000號、0000000000號│
│    │9mm之制式半自動手槍     │          │、0000000000號至0000000000│
│    │（均各含彈匣1 個）      │          │號                        │
├──┼────────────┼─────┼─────────────┤
│ 2  │奧地利GLOCK廠製19型口徑 │   2支    │0000000000號、0000000000號│
│    │9mm之制式半自動手槍（均 │          │                          │
│    │各含彈匣1個）           │          │                          │
├──┼────────────┼─────┼─────────────┤
│ 3  │奧地利GLOCＫ廠製26型口徑│   1支    │0000000000號              │
│    │9mm之制式半自動手槍（含 │          │                          │
│    │彈匣1 個）              │          │                          │
├──┼────────────┼─────┼─────────────┤
│ 4  │義大利BERETTA廠製92FS型 │   1支    │0000000000號              │
│    │口徑9mm之制式半自動手槍 │          │                          │
│    │（含彈匣1 個）          │          │                          │
├──┼────────────┼─────┼─────────────┤
│ 5  │義大利BERETTA廠製92DS型 │   4支    │0000000000號、0000000000號│
│    │口徑9mm之制式半自動手槍 │          │、0000000000號、0000000000│
│    │（均各含彈匣1 個）      │          │號                        │
├──┼────────────┼─────┼─────────────┤
│ 6  │美國BERETTA廠製92FS型口 │   2支    │0000000000號、0000000000號│
│    │徑9mm之制式半自動手槍   │          │                          │
│    │（均各含彈匣1個）       │          │                          │
├──┼────────────┼─────┼─────────────┤
│ 7  │捷克CZ廠製75型口徑9mm之 │   2支    │0000000000號、0000000000號│
│    │制式半自動手槍（均各含彈│          │                          │
│    │匣1個）                 │          │                          │
├──┼────────────┼─────┼─────────────┤
│ 8  │捷克CZ廠製75B型口徑9mm之│   1支    │0000000000號              │
│    │制式半自動手槍（含彈匣1 │          │                          │
│    │個）                    │          │                          │
├──┼────────────┼─────┼─────────────┤
│ 9  │中共NORINCO廠製NZ75型口 │   1支    │0000000000號              │
│    │徑9mm之制式半自動手槍   │          │                          │
│    │（含彈匣1 個）          │          │                          │
├──┼────────────┼─────┼─────────────┤
│ 10 │比利時FN廠製口徑9mm之   │   1支    │0000000000號              │
│    │BROWNING制式半自動手槍，│          │                          │
│    │（含彈匣1個）           │          │                          │
├──┼────────────┼─────┼─────────────┤
│ 11 │比利時FN廠製High Power型│   1支    │0000000000號              │
│    │口徑9mm之BROWNING制式半 │          │                          │
│    │自動手槍（含彈匣1個）   │          │                          │
├──┼────────────┼─────┼─────────────┤
│ 12 │巴西TAURUS廠製PT917C型口│   8支    │0000000000號、0000000000號│
│    │徑9mm之制式半自動手槍（ │          │至0000000000號、0000000000│
│    │均各含彈匣1 個）        │          │號、0000000000號          │
├──┼────────────┼─────┼─────────────┤
│ 13 │巴西TAURUS廠製PT915型口 │   5支    │0000000000號、0000000000號│
│    │徑9mm之制式半自動手槍   │          │、0000000000號、0000000000│
│    │                        │          │號、0000000000號          │
├──┼────────────┼─────┼─────────────┤
│ 14 │巴西TAURUS廠製PT92AFS型 │   1支    │0000000000號              │
│    │口徑9mm之制式半自動手槍 │          │                          │
├──┼────────────┼─────┼─────────────┤
│ 15 │德國HK廠製USP COMPACT型 │   1支    │0000000000號              │
│    │口徑9mm之制式半自動手槍 │          │                          │
├──┼────────────┼─────┼─────────────┤
│ 16 │德國HK廠製USP型口徑9mm之│   2支    │0000000000號、0000000000號│
│    │制式半自動手槍          │          │                          │
├──┼────────────┼─────┼─────────────┤
│ 17 │義大利TANFOGLIO廠製     │   1支    │0000000000號              │
│    │combat型口徑9mm之制式半 │          │                          │
│    │自動手槍（含彈匣1個）   │          │                          │
├──┼────────────┼─────┼─────────────┤
│ 18 │以色列IMI廠製JERICHO型口│   1支    │0000000000號              │
│    │徑9mm之制式半自動手槍（ │          │                          │
│    │含彈匣1個）             │          │                          │
├──┼────────────┼─────┼─────────────┤
│ 19 │匈牙利FEG廠製P9型口徑9mm│   1支    │0000000000號              │
│    │之制式半自動手槍（含彈匣│          │                          │
│    │1個）                   │          │                          │
├──┼────────────┼─────┼─────────────┤
│ 20 │美國INGRAM廠製M11型口徑 │   2支    │0000000000號、0000000000號│
│    │9mm之制式衝鋒槍，槍枝（ │          │                          │
│    │均含彈匣1個）           │          │                          │
├──┼────────────┼─────┼─────────────┤
│ 21 │仿美國NORTH AMERICAN廠製│   4支    │0000000000號至0000000000號│
│    │BLACK WIDOW型口徑0.22吋 │          │                          │
│    │magnum轉輪手槍製造之仿造│          │                          │
│    │槍（扣押物品清單記載「掌│          │                          │
│    │心雷轉輪手槍」）        │          │                          │
├──┼────────────┼─────┼─────────────┤
│ 22 │口徑9mm之制式子彈       │  715顆   │                          │
└──┴────────────┴─────┴─────────────┘
 附表六
 ┌──┬──────┬─────────┬────────────┬─────────┐
 │編號│  發文日    │    文    號      │       主      旨       │    櫃    號      │
 ├──┼──────┼─────────┼────────────┼─────────┤
 │ 1  │  91.09.02  │雄檢楠果91他3788字│ 請惠予免驗或簡易驗放。 │  EMCU0000000     │
 │    │            │第55815號         │                        │                  │
 ├──┼──────┼─────────┼────────────┼─────────┤
 │ 2  │  91.09.16  │雄檢楠果91他3788字│ 請惠予免驗或簡易驗放。 │  CLHU0000000、   │
 │    │            │第62532號         │                        │  FSGU0000000     │
 ├──┼──────┼─────────┼────────────┼─────────┤
 │ 3  │  91.11.04  │雄檢楠果91他3788字│ 請惠予免驗或簡易驗放行 │  WHLU0000000     │
 │    │            │第73450號         │                        │                  │
 ├──┼──────┼─────────┼────────────┼─────────┤
 │ 4  │  91.11.25  │雄檢楠果91他3788字│ 請惠予免驗或簡易驗放行 │  GESU0000000     │
 │    │            │第87276號         │                        │                  │
 ├──┼──────┼─────────┼────────────┼─────────┤
 │ 5  │  91.12.05  │雄檢楠果91他3788字│ 請惠予免驗或簡易驗放行 │  CLHU0000000     │
 │    │            │第88793號         │                        │ （20呎）         │
 ├──┼──────┼─────────┼────────────┼─────────┤
 │ 6  │  91.12.11  │雄檢楠果91他3788字│ 請惠予免驗或簡易驗放行 │  GSTU0000000、   │
 │    │            │第84007號         │                        │  EISU0000000     │
 ├──┼──────┼─────────┼────────────┼─────────┤
 │ 7  │  92.01.03  │雄檢楠果字第5197號│ 請惠予免驗或簡易驗放行 │  WHFU0000000     │
 ├──┼──────┼─────────┼────────────┼─────────┤
 │ 8  │  92.01.17  │雄檢楠果字第7239號│ 對該貨櫃抵台後嚴密控管 │  KMTU0000000     │
 │    │            │                  │                        │ （20呎）         │
 ├──┼──────┼─────────┼────────────┼─────────┤
 │ 9  │  92.01.27  │雄檢楠果92他638字 │ 請惠予配合檢方指揮放行 │  WFHU0000000     │
 │    │            │第3166號          │                        │ （40呎）         │
 └──┴──────┴─────────┴────────────┴─────────┘
 附表七
┌──┬────┬─────────┬─────────────┬────────┐
│編號│發文日期│    發文文號      │        主    旨          │  櫃    號      │
├──┼────┼─────────┼─────────────┼────────┤
│ 1  │92.3.20 │雄檢楠果92他1493字│ 請惠予配合檢方指揮放行。 │ WFHU0000000    │
│    │        │第18815號         │                          │（然本件卷內相關│
│    │        │                  │                          │提單所載櫃號係  │
│    │        │                  │                          │WFHU0000000 ，見│
│    │        │                  │                          │偵卷第43頁）  │
├──┼────┼─────────┼─────────────┼────────┤
│ 2  │92.5.02 │雄檢楠果92他1493字│ 請惠予配合檢方指揮放行。 │ WFHU0000000    │
│    │        │第25168號         │                          │                │
├──┼────┼─────────┼─────────────┼────────┤
│ 3  │92.05.19│雄檢楠果92他1493字│ 請惠予配合檢方指揮放行。 │ TEXU0000000    │
│    │        │第37392號         │                          │                │
├──┼────┼─────────┼─────────────┼────────┤
│ 4  │92.06.05│雄檢楠果92他1493字│ 請惠予配合檢方指揮放行。 │ YMLU0000000    │
│    │        │第39579號         │                          │                │
├──┼────┼─────────┼─────────────┼────────┤
│ 5  │92.07.14│雄檢楠果92他1493字│ 請惠予配合檢方指揮放行。 │ EASU0000000    │
│    │        │第44607號         │                          │ GESU0000000    │
└──┴────┴─────────┴─────────────┴────────┘
 附表八
┌──┬────┬─────────┬─────────────┬─────────┐
│編號│發文日期│    發文文號      │       主      旨         │    櫃    號      │
├──┼────┼─────────┼─────────────┼─────────┤
│ 1  │92.9.19 │雄檢楠果92他3808字│ 請惠予配合檢方指揮放行。 │   WHLU0000000    │
│    │        │第63998號         │                          │                  │
├──┼────┼─────────┼─────────────┼─────────┤
│ 2  │92.09.23│雄檢楠果92他3808字│ 請惠予配合檢方指揮放行。 │   FSCU0000000    │
│    │        │第61883號         │                          │                  │
├──┼────┼─────────┼─────────────┼─────────┤
│ 3  │92.10.01│雄檢楠果92他3808字│ 請惠予配合檢方指揮放行。 │   WHLU0000000、  │
│    │        │第65658號         │                          │   WHLU0000000    │
├──┼────┼─────────┼─────────────┼─────────┤
│ 4  │92.11.10│雄檢楠果92他3808字│ 請惠予配合檢方指揮放行。 │   WFHU0000000 （ │
│    │        │第73892號         │                          │起訴書誤繕為WHLU50│
│    │        │                  │                          │98028 ）、        │
│    │        │                  │                          │   YMLU0000000    │
├──┼────┼─────────┼─────────────┼─────────┤
│ 5  │92.11.27│雄檢楠果92他3808字│ 請惠予配合檢方指揮放行。 │   TTNU0000000、  │
│    │        │第76718號         │                          │   GATU0000000    │
├──┼────┼─────────┼─────────────┼─────────┤
│ 6  │93.01.  │ 無公文           │ 請惠予配合檢方指揮放行。 │   YMLU0000000、  │
│    │        │                  │                          │   YMLU0000000    │
├──┼────┼─────────┼─────────────┼─────────┤
│ 7  │93.02.11│雄檢楠果92他3808字│ 請惠予配合檢方指揮放行。 │   WHLU0000000    │
│    │        │第8497號          │                          │                  │
├──┼────┼─────────┼─────────────┼─────────┤
│ 8  │93.02.22│雄檢楠果92他3808字│ 請惠予配合檢方指揮放行。 │   WHLU0000000    │
│    │        │第14779號         │                          │                  │
├──┼────┼─────────┼─────────────┼─────────┤
│ 9  │93.03.15│雄檢楠果92他3808字│ 請惠予配合檢方指揮放行。 │   YMLU0000000    │
│    │        │第12042號         │                          │                  │
├──┼────┼─────────┼─────────────┼─────────┤
│ 10 │93.04.19│雄檢楠果92他3808字│ 請惠予配合檢方指揮放行。 │   YMLU0000000、  │
│    │        │第25815號         │                          │   YMLU0000000（起│
│    │        │                  │                          │訴書誤繕為YNLU8253│
│    │        │                  │                          │061）             │
└──┴────┴─────────┴─────────────┴─────────┘
 附表九
┌──┬────┬───────┬────────────────┐
│編號│ 審定號 │ 商標專用期限 │   專用權人指定使用商品名稱     │
│    │        │              │                                │
├──┼────┼───────┼────────────────┤
│ 1  │ 194784 │  101/10/31   │臺灣菸酒股份有限公司            │
│    │        │              │菸、菸草、香煙、雪茄。煙斗、濾嘴│
│    │        │              │、煙灰缸、打火機。              │
├──┼────┼───────┼────────────────┤
│ 2  │ 255036 │  104/03/15   │瑞士商大衛朵夫公司              │
│    │        │              │菸、菸草、生煙、雪茄、小雪茄、香│
│    │        │              │煙、菸絲、嚼煙、鼻煙。          │
├──┼────┼───────┼────────────────┤
│ 3  │ 675731 │  95/06/30    │日本香菸產業股份有限公司        │
│    │        │              │煙草、雪茄、嚼煙、濾嘴香煙、香煙│
├──┼────┼───────┼────────────────┤
│ 4  │ 329978 │  95/06/30    │日本香菸產業股份有限公司        │
│    │        │              │各種煙、煙草、煙絲、捲煙、雪茄煙│
└──┴────┴───────┴────────────────┘
 附表十
┌──┬────────┬────────────┐
│編號│  仿冒私菸名稱  │數量                    │
├──┼────────┼────────────┤
│ 1  │  MILDSEVEN     │32萬3千4百50包          │
├──┼────────┼────────────┤
│ 2  │  長壽硬殼煙    │40萬9千9百包            │
├──┼────────┼────────────┤
│ 3  │  長壽淡煙      │24萬7千4百50包          │
├──┴────────┴────────────┤
│共計                    98萬8百包               │
└────────────────────────┘
 附表十一
┌──┬───────────┬─────────────┐
│編號│   私菸品牌名稱       │數量（箱/包）             │
├──┼───────────┼─────────────┤
│ 1  │  長壽LONGLIFE        │200箱                     │
├──┼───────────┼─────────────┤
│ 2  │  長壽LONGLIFE        │1500包                    │
├──┼───────────┼─────────────┤
│ 3  │  ＤＡＶＩＤＯＦＦ    │21萬3500包                │
├──┼───────────┼─────────────┤
│ 4  │  ＭＩＬＤＳＥＶＥＮ  │66萬6000包                │
├──┼───────────┼─────────────┤
│ 5  │  ＭＩ-ＮE            │1萬2500包                 │
└──┴───────────┴─────────────┘


司法院資訊處製作；財團法人民間司法改革基金會備份。
